
```{r}
year_evaluation <- 2020
versie <- get_date_export_smp(path = "../data_evaluatie")
```

```{r data import}

bezoeken_orig <- get_visits_smp(path = "../data_evaluatie")

bezoeken <- bezoeken_orig %>%
  filter(meetnet != "Algemene Vlindermonitoring") %>%
  filter(validatie != "-1") %>%
  mutate(taak = ifelse(is.na(taak), "Extra telling", taak),
         protocol = ifelse(protocol == "Amfibieën - Larven", "Amfibieën - Larven en metamorfen", protocol),
         protocol = ifelse(protocol == "Amfibieën - Fuiken (v1)", "Amfibieën - Fuiken", protocol),
         protocol = ifelse(protocol == "vuursalamander transecten (v1)", "Vuursalamander - Transect", protocol),
         protocol = ifelse(protocol == "Vuursalamander - Transect (v1)", "Vuursalamander - Transect", protocol),
         protocol = ifelse(protocol == "Vlinders - Gebiedstelling (v1)", "Vlinders - Gebiedstelling", protocol),
         protocol = ifelse(meetnet == "Knoflookpad" & protocol == "Padden en kikkers - Roepkoren", "Knoflookpad - Roepkoren", protocol),
         protocol = ifelse(meetnet == "Beekrombout", "Libellen - Larvenhuidjes Beekrombout", protocol),
         protocol = ifelse(meetnet == "Lentevuurspin", "Lentevuurspin - Transect + Gebiedstelling", protocol),
         protocol = ifelse(protocol == "Vlinders - Gebiedstelling (mobiel)", "Vlinders - Gebiedstelling", protocol),
         bezoek_status_detail = bezoek_status,
         bezoek_status = ifelse(bezoek_status %in% c("Conform protocol", "Weersomstandigheden ongunstig"), "telling_cp",
                         ifelse(bezoek_status %in% c("Geen veldwerk mogelijk - locatie ontoegankelijk", "Geen veldwerk mogelijk - locatie ongeschikt"), "telling_gvm", 
                         ifelse(bezoek_status %in% c("Telmethode niet gevolgd"), "telling_nvcp",NA)))) %>%
  filter(jaar >= 2016)

bezoeken <- bezoeken %>%
  filter(!((jaar == 2019) & !jaardoel & !voor_analyse))

taken <- get_tasks_smp(path = "../data_evaluatie")

aantallen <- get_counts_smp(path = "../data_evaluatie")

tellers <- get_observers_smp(path = "../data_evaluatie") %>%
  filter(meetnet != "Algemene Vlindermonitoring")

locaties_opm <- get_locations_notes_smp(path = "../data_evaluatie")

covariabelen <- get_covariates_smp(path = "../data_evaluatie")

metadata <- get_characteristics_smp(path = "../data_evaluatie") %>%
  filter(protocol != "Lentevuurspin - Gebiedstelling") %>%
  mutate(protocol = ifelse(meetnet == "Lentevuurspin", "Lentevuurspin - Transect + Gebiedstelling", protocol)) %>%
  mutate(duur_meetcyclus = ifelse(meetnet == "Kamsalamander", 4, duur_meetcyclus))

metadata_overzicht <- metadata %>%
  filter(is_sample) %>%
  group_by(meetnet, protocol, duur_meetcyclus, opstartjaar) %>%
  summarise(n_bezoeken_doel = sum(bezoeken)) %>%
  ungroup() %>%
  mutate(n_bezoeken_doel = ifelse(meetnet == "Argusvlinder", 5 , n_bezoeken_doel))

locaties <- get_locations_smp(only_active = FALSE, path = "../data_evaluatie") 
  # mutate(is_sample = ifelse(locatie == "Dheide - Poel 4", TRUE, is_sample)) %>% #NOG AANPASSEN --> OK
  # mutate(is_active = ifelse(locatie == "Dheide - Poel 3", FALSE, is_active)) %>%
  # mutate(is_sample = ifelse(meetnet == "Boomkikker" & str_sub(locatie, 1, 7) == "Merkske", FALSE, is_sample)) %>% #NOG AANPASSEN IN MEETNETTEN.BE
  # mutate(is_sample = ifelse(meetnet == "Kamsalamander" & locatie %in% c("Antitankgracht Haacht - Poel 15", "De Brand - Poel 6", "Vallei van de Mark - Poel 1"), TRUE, is_sample)) %>% #NOG AANPASSEN IN MEETNETTEN.BE
  #  mutate(is_sample = ifelse(meetnet == "Kamsalamander" & locatie %in% c("Antitankgracht Haacht - Poel 16", "De Brand - Poel n31", "Lo-Relinge - Poel 3"), FALSE, is_sample))

locaties_metadata <- locaties %>%
  st_drop_geometry() %>%
  filter(locatie_type == "locatie") %>%
  distinct(meetnet, locatie, is_active, is_sample) %>%
  group_by(meetnet, locatie) %>%
  summarise(is_active = any(is_active),
            is_sample = any(is_sample)) %>% #soms locatie actief en incatief met zelfde naam
  mutate(is_sample_history = is_sample | (!is_active)) #huidige en historische meetnetlocaties

soortgroepen <- bezoeken %>%
  distinct(soortgroep, meetnet)


# data die niet in meetnetten.be zit

path <- fileman_up("soortenmeetnetten-data")
file <- "processed/data_burchten"
                  
data_extern <-  read_vc(file = file, root = "../data_evaluatie")

# jaardoelen

jaardoelen <- get_monitoring_targets_smp(path = "../data_evaluatie")

# taken niet uitvoerbaar: een aantal taken waren niet uitvoorbaar door overmacht

taken_nu <- read.csv2(paste("../data/taken_niet_uitvoerbaar_2016_2017.csv", sep = ""),
                     stringsAsFactors = FALSE) %>%
  left_join(soortgroepen, by = "meetnet") %>%
  left_join(locaties_metadata, by = c("meetnet", "locatie"))

```


```{r}
check <- bezoeken %>%
  distinct(meetnet, protocol)
```


```{r overzichtTellingens, message= FALSE, warning= FALSE}

# overzicht uitgevoerde bezoeken
overzicht_taken_uitgevoerd <- bezoeken %>%
  mutate(jaardoel = ifelse(meetnet == "Boomkikker" & str_sub(locatie, 1, 7) == "Merkske", FALSE, jaardoel)) %>% #NOG AANPASSEN IN MEETNETTEN.BE
  mutate(jaardoel = ifelse(meetnet == "Kamsalamander" & locatie %in% c("Antitankgracht Haacht - Poel 15", "De Brand - Poel 6", "Vallei van de Mark - Poel 1"), TRUE, jaardoel)) %>% #NOG AANPASSEN IN MEETNETTEN.BE
   mutate(jaardoel = ifelse(meetnet == "Kamsalamander" & locatie %in% c("Antitankgracht Haacht - Poel 16", "De Brand - Poel n31", "Lo-Relinge - Poel 3"), FALSE, jaardoel)) %>%
  mutate(jaardoel = ifelse(meetnet == "Gentiaanblauwtje", TRUE, jaardoel)) %>% #NOG aanpasen in Meetnetten.be
  group_by(soortgroep,  meetnet, protocol, jaar, locatie, taak, bezoek_status, jaardoel) %>%
  summarise(aantal_tellingen = n()) %>%
  ungroup() %>%
  mutate(telling_ingevoerd = 1) %>%
  left_join(locaties_metadata, by = c("meetnet", "locatie"))

overzicht_taken_uitgevoerd_wide <- overzicht_taken_uitgevoerd %>%
  spread(key = bezoek_status, value = aantal_tellingen, fill = 0) %>%
  select(soortgroep, meetnet, protocol, jaar, locatie, is_sample, is_sample_history, is_active, taak, telling_ingevoerd, jaardoel, telling_cp, telling_gvm, telling_nvcp)

overzicht_locaties <- overzicht_taken_uitgevoerd_wide %>%
  group_by(soortgroep, meetnet, protocol, jaar, locatie, is_sample, is_sample_history, is_active) %>%
  summarise(aantal_taken_cp = sum((telling_cp > 0) * (taak != "Extra telling") * jaardoel),
            aantal_tellingen_cp = sum(telling_cp),
            aantal_tellingen_gvm = sum(telling_gvm),
            aantal_tellingen_nvcp = sum(telling_nvcp),
            aantal_tellingen_jaardoel = sum(jaardoel * telling_cp + jaardoel * telling_gvm + jaardoel * telling_nvcp)) %>%
  ungroup() %>%
  # full_join(taken_nu, by = c("soortgroep", "meetnet", "protocol","locatie", "jaar", "is_sample", "is_sample_history", "is_active")) %>%
  # mutate(aantal_taken_nu = ifelse(is.na(aantal_taken_nu ),0, aantal_taken_nu)) %>%
  # mutate(aantal_taken_nu = ifelse(jaar >= 2018, aantal_tellingen_gvm, aantal_taken_nu)) %>%
  left_join(metadata_overzicht, by = c("meetnet","protocol")) %>% #vanaf 2018 rekenen we het aantal tellingen 'geen veldwerk mogelijk' mee 
  mutate(meetcyclus = ceiling((jaar - opstartjaar + 1)/duur_meetcyclus),
         jaar_in_meetcyclus = (jaar - opstartjaar + 1) - (meetcyclus - 1) * duur_meetcyclus,
         is_sample = ifelse(is.na(is_sample), FALSE, is_sample),
         is_sample_history = ifelse(is.na(is_sample_history), TRUE, is_sample_history), #enkele bezoeken voor gedelete locaties
         is_active = ifelse(is.na(is_active), FALSE, is_active))
         # aantal_tellingen_cp = ifelse(is.na(aantal_tellingen_cp), 0, aantal_tellingen_cp),
         # aantal_tellingen_jaardoel = ifelse(is.na(aantal_tellingen_jaardoel), 0, aantal_tellingen_jaardoel))

#overzicht_locaties[is.na(overzicht_locaties)] <- 0

# strikte evaluatie: aantal taken conform aantal bezoeken
#minder strikte evaluatie: aantal tellingenCP conform aantal bezoeken

evaluatie_locaties <- overzicht_locaties %>%
  mutate(n_bezoeken_doel = ifelse(meetnet == "Bosbeekjuffer" & jaar == 2018, 2, n_bezoeken_doel)) %>%
  mutate(voldoende_geteld_strikt = ifelse((aantal_taken_cp + aantal_tellingen_gvm) >= n_bezoeken_doel, 1, 0),
        voldoende_data_strikt = ifelse(aantal_taken_cp >= n_bezoeken_doel, 1, 0),
        voldoende_geteld = ifelse(is_sample_history, 
                                  ifelse(aantal_tellingen_jaardoel >= n_bezoeken_doel, 1, 0),
                                  ifelse(aantal_tellingen_cp + aantal_tellingen_gvm >= n_bezoeken_doel, 1, 0)),
        voldoende_geteld = ifelse(aantal_tellingen_gvm >= 1, 1, voldoende_geteld), 
        voldoende_data = ifelse(aantal_tellingen_cp >= n_bezoeken_doel, 1, 0))

# voor meetnetten met een cyclus langer dan 1 jaar, wordt ook het aantal voldoende getelde locaties binnen de duur_meetcyclus geteld
evaluatie_locaties <- evaluatie_locaties %>%
  group_by(soortgroep, meetnet, protocol, locatie, meetcyclus) %>%
  mutate(temp1 = rank(desc(voldoende_geteld)) *10  + rank(jaar),
         temp2 = rank(desc(voldoende_data)) *10  + rank(jaar),
        voldoende_geteld_nieuw = ifelse((rank(temp1) == 1) & (voldoende_geteld == 1), 1, 0),
        voldoende_data_nieuw = ifelse((rank(temp2) == 1) & (voldoende_data == 1), 1, 0),
        locatie_bezocht = ifelse((aantal_tellingen_cp +  aantal_tellingen_gvm) > 0, 1, 0)) %>%
  ungroup() %>%
 arrange(desc(is_sample_history), soortgroep, meetnet, protocol, locatie)

```

```{r checkkam}

# taken_locaties <- taken %>%
#   group_by(meetnet, locatie) %>%
#   summarise(taaklocatie = 1,
#             wp = str_c(unique(werkpakket), collapse = " - ")) %>%
#   ungroup()
# 
# evaluatie_locaties_check <- evaluatie_locaties %>%
#   left_join(taken_locaties, by = c("meetnet", "locatie")) %>%
#   mutate(taaklocatie = ifelse(is.na(taaklocatie), 0, taaklocatie)) %>%
#   filter(meetnet == "Kamsalamander") %>%
#   select(meetnet, protocol, locatie, is_sample, is_sample_history, jaar, aantal_tellingen_cp, aantal_tellingen_gvm, voldoende_geteld, taaklocatie, wp) %>%
#   filter(is_sample_history == 0, 
#          taaklocatie == 1,
#          voldoende_geteld == 1) %>%
#   filter(!(wp == "veldwerk 2017" & jaar > 2017)) 

steekproeflocaties_kamsalamander_oud <- taken %>%
  filter(meetnet == "Kamsalamander") %>%
  filter(werkpakket == "veldwerk 2017") %>%
  distinct(werkpakket, locatie)

check_extra <- evaluatie_locaties %>%
  filter(meetnet == "Kamsalamander") %>%
  filter(voldoende_geteld == 1) %>%
  filter(locatie %in% steekproeflocaties_kamsalamander_oud$locatie) %>%
  # filter(!is_sample) %>%
  filter(jaar == 2017)
           
evaluatie_locaties <- evaluatie_locaties %>%
  mutate(is_sample_history = ifelse((meetnet == "Kamsalamander") & 
                                      (locatie %in% steekproeflocaties_kamsalamander_oud$locatie) &
                                      (jaar == 2017), 1, is_sample_history))
```


```{r}
meetnetten_metadata <- metadata %>%
  distinct(meetnet, is_sample, n_locaties) %>%
  rename(is_sample_history = is_sample)
  
#overzicht per meetnet
overzicht_meetnetten <- evaluatie_locaties %>%
  filter(soortgroep != "0") %>%
  group_by(is_sample_history, soortgroep, meetnet, protocol, jaar, duur_meetcyclus, meetcyclus, jaar_in_meetcyclus) %>%
  summarise(aantal_tellingen_cp = sum(aantal_tellingen_cp),
            aantal_tellingen_jaardoel = sum(aantal_tellingen_jaardoel),
            aantal_tellingen_gvm = sum(aantal_tellingen_gvm),
            aantal_locatie_geteld = sum(locatie_bezocht),
            aantal_voldoende_geteld = sum(voldoende_geteld, na.rm = TRUE),
            aantal_voldoende_data = sum(voldoende_data),
            aantal_voldoende_geteld_nieuw_uniek = sum(voldoende_geteld_nieuw),
            aantal_voldoende_geteld_nieuw = sum(voldoende_geteld_nieuw == 1 | voldoende_data_nieuw == 1),
            aantal_voldoende_data_nieuw = sum(voldoende_data_nieuw)) %>%
  group_by(soortgroep, meetnet, protocol, duur_meetcyclus, is_sample_history, meetcyclus) %>%
  mutate(aantal_voldoende_geteld_cyclus = cumsum(aantal_voldoende_geteld_nieuw_uniek),
         aantal_voldoende_data_cyclus = cumsum(aantal_voldoende_data_nieuw)) %>%
  ungroup() %>%
  left_join(jaardoelen, by = c("meetnet", "jaar")) %>%
  mutate(jaardoel = ifelse(is_sample_history == 0, NA, jaardoel),
         eenheid = ifelse(is_sample_history == 0, NA, eenheid),
         cyclusdoel = ifelse(is_sample_history == 0, NA, cyclusdoel),
         jaardoel = ifelse(meetnet == "Knoflookpad" & protocol == "Amfibieën - Larven en metamorfen", 0, jaardoel)) %>%
  left_join(meetnetten_metadata, by = c("meetnet", "is_sample_history")) %>%
  mutate(aantal_voldoende_geteld_nieuw = ifelse(meetnet == "Kamsalamander" & jaar == 2020, aantal_voldoende_geteld, aantal_voldoende_geteld_nieuw),
         aantal_voldoende_data_nieuw = ifelse(meetnet == "Kamsalamander" & jaar == 2020, aantal_voldoende_data, aantal_voldoende_data_nieuw)
         ) # jaar 2020 is overgangsjaar cyclus 1 en cyclus 2 --> nieuwe locaties voor cyclus 2 tellen ook mee

check <- overzicht_meetnetten %>%
  filter(aantal_voldoende_geteld_nieuw != aantal_voldoende_geteld_nieuw_uniek)

```


```{r}
aantallen_planten_bezoek_meetnetten <- get_counts_smp(species_group = "planten", path = "../data_evaluatie") %>%
   mutate(locatie = ifelse(locatie == "Dolaag (d5-56-41)", "Walenbos - Dolaag (d5-56-41)", locatie)) %>% #AAN TE PASSEN in MEETNETTEN
  filter(puntlocatie == 1) %>%
  filter(validatie != -1) %>%
  group_by(meetnet, locatie, datum, visit_id, track) %>%
  summarise(n_puntlocaties = n()) %>%
  ungroup() %>%
  mutate(bron = "meetnetten.be")

aantallen_planten_extern <- read_vc(file = "processed/data_plantenmeetnetten_2020", root = "../data_evaluatie") %>%
  filter(!is.na(visit_id)) %>%
  filter(! visit_id %in% aantallen_planten_bezoek_meetnetten$visit_id) %>%
  group_by(meetnet, locatie, datum, visit_id) %>%
  summarise(n_puntlocaties = n_distinct(x_coord)) %>%
  ungroup() %>%
  mutate(bron = "waarnemingen.be",
         track = FALSE)

aantallen_planten_bezoek <- bind_rows(aantallen_planten_bezoek_meetnetten,
                               aantallen_planten_extern)
 
bezoeken_planten <- bezoeken %>% 
  filter(soortgroep == "planten") %>%
   mutate(locatie = ifelse(locatie == "Dolaag (d5-56-41)", "Walenbos - Dolaag (d5-56-41)", locatie)) %>% #AAN TE PASSEN in MEETNETTEN
  left_join(locaties_metadata, by = c("meetnet", "locatie")) %>%
  left_join(aantallen_planten_bezoek, by = c("meetnet", "locatie", "datum", "visit_id")) %>%
  mutate(type_data = ifelse(is.na(track), "telling_nt_ingevoerd",
                            ifelse(track, "met_track", "zonder_track"))) %>%
  mutate(n_puntlocaties = ifelse(is.na(n_puntlocaties), 0, n_puntlocaties))

evaluatie_locaties_planten <- bezoeken_planten %>%
  filter(type_data != "telling_nt_ingevoerd") %>%
  arrange(bron, type_data) %>%
  group_by(soortgroep, meetnet, protocol, jaar, locatie, is_sample, is_sample_history, is_active) %>%
  summarise(n_bezoeken_totaal = n_distinct(visit_id),
            n_bezoeken_meetnetten = sum(bron == "meetnetten.be"),
            n_bezoeken_waarnemingen = sum(bron == "waarnemingen.be"),
            n_bezoeken_track = sum(type_data == "met_track")) %>%
  ungroup() %>%
  left_join(metadata_overzicht, by = c("meetnet","protocol")) %>%
  mutate(meetcyclus = ceiling((jaar - opstartjaar + 1)/duur_meetcyclus),
         jaar_in_meetcyclus = (jaar - opstartjaar + 1) - (meetcyclus - 1) * duur_meetcyclus,
         is_sample = ifelse(is.na(is_sample), FALSE, is_sample),
         is_sample_history = ifelse(is.na(is_sample_history), TRUE, is_sample_history), #enkele bezoeken voor gedelete locaties
         is_active = ifelse(is.na(is_active), FALSE, is_active),
         voldoende_geteld_totaal = n_bezoeken_totaal >= 1,
         voldoende_geteld_track = n_bezoeken_track >= 1
         ) %>%
  group_by(soortgroep, meetnet, protocol, locatie, meetcyclus) %>%
  mutate(temp1 = rank(desc(voldoende_geteld_totaal)) *10  + rank(jaar),
         temp2 = rank(desc(voldoende_geteld_track)) *10  + rank(jaar),
         voldoende_geteld_totaal_nieuw = ifelse((rank(temp1) == 1) & (voldoende_geteld_totaal == 1), 1, 0),
         voldoende_geteld_track_nieuw = ifelse((rank(temp2) == 1) & (voldoende_geteld_track == 1), 1, 0)
         ) %>%
  ungroup() %>%
 arrange(desc(is_sample_history), soortgroep, meetnet, protocol, locatie)

overzicht_meetnetten_planten <- evaluatie_locaties_planten %>%
  group_by(is_sample_history, soortgroep, meetnet, protocol, jaar, duur_meetcyclus, meetcyclus, jaar_in_meetcyclus) %>%
  summarise(n_bezoeken_totaal = sum(n_bezoeken_totaal),
            n_bezoeken_meetnetten = sum(n_bezoeken_meetnetten),
            n_bezoeken_waarnemingen = sum(n_bezoeken_waarnemingen),
            n_bezoeken_track = sum(n_bezoeken_track),
            voldoende_geteld_totaal = sum(voldoende_geteld_totaal),
            voldoende_geteld_track = sum(voldoende_geteld_track),
            voldoende_geteld_totaal_nieuw = sum(voldoende_geteld_totaal_nieuw),
            voldoende_geteld_track_nieuw = sum(voldoende_geteld_track_nieuw)
            ) %>%
  ungroup() %>%
  group_by(soortgroep, meetnet, protocol, duur_meetcyclus, is_sample_history, meetcyclus) %>%
  mutate(voldoende_geteld_totaal_cyclus = cumsum(voldoende_geteld_totaal_nieuw),
         voldoende_geteld_track_cyclus = cumsum(voldoende_geteld_track_nieuw)) %>%
  ungroup() %>%
  left_join(meetnetten_metadata, by = c("meetnet", "is_sample_history"))

overzicht_planten <- evaluatie_locaties_planten %>%
  group_by(is_sample_history, soortgroep, jaar, duur_meetcyclus, meetcyclus, jaar_in_meetcyclus) %>%
  summarise(n_bezoeken_totaal = sum(n_bezoeken_totaal),
            n_bezoeken_meetnetten = sum(n_bezoeken_meetnetten),
            n_bezoeken_waarnemingen = sum(n_bezoeken_waarnemingen),
            n_bezoeken_track = sum(n_bezoeken_track),
            voldoende_geteld_totaal = sum(voldoende_geteld_totaal),
            voldoende_geteld_track = sum(voldoende_geteld_track),
            voldoende_geteld_totaal_nieuw = sum(voldoende_geteld_totaal_nieuw),
            voldoende_geteld_track_nieuw = sum(voldoende_geteld_track_nieuw)
            ) %>%
  group_by(soortgroep,  duur_meetcyclus, is_sample_history, meetcyclus) %>%
  mutate(voldoende_geteld_totaal_cyclus = cumsum(voldoende_geteld_totaal_nieuw),
         voldoende_geteld_track_cyclus = cumsum(voldoende_geteld_track_nieuw)) %>%
  ungroup()

overzicht_locaties_planten <- evaluatie_locaties_planten %>%
  filter(jaar >= 2019) %>%
  select(meetnet, jaar, locatie, n_bezoeken_totaal, n_bezoeken_meetnetten, n_bezoeken_waarnemingen, n_bezoeken_track, voldoende_geteld_totaal_nieuw) %>%
  arrange(meetnet, locatie)

#write.csv2(overzicht_locaties_planten, "../output/plantenmeetnetten_locaties_2019_2020_versie2020-01-18.csv", row.names = FALSE)

overzicht_alle_locaties_planten <- locaties %>%
  filter(soortgroep == "planten") %>%
  st_drop_geometry() %>%
  filter(is_active) %>%
  mutate(meetnetlocatie = ifelse(is_sample, "Ja", "Nee")) %>%
  select(meetnet, locatie) %>%
  left_join(overzicht_locaties_planten, by = c("meetnet", "locatie")) %>%
  arrange(meetnet, locatie, jaar)

write.csv2(overzicht_alle_locaties_planten, "../output/plantenmeetnetten_locaties_2019_2020_versie2020-01-19.csv", row.names = FALSE)

overzicht_bezoeken_planten <- bezoeken_planten %>%
  filter(jaar == 2020) %>%
  mutate(aantallen_ingevoerd = ifelse(is.na(track), 0, 1),
         track_geregistreerd = ifelse(is.na(track), 0, track)) %>%
  select( meetnet, protocol, jaar, locatie, datum, hoofdteller, status = bezoek_status_detail, aantallen_ingevoerd, track_geregistreerd)

#write.csv2(overzicht_bezoeken_planten, "../output/plantenmeetnetten_bezoeken_2020_versie2020-01-11.csv", row.names = FALSE)

```



```{r meetnetDas, message= FALSE, warning= FALSE}

data_das <- read.csv2(file.path( "../data_evaluatie", "data_extern/count_data/das/meetnet_das_2016_2018.csv"), stringsAsFactors = FALSE)

burchten_das <- data_das %>%
  rename(jaar = Jaar, gebied = Gebied) %>%
  group_by(jaar, gebied, burchtID) %>%
  summarise(aantal_tellingen_cp = n()) %>%
  ungroup() %>%
  mutate(soortgroep = "zoogdieren",
         meetnet = "Das",
         protocol = "Inhaalslag",
         voldoende_geteld = 1) %>%
  group_by(gebied, burchtID) %>%
  mutate(voldoende_geteld_cyclus = 1,
         voldoende_geteld_nieuw = ifelse(rank(jaar) == 1, 1, 0)) %>%
  ungroup()

overzicht_meetnet_das <- burchten_das %>%
  group_by(soortgroep, meetnet, protocol, jaar, gebied) %>%
  summarise(aantal_voldoende_geteld = sum(voldoende_geteld),
            aantal_voldoende_geteld_nieuw = sum(voldoende_geteld_nieuw),
            aantal_tellingen_cp = sum(aantal_tellingen_cp)) %>%
  ungroup() %>%
  group_by(soortgroep, meetnet, protocol, gebied) %>%
  mutate(aantal_voldoende_geteld_cyclus = sum(aantal_voldoende_geteld_nieuw)) %>%
  ungroup() %>%
  mutate(is_sample_history = 1,
        cyclusdoel = ifelse(gebied == "Haspengouw", 360, 102),
        duur_meetcyclus = 3) %>%
  arrange(gebied)
 
```



```{r samenvoegen, message=FALSE, warning=FALSE}
data_extra <- read.csv2("../data/overzicht_soorten_buiten_mn_versie20200106.csv", stringsAsFactors = FALSE) %>%
  rename(is_sample_history = steekproeflocatie) %>%
  #left_join(meetnetten_metadata, by = c("meetnet", "is_sample_history")) %>%
  rename(aantal_tellingen_gvm = aantal_taken_nu) %>%
  mutate(aantal_tellingen_jaardoel = aantal_tellingen_cp)

overzicht_meetnetten_all <- overzicht_meetnetten %>%
  mutate(is_sample_history = as.integer(is_sample_history)) %>%
  filter(soortgroep != "planten") %>%
  anti_join(data_extra, by = c("meetnet", "protocol", "jaar")) %>%
  filter(meetnet != "Zeggekorfslak") %>%
  bind_rows(data_extra, overzicht_meetnet_das) %>%
  arrange(soortgroep, protocol, meetnet)
  #left_join(meetnetten_metadata, by = c("meetnet")) %>%
  #mutate(meetnet_type = ifelse(soortgroep == "mollusken" | meetnet == "Das", "inhaalslag", as.character(meetnet_type)))

```

```{r }

overzicht_meetnetten_all_doel <- overzicht_meetnetten_all %>%
  mutate(aantal_eenheid_doel = ifelse(eenheid %in% c("Locaties", "Trajecten", "Plots", "Nieuwe transecten") & is_sample_history == 1, aantal_voldoende_geteld,
         ifelse(eenheid == "Nieuwe locaties" & is_sample_history == 1, aantal_voldoende_geteld_nieuw,
                ifelse(eenheid == "Bezoeken" & is_sample_history == 1, aantal_tellingen_jaardoel, 
                       ifelse(eenheid == "Hectare" & is_sample_history == 1, oppervlakte_geteld, NA)))),
    doelbereik_jaar = aantal_eenheid_doel/jaardoel * 100,
         doelbereik_cyclus = ifelse(!is.na(cyclusdoel) & is_sample_history == 1, aantal_voldoende_geteld_cyclus/cyclusdoel * 100, NA),
         doelbereik_jaar_m = pmin(100, doelbereik_jaar),
         doelbereik_cyclus_m = pmin(100, doelbereik_cyclus)) 

doelbereik_jaar_totaal <- overzicht_meetnetten_all_doel %>%
  filter(!is.na(doelbereik_jaar)) %>%
  group_by(jaar) %>%
  summarise(doelbereik_totaal = sum(aantal_eenheid_doel * doelbereik_jaar_m) / sum(aantal_eenheid_doel)) %>%
  ungroup()

doelbereik_cyclus_totaal <- overzicht_meetnetten_all_doel %>%
  filter(jaar_in_meetcyclus == duur_meetcyclus) %>%
  filter(!is.na(doelbereik_cyclus)) %>%
  group_by(jaar) %>%
  summarise(doelbereik_totaal = sum(cyclusdoel * doelbereik_cyclus_m) / sum(cyclusdoel)) %>%
  ungroup()
  

```


```{r rapportageResultaten, message= FALSE, warning= FALSE}

# basistabel voor rapport

tabel_rapport <- overzicht_meetnetten_all_doel %>% 
  #filter((jaardoel > 0 & !is.na(jaardoel)) | cyclusdoel > 0 | is_sample_history == 0 ) %>%
  mutate(jaardoel = ifelse(is_sample_history == 1, 
                           tolower(paste(jaardoel, eenheid)),
                           ""),
         cyclusdoel = ifelse(is_sample_history == 1,
                             paste(cyclusdoel, "locaties"),
                             ""),
         doelbereik_jaar = round(doelbereik_jaar, 0),
         doelbereik_cyclus = round(doelbereik_cyclus, 0),
         type_locatie = ifelse(is_sample_history == 1, "Meetnetlocatie", "Extra locatie" ),
         jaar_i_n = str_c(jaar_in_meetcyclus, "/", duur_meetcyclus) ) %>%
  arrange(desc(type_locatie), soortgroep, protocol, meetnet)   %>%
  select(soortgroep, meetnet, protocol, jaar, type_locatie, duur_meetcyclus,
         jaar_in_meetcyclus,
         "jaar in meetcyclus" = jaar_i_n,
         "aantal locaties" = n_locaties,
         jaardoel,
         "doel meetcyclus" = cyclusdoel,
         "tellingen conform protocol" = aantal_tellingen_cp,
         "tellingen niet uitvoerbaar" = aantal_tellingen_gvm,
         "locaties voldoende geteld - totaal" = aantal_voldoende_geteld,
         "locaties voldoende geteld - nieuw" = aantal_voldoende_geteld_nieuw,
         "locaties voldoende geteld - cyclus" = aantal_voldoende_geteld_cyclus,
         "locaties voldoende data - cyclus" = aantal_voldoende_data_cyclus,
         "oppervlakte geteld" = oppervlakte_geteld,
         "doelbereik jaar (%)" = doelbereik_jaar,
         "doelbereik cyclus (%)" = doelbereik_cyclus) 

```


```{r}
tabel_stuurgroep <- overzicht_meetnetten_all_doel %>% 
  filter(jaar == year_evaluation) %>%
  #filter((jaardoel > 0 & !is.na(jaardoel)) | cyclusdoel > 0 | is_sample_history == 0 ) %>%
  mutate(Jaardoel = ifelse(is_sample_history == 1, 
                           jaardoel,
                           ""),
         cyclusdoel = ifelse(is_sample_history == 1,
                             cyclusdoel,
                             ""),
         doelbereik_jaar = round(doelbereik_jaar, 0),
         eenheid_cyclus = ifelse(is_sample_history == 1,
                             "locaties",
                             ""),
         doelbereik_cyclus = round(doelbereik_cyclus, 0),
         type_locatie = ifelse(is_sample_history == 1, "Meetnetlocatie", "Extra locatie" ),
         n_locaties = ifelse(is_sample_history == 1, n_locaties, NA )) %>%
  arrange(soortgroep, meetnet,  desc(type_locatie), protocol)   %>%
  select(Soortgroep = soortgroep,
         Meetnet = meetnet,
         Protocol = protocol,
         "Duur meetcyclus" = duur_meetcyclus,
         "Jaar in meetcyclus" = jaar_in_meetcyclus,
         "Type locatie" = type_locatie,
         Jaardoel,
         "Eenheid jaardoel" = eenheid,
         "Doelbereik jaar (%)" = doelbereik_jaar,
         "Doel meetcyclus" = cyclusdoel,
         "Eenheid doel meetcyclus" = eenheid_cyclus,
         "Doelbereik meetcyclus (%)" = doelbereik_cyclus,
         "Aantal meetnetlocaties" = n_locaties,
         "Tellingen conform protocol" = aantal_tellingen_cp,
         "Tellingen niet uitvoerbaar" = aantal_tellingen_gvm,
         "Locaties voldoende geteld - totaal" = aantal_voldoende_geteld,
         "Locaties voldoende geteld - nieuw" = aantal_voldoende_geteld_nieuw,
         "Locaties voldoende geteld - cyclus" = aantal_voldoende_geteld_cyclus,
         "Oppervlakte geteld" = oppervlakte_geteld) 

write.csv2(tabel_stuurgroep, str_c("../output/tabel_stuurgroep_", versie, ".csv"), row.names = FALSE , na = "")
  
```



```{r dubbeleBezoeken, message= FALSE, warning= FALSE}

bezoeken_dubbels <- bezoeken %>%
  group_by(soortgroep, meetnet, protocol, jaar, locatie, datum) %>%
  summarise( n_bezoeken_datum = n(),
             #nVisit_id = n_distinct(visit_id),
             start_time_identiek = ifelse(n_distinct(start_time) > 1, "Nee", "Ja"),
             taak1 = taak[1],
             taak2 = taak[2]) %>%
  ungroup() %>%
  filter(n_bezoeken_datum > 1) %>%
  filter(soortgroep != "planten") %>%
  filter(jaar == year_evaluation) %>%
  arrange(soortgroep, meetnet,  protocol, locatie )

write.csv2(bezoeken_dubbels, paste("../output/dubbels_", versie,".csv", sep=""))
```

```{r bezoekenBuitenTelperiode, message= FALSE, warning= FALSE}

telperiode <- metadata %>%
  distinct(meetnet, protocol, start_telperiode, einde_telperiode)

bezoeken_buiten_telperiode <- bezoeken %>%
  filter(taak == "Extra telling") %>%
  filter(jaar == year_evaluation) %>%
  left_join(telperiode, by = c("meetnet", "protocol")) %>%
  mutate(in_taakperiode = (datum >= start_telperiode) & (datum <= einde_telperiode)) %>%
  mutate(verschil_dagen = ifelse(datum < start_telperiode, 
                                datum - start_telperiode,
                                ifelse(datum > einde_telperiode, datum - einde_telperiode, 0))) %>%
  #filter(!is.na(taak_potentieel)) %>%
  # group_by(soortgroep, meetnet,  protocol, taak, locatie, bezoek_status_detail, hoofdteller, datum, notes) %>%
  # summarise(conform_taak = sum(in_taakperiode) > 0,
  #           verschil_dagen = min(verschil_dagen)) %>%
  # ungroup() %>%
  # filter((!conform_taak) ) %>%
  filter(abs(verschil_dagen) > 1 ) %>%
  mutate(verschil_dagen_abs = abs(verschil_dagen)) %>%
  mutate(start_telperiode = format(start_telperiode, "%m/%d"),
           einde_telperiode = format(einde_telperiode, "%m/%d")) %>%
  mutate(telperiode = str_c(start_telperiode, " - ", einde_telperiode)) %>%
  arrange( desc(verschil_dagen_abs)) %>%
    select(soortgroep, meetnet, protocol, telperiode, locatie,  bezoek_status_detail, datum, verschil_dagen) %>%
  rename("bezoek status" = bezoek_status_detail, "verschil dagen" = verschil_dagen, "datum bezoek" = datum)

write.csv2(bezoeken_buiten_telperiode, paste("../output/bezoeken_buiten_telperiode", versie,".csv", sep=""))

```


```{r}

tabel_bezoeken_jaar <- bezoeken %>%
  filter(jaar ==  year_evaluation) %>%
  left_join(locaties_metadata, by = c("meetnet", "locatie")) %>%
  mutate(type_locatie = ifelse(is_sample, "meetnetlocatie", "extra locatie")) %>%
  select(soortgroep, meetnet, protocol, locatie, type_locatie, datum, taak, bezoek_status = bezoek_status_detail, hoofdteller, jaardoel, voor_analyse, notes)

write.csv2(tabel_bezoeken_jaar, paste("../output/overzicht_tellingen_", versie,".csv", sep=""))

tabel_locaties <- evaluatie_locaties %>%
  filter(jaar ==  year_evaluation) %>%
  mutate(type_locatie = ifelse(is_sample, "meetnetlocatie", "extra locatie")) %>%
  select(soortgroep, meetnet, protocol, locatie, type_locatie, starts_with("aantal"), n_bezoeken_doel, voldoende_geteld, voldoende_geteld_nieuw)

write.csv2(tabel_locaties, paste("../output/evaluatie_locaties_", versie,".csv", sep=""))

tabel_meetnetten <- overzicht_meetnetten %>%
  filter(jaar ==  year_evaluation) %>%
  mutate(type_locatie = ifelse(is_sample_history, "meetnetlocatie", "extra locatie")) %>%
  select(soortgroep, meetnet, protocol,  type_locatie, everything(), -is_sample_history)

write.csv2(tabel_meetnetten, paste("../output/evaluatie_meetnetten_", versie,".csv", sep=""))

tabel_bosbeekjuffer <- evaluatie_locaties %>%
  filter(meetnet == "Bosbeekjuffer") %>%
  mutate(type_locatie = ifelse(is_sample, "meetnetlocatie", "extra locatie")) %>%
  select(meetnet, locatie, jaar, starts_with("aantal"), n_bezoeken_doel, voldoende_geteld, voldoende_geteld_nieuw)

write.csv2(tabel_bosbeekjuffer, "../output/evaluatie_locaties_bosbeekjuffer.csv", row.names = FALSE)

```

```{r}
tabel_meetnetkarakteristieken <- metadata %>%
      mutate(start_telperiode = format(start_telperiode, "%m/%d"),
           einde_telperiode = format(einde_telperiode, "%m/%d"))
```



```{r, eval = FALSE}

gs_ls() 

gs_soorten <- gs_url("https://docs.google.com/spreadsheets/d/1wwOkTnn9U55bBfEU_Jzp-NJCTJJYurRkFEVL3OhUB58", verbose = FALSE)

soortenlijst <- gs_read(gs_soorten, verbose = FALSE) %>%
  mutate(`Nederlandse naam` = str_to_sentence(`Nederlandse naam`),
         meetnet = `Nederlandse naam`)

```


# Inleiding

In dit rapport geven we een overzicht van de uitgevoerde tellingen in kader van de soortenmeetnetten en maken we een verkenning van de ingevoerde aantallen.

Het merendeel van de data komt uit de databank gekoppeld aan de meetnetten.be applicatie. We maken gebruik van een data-export die dateert van `r versie`. Voor een aantal meetnetten is het nog niet mogelijk om de data in te voeren via meetnetten.be. In deze gevallen wordt de data jaarlijks aangeleverd aan het INBO, meestal onder de vorm van een excel-bestand. 

Voor elk meetnet worden jaardoelen gedefinieerd. Dit zijn afspraken over de te leveren inspanning uitgedrukt in aantal tellingen of het aantal locaties met een voldoende aantal tellingen (conform het protocol). Voor de evaluatie van de jaardoelen rekenen we de tellingen conform protocol en de tellingen waarvoor geen veldwerk mogelijk is mee. Voor de verkenning van de aantallen selecteren we enkel de tellingen conform protocol. 

De data waarop de evaluatie gebaseerd is kan je terugvinden in [deze google drive folder](https://drive.google.com/drive/folders/1-FQJpmhgZvj_rwjnVsHWJy8SqaD-SmEH). De R-code die gebruikt werd voor de evaluatie vind je in [deze repository](https://github.com/inbo/soortenmeetnetten-analysis/tree/master/evaluation2020).
