# Inhaalslagen

## Evaluatie inhaalslag Gerande oeverspin

```{r}
data_oeverspinnen_extern <- read_vc(file = "processed/data_oeverspinnen",
                             root = fileman_up("soortenmeetnetten-data")) %>%
  filter(validatie == "goedgekeurd") %>%
  filter(str_to_lower(naam_nl) == "gerande oeverspin") %>%
  select(id, meetnet, jaar, datum, locatie, aantal, x, y, gebied) %>%
  mutate(nieuwe_locatie = is.na(locatie),
         locatie = ifelse(is.na(locatie),
                          ifelse(gebied != "  ", gebied, str_c("nieuw_", id)),
                          locatie)) %>%
  group_by(meetnet, locatie, nieuwe_locatie, jaar, datum) %>%
  summarise(aantal = sum(aantal)) %>%
  ungroup() %>%
  mutate(bron = "waarnemingen.be")

data_oeverspinnen_meetnetten <- aantallen %>%
  filter(meetnet == "Gerande oeverspin") %>%
  filter(primaire_soort) %>%
  group_by(visit_id, meetnet, datum, locatie, jaar) %>%
  summarise(aantal = sum(aantal)) %>%
  ungroup() %>%
  mutate(nieuwe_locatie = FALSE,
         bron = "meetnetten.be")

locaties_prioritair <- read_vc(root = fileman_up("soortenmeetnetten-data"),
                               file =  "raw/werkpakketten_locaties") %>%
  filter(meetnet == "Gerande oeverspin",
         werkpakket == "veldwerk 2020")


data_oeverspinnen <- bind_rows(
  data_oeverspinnen_extern,
  data_oeverspinnen_meetnetten
) %>%
  mutate(locatie_prioritair = locatie %in% locaties_prioritair$locatie) %>%
  group_by(meetnet, locatie, nieuwe_locatie, locatie_prioritair) %>%
  arrange(jaar, bron) %>%
  summarise(aantal = sum(aantal),
            aantal_bezoeken = n(),
            jaar = str_c(unique(jaar), collapse = "; "),
            bron = str_c(unique(bron), collapse = "; ")) %>%
  ungroup()

```

Deze tabel geeft een overzicht van de onderzochte locaties, zowel op basis van gegevens uit meetnetten.be als gegevens uit waarnemingen.be.

```{r}
overzicht_oeverspinnen <- data_oeverspinnen %>%
  group_by(nieuwe_locatie, locatie_prioritair) %>%
  summarise(n_locaties = n(),
            n_locaties_aanwezig = sum(aantal > 0),
            n_locaties_afwezig = sum(aantal == 0)) %>%
  ungroup()
```

```{r}
overzicht_oeverspinnen %>%
    mutate(pot_leefgebied = ifelse(nieuwe_locatie, "Nee", "Ja"),
         locatie_prioritair = ifelse(locatie_prioritair, "Ja", "Nee")) %>%
   select(-nieuwe_locatie) %>%
  select(pot_leefgebied, everything()) %>%
  rename("potentieel leefgebied" = pot_leefgebied) %>%
  kable() %>%
  kable_styling()
```


Onderstaande tabel geeft een overzicht van de onderzochte locaties in kader van de inhaalslag voor Gerande oeverspin. 

```{r}
data_oeverspinnen %>%
  mutate(pot_leefgebied = ifelse(nieuwe_locatie, "Nee", "Ja"),
         locatie_prioritair = ifelse(locatie_prioritair, "Ja", "Nee")) %>%
   select(-meetnet, -nieuwe_locatie) %>%
  rename("potentieel leefgebied" = pot_leefgebied) %>%
  datatable(rownames = FALSE,
            filter = 'top')

```

## Mollusken

```{r}
data_mollusken_extern <- read_vc(file = "processed/data_mollusken",
                             root = fileman_up("soortenmeetnetten-data")) %>%
  select(id, meetnet, jaar, datum, locatie, aantal, x, y, gebied, validatie) %>%
  mutate(nieuwe_locatie = is.na(locatie),
         locatie = ifelse(is.na(locatie),
                          ifelse(gebied != "" & !is.na(gebied), gebied, str_c("nieuw_", id)),
                          locatie)) %>%
  group_by(meetnet, locatie, nieuwe_locatie, jaar, datum, validatie) %>%
  summarise(aantal = sum(aantal),
            n_punten = n_distinct(x)) %>%
  ungroup() %>%
  mutate(bron = "waarnemingen.be")

data_mollusken_meetnetten <- aantallen %>%
  filter(soortgroep == "mollusken") %>%
  filter(primaire_soort) %>%
  group_by(visit_id, meetnet, datum, locatie, jaar) %>%
  summarise(aantal = sum(aantal),
            n_punten = n_distinct(sample_id)) %>%
  ungroup() %>%
  mutate(nieuwe_locatie = FALSE,
         bron = "meetnetten.be",
         validatie = "niet beoordeeld")

locaties_prioritair <- locaties %>%
  filter(soortgroep == "mollusken")

data_mollusken_bezoeken <- bind_rows(
  data_mollusken_extern,
  data_mollusken_meetnetten
) %>%
  mutate(locatie_prioritair = locatie %in% locaties_prioritair$locatie) %>%
  arrange(meetnet, locatie, jaar)

data_mollusken_locatie <- data_mollusken_bezoeken %>%
  group_by(meetnet, locatie, nieuwe_locatie, locatie_prioritair) %>%
  arrange(jaar, bron, validatie) %>%
  summarise(aantal_individuen_goedgekeurd = sum(aantal * (validatie == "goedgekeurd")),
            aantal_individuen_niet_beoordeeld = sum(aantal * (validatie == "niet beoordeeld")),
            aantal_bezoeken = n(),
            n_punten = sum(n_punten),
            bron = str_c(unique(bron), collapse = "; "),
            jaar = str_c(unique(jaar), collapse = "; "),
            validatie = sum(validatie == "goedgekeurd") > 0 ) %>%
  ungroup() %>%
  mutate(validatie = ifelse(validatie, "goedgekeurd", "niet beoordeeld"))


```

### Bezoeken in 2020

Volgende tabel geeft een overzicht van de bezoeken uitgevoerd in 2020 die mogelijks meegerekend kunnen worden voor de inhaalslag van de mollusken.

```{r}
bezoeken_2020 <- data_mollusken_bezoeken %>%
  mutate(locatie_meetnetten = ifelse(nieuwe_locatie, "Nee", "Ja")) %>%
  group_by(meetnet, locatie, locatie_meetnetten, jaar, datum, aantal,validatie) %>%
  summarise(bron = str_c(bron, collapse = "; "),
            n_punten = max(n_punten)) %>%
  ungroup() %>%
  arrange(meetnet, locatie) %>%
  filter(jaar == 2020) 

bezoeken_2020 %>%
  select(meetnet, locatie, "locatie meetnetten.be" = locatie_meetnetten, datum, "aantal individuen"= aantal, "aantal punten bezocht" = n_punten, validatie, bron) %>%
  kable() %>%
  kable_styling() %>%
    collapse_rows(c(1,2))
```



```{r}
overzicht_mollusken <- data_mollusken_locatie %>%
  group_by(meetnet, locatie_prioritair) %>%
  summarise(n_locaties_bezocht = n(),
            n_locaties_aanwezig_goedgekeurd = sum(aantal_individuen_goedgekeurd > 0),
            n_locaties_aanwezig_niet_beoordeeld = sum((aantal_individuen_niet_beoordeeld > 0) & (aantal_individuen_goedgekeurd == 0)), 
            n_locaties_afwezig = sum((aantal_individuen_goedgekeurd + aantal_individuen_niet_beoordeeld) == 0)) %>%
  ungroup()
```

### Overzicht op basis van alle aangeleverde data

Onderstaande tabel geeft een overzicht van het aantal onderzochte locaties op basis van alle aangeleverde data (zowel meetnetten.be en waarnemingen.be).

```{r}
overzicht_mollusken %>%
    mutate(locatie_prioritair = ifelse(locatie_prioritair, "Ja", "Nee")) %>%
  arrange(meetnet, locatie_prioritair) %>%
  select(meetnet, "locatie meetnetten.be" = locatie_prioritair, "bezocht" = n_locaties_bezocht, "aanwezigheid goedgekeurd" = n_locaties_aanwezig_goedgekeurd, "aanwezigheid niet beoordeeld" = n_locaties_aanwezig_niet_beoordeeld, "afwezig" = n_locaties_afwezig) %>%
  kable() %>%
  kable_styling() %>%
    collapse_rows(c(1,2)) %>%
    add_header_above(c(" " = 2, "Aantal locaties" = 4))  
```

### Stand van zake locaties in meetnetten.be

Hieronder vind je een kaart met alle locaties die in meetnetten.be zitten voor de inhaalslagen van de mollusken, met de status per locatie

```{r}

shapes_to_filter <- locaties_prioritair %>%
  left_join(data_mollusken_locatie, by = c("meetnet", "locatie")) %>%
  mutate(locatie_status = ifelse(is.na(aantal_bezoeken), "niet onderzocht",
                                 ifelse(aantal_individuen_goedgekeurd > 0, "aanwezig - goedgekeurd",
                                        ifelse(aantal_individuen_niet_beoordeeld > 0, "aanwezig - niet beoordeeld", "afwezig")))
         ) %>%
  select(meetnet, locatie, locatie_status, bron, jaar, aantal_bezoeken, n_punten, aantal_individuen_goedgekeurd, aantal_individuen_niet_beoordeeld, jaar) %>%
  as_Spatial()


```

```{r}
sd_map <- SharedData$new(shapes_to_filter)
sd_df <- SharedData$new(as.data.frame(shapes_to_filter@data), group = sd_map$groupName())

colorpal <- c(INBOgreen, "yellow", INBOred, INBOblue)
factpal <- colorFactor(colorpal, sd_map$locatie_status)

#Create crosstalk filters using sd_df:

bscols(filter_select("meetnet",  "Selecteer inhaalslag", sd_df, ~meetnet),
       filter_checkbox("locatie_status",  "Locatiestatus", sd_df, ~locatie_status)
)

#Create the map using the sd_map object:

leaflet(sd_map) %>%
  addProviderTiles("OpenStreetMap") %>%
  addPolygons( color = ~factpal(locatie_status), label = ~locatie) %>%
  addLegend(pal = factpal, values = ~locatie_status)

datatable(sd_df,
          rownames = FALSE,
            filter = 'top')
```

### Overzicht alle onderzochte locaties

Hieronder vind je een overzicht met de stand van zake voor alle locaties, ook deze die niet in meetnetten.be zitten.

```{r}
data_mollusken_locatie %>%
  mutate(locatie_prioritair = ifelse(locatie_prioritair, "Ja", "Nee")) %>%
  select(-nieuwe_locatie) %>%
  select(meetnet, locatie, "locatie meetnetten.be" = locatie_prioritair, "aantal individuen goedgekeurd" = aantal_individuen_goedgekeurd, "aantal individuen niet beoordeeld" = aantal_individuen_niet_beoordeeld, "aantal bezoeken" = aantal_bezoeken, "aantal punten bezocht" = n_punten, jaar, bron) %>%
  datatable(rownames = FALSE,
            filter = 'top',
            extensions = c('Buttons', 'Scroller'),
            options = list(
             dom = 'Bfrtip',
            buttons = c('copy', 'excel'),
            language = list(url = '//cdn.datatables.net/plug-ins/1.10.11/i18n/Dutch.json'),
            deferRender = TRUE)
          )

```
