---
title: "Analyse libellenmeetnetten"
subtitle: "Technisch rapport"
date: "2025-11-19"
author:
  name: "Toon Westra, Geert De Knijf, Sam Van De Poel, Hannes Ledegen, Frederic Piesschaert, Thierry Onkelinx"
  email: "Toon.Westra@inbo.be"
format: 
  html:
    embed-resources: true
editor: source
lang: nl
toc: true
number-sections: true
execute:
  cache: false
  echo: false
  warning: false
---

# Inleiding

Dit technisch rapport overloopt de stappen in de analyse van de libellenmeetnetten:

-   selectie van de dataset gebruikt voor de analyse (=analyseset)
-   keuze model
-   validatie model
-   resultaten

```{r}
#| label: setup  
#| output: false
#| cache: false

library(knitr)
options(knitr.kable.NA = '')

library(tidyverse)
library(INBOtheme)
library(INBOmd)
library(sf)
library(INLA)
library(inlatools)
library(kableExtra)
library(units)
library(effectclass)
library(openssl)
library(git2rdata)
library(n2khab)
library(DT)
library(here)
library(plotly)
library(crosstalk)
library(leaflet)

conflicted::conflicts_prefer(plotly::layout)
conflicted::conflicts_prefer(dplyr::filter)
conflicted::conflicts_prefer(dplyr::lag)
conflicted::conflicts_prefer(tidyr::expand)
```

# Selectie analyseset

```{r}
#| label: load-functions

path_functions <- fileman_up("soortenmeetnetten-analysis")

source(file.path(path_functions, "source/functions_smp.R"))

```

## Data meetnetten.be

De ruwe data wordt geëxporteerd uit de meetnetten.be-databank via de queries in het script [`get_data_meetnetten.Rmd`](https://github.com/inbo/soortenmeetnetten-queries/blob/master/src/get_data_meetnetten.Rmd) en lokaal opgeslagen.

```{r}
#| label: selectie-soortgroep

species_group <- "libellen"

protocol_selection <- c("Libellen - Populatietelling per locatie",
                        "Libellen - Transect",
                        "Libellen - Larvenhuidjes",
                        "Libellen - Larvenhuidjes Beekrombout")

```

```{r}
#| label: read-data-1

locatie_detail <- get_locations_smp(only_active = FALSE) %>%
  st_drop_geometry() %>%
  filter(locatie_type == "locatie") %>%
  select(meetnet, locatie, is_active, is_sample)

visits <- get_visits_smp(species_group = species_group) %>%
  filter(protocol %in% protocol_selection) %>%
  select(-sublocatie) %>%
  mutate(visit_id = as.character(visit_id)) %>%
  select(soortgroep, meetnet, protocol, locatie, jaar, datum, doy, voor_analyse, jaardoel, bezoek_status, opmerking, hoofdteller, visit_id)

counts_all <- get_counts_smp(species_group = species_group, count_aggregation = "individuals")

counts_all <- counts_all %>%
  mutate(visit_id = as.character(visit_id)) %>%
  group_by(visit_id, sublocatie, niet_geteld, checklist, soort_nl, soort_wet, primaire_soort, sample_id) %>%
  summarise(aantal = sum(aantal)) %>%
  ungroup() 

counts_details <- get_counts_smp("libellen") %>%
  mutate(levensstadium = ifelse(levensstadium == "exuvium", "larvenhuidje", levensstadium),
         type_waarneming = ifelse(activiteit == "copula", "copula",
                                  ifelse(activiteit == "egg laying", str_c("eiafzettend", geslacht, sep = " "),
                                         ifelse(levensstadium == "imago (not fully colored)", "imago (niet uitgekleurd)",
                                                str_c(levensstadium, geslacht, sep = " ")))),
         type_waarneming = factor(type_waarneming, levels = c("imago F", "imago M", "imago U", "imago (niet uitgekleurd)", "eiafzettend F", "eiafzettend U", "copula", "larvenhuidje F", "larvenhuidje M", "larvenhuidje U"))) 

covars <- get_covariates_smp(species_group = species_group) %>%
  filter(protocol %in% protocol_selection) %>%
  select(-eenheid) %>%
  mutate(bezoekvariabele = str_replace(bezoekvariabele, " ", "_")) %>%
  pivot_wider(names_from = "bezoekvariabele", values_from = "waarde")  %>%
  mutate(visit_id = as.character(visit_id),
         lengte_transect = as.numeric(lengte_transect)) %>%
  select(visit_id, lengte_transect, telmethode_larvenhuidjes) %>%
  filter(lengte_transect > 5)

count_period <- get_characteristics_smp() %>%
    mutate(doy_min = as.numeric(format(start_telperiode, "%j")),
         doy_max = as.numeric(format(einde_telperiode, "%j"))) %>%
  group_by(meetnet, protocol) %>%
  summarise(doy_min = min(doy_min),
            doy_max = max(doy_max)) %>%
  ungroup() %>%
  mutate(doy_mid = doy_min + round((doy_max - doy_min)/2, 0)) %>%
  distinct(meetnet, protocol, doy_min, doy_max, doy_mid)

dataset <- visits %>%
  left_join(locatie_detail, by = c("meetnet", "locatie")) %>%
  left_join(covars, by = "visit_id") %>%
  left_join(counts_all, by = "visit_id") %>%
  group_by(meetnet, locatie) %>%
  mutate(aantal_locatie = sum(aantal * primaire_soort, na.rm = TRUE)) %>%
  ungroup()

```

## Criteria voor selectie van tellingen

-   We selecteren de meetnetten die al minstens drie jaar lopen.

```{r}
#| label: selectie-meetnetten

meetnetten_selection <- dataset %>%
  filter(protocol %in% protocol_selection) %>%
  group_by(meetnet, protocol) %>%
  summarise(n_jaar = n_distinct(jaar)) %>%
  filter(n_jaar >= 3) %>%
  filter(meetnet != "Hoogveenglanslibel")

```

```{r}
#| label: tbl-selectie-meetnetten
#| tbl-cap: "Geselecteerde meetnetten"

meetnetten_selection %>%
  kable() %>%
  kable_styling()

```

```{r}
#| label: filter-selectie-meetnetten

dataset <- dataset %>%
  filter(meetnet %in% meetnetten_selection$meetnet)
```

-   We selecteren bezoeken, die geschikt zijn voor analyse (voor_analyse = TRUE)

```{r}
#| label: selectie-analyse

dataset_selection <- dataset %>%
  filter(voor_analyse)

visits_reject <- dataset %>%
  anti_join(dataset_selection, by = "visit_id") %>%
  distinct(visit_id, meetnet, datum, locatie, bezoek_status, opmerking) 

```

@tbl-selectie-analyse toont de bezoeken die niet geschikt zijn voor analyse.

```{r}
#| label: tbl-selectie-analyse
#| tbl-cap: Bezoeken niet geschikt voor analyse
#| cache: false

visits_reject %>%
  datatable(rownames = FALSE,
            filter = "top",
            options = list(scrollX = TRUE)
            )
```

-   We selecteren enkel locaties waar de soort minstens tijdens 1 bezoek werd waargenomen

```{r}
#| label: selectie-aanwezig

dataset_presence <- dataset_selection %>%
  filter(!is.na(aantal)) %>%
  filter(aantal_locatie > 0)

locations_absence <- dataset_selection %>%
  group_by(meetnet, locatie, is_active, is_sample) %>%
  summarise(n_visits = n_distinct(visit_id)) %>%
  ungroup() %>%
  anti_join(dataset_presence, by = c("meetnet", "locatie"))

```

```{r}
#| label: tbl-selectie-aanwezig
#| tbl-cap: "Locaties met enkel nulwaarnemingen"

locations_absence %>%
  kbl() %>%
  kable_styling()
```

## Opgesplitste locaties

-   Meetnet gevlekte witsnuitlibel:
    -   `Teut Groot ven` in 2020 opgesplitst in `Teut - Waterlelieven` en `Teut - Vier Vijvers`.
    -   Er zijn enkel nulwaarnemingen in `Teut - Vier Vijvers`
    -   Voor periode 2016 tot 2019 enkel bezoeken voor `Teut Groot ven`: we gaan er van uit dat de waargenomen individuen in `Teut - Waterlelieven` werden gezien.

```{r}
#| label: split-location-gw

meetnet_select <- "Gevlekte witsnuitlibel"
locatie_oud <- "Teut Grootven"
locatie_nieuw <- c("Teut - Waterlelieven", "Teut - Vier vijvers")
jaar_splits = 2020

data_rename <- dataset_presence %>%
  filter(locatie == locatie_oud,
         meetnet == meetnet_select) %>%
  mutate(locatie = "Teut - Waterlelieven")

dataset_presence <- dataset_presence %>%
  anti_join(data_rename, by = "visit_id") %>%
  bind_rows(data_rename)

```

-   Meetnet speerwaterjuffer:
    -   `Teut west` vanaf 2020 opgeplitst in `Teut - Waterlelieven` en `Teut - Vier Vijvers`.
    -   We berekenen de gemiddelde proportie van de getelde aantallen voor `Teut - Waterlelieven` en `Teut - Vier Vijvers`, voor de periode vanaf 2020.
    -   Voor periode 2017 en 2019 enkel bezoeken voor `Teut West`. We schatten het aantal in `Teut - Vier Vijvers` via random generatie volgens binomiale distributie (`rbinom`), met probabiliteit gelijk aan de gemiddelde proportie in `Teut - Vier Vijvers` voor de periode vanaf 2020.

```{r}
#| label: split-location-sj

meetnet_select <- "Speerwaterjuffer"
locatie_oud <- "Teut west"
locatie_nieuw <- c("Teut - Waterlelieven", "Teut - Vier vijvers")
jaar_splits = 2020

data_nieuw <- dataset_presence %>%
  filter(locatie %in% locatie_nieuw,
         meetnet == meetnet_select)

data_oud <- dataset_presence %>%
  filter(primaire_soort) %>%
  filter(locatie == locatie_oud,
         meetnet == meetnet_select) 

data_nieuw_mean <- data_nieuw %>%
  filter(primaire_soort) %>%
  group_by(meetnet, datum) %>%
  filter(n_distinct(locatie) == 2) %>%
  ungroup() %>%
  group_by(meetnet, locatie, datum, jaar) %>%
  summarise(aantal_tot = sum(aantal)) %>%
  ungroup() %>%
  group_by(meetnet, locatie) %>%
  summarise(mean_aantal = mean(aantal_tot)) %>%
  ungroup() %>%
  group_by(meetnet) %>%
  mutate(aantal_tot = sum(mean_aantal)) %>%
  ungroup()

prob_4vijvers <- data_nieuw_mean %>%
  filter(locatie == "Teut - Vier vijvers") %>%
  filter(aantal_tot != 0) %>%
  mutate(prob_loc_4vijvers = mean_aantal/aantal_tot) %>%
  select(meetnet, prob_loc_4vijvers)

split_aantal <- function(aantal, prob, select_seed) {
  
  set.seed(select_seed)
  
  aantal_split <- rbinom(n = 1, size = aantal, prob = prob)
  
  return(aantal_split)
  
}

set.seed(54684)
data_oud_corr <- data_oud %>%
  mutate(select_seed = round(runif(n = n(), min = 0, max = 100000))) %>%
  left_join(prob_4vijvers, by = c("meetnet")) %>%
  rowwise() %>%
  mutate(aantal_4vijvers = ifelse(is.na(prob_loc_4vijvers), 0,
                                  split_aantal(aantal, prob_loc_4vijvers, select_seed)),
         aantal_waterlelie = aantal - aantal_4vijvers) %>%
  rename(locatie_oud = locatie,
         aantal_oud = aantal) %>%
  pivot_longer(cols = c(aantal_4vijvers, aantal_waterlelie),
               names_to = "locatie",
               values_to = "aantal") %>%
  mutate(locatie = ifelse(locatie == "aantal_4vijvers", "Teut - Vier vijvers", 
                          ifelse(locatie == "aantal_waterlelie", "Teut - Waterlelieven", NA)))

dataset_presence <- dataset_presence %>%
  anti_join(data_oud, by = c("visit_id", "primaire_soort")) %>%
  bind_rows(data_oud_corr)

```

## Ontbrekende data

### Locaties die niet meer geteld worden

De geselecteerde dataset bevat tellingen voor locaties die op inactief gezet werden (en waarvoor dus geen tellingen meer ingevoerd kunnen worden).

Het gaat om volgende gevallen:

-   de locatie is niet meer toegankelijk
-   de soort komt niet meer voor op de locatie/ de locatie is ongeschikt geworden

Onderstaande tabel geeft een overzicht van de locaties waar deze gevallen zich voordoen.
Om een idee te hebben van het belang van de locatie berekenen we per jaar de proportie van het totaal aantal getelde individuen voor de locatie t.o.v.het totaal aantal getelde individuen voor het hele meetnet.
De tabel geeft het maximum van deze proportie weer over de verschillende jaren (`prop_locatie_max`).

```{r}
#| label: missing-data

locatie_doc <- tibble(meetnet = c(rep("Bosbeekjuffer", 5), "Gevlekte witsnuitlibel", "Rivierrombout", "Speerwaterjuffer", "Variabele waterjuffer", "Vroege glazenmaker"),
                         locatie = c("Afwateringskanaal", "De Kluis - Blommerschot", "Kindernouwbeek", "Prinsenpark", "Rosdel", "Teut Grootven", "Deurne vaartdijk - zuid", "Teut west", "Wellemeersen", "Tiewinkel"),
                         type_missing = c("Ontoegankelijk", "Locatie niet geschikt", "Locatie niet geschikt", "Locatie niet geschikt", "Locatie niet geschikt", "Locatie opgesplitst", "Ontoegankelijk", "Locatie opgesplitst", "Ontoegankelijk", "Locatie niet geschikt"))

locaties_missing_data <- dataset %>%
  filter(primaire_soort) %>%
  filter(meetnet != "Beekrombout") %>%
  group_by(meetnet, jaar) %>%
  mutate(aantal_meetnet_jaar = sum(aantal, na.rm = TRUE)) %>%
  ungroup() %>%
  group_by(meetnet, jaar, locatie) %>%
  mutate(aantal_locatie_jaar = sum(aantal)) %>%
  ungroup() %>%
  mutate(prop_locatie = aantal_locatie_jaar / aantal_meetnet_jaar) %>%
  group_by(meetnet, locatie) %>%
  mutate(prop_locatie_max = round(max(prop_locatie), 3),
         aantal_locatie_max = max(aantal_locatie_jaar)) %>%
  filter(!is_active) %>%
  semi_join(dataset_presence, by = c("meetnet", "locatie")) %>%
  group_by(meetnet, locatie, is_sample, is_active, aantal_locatie, prop_locatie_max, aantal_locatie_max) %>%
  summarise(ontoegankelijk = any(bezoek_status == "Geen veldwerk mogelijk - locatie ontoegankelijk"),
            ongeschikt = any(bezoek_status == "Geen veldwerk mogelijk - locatie ongeschikt"),
            jaren_bezoek = str_c(unique(jaar), collapse = "; ")) %>%
  ungroup() %>%
  left_join(locatie_doc, by = c("meetnet", "locatie")) %>%
  mutate(type_missing = ifelse(is.na(type_missing),
                               ifelse(meetnet %in% c("Speerwaterjuffer", "Kempense heidelibel", "Maanwaterjuffer", "Gevlekte witsnuitlibel"), "Soort verdwenen", "?"),
                               type_missing)) %>%
  mutate(type_missing = ifelse(ontoegankelijk, "ontoegankelijk", type_missing),
         analyse = ifelse(type_missing == "Soort verdwenen", "Locatie behouden en nullen toevoegen",
                          ifelse(locatie %in% c("Deurne vaartdijk - zuid"), "Locatie behouden", "Locatie verwijderen")))

```

```{r}
#| label: tbl-missing-data
#| tbl-cap: "Niet actieve locaties waar soort geteld werd"

locaties_missing_data %>%
  select(meetnet, locatie, prop_locatie_max, jaren_bezoek, type_missing, analyse) %>%
  datatable(rownames = FALSE)
```

Hoe gaan we hier mee om in de analyse:

-   Locaties waar soort is verdwenen: bezoeken met nulwaarnemingen toevoegen voor ontbrekende jaren

-   Ontoegankelijke locaties:

    -   Enkel behouden indien al meerdere jaren geteld
    -   Voorlopig geen imputatie ontbrekende data

```{r}
#| label: add-zeros

# select equally spread dates within counting period
random_date <- function(start_date, end_date, i_visit = 1, n_visits = 1, select_seed = NULL) {
  
  days_period <- (end_date - start_date)/n_visits
  
  if (!is.null(select_seed)) {
    set.seed(select_seed)
  }
  
  result <- start_date + 
            (i_visit - 1) * days_period + 
            runif(1, min = 0, max = days_period)
  
}

#aantal bezoeken per meetnet
meetnet_karakt_visits <- get_characteristics_smp() %>%
  select(meetnet, protocol, generatie, n_visits = bezoeken, start_telperiode, einde_telperiode)

meetnet_karakt_meetcyclus <- get_characteristics_smp() %>%
  distinct(meetnet, opstartjaar, duur_meetcyclus)

dataset_presence <- dataset_presence %>%
  left_join(meetnet_karakt_meetcyclus,
            by = "meetnet") %>%
  mutate(meetcyclus = floor((jaar - opstartjaar) / duur_meetcyclus) + 1)

meetnet_meetcyclus <- dataset_presence %>%
  distinct(meetnet, protocol, meetcyclus, jaar, duur_meetcyclus) %>%
  group_by(meetnet, protocol, meetcyclus, duur_meetcyclus) %>%
  summarise(jaar_min = min(jaar),
           jaar_max = min(jaar) + duur_meetcyclus - 1) %>%
  ungroup()
  
missing_data <- dataset_presence %>%
  filter(primaire_soort) %>%
  distinct(meetnet, protocol, locatie, is_active, is_sample, soort_nl, soort_wet, primaire_soort, opstartjaar) %>%
  left_join(meetnet_meetcyclus) %>%
  anti_join(dataset_presence, by = c("meetnet", "locatie", "meetcyclus")) %>%
  arrange(meetnet, locatie, meetcyclus)

dataset_missing0 <- missing_data %>%
  mutate(jaar = jaar_min) %>% #minimum jaar in meetcyclus
  inner_join(locaties_missing_data %>%
               select(meetnet, locatie, type_missing) %>%
               filter(type_missing == "Soort verdwenen"),
             by = c("meetnet", "locatie")) %>%
  left_join(meetnet_karakt_visits, by = c("meetnet", "protocol")) %>%
  group_by(meetnet, protocol, locatie, jaar, meetcyclus, duur_meetcyclus, opstartjaar, start_telperiode, einde_telperiode, is_active, is_sample, soort_nl, soort_wet, primaire_soort) %>%
  expand(n_visits, i_visit = 1:n_visits) %>%
  ungroup() %>%
  mutate(start_date = dmy(str_c(day(start_telperiode),
                                month(start_telperiode),
                                jaar, sep = "-")),
         end_date = dmy(str_c(day(einde_telperiode),
                                month(einde_telperiode),
                                jaar, sep = "-"))) %>%
  select(-start_telperiode, -einde_telperiode)

set.seed(454922)
dataset_missing0 <- dataset_missing0 %>%
  rowwise() %>%
  mutate(select_seed = round(runif(n = n(), min = 0, max = 100000)),
         datum = random_date(start_date, end_date, i_visit, n_visits, select_seed = select_seed),
         doy = as.numeric(format(datum, "%j")),
         aantal = 0,
         type_data = "missing_0",
         is_sample = TRUE)  %>%
  select(-select_seed, -start_date, -end_date, -n_visits, -i_visit)

```

```{r}
#| label: add-missing-data 

dataset_remove <- dataset_presence %>%
  inner_join(locaties_missing_data %>%
              select(meetnet, locatie, analyse), 
            by = c("meetnet", "locatie")) %>%
  filter(analyse == "Locatie verwijderen")

dataset_presence <- dataset_presence %>%
  anti_join(dataset_remove, by = "visit_id") %>%
  mutate(type_data = "counted") %>%
  bind_rows(dataset_missing0)
  
```

### Ontbrekende teljaren in actieve locaties

```{r}
#| label: missing-data-active 

missing_data_meetcyclus <- missing_data %>%
  filter(is_active) %>%
  select(meetnet, is_sample, is_active, locatie, meetcyclus, jaar_min, jaar_max) %>%
  mutate(periode = ifelse(jaar_min == jaar_max, jaar_min, str_c(jaar_min, "-", jaar_max)))

```

```{r}
#| label: tbl-missing-data-active
#| tbl-cap: "Meetcycli of jaren waarin er geen tellingen werden uitgevoerd voor meetnetlocatie"

missing_data_meetcyclus %>%
  filter(meetnet != "Beekrombout") %>%
  filter(periode != "2024-2026") %>%
  group_by(meetnet, is_sample, is_active, locatie) %>%
  summarise(meetcyclus = str_c(unique(periode), collapse = "; ")) %>%
  ungroup() %>%
  datatable(rownames = FALSE, filter = "top")
```

Voorlopig geen imputatie.

## Steekproeflocaties

-   We selecteren enkel locaties die behoren tot de steekproef

```{r}
#| label: select-sample

dataset_presence_sample <- dataset_presence %>%
  filter(!((!is_sample) & meetnet %in% c("Variabele waterjuffer", "Bosbeekjuffer", "Vroege glazenmaker")))

locations_not_sample <- dataset_presence %>%
  group_by(meetnet, locatie) %>%
  summarise(n_visits = n_distinct(visit_id),
            aantal_tot = sum(aantal * primaire_soort)) %>%
  ungroup() %>%
  anti_join(dataset_presence_sample, by = c("meetnet", "locatie")) 

```

```{r}
#| label: tbl-select-sample

if (nrow(locations_not_sample) > 0) {
  
  locations_not_sample %>%
  kable(caption = "Locaties die niet tot de steekproef behoren") %>%
  kable_styling()
  
}
```

## Validatie tellingen

```{r}
#| label: select-validatie

max_year <- 2025

dataset_presence_sample <- dataset_presence_sample %>%
  filter(jaar <= max_year)
```

De tellingen zijn gevalideerd t.e.m. het jaar `r max_year`.

## Bewaar analyseset

We bewaren 2 analysesets:

-   gebiedstelling per locatie
-   transecttelling

We bewaren ook de detailtellingen.

### Gebiedstelling per locatie

```{r}
#| label: write-gebiedstelling

protocol_selection <- "Libellen - Populatietelling per locatie"
name_analysis1 <- "libellen_gebiedstelling"

analyseset_gebied <- dataset_presence_sample %>%
  filter(protocol == protocol_selection) %>%
  filter(primaire_soort) %>%
  select(soortgroep, meetnet, protocol, locatie, is_active, is_sample, meetcyclus, opstartjaar, duur_meetcyclus, jaar, datum, doy, visit_id, voor_analyse, bezoek_status, opmerking, soort_nl, soort_wet, aantal, type_data, opmerking)

write_vc(analyseset_gebied, 
       file = str_c("analyseset_", name_analysis1), 
       root = "../output/temp", 
       sorting = c("meetnet", "locatie", "datum", "visit_id"), 
       strict = FALSE)
```

### Transecttelling

```{r}
#| label: write-transect

species_group <- "libellen"
protocol_selection <- c("Libellen - Transect", "Libellen - Larvenhuidjes", "Libellen - Larvenhuidjes Beekrombout")

name_analysis2 <- "libellen_transecten"

analyseset_transect <- dataset_presence_sample %>%
  filter(protocol %in% protocol_selection) %>%
  filter(primaire_soort) %>%
  select(soortgroep, meetnet, protocol, locatie, is_active, is_sample, meetcyclus, opstartjaar, duur_meetcyclus, jaar, datum, doy, visit_id, lengte_transect, voor_analyse, bezoek_status, opmerking, soort_nl, soort_wet, aantal, type_data, opmerking)

overzicht_missing <- analyseset_transect %>%
  filter(is.na(lengte_transect)) %>%
  select(meetnet, locatie, visit_id, datum) %>%
  filter(meetnet != "Rivierrombout")

overzicht_missing_locatie <- analyseset_transect %>%
  group_by(meetnet, locatie) %>%
  summarise(bezoeken = n(),
            prop_ingevuld = round(sum(!is.na(lengte_transect))/n(), 2),
            verschillende_lengtes = n_distinct(lengte_transect, na.rm = TRUE)) %>%
  ungroup()

write.csv2(overzicht_missing, "../output/transect_length_missing.csv", row.names = FALSE)
write.csv2(overzicht_missing_locatie, "../output/transect_length_missing_locatie.csv", row.names = FALSE)
```

Voor Rivierrombout komt de transectlengte overeen met de lengte van de locatie (=lijn) in meetnetten.be

```{r}
#| label: length-transect-rr

transect_rivierrombout <- get_locations_smp(only_active = FALSE) %>% 
  filter(meetnet == "Rivierrombout") %>%
  st_transform(crs = 31370) %>%
  group_by(locatie) %>%
  mutate(lengte_locatie = round(drop_units(st_length(geom)), 0)) %>%
  ungroup() %>%
  st_drop_geometry() %>%
  select(meetnet, locatie, lengte_locatie)

```

Voor andere soorten wordt de transectlengte ingevoerd in meetnetten.be.
Als de transectlengte ontbreekt voor een bezoek (niet ingevoerd) nemen we:

-   de transectlengte van een bezoek op dezelfde datum en dezelfde locatie van een ander meetnet (locaties van Vroege glazenmaker en Variabele waterjuffer overlappen gedeeltelijk)

-   de gemiddelde transectlengte voor de meetnetlocatie (indien geen bezoek op dezelfde datum en dezelfde locatie van een ander meetnet)

```{r}
#| label: length-transect-other

proportion_missing <- analyseset_transect %>%
  group_by(meetnet) %>%
  summarise(n_missing = sum(is.na(lengte_transect)),
            n_tot = n(),
            prop_missiing  = n_missing/n_tot) %>%
  ungroup()
  
transect_other <- analyseset_transect %>%
  filter(meetnet != "Rivierrombout") %>%
  distinct(meetnet, locatie, datum, visit_id, lengte_transect) %>%
  group_by(meetnet) %>%
  mutate(mean_meetnet = round(mean(lengte_transect, na.rm = TRUE), 0)) %>%
  ungroup() %>%
  group_by(locatie) %>%
  mutate(mean_locatie = round(mean(lengte_transect, na.rm = TRUE), 0)) %>%
  ungroup() %>%
  group_by(locatie, datum) %>%
  mutate(mean_locatie_datum = round(mean(lengte_transect, na.rm = TRUE), 0)) %>%
  ungroup() %>%
  mutate(lengte_transect_est = ifelse(!is.na(lengte_transect), lengte_transect,
                                      ifelse(!is.nan(mean_locatie_datum), mean_locatie_datum,
                                             ifelse(!is.na(mean_locatie), mean_locatie, mean_meetnet)))) %>%
  select(meetnet, locatie, datum, visit_id, lengte_transect = lengte_transect_est)

```

```{r}
#| label: length-transect-combine

analyseset_rivierrombout <- analyseset_transect %>%
  filter(meetnet == "Rivierrombout") %>%
  left_join(transect_rivierrombout, by = c("meetnet", "locatie")) %>%
  mutate(lengte_transect = ifelse(is.na(lengte_transect), lengte_locatie, lengte_transect)) %>%
  select(-lengte_locatie)

analyseset_other <- analyseset_transect %>%
  filter(meetnet != "Rivierrombout") %>%
  select(-lengte_transect) %>%
  inner_join(transect_other, by = c("meetnet", "locatie", "datum", "visit_id"))
  
analyseset_transect <- bind_rows(analyseset_rivierrombout,
                              analyseset_other)

write_vc(analyseset_transect, file = str_c("analyseset_", name_analysis2), 
       root = "../output/temp", 
       sorting = c("meetnet", "locatie", "datum", "visit_id"), 
       strict = FALSE)
  
```

```{r}

counts_all_detail <- counts_details %>%
  filter(!is.na(type_waarneming)) %>%
  group_by(meetnet, locatie, datum, jaar, visit_id, checklist, primaire_soort, soort_nl, soort_wet, type_waarneming) %>%
  summarise(aantal = sum(aantal), 
            .groups = "drop_last") %>%
  ungroup()

counts_all <- counts_details %>%
  mutate(aantal = ifelse(type_waarneming %in% c("copula", "eiafzettend"), aantal * 2, aantal)) %>%
  summarise(aantal = sum(aantal),
            .by = c(meetnet, locatie, datum, jaar, visit_id, checklist, primaire_soort, soort_nl, soort_wet))

write_vc(counts_all_detail, file = "counts_all_details", 
       root = "../output/counts", 
       sorting = c("meetnet", "locatie", "datum", "visit_id", "soort_nl", "type_waarneming"), 
       strict = FALSE)

write_vc(counts_all, file = "counts_all", 
       root = "../output/counts", 
       sorting = c("meetnet", "locatie", "datum", "visit_id", "soort_nl"), 
       strict = FALSE)
```



```{r}
#| label: copy-analyseset-folder

names_analysis <- c(name_analysis1, name_analysis2)

mypath <- here(str_c("output/temp"))

hashes <-
    tibble(filepath = str_c(mypath, "/",
        list.files(path = mypath,
            recursive = TRUE)
      )) %>%
    mutate(version = Sys.time(),
           filename = str_match(filepath, "(.+\\/)*(.+)")[,3],
           name_analysis = str_extract(filename, str_c(names_analysis, collapse =  "|")),
           md5 = map(filepath, function(x) {
                           file(x) %>% md5 %>% str_c(collapse = '')
                         }) %>% as.character,
           sha256 = map(filepath, function(x) {
                          file(x) %>% sha256 %>% str_c(collapse = '')
                          }) %>% as.character
           ) %>%
    select(name_analysis,
           version,
           filename,
           md5,
           sha256) %>%
  filter(str_detect(filename, "analyseset"))

path <- fileman_up("analysis_libellen")
file_name <- file.path(path,"output/analysis_hashes.tsv")

if (!file.exists(file_name)) {
  
  new_analysis <- TRUE
  
  analysis_hashes <- hashes

} else {
  
  analysis_hashes <- read_vc(file = "analysis_hashes", root = file.path(path,"output/"))
  
  hashes_new <- hashes %>%
    anti_join(analysis_hashes, by = c("name_analysis", "filename", "md5", "sha256"))
  
  new_analysis <- nrow(hashes_new) > 0
  
  analysis_hashes <- bind_rows(analysis_hashes,
                               hashes)
  
  names_analysis <- unique(hashes_new$name_analysis) 
  
}

if (new_analysis) {
  
  for (name_analysis in names_analysis) {
    
     new_path <- str_c("../output/analyseset/", name_analysis, "_", Sys.Date())
     
     if (!dir.exists(new_path)) {
       
       dir.create(new_path)
       
     }
       
       file.copy(from = str_c(mypath, "/analyseset_", name_analysis,".tsv"), 
                 to = str_c(new_path,  "/analyseset_", name_analysis,".tsv"), 
                 overwrite = TRUE)
       
       file.copy(from = str_c(mypath, "/analyseset_", name_analysis,".yml"), 
                 to = str_c(new_path, "/analyseset_", name_analysis,".yml"), 
                 overwrite = TRUE)
      
  }
  
  analysis_hashes %>%
       write_vc(file = "analysis_hashes", 
                root = "../output", 
                sorting = c("name_analysis", "version", "filename"), strict = FALSE)
  
  } 

```

# Dataverkenning

```{r}
#| label: read-data-2

name_analysis1 <- "libellen_gebiedstelling"

name_analyseset <- str_c("analyseset_", name_analysis1)
versie <- str_c(name_analysis1, "_2026-02-10")

analyseset_gebied <- read_vc(file = name_analyseset,
                               root = str_c("../output/analyseset/", versie)) %>%
  mutate(doy = as.numeric(format(datum, "%j")))

name_analysis2 <- "libellen_transecten"

name_analyseset <- str_c("analyseset_", name_analysis2)
versie <- str_c(name_analysis2, "_2026-02-10")

analyseset_transect <- read_vc(file = name_analyseset,
                               root = str_c("../output/analyseset/", versie)) %>%
  mutate(doy = as.numeric(format(datum, "%j")))

dataset <- analyseset_transect %>%
  bind_rows(analyseset_gebied) %>%
  group_by(meetcyclus, meetnet) %>%
  mutate(min_jaar_meetcyclus = min(jaar)) %>%
  ungroup() %>%
  mutate(periode = ifelse(duur_meetcyclus == 1, as.character(jaar), str_c(min_jaar_meetcyclus, "-", min_jaar_meetcyclus - 1 + duur_meetcyclus)))

```

```{r}
#| label: calc

dataset_summary <- dataset %>%
  arrange(jaar) %>%
  group_by(meetnet, jaar, locatie) %>%
  summarise(aantal_loc_average = mean(aantal),
         aantal_loc_max = max(aantal),
         aantal_loc_tot = sum(aantal)) %>%
  ungroup() %>%
  group_by(meetnet, jaar) %>%
  mutate(aantal_meetnet_average = mean(aantal_loc_average),
         aantal_meetnet_max = mean(aantal_loc_max),
         aantal_meetnet_tot = mean(aantal_loc_tot)) %>%
  ungroup()

dataset_meetcyclus_summary <- dataset %>%
  arrange(jaar) %>%
  group_by(meetnet, periode, locatie) %>%
  summarise(aantal_loc_average = mean(aantal),
         aantal_loc_max = max(aantal),
         aantal_loc_tot = sum(aantal)) %>%
  ungroup() %>%
  group_by(meetnet, periode) %>%
  mutate(aantal_meetnet_average = mean(aantal_loc_average),
         aantal_meetnet_max = mean(aantal_loc_max),
         aantal_meetnet_tot = mean(aantal_loc_tot)) %>%
  ungroup()
```

```{r}
#| label: locaties

locaties_libellen <- get_locations_smp(species_group = "libellen", only_active = FALSE) 

locaties_libellen_dataset <- locaties_libellen %>%
  semi_join(dataset,
            by = c("meetnet", "locatie")
            )

locaties_libellen_point <- locaties_libellen_dataset %>%
  select(meetnet, locatie) %>%
  st_point_on_surface() %>%
  left_join(dataset_summary, by = c("meetnet", "locatie")) %>%
  mutate(relative_size = 5 + round(sqrt(aantal_loc_max) / max(sqrt(aantal_loc_max)) * 20))

locaties_libellen_lines <- locaties_libellen_dataset %>%
  filter(meetnet %in% c("Rivierrombout", "Beekrombout"))

locaties_libellen_polygonen <- locaties_libellen_dataset %>%
  filter(!meetnet %in% c("Rivierrombout", "Beekrombout"))

```

In @fig-kaart tonen we de maximum getelde aantallen per meetnetlocatie per jaar:

+ de grootte van de punten is evenredig met de maximum getelde aantallen
+ rode punten zijn nulwaarnemingen

```{r}
#| label: filters
#| cache: false

data_shared_locaties <- SharedData$new(locaties_libellen_point)

bscols(
filter_slider("jaar", "Jaar", data_shared_locaties, ~jaar),
filter_select("meetnet", "Selecteer meetnet", data_shared_locaties, ~meetnet)
)

```

```{r}
#| label: fig-kaart
#| fig-cap: "Gemiddelde getelde aantallen per meetnetlocatie"
#| cache: false

data_shared_locaties %>%
  leaflet() %>%
  addTiles() %>%
  addPolygons(data = locaties_libellen_polygonen, color = "grey", label = ~str_c(meetnet, " - ", locatie)) %>%
  addPolylines(data = locaties_libellen_lines, color = "grey", label = ~str_c(meetnet, " - ", locatie)) %>%
  addCircleMarkers(label = ~str_c(meetnet, " - ", locatie, ": max aantal = ", aantal_loc_max), radius = ~relative_size, stroke = FALSE, fillOpacity = 0.2, fillColor = ~ifelse(aantal_loc_max > 0, "blue", "red")) 
```


Per meetnet tonen we grafieken met:

+ de maximum getelde aantallen per meetnetlocatie en per jaar
+ de gemiddelde maximum getelde aantallen per locatie en per jaar voor het volledige meetnet

Voor rivierrombout en beekrombout tonen we:

+ de totale getelde aantallen per meetnetlocatie en per jaar
+ de gemiddelde totale getelde aantallen per locatie en per jaar voor het volledige meetnet

::: {.panel-tabset}

## Maanwaterjuffer

```{r}
#| label: mj

meetnet_sel <- "Maanwaterjuffer"

dataset_soort <- dataset_summary %>%
  filter(meetnet == meetnet_sel)

data_shared_soort <- SharedData$new(dataset_soort)

bscols(widths = c(6, NA),
filter_select("locatie", "Selecteer locatie", data_shared_soort, ~locatie)
)

plot_ly(data_shared_soort, x = ~jaar, y =  ~aantal_meetnet_max, color = "black", type = 'scatter',
        mode = "lines+markers", line = list(width = 4), name = "Gemiddelde meetnet") %>%
  add_trace(data = data_shared_soort, x = ~jaar, 
            y = ~aantal_loc_max, color = ~locatie, 
            mode = "lines+markers",
            name = ~locatie,
            line = list(width = 1, dash = "dash")) %>%
  layout(title = meetnet_sel,
         xaxis = list(title = "Jaar"),
         yaxis = list(title = "Getelde aantallen"))

```

## Speerwaterjuffer

```{r}

meetnet_sel <- "Speerwaterjuffer"

dataset_soort <- dataset_summary %>%
  filter(meetnet == meetnet_sel)

data_shared_soort <- SharedData$new(dataset_soort)

bscols(widths = c(6, NA),
filter_select("locatie", "Selecteer locatie", data_shared_soort, ~locatie)
)

plot_ly(data_shared_soort, x = ~jaar, y =  ~aantal_meetnet_max, color = "black", type = 'scatter',
        mode = "lines+markers", line = list(width = 4), name = "Gemiddelde meetnet") %>%
  add_trace(data = data_shared_soort, x = ~jaar, 
            y = ~aantal_loc_max, color = ~locatie, 
            mode = "lines+markers",
            name = ~locatie,
            line = list(width = 1, dash = "dash")) %>%
  layout(title = meetnet_sel,
         xaxis = list(title = "Jaar"),
         yaxis = list(title = "Getelde aantallen"))

```

## Kempense heidelibel

```{r}

meetnet_sel <- "Kempense heidelibel"

dataset_soort <- dataset_summary %>%
  filter(meetnet == meetnet_sel)

data_shared_soort <- SharedData$new(dataset_soort)

bscols(widths = c(6, NA),
filter_select("locatie", "Selecteer locatie", data_shared_soort, ~locatie)
)

plot_ly(data_shared_soort, x = ~jaar, y =  ~aantal_meetnet_max, color = "black", type = 'scatter',
        mode = "lines+markers", line = list(width = 4), name = "Gemiddelde meetnet") %>%
  add_trace(data = data_shared_soort, x = ~jaar, 
            y = ~aantal_loc_max, color = ~locatie, 
            mode = "lines+markers",
            name = ~locatie,
            line = list(width = 1, dash = "dash")) %>%
  layout(title = meetnet_sel,
         xaxis = list(title = "Jaar"),
         yaxis = list(title = "Getelde aantallen"))

```

## Gevlekte witsnuitlibel

```{r}

meetnet_sel <- "Gevlekte witsnuitlibel"

dataset_soort <- dataset_summary %>%
  filter(meetnet == meetnet_sel)

data_shared_soort <- SharedData$new(dataset_soort)

bscols(widths = c(6, NA),
filter_select("locatie", "Selecteer locatie", data_shared_soort, ~locatie)
)

plot_ly(data_shared_soort, x = ~jaar, y =  ~aantal_meetnet_max, color = "black", type = 'scatter',
        mode = "lines+markers", line = list(width = 4), name = "Gemiddelde meetnet") %>%
  add_trace(data = data_shared_soort, x = ~jaar, 
            y = ~aantal_loc_max, color = ~locatie, 
            mode = "lines+markers",
            name = ~locatie,
            line = list(width = 1, dash = "dash")) %>%
  layout(title = meetnet_sel,
         xaxis = list(title = "Jaar"),
         yaxis = list(title = "Getelde aantallen"))

```

## Sierlijke witsnuitlibel

```{r}

meetnet_sel <- "Sierlijke witsnuitlibel"

dataset_soort <- dataset_summary %>%
  filter(meetnet == meetnet_sel)

data_shared_soort <- SharedData$new(dataset_soort)

bscols(widths = c(6, NA),
filter_select("locatie", "Selecteer locatie", data_shared_soort, ~locatie)
)

plot_ly(data_shared_soort, x = ~jaar, y =  ~aantal_meetnet_max, color = "black", type = 'scatter',
        mode = "lines+markers", line = list(width = 4), name = "Gemiddelde meetnet") %>%
  add_trace(data = data_shared_soort, x = ~jaar, 
            y = ~aantal_loc_max, color = ~locatie, 
            mode = "lines+markers",
            name = ~locatie,
            line = list(width = 1, dash = "dash")) %>%
  layout(title = meetnet_sel,
         xaxis = list(title = "Jaar"),
         yaxis = list(title = "Getelde aantallen"))

```

## Rivierrombout

```{r}

meetnet_sel <- "Rivierrombout"

dataset_soort <- dataset_summary %>%
  filter(meetnet == meetnet_sel)

data_shared_soort <- SharedData$new(dataset_soort)

bscols(widths = c(6, NA),
filter_select("locatie", "Selecteer locatie", data_shared_soort, ~locatie)
)

plot_ly(data_shared_soort, x = ~jaar, y =  ~aantal_meetnet_tot, color = "black", type = 'scatter',
        mode = "lines+markers", line = list(width = 4), name = "Totaal meetnet") %>%
  add_trace(data = data_shared_soort, x = ~jaar, 
            y = ~aantal_loc_tot, color = ~locatie, 
            mode = "lines+markers",
            name = ~locatie,
            line = list(width = 1, dash = "dash")) %>%
  layout(title = meetnet_sel,
         xaxis = list(title = "Jaar"),
         yaxis = list(title = "Getelde aantallen"))

```

## Beekrombout

```{r}

meetnet_sel <- "Beekrombout"

dataset_soort <- dataset_summary %>%
  filter(meetnet == meetnet_sel)

data_shared_soort <- SharedData$new(dataset_soort)

bscols(widths = c(6, NA),
filter_select("locatie", "Selecteer locatie", data_shared_soort, ~locatie)
)

plot_ly(data_shared_soort, x = ~jaar, y =  ~aantal_meetnet_tot, color = "black", type = 'scatter',
        mode = "lines+markers", line = list(width = 4), name = "Totaal meetnet") %>%
  add_trace(data = data_shared_soort, x = ~jaar, 
            y = ~aantal_loc_tot, color = ~locatie, 
            mode = "lines+markers",
            name = ~locatie,
            line = list(width = 1, dash = "dash")) %>%
  layout(title = meetnet_sel,
         xaxis = list(title = "Jaar"),
         yaxis = list(title = "Getelde aantallen"))

```


## Variabele waterjuffer

```{r}

meetnet_sel <- "Variabele waterjuffer"

dataset_soort <- dataset_meetcyclus_summary %>%
  filter(meetnet == meetnet_sel)

data_shared_soort <- SharedData$new(dataset_soort)

bscols(widths = c(6, NA),
filter_select("locatie", "Selecteer locatie", data_shared_soort, ~locatie)
)

plot_ly(data_shared_soort, x = ~periode, y =  ~aantal_meetnet_max, color = "black", type = 'scatter',
        mode = "lines+markers", line = list(width = 4), name = "Gemiddelde meetnet") %>%
  add_trace(data = data_shared_soort, x = ~periode, 
            y = ~aantal_loc_max, color = ~locatie, 
            mode = "lines+markers",
            name = ~locatie,
            line = list(width = 1, dash = "dash")) %>%
  layout(title = meetnet_sel,
         xaxis = list(title = "Meetcyclus"),
         yaxis = list(title = "Getelde aantallen"))

```

## Vroege glazenmaker

```{r}

meetnet_sel <- "Vroege glazenmaker"

dataset_soort <- dataset_meetcyclus_summary %>%
  filter(meetnet == meetnet_sel)

data_shared_soort <- SharedData$new(dataset_soort)

bscols(widths = c(6, NA),
filter_select("locatie", "Selecteer locatie", data_shared_soort, ~locatie)
)

plot_ly(data_shared_soort, x = ~periode, y =  ~aantal_meetnet_max, color = "black", type = 'scatter',
        mode = "lines+markers", line = list(width = 4), name = "Gemiddelde meetnet") %>%
  add_trace(data = data_shared_soort, x = ~periode, 
            y = ~aantal_loc_max, color = ~locatie, 
            mode = "lines+markers",
            name = ~locatie,
            line = list(width = 1, dash = "dash")) %>%
  layout(title = meetnet_sel,
         xaxis = list(title = "Meetcyclus"),
         yaxis = list(title = "Getelde aantallen"))
```
## Bosbeekjuffer

```{r}

meetnet_sel <- "Bosbeekjuffer"

dataset_soort <- dataset_meetcyclus_summary %>%
  filter(meetnet == meetnet_sel)

data_shared_soort <- SharedData$new(dataset_soort)

bscols(widths = c(6, NA),
filter_select("locatie", "Selecteer locatie", data_shared_soort, ~locatie)
)

plot_ly(data_shared_soort, x = ~periode, y =  ~aantal_meetnet_max, color = "black", type = 'scatter',
        mode = "lines+markers", line = list(width = 4), name = "Gemiddelde meetnet") %>%
  add_trace(data = data_shared_soort, x = ~periode, 
            y = ~aantal_loc_max, color = ~locatie, 
            mode = "lines+markers",
            name = ~locatie,
            line = list(width = 1, dash = "dash")) %>%
  layout(title = meetnet_sel,
         xaxis = list(title = "Meetcyclus"),
         yaxis = list(title = "Getelde aantallen"))

```
:::

# Analyse

## Transecttelling

```{r}
#| label: load-data

name_analysis2 <- "libellen_transecten"

name_analyseset <- str_c("analyseset_", name_analysis2)
versie <- str_c(name_analysis2, "_2026-02-10")

analyseset_transect <- read_vc(file = name_analyseset,
                               root = str_c("../output/analyseset/", versie))

```

### Keuze model

Voor variabele waterjuffer, vroege glazenmaker en bosbeekjuffer kiezen we een model met volgende kenmerken:

-   Seizoenseffect
    -   tweede orde random walk voor dagnummer
-   Locatie-effect
    -   random intercept voor locatie
-   Zoekinspanning: het logaritme van van de transectlengte/50 als offset
-   Tijdseffect
    -   Meetcyclus = 3 jaar
        -   Verschillen tussen meetcycli: meetcyclus als factor (index per meetcyclus)
        -   Gemiddelde verschil tussen meetcycli: meetcyclus als continue variabele (trend meetcyclus)
        -   Trend meetcyclus herrekenen naar jaarlijkse trend.
        
Voor rivierrombout kiezen we wolgend model

-   We sommeren de aantallen per locatie en per jaar
-   Locatie-effect
    -   random intercept voor locatie
-   Zoekinspanning:
    -   we nemen de som van de transectlengte voor alle bezoeken binnen een jaar per locatie
    -   als offset nemen we het logaritme van de gesommeerde transectlengte / 500
-   Tijdseffect
    -   Meetcyclus = 1 jaar
        -   Verschillen tussen de jaren: jaar als eerste orde random walk (index per jaar)
        -   Gemiddelde jaarlijkse verschil: jaar als continue variabele (trend)

```{r}
#| label: analysis-jaarmodel

seed <- 15486

analyseset_transect_by_species <- analyseset_transect %>%
  filter(!meetnet %in% c("Beekrombout", "Rivierrombout")) %>%
  mutate(log_section_50 = log(lengte_transect/50)) %>%
  group_by(meetnet) %>%
  nest() %>%
  mutate(offset_var = "log_section_50",
         use_seed = seed,
         use_meetcyclus = FALSE)

models_inla <- analyseset_transect_by_species %>%
  mutate(indexmodel = pmap(list(data, offset_var, use_meetcyclus), fit_indexmodel_rw_nbinom_inla),
         trendmodel = map2(data, offset_var, fit_trendmodel_rw_nbinom_inla))

results_indexmodel <- models_inla %>%
  transmute(index = pmap(list(data, indexmodel, use_meetcyclus, use_seed), derive_index_rw_inla)) %>%
  unnest(cols = c(meetnet, index))

results_trendmodel_jaar  <- models_inla %>%
  transmute(trend = map2(data, trendmodel, derive_trend)) %>%
  unnest(cols = c(meetnet, trend))

waic_index  <- models_inla %>%
  transmute(waic_index =  map2(data, indexmodel, get_waic)) %>%
  select(meetnet, waic_index) %>%
  unnest() %>%
  mutate(model = "indexmodel")

waic_trend  <- models_inla %>%
  transmute(waic_trend =  map2(data, trendmodel, get_waic)) %>%
  select(meetnet, waic_trend) %>%
  unnest() %>%
  mutate(model = "trendmodel")

results_waic <- bind_rows(waic_index, 
                         waic_trend) %>%
  spread(key = "model", value = "waic") %>%
  mutate(diff_waic = trendmodel - indexmodel,
         type_trend = ifelse(diff_waic > 0,
                               "Niet lineair",
                               ifelse(diff_waic > -2,
                                      "Quasi lineair", "Lineair")))

```

```{r}
#| label: analysis-rivierrombout

seed <- 1546849

analyseset_rivierrombout <- analyseset_transect %>%
  filter(meetnet == "Rivierrombout") %>%
  group_by(meetnet, protocol, locatie, jaar,  soort_nl, soort_wet) %>%
  summarise(aantal = sum(aantal),
            lengte_transect = sum(lengte_transect),
            n_bezoeken = n_distinct(datum)) %>%
  ungroup() %>%
  mutate(log_section_500 = log(lengte_transect/500),
         locatie = as.factor(locatie),
          jaar_centered = jaar - min(jaar),
         year_scaled = jaar_centered)

indexmodel_rivierrombout <- inla(aantal ~ f(jaar_centered, model = "rw1", 
                                  hyper = list(theta = list(prior = "pc.prec", param = c(0.3, 0.05)))) +
                                 f(locatie, model = "iid", 
                                   hyper = list(theta = list(prior = "pc.prec", param = c(1, 0.05)))),
                              family = "nbinomial",
                              data = analyseset_rivierrombout,
                              offset = log_section_500,
                              control.compute = list(config = TRUE, waic = TRUE),
                              control.predictor = list(compute = TRUE))

results_indexmodel_rivierrombout <- derive_index_rw_inla(analyseset_species = analyseset_rivierrombout,
                                           inlamodel_rw = indexmodel_rivierrombout
                                            )

trendmodel_rivierrombout <- inla(aantal ~ year_scaled +
                                 f(locatie, model = "iid", 
                                   hyper = list(theta = list(prior = "pc.prec", param = c(1, 0.05)))),
                              family = "nbinomial",
                              data = analyseset_rivierrombout,
                              offset = log_section_500,
                              control.compute = list(config = TRUE, waic = TRUE),
                              control.predictor = list(compute = TRUE))

results_trendmodel_rivierrombout <- derive_trend(analyseset_species = analyseset_rivierrombout,
                                                 trendmodel_nbinom = trendmodel_rivierrombout) %>%
  mutate(meetnet = "Rivierrombout") %>%
  select(meetnet, everything())

waic_index  <- get_waic(analyseset_rivierrombout, indexmodel_rivierrombout) %>%
  select(meetnet = soort_nl, waic) %>%
  mutate(model = "indexmodel")

waic_trend  <- get_waic(analyseset_rivierrombout, trendmodel_rivierrombout) %>%
  select(meetnet = soort_nl, waic) %>%
  mutate(model = "trendmodel")

results_waic_rivierrombout <- bind_rows(waic_index, 
                         waic_trend) %>%
  spread(key = "model", value = "waic") %>%
  mutate(diff_waic = trendmodel - indexmodel,
         type_trend = ifelse(diff_waic > 0,
                               "Niet lineair",
                               ifelse(diff_waic > -2,
                                      "Quasi lineair", "Lineair")))

```

```{r}
#| label: analysis-meetcyclusmodel

analyseset_meetcyclus <- analyseset_transect %>%
  mutate(log_section_50 = log(lengte_transect/50)) %>%
  filter(duur_meetcyclus > 1) %>%
  group_by(meetnet, meetcyclus) %>%
  filter((min(jaar) + duur_meetcyclus - 1) <= max_year) %>%
  mutate(periode = str_c(min(jaar), "_", min(jaar) + duur_meetcyclus - 1)) %>%
  ungroup() %>%
  mutate(locatie = as.factor(locatie),
         doy_scaled = doy - min(doy))

indexmodel_doyrw2_iid_meetcyclus <- inla(aantal ~ periode  + 
                                f(doy_scaled, model = "rw2", 
                                  hyper = list(theta = list(prior = "pc.prec", param = c(0.01, 0.05)))) + 
                                 f(locatie, model = "iid", 
                                   hyper = list(theta = list(prior = "pc.prec", param = c(1, 0.05)))),
                              family = "nbinomial",
                              data = analyseset_meetcyclus %>%
                                filter(meetnet == "Bosbeekjuffer"),
                              offset = log_section_50,
                              control.compute = list(config = TRUE, waic = TRUE),
                              control.predictor = list(compute = TRUE))

seed <- 551515

index_meetcyclus_bj <- derive_index_meetcyclus_inla(
  indexmodel_nbinom_inla = indexmodel_doyrw2_iid_meetcyclus,
  function_eval = function(...) {c(exp(periode2021_2023))},
  set_seed = seed)

indexmodel_doyrw2_iid_meetcyclus <- inla(aantal ~ periode  + 
                                f(doy_scaled, model = "rw2", 
                                  hyper = list(theta = list(prior = "pc.prec", param = c(0.01, 0.05)))) + 
                                 f(locatie, model = "iid", 
                                   hyper = list(theta = list(prior = "pc.prec", param = c(1, 0.05)))),
                              family = "nbinomial",
                              data = analyseset_meetcyclus %>%
                                filter(meetnet == "Variabele waterjuffer"),
                              offset = log_section_50,
                              control.compute = list(config = TRUE, waic = TRUE),
                              control.predictor = list(compute = TRUE))

index_meetcyclus_vwj <- derive_index_meetcyclus_inla(
  indexmodel_nbinom_inla = indexmodel_doyrw2_iid_meetcyclus,
  function_eval = function(...) {c(exp(periode2020_2022), exp(periode2023_2025))},
  set_seed = seed)

indexmodel_doyrw2_iid_meetcyclus <- inla(aantal ~ periode  + 
                                f(doy_scaled, model = "rw2", 
                                  hyper = list(theta = list(prior = "pc.prec", param = c(0.01, 0.05)))) + 
                                 f(locatie, model = "iid", 
                                   hyper = list(theta = list(prior = "pc.prec", param = c(1, 0.05)))),
                              family = "nbinomial",
                              data = analyseset_meetcyclus %>%
                                filter(meetnet == "Vroege glazenmaker"),
                              offset = log_section_50,
                              control.compute = list(config = TRUE, waic = TRUE),
                              control.predictor = list(compute = TRUE))

set.seed(54545)

index_meetcyclus_vg <- derive_index_meetcyclus_inla(
  indexmodel_nbinom_inla = indexmodel_doyrw2_iid_meetcyclus,
  function_eval = function(...) {c(exp(periode2020_2022), exp(periode2023_2025))},
  set_seed = seed)

result_indexmodel_meetcyclus <- index_meetcyclus_bj %>%
  bind_rows(index_meetcyclus_vwj) %>%
  bind_rows(index_meetcyclus_vg)

models_trend_meetcyclus <- analyseset_meetcyclus %>%
  filter(meetnet %in% analyseset_meetcyclus$soort_nl) %>%
  group_by(meetnet) %>%
  nest() %>%
  mutate(offset_var = "log_section_50",
         use_seed = seed,
         use_meetcyclus = TRUE) %>%
  mutate(trendmodel = pmap(list(data, offset_var, use_meetcyclus), fit_trendmodel_rw_nbinom_inla))

results_trendmodel_meetcyclus  <- models_trend_meetcyclus %>%
  transmute(trend = pmap(list(data, trendmodel, use_meetcyclus), derive_trend)) %>%
  unnest(cols = c(meetnet, trend))

```

```{r}
#| label: write-result
#| output: false

results_indexmodel %>%
  filter(parameter != "sample_value") %>%
  write_vc(file = str_c("results_indexmodel_", name_analysis2), 
        
         sorting = c("parameter", "soort_nl", "jaar"),
         strict = FALSE)

result_indexmodel_meetcyclus %>%
  write_vc(file = str_c("results_indexmodel_meetcyclus_", name_analysis2), 
         root = "../output/temp", 
         sorting = c("parameter", "soort_nl", "meetcyclus"),
         strict = FALSE)

results_indexmodel_rivierrombout %>%
  filter(parameter != "sample_value") %>%
  write_vc(file = "results_indexmodel_rivierrombout", 
         root = "../output/temp", 
         sorting = c("parameter", "soort_nl", "jaar"),
         strict = FALSE)

results_trendmodel_jaar %>%
  write_vc(file = str_c("results_trendmodel_", name_analysis2), 
         root = "../output/temp", 
         sorting = c("parameter", "soort_nl"), strict = FALSE)

results_trendmodel_meetcyclus %>%
  write_vc(file = str_c("results_trendmodel_meetcyclus_", name_analysis2), 
         root = "../output/temp", 
         sorting = c("parameter", "soort_nl"), strict = FALSE)

results_trendmodel_rivierrombout %>%
  write_vc(file = "results_trendmodel_rivierrombout", 
         root = "../output/temp", 
         sorting = c("parameter", "soort_nl"),
         strict = FALSE)

results_waic %>%
  write_vc(file = str_c("results_waic_", name_analysis2), 
         root = "../output/temp", 
         sorting = c("parameter", "soort_nl"),
         strict = FALSE)

results_waic_rivierrombout %>%
  write_vc(file = "results_waic_rivierrombout", 
         root = "../output/temp", 
         strict = FALSE)

```

### Validatie model

```{r}
#| label: validatie

model_validation <- models_inla %>%
  transmute(dispersion_check_model = map(indexmodel, dispersion_check),
            distribution_check_model = map(indexmodel, fast_distribution_check),
            iid_check = map(indexmodel, check_random_effect)
            )

dispersion <- model_validation %>%
  transmute(dispersion_data = map(dispersion_check_model, "data"),
            dispersion_model = map(dispersion_check_model, "model")) %>%
  select(meetnet, dispersion_data, dispersion_model) %>%
  unnest(c(dispersion_data, dispersion_model))

distribution <- model_validation %>%
  select(meetnet, distribution_check_model) %>%
  unnest(distribution_check_model) %>%
  filter(lcl < 0.98 & ucl < 1)

iid_checked <- model_validation %>%
  select(meetnet, iid_check) %>%
  unnest(iid_check)

```

#### Dispersie

```{r}
#| label: fig-dispersie
#| fig-cap: "Dispersie"

ggplot(data = dispersion, aes(x = dispersion_model)) +
      geom_density() +
      geom_vline(data = dispersion, aes(xintercept = dispersion_data), linetype = 2) +
      facet_wrap(~meetnet, scales = "free_x")
     
```

#### Distributie

```{r, fig.height= 8}

#| label: fig-distributie
#| fig-cap: "Distributie"

distribution %>%
  mutate(
      median = .data$ecdf / .data$median,
      lcl = .data$ecdf / .data$lcl,
      ucl = .data$ecdf / .data$ucl
    ) %>%
  ggplot(aes_string(x = "x", y = "median")) +
   # geom_blank(data = data.frame(x = min(x$x), median = c(0.95, 1.05))) +
    geom_hline(yintercept = 1, linetype = 2) +
    geom_line(aes_string(y = "lcl"), linetype = 3, alpha = 0.5) +
    geom_line(aes_string(y = "ucl"), linetype = 3, alpha = 0.5) +
    geom_ribbon(alpha = 0.1, aes_string(ymin = "lcl", ymax = "ucl")) +
    geom_line() +
    scale_y_continuous("observed / expected", labels = scales::percent) +
    facet_wrap(~meetnet, scales = "free")
```

#### Random effect

```{r}
#| label: fig-random-effect
#| fig-cap: "Random effect"

iid_checked_plot <- iid_checked %>%
  group_by(meetnet) %>%
  mutate(x_c = sim_iid - mean(sim_iid),
         y = exp(x_c + log(1))) %>%
  ungroup()

iid_checked_plot %>%
  mutate(sigma_tekst = str_c("sigma = ", round(sigma, 3))) %>%
  ggplot(aes(x = y)) +
      geom_density() +
      scale_x_continuous("relative effect", labels = scales::percent) +
      facet_wrap(~meetnet + sigma_tekst, scales = "free")
    
```

## Gebiedstelling

```{r}
#| label: load-data-gebied

name_analysis1 <- "libellen_gebiedstelling"

name_analyseset <- str_c("analyseset_", name_analysis1)
versie <- str_c(name_analysis1, "_2026-02-10")

analyseset_gebied <- read_vc(file = name_analyseset,
                               root = str_c("../output/analyseset/", versie))

```

### Keuze model

We kiezen voor het zelfde model als bij de transecttellingen maar dan zonder offset (geen zoekinspanning bepaald).

```{r}
#| label: analysis-gebied

seed <- 20211124

set.seed(seed)

analyseset_locations_by_species <- analyseset_gebied %>%
  group_by(meetnet) %>%
  nest() %>%
  mutate(use_seed = seed,
         use_meetcyclus = FALSE)

models_inla <- analyseset_locations_by_species %>%
  mutate(indexmodel = map(data, fit_indexmodel_rw_nbinom_inla),
         trendmodel = map(data, fit_trendmodel_rw_nbinom_inla))

results_indexmodel_gebied <- models_inla %>%
  transmute(index = pmap(list(data, indexmodel, use_meetcyclus, use_seed), derive_index_rw_inla)) %>%
  unnest(cols = c(meetnet, index))

results_trendmodel_gebied  <- models_inla %>%
  transmute(trend = map2(data, trendmodel, derive_trend)) %>%
  select(meetnet, trend) %>%
  unnest()

waic_index_gebied  <- models_inla %>%
  transmute(waic_index =  map2(data, indexmodel, get_waic)) %>%
  select(meetnet, waic_index) %>%
  unnest() %>%
  mutate(model = "indexmodel")

waic_trend_gebied  <- models_inla %>%
  transmute(waic_trend =  map2(data, trendmodel, get_waic)) %>%
  select(meetnet, waic_trend) %>%
  unnest() %>%
  mutate(model = "trendmodel")

results_waic_gebied <- bind_rows(waic_index_gebied, 
                         waic_trend_gebied) %>%
  spread(key = "model", value = "waic") %>%
  mutate(diff_waic = trendmodel - indexmodel,
         type_trend = ifelse(diff_waic > 0,
                               "Niet lineair",
                               ifelse(diff_waic > -2,
                                      "Quasi lineair", "Lineair")))
```

```{r}
#| label: results-gebied
#| output: false

results_indexmodel_gebied %>%
  filter(parameter != "sample_vaue") %>%
  write_vc(file = str_c("results_indexmodel_", name_analysis1), 
         root = "../output/temp", 
         sorting = c("parameter", "soort_nl", "jaar"),
         strict = FALSE)

results_trendmodel_gebied %>%
  write_vc(file = str_c("results_trendmodel_", name_analysis1), 
         root = "../output/temp", 
         sorting = c("parameter", "soort_nl"), strict = FALSE)

results_waic_gebied %>%
  write_vc(file = str_c("results_waic_", name_analysis1), 
         root = "../output/temp", 
         sorting = c("parameter", "soort_nl"),
         strict = FALSE)

```

### Validatie

```{r}
#| label: validatie-gebied

model_validation <- models_inla %>%
  transmute(dispersion_check_model = map(indexmodel, dispersion_check),
            distribution_check_model = map(indexmodel, fast_distribution_check),
            iid_check = map(indexmodel, check_random_effect)
            )

dispersion <- model_validation %>%
  transmute(dispersion_data = map(dispersion_check_model, "data"),
            dispersion_model = map(dispersion_check_model, "model")) %>%
  select(meetnet, dispersion_data, dispersion_model) %>%
  unnest(c(dispersion_data, dispersion_model))

distribution <- model_validation %>%
  select(meetnet, distribution_check_model) %>%
  unnest(distribution_check_model) %>%
  filter(lcl < 0.98 & ucl < 1)

iid_checked <- model_validation %>%
  select(meetnet, iid_check) %>%
  unnest(iid_check)

```

#### Dispersie

```{r}
#| label: fig-dispersie-gebied
#| fig-cap: Dispersie

ggplot(data = dispersion, aes(x = dispersion_model)) +
      geom_density() +
      geom_vline(data = dispersion, aes(xintercept = dispersion_data), linetype = 2) +
      facet_wrap(~meetnet, scales = "free_x")

```

#### Distributie

```{r}
#| label: fig-distributie-gebied
#| fig-cap: Distributie

distribution %>%
  mutate(
      median = .data$ecdf / .data$median,
      lcl = .data$ecdf / .data$lcl,
      ucl = .data$ecdf / .data$ucl
    ) %>%
  ggplot(aes_string(x = "x", y = "median")) +
   # geom_blank(data = data.frame(x = min(x$x), median = c(0.95, 1.05))) +
    geom_hline(yintercept = 1, linetype = 2) +
    geom_line(aes_string(y = "lcl"), linetype = 3, alpha = 0.5) +
    geom_line(aes_string(y = "ucl"), linetype = 3, alpha = 0.5) +
    geom_ribbon(alpha = 0.1, aes_string(ymin = "lcl", ymax = "ucl")) +
    geom_line() +
    scale_y_continuous("observed / expected", labels = scales::percent) +
    facet_wrap(~meetnet, scales = "free")
```

#### Random effect

```{r}
#| label: fig-randomeffect-gebied
#| fig-cap: Random effect

iid_checked_plot <- iid_checked %>%
  group_by(meetnet) %>%
  mutate(x_c = sim_iid - mean(sim_iid),
         y = exp(x_c + log(1))) %>%
  ungroup()

iid_checked_plot %>%
  mutate(sigma_tekst = str_c("sigma = ", round(sigma, 3))) %>%
  ggplot(aes(x = y)) +
      geom_density() +
      scale_x_continuous("relative effect", labels = scales::percent) +
      facet_wrap(~meetnet + sigma_tekst, scales = "free")
    
```

## Resultaten

### Vergelijking tussen de jaren

```{r}
#| label: results-jaar-ref

results_indexmodel_all <- bind_rows( results_indexmodel_gebied, 
                                results_indexmodel_rivierrombout)

verschil_jaren_ref <- results_indexmodel_all %>%
  filter(parameter == "index") %>%
  filter(!is.na(mean)) %>%
  mutate(klasse = classification(lcl_0.90, ucl_0.90, threshold = c(0.75, 1.33), reference = 1),
         klasse = format(klasse, type = "markdown"))
  
verschil_jaren_ref_add <- verschil_jaren_ref %>%
  distinct(soort_nl, soort_wet, ref_jaar) %>%
  mutate(jaar = ref_jaar,
        mean = 1,
         klasse = "R") 

verschil_jaren_ref <- verschil_jaren_ref %>%
  bind_rows(verschil_jaren_ref_add) %>%
  mutate(mean_log = log(mean) + 1,
          lcl_0.90_log = log(lcl_0.90) + 1,
         ucl_0.90_log = log(ucl_0.90) + 1)
  
```

```{r}
#| label: fig-jaar
#| fig-cap: Verschillen t.o.v. referentiejaar
#| fig-height: 9

c(rev(traffic_palette(7)), "grey65", "grey35", "grey50") %>%
  setNames(
    c("++", "+", "+~", "~", "-~", "-", "--", "?+", "?-", "?")
  ) -> klasse_color
klasse_color[4] <- inbo_steun_blauw

breaks_log <- log(c(0.01, 0.1, 0.25, 0.5, 0.75, 1, 1.33, 2, 3, 6)) + 1
labels_show <- str_c(c(-99, -90, -75, -50, -25, 0, 33, 100, 200, 500), " %")

verschil_jaren_ref %>%
  mutate(klasse = str_remove_all(klasse, "`")) %>%
  ggplot(aes(x = jaar, y = mean_log, ymin = lcl_0.90_log, ymax = ucl_0.90_log, label = klasse, colour = klasse)) +
  geom_errorbar(width = 0, size = 6, alpha = 0.3) +
  geom_point(size = 7, alpha = 0.6) +
  geom_hline(yintercept = 1, linetype = 2) +
  geom_hline(yintercept = log(0.75) + 1, linetype = 3) +
  geom_hline(yintercept = log(1.33) + 1, linetype = 3) +
  geom_text(size = 4, colour = "black") +
  labs(y = "Verschil t.o.v. referentiejaar", x = "Jaar") +
  scale_y_continuous(breaks = breaks_log, labels = labels_show) +
  scale_color_manual(values = klasse_color) +
  theme(legend.position = "hide") +
  facet_wrap(~soort_nl, scales = "free_y") +
  scale_x_continuous(breaks = c(2016, 2019, 2022, 2025))

ggsave("../output/libellen_index.png",
       width = 9,
       height = 6)
```

```{r}
#| eval: FALSE
#| label: fig-jaar-english
#| fig-cap: Verschillen t.o.v. referentiejaar
#| fig-height: 9

c(rev(traffic_palette(7)), "grey65", "grey35", "grey50") %>%
  setNames(
    c("++", "+", "+~", "~", "-~", "-", "--", "?+", "?-", "?")
  ) -> klasse_color
klasse_color[4] <- inbo_steun_blauw

breaks_log <- log(c(0.01, 0.1, 0.25, 0.5, 0.75, 1, 1.33, 2, 3, 6, 19)) + 1
labels_show <- str_c(c(-99, -90, -75, -50, -25, 0, 33, 100, 200, 500, 2000), " %")

verschil_jaren_ref %>%
  mutate(klasse = str_remove_all(klasse, "`")) %>%
  ggplot(aes(x = jaar, y = mean_log, ymin = lcl_0.90_log, ymax = ucl_0.90_log, label = klasse, colour = klasse)) +
  geom_errorbar(width = 0, size = 6, alpha = 0.3) +
  geom_point(size = 7, alpha = 0.6) +
  geom_hline(yintercept = 1, linetype = 2) +
  geom_hline(yintercept = log(0.75) + 1, linetype = 3) +
  geom_hline(yintercept = log(1.33) + 1, linetype = 3) +
  geom_text(size = 4, colour = "black") +
  labs(y = "Difference to reference year ", x = "Year") +
  scale_y_continuous(breaks = breaks_log, labels = labels_show) +
  scale_color_manual(values = klasse_color) +
  scale_x_continuous(breaks = c(2016, 2019, 2022, 2025)) +
  theme(legend.position = "hide", strip.text = element_text(face = "italic")) +
  facet_wrap(~soort_wet, scales = "free_y")

ggsave("../output/libellen_index_engels.png",
       width = 9,
       height = 7)
```

```{r}
#| eval: FALSE
#| label: fig-jaar-english2
#| fig-cap: Verschillen t.o.v. referentiejaar
#| fig-height: 9

verschil_jaren_ref %>%
  mutate(lcl_0.90_log = ifelse(is.na(lcl_0.90_log), 1, lcl_0.90_log),
         ucl_0.90_log = ifelse(is.na(ucl_0.90_log), 1, ucl_0.90_log)) %>%
  ggplot(aes(x = jaar, y = mean_log, ymin = lcl_0.90_log, ymax = ucl_0.90_log)) +
  geom_line(alpha = 0.6, size = 1) +
  geom_ribbon(alpha = 0.2) +
  geom_hline(yintercept = 1, linetype = 2) +
  labs(y = "Difference to reference year ", x = "Year") +
  scale_y_continuous(breaks = breaks_log, labels = labels_show) +
  scale_color_manual(values = klasse_color) +
  scale_x_continuous(breaks = c(2016, 2019, 2022, 2025)) +
  theme(legend.position = "hide", strip.text = element_text(face = "italic")) +
  facet_wrap(~soort_wet, scales = "free_y")

ggsave("../output/libellen_index_engels2.png",
       width = 9,
       height = 6)
```

```{r}
#| label: results-jaar-previous

verschil_vorigjaar <- results_indexmodel_all %>%
  filter(parameter == "diff_previous_year") %>%
  mutate(periode = str_c(lag(jaar), " - ", jaar )) %>%
  filter(!is.na(mean)) %>%
  mutate(klasse = classification(lcl_0.90, ucl_0.90, threshold = c(0.75, 1.33), reference = 1),
         klasse = format(klasse, type = "markdown")) %>%
  mutate(mean_log = log(mean) + 1,
          lcl_0.90_log = log(lcl_0.90) + 1,
         ucl_0.90_log = log(ucl_0.90) + 1)
  
```

```{r}
#| label: fig-jaar-previous
#| fig-cap: Verschil t.o.v. vorig jaar

verschil_vorigjaar %>%
  mutate(klasse = str_remove_all(klasse, "`")) %>%
  ggplot(aes(x = periode, y = mean_log, ymin = lcl_0.90_log, ymax = ucl_0.90_log, label = klasse, colour = klasse)) +
  geom_errorbar(width = 0, size = 6, alpha = 0.3) +
  geom_point(size = 7, alpha = 0.6) +
  geom_hline(yintercept = 1, linetype = 2) +
  geom_hline(yintercept = log(0.75) + 1, linetype = 3) +
  geom_hline(yintercept = log(1.33) + 1, linetype = 3) +
  geom_text(size = 4, colour = "black") +
  labs(y = "Verschil opeenvolgende jarenr", x = "Jaar") +
  scale_y_continuous(breaks = breaks_log, labels = labels_show) +
  scale_color_manual(values = klasse_color) +
  theme(legend.position = "hide",
        axis.text.x = element_text(angle = 45)) +
  facet_wrap(~soort_nl, scales = "free_y")
```

### Vergelijking tussen de meetcycli

```{r}
#| label: results-meetcyclus

verschil_meetcyclus <- result_indexmodel_meetcyclus %>%
  mutate(klasse = classification(lcl_0.90, ucl_0.90, threshold = c(0.75, 1.33), reference = 1),
         klasse = format(klasse, type = "markdown")) %>%
  mutate(mean_log = log(mean) + 1,
         lcl_0.90_log = log(lcl_0.90) + 1,
         ucl_0.90_log = log(ucl_0.90) + 1)

verschil_meetcyclus_add <- verschil_meetcyclus %>%
  distinct(soort_nl, soort_wet) %>%
  mutate(klasse = "R",
         periode = ifelse(soort_nl == "Bosbeekjuffer", "2018 - 2020", "2017-2019"),
         mean = 0,
         mean_log = 1)

verschil_meetcyclus <- verschil_meetcyclus %>%
  bind_rows(verschil_meetcyclus_add)
```

```{r}
#| label: fig-results-meetcyclus
#| fig-cap: Verschil t.o.v. referntiemeetcyclus

verschil_meetcyclus %>%
  mutate(klasse = str_remove_all(klasse, "`")) %>%
  ggplot(aes(x = periode, y = mean_log, ymin = lcl_0.90_log, ymax = ucl_0.90_log, label = klasse, colour = klasse)) +
  geom_errorbar(width = 0, size = 10, alpha = 0.3) +
  geom_point(size = 7, alpha = 0.6) +
  geom_hline(yintercept = 1, linetype = 2) +
  geom_hline(yintercept = log(0.75) + 1, linetype = 3) +
  geom_hline(yintercept = log(1.33) + 1, linetype = 3) +
  geom_text(size = 4, colour = "black") +
  labs(y = "Verschil t.o.v. referentiemeetcyclus", x = "Meetcyclus") +
  scale_y_continuous(breaks = breaks_log, labels = labels_show) +
  scale_color_manual(values = klasse_color) +
  theme(legend.position = "hide", 
        axis.text.x = element_text(angle = 45)) +
  facet_wrap(~soort_nl, scales = "free")
```
```{r}
#| label: fig-results-meetcyclus-eng
#| fig-cap: Verschil t.o.v. referntiemeetcyclus
#| eval: FALSE

verschil_meetcyclus %>%
  mutate(klasse = str_remove_all(klasse, "`")) %>%
  ggplot(aes(x = periode, y = mean_log, ymin = lcl_0.90_log, ymax = ucl_0.90_log, label = klasse, colour = klasse)) +
  geom_errorbar(width = 0, size = 10, alpha = 0.3) +
  geom_point(size = 7, alpha = 0.6) +
  geom_hline(yintercept = 1, linetype = 2) +
  geom_hline(yintercept = log(0.75) + 1, linetype = 3) +
  geom_hline(yintercept = log(1.33) + 1, linetype = 3) +
  geom_text(size = 4, colour = "black") +
  labs(y = "Difference to ref. monitoring cycle", x = "Monitoring cycle") +
  scale_y_continuous(breaks = breaks_log, labels = labels_show) +
  scale_color_manual(values = klasse_color) +
  theme(legend.position = "hide", 
        axis.text.x = element_text(angle = 45), strip.text = element_text(face = "italic")) +
  facet_wrap(~soort_wet, scales = "free")

ggsave("../output/libellen_index_meetcyclus_engels.png",
       width = 7,
       height = 3.5)
```


```{r}
#| label: fig-results-meetcyclus-eng2
#| fig-cap: Verschil t.o.v. referntiemeetcyclus
#| eval: FALSE

verschil_meetcyclus %>%
  mutate(lcl_0.90_log = ifelse(is.na(lcl_0.90_log), 1, lcl_0.90_log),
         ucl_0.90_log = ifelse(is.na(ucl_0.90_log), 1, ucl_0.90_log)) %>%
  ggplot(aes(x = periode, y = mean_log, group = soort_wet, ymin = lcl_0.90_log, ymax = ucl_0.90_log)) +
  geom_line(alpha = 0.6, size = 1) +
  geom_ribbon(alpha = 0.2) +
  geom_hline(yintercept = 1, linetype = 2) +
  geom_hline(yintercept = log(0.75) + 1, linetype = 3) +
  geom_hline(yintercept = log(1.33) + 1, linetype = 3) +
  labs(y = "Difference to ref. monitoring cycle", x = "Monitoring cycle") +
  scale_y_continuous(breaks = breaks_log, labels = labels_show) +
  theme(legend.position = "hide", 
        axis.text.x = element_text(angle = 45), strip.text = element_text(face = "italic")) +
  facet_wrap(~soort_wet, scales = "free")

ggsave("../output/libellen_index_meetcyclus_engels2.png",
       width = 7,
       height = 3.5)
```

### Trends

```{r}
#| label: results-trend

results_trendmodel_all <- bind_rows(results_trendmodel_jaar %>%
                                      filter(!soort_nl %in% c("Variabele waterjuffer", "Vroege glazenmaker", "Bosbeekjuffer")),
                                    results_trendmodel_meetcyclus,
                                    results_trendmodel_gebied,
                                    results_trendmodel_rivierrombout)

klasse_color <- c("++" = inbo_groen, "+" = inbo_groen, "--" = inbo_rood, "-" = inbo_rood, "?+" = inbo_grijsblauw, "?-" = inbo_grijsblauw, "?" = inbo_grijsblauw, "~" = inbo_geelgr, "+~" = inbo_groen, "-~" = inbo_rood, "R" = inbo_grijsblauw)

trend <- results_trendmodel_all %>%
  filter(parameter %in% c("trend_average", "trend_jaar")) %>%
  mutate(mean_log = log(mean/100 + 1),
          lcl_0.90_log = log(lcl_0.90/100 + 1),
         ucl_0.90_log = log(ucl_0.90/100 + 1)) %>%
  mutate(n_jaar = 6,
         treshold_low = round((exp(log(0.75)/(n_jaar - 1)) - 1) * 100, 1),
         treshold_high = round((exp(log(1.33)/(n_jaar - 1)) - 1) * 100, 1)) %>%
  mutate(klasse = classification_tw(lcl_0.90, ucl_0.90, threshold_low = treshold_low, treshold_high =  treshold_high, reference = 0)) 

```

```{r}
#| label: fig-results-trend
#| fig-cap: Schatting en classificatie van trends voor de verschillende soorten met 90%-betrouwbaarheidsinterval

volgorde_soorten <- (trend %>%
  arrange(mean))$meetnet

breaks_log <- log(c(-50, -25, 0, 33, 100)/100 + 1)
labels_show <- str_c(c(-50, -25, 0, 33, 100), " %")

trend %>%
  mutate(meetnet = factor(meetnet, levels = volgorde_soorten)) %>%
  ggplot( aes(x = meetnet, y = mean_log, ymin = lcl_0.90_log, ymax = ucl_0.90_log, label = klasse, colour = klasse)) +
  geom_hline(aes(yintercept = max(log(treshold_low/100 +1))), linetype = 3, alpha = 0.8) +
  geom_hline(aes(yintercept = min(log(treshold_high/100 + 1))), linetype = 3, alpha = 0.8) +
  geom_hline(yintercept = 0, linetype = 2, alpha = 0.8) +
  geom_errorbar(width = 0, size = 10, alpha = 0.3) +
  geom_point(size = 7, alpha = 0.6) +
  geom_text(size = 4, colour = "black") +
  labs(y = "Gemiddelde jaarlijkse trend (%)", x = "Soort") +
  scale_y_continuous(breaks = breaks_log, labels = labels_show, limits = c(min(breaks_log), max(breaks_log))) +
  coord_flip() +
  scale_color_manual(values = klasse_color) +
  theme(legend.position = "hide")

ggsave("../output/libellen_trend.png",
       width = 5,
       height = 3.5)
```

```{r}
#| label: fig-results-trend-eng
#| fig-cap: Schatting en classificatie van trends voor de verschillende soorten met 90%-betrouwbaarheidsinterval
#| eval: false

volgorde_soorten <- (trend %>%
  arrange(mean))$soort_wet

breaks_log <- log(c(-50, -25, 0, 33, 100)/100 + 1)
labels_show <- str_c(c(-50, -25, 0, 33, 100), " %")

trend %>%
  mutate(soort_wet = factor(soort_wet, levels = volgorde_soorten)) %>%
  ggplot( aes(x = soort_wet, y = mean_log, ymin = lcl_0.90_log, ymax = ucl_0.90_log, label = klasse, colour = klasse)) +
  geom_hline(aes(yintercept = max(log(treshold_low/100 +1))), linetype = 3, alpha = 0.8) +
  geom_hline(aes(yintercept = min(log(treshold_high/100 + 1))), linetype = 3, alpha = 0.8) +
  geom_hline(yintercept = 0, linetype = 2, alpha = 0.8) +
  geom_errorbar(width = 0, size = 10, alpha = 0.3) +
  geom_point(size = 7, alpha = 0.6) +
  geom_text(size = 4, colour = "black") +
  labs(y = "Mean yearly trend (%)", x = "Species") +
  scale_y_continuous(breaks = breaks_log, labels = labels_show, limits = c(min(breaks_log), max(breaks_log))) +
  coord_flip() +
  scale_color_manual(values = klasse_color) +
  theme(legend.position = "hide", axis.text.y = element_text(face = "italic"))

ggsave("../output/libellen_trend_eng.png",
       width = 6,
       height = 4)
```

```{r}

names_analysis <- c(name_analysis1, name_analysis2, "rivierrombout")

mypath <- "../output/temp"

hashes <-
    tibble(filepath = str_c(mypath, "/",
        list.files(path = mypath,
            recursive = TRUE)
      )) %>%
    mutate(version = Sys.Date(),
           filename = str_match(filepath, "(.+\\/)*(.+)")[,3],
           name_analysis = str_extract(filename, str_c(names_analysis, collapse =  "|")),
           md5 = map(filepath, function(x) {
                           file(x) %>% md5 %>% str_c(collapse = '')
                         }) %>% as.character,
           sha256 = map(filepath, function(x) {
                          file(x) %>% sha256 %>% str_c(collapse = '')
                          }) %>% as.character
           ) %>%
    select(name_analysis,
           version,
           filename,
           md5,
           sha256) %>%
  filter(str_detect(filename, "result"))

file_name <- "../output/analysis_hashes.tsv"

if (!file.exists(file_name)) {
  
  new_analysis <- TRUE
  
  analysis_hashes <- hashes
  
  hashes_new <- analysis_hashes

} else {
  
  analysis_hashes <- read_vc(file = "analysis_hashes", root = "../output")
  
  hashes_new <- hashes %>%
    anti_join(analysis_hashes, by = c("name_analysis", "filename", "md5", "sha256"))
  
  new_analysis <- nrow(hashes_new) > 0
  
  analysis_hashes <- bind_rows(analysis_hashes,
                               hashes)
  
  names_analysis <- unique(hashes_new$name_analysis) 
  
}

if (new_analysis) {
  
  for (i in 1:nrow(hashes_new)) {
    
     path_to <- str_c("../output/results/", hashes_new$name_analysis[i], "_", hashes_new$version[i])
     
     if (!dir.exists(path_to)) {
       
     dir.create(path_to)
       
     }
       
       file.copy(from = str_c(mypath,"/", hashes_new$filename[i]), 
                 to = str_c(path_to, "/", hashes_new$filename[i]), 
                 overwrite = TRUE)

  }
  
     analysis_hashes %>%
       write_vc(file = "analysis_hashes", root = "../output", sorting = c("name_analysis", "version", "filename"), strict = FALSE)
}


```

```{r}
#| eval: false

read_vc(file = "analysis_hashes", root = "../output") %>%
  datatable(rownames = FALSE)
```

## Gebruikte functies

-   fit_indexmodel_rw_nbinom_inla

```{r}
fit_indexmodel_rw_nbinom_inla
```

-   fit_trendmodel_rw_nbinom_inla

```{r}
fit_trendmodel_rw_nbinom_inla
```

-   derive_index_rw_sample

```{r}
derive_index_rw_sample
```

-   derive_index_rw_inla

```{r}
derive_index_rw_inla
```

-   derive_trend

```{r}
derive_trend
```


