
# Voortgang inhaalslag Zeggekorfslak

## Data

We beschikken over volgende gegevens:

+ Gegevens ingevoerd in meetnetten.be-databank

```{r}

aantallen_mollusken <- get_counts_smp(species_group = "mollusken")

data_mollusken_meetnetten <- aantallen_mollusken %>%
  filter(primaire_soort) %>%
  mutate(id = str_c("mn_", observation_id)) %>%
  group_by(id, meetnet, locatie, jaar, datum, visit_id, x, y) %>%
  summarise(aantal = sum(aantal)) %>%
  ungroup() %>%
  mutate(nieuwe_locatie = FALSE,
         bron = "meetnetten.be",
         validatie = "goedgekeurd") %>%
  filter(meetnet == "Zeggekorfslak")

data_mollusken_meetnetten_union <- data_mollusken_meetnetten %>%
  st_as_sf(coords = c("x", "y"), crs = 31370) %>%
  group_by(meetnet) %>%
  summarise(n = n()) %>%
  ungroup()

```


+ Gegevens ingevoerd in waarnemingen.be, aangeleverd door Natuurpunt Studie
  + Gegevens met zelfde locatie/datum als een bezoek in meetnetten.be en die op minder dan 100 meter verwijderd liggen van de dichtsbijzijnste meetnetten.be-waarneming beschouwen we als dubbel ingevoerde gegevens en worden verwijderd. 

```{r}
data_mollusken_extern <- read_vc(file = "processed/data_mollusken",
                             root = fileman_up("soortenmeetnetten-data")) %>%
  mutate(id = str_c("wnm_", id)) %>%
  select(id, meetnet, jaar, datum, locatie, aantal, x, y, gebied, validatie) %>%
  mutate(nieuwe_locatie = is.na(locatie),
         locatie = ifelse(is.na(locatie),
                          ifelse(gebied != "" & !is.na(gebied), gebied, str_c("nieuw_", id)),
                          locatie)) %>%
  select(-gebied) %>%
  mutate(bron = "waarnemingen.be") %>%
  filter(meetnet == "Zeggekorfslak")

data_mollusken_extern_remove <- data_mollusken_extern %>%
  st_as_sf(coords = c("x", "y"), crs = 31370) %>%
  mutate(distance_mn = drop_units(st_distance(geometry, data_mollusken_meetnetten_union))) %>%
  semi_join(data_mollusken_meetnetten, by = c("locatie", "datum")) %>%
  filter(distance_mn < 100)

data_mollusken_extern <- data_mollusken_extern %>%
  anti_join(data_mollusken_extern_remove, by = "id")

```



```{r}

locaties_prioritair <- get_locations_smp(species_group = "mollusken")

locaties_zeggekorfslak <- locaties_prioritair %>%
  filter(meetnet == "Zeggekorfslak") %>%
  select(locatie)

data_mollusken_all <- bind_rows(
  data_mollusken_extern,
  data_mollusken_meetnetten
) %>%
  mutate(locatie_prioritair = locatie %in% locaties_prioritair$locatie) %>%
  arrange(meetnet, locatie, jaar) 

data_zeggekorfslak_sf <- data_mollusken_all %>%
  st_as_sf(coords = c("x", "y"), crs = 31370) 

data_zeggekorfslak_union <- data_zeggekorfslak_sf %>%
  group_by(meetnet) %>%
  summarise(n_rec = n()) %>%
  ungroup()
```

+ extra gegevens INBO
  + we verwijderen gegevens die in het zelfde jaar en op een afstand van minder dan 25 meter gelegen zijn t.o.v. de gegevens uit meetnetten.be en waarnemingen.be 

```{r}
data_zeggekorfslak_inbo <- read_sf("../data/Zkorf30112016.shp", crs = 31370) %>%
  mutate(soort = "Zeggekorfslak") %>%
  select(id = OBJECTID, soort, datum = MaxVandatu) %>%
  mutate(id = str_c("inbo_", id)) %>%
  mutate(jaar = year(datum)) %>%
  mutate(bron = "inbo_extra") %>%
  st_join(st_transform(locaties_zeggekorfslak, crs = 31370)) %>%
  mutate(locatie_prioritair = !is.na(locatie))

data_zeggekorfslak_buffer <- data_zeggekorfslak_sf %>%
  mutate(jaar_wnm = year(datum)) %>%
  select(jaar_wnm) %>%
  st_buffer(25)

 data_zeggekorfslak_inbo_remove <- data_zeggekorfslak_inbo %>%
  mutate(distance_mn = round(drop_units(st_distance(geometry, data_zeggekorfslak_union)), 0)) %>%
  st_join(data_zeggekorfslak_buffer) %>%
  st_drop_geometry() %>%
  filter(jaar == jaar_wnm)
 
 data_zeggekorfslak_inbo <- data_zeggekorfslak_inbo %>%
   anti_join(data_zeggekorfslak_inbo_remove, by = "id") 
 


```








## Overzicht onderzochte locaties

Onderstaande tabel geeft een overzicht van het aantal onderzochte locaties op basis van alle aangeleverde data (zowel meetnetten.be en waarnemingen.be).


```{r}


data_mollusken_locatie <- data_mollusken_all %>%
  group_by(meetnet, locatie, nieuwe_locatie, locatie_prioritair) %>%
  arrange(jaar, bron, validatie) %>%
  summarise(aantal_individuen_goedgekeurd = sum(aantal * (validatie == "goedgekeurd")),
            aantal_individuen_niet_beoordeeld = sum(aantal * (validatie == "niet beoordeeld")),
            aantal_bezoeken = n_distinct(datum, locatie),
            n_punten = n(),
            bron = str_c(unique(bron), collapse = "; "),
            jaar = str_c(unique(jaar), collapse = "; "),
            validatie = sum(validatie == "goedgekeurd") > 0 ) %>%
  ungroup() %>%
  mutate(validatie = ifelse(validatie, "goedgekeurd", "niet beoordeeld"))
```


```{r}
overzicht_mollusken <- data_mollusken_locatie %>%
  filter(meetnet == "Zeggekorfslak") %>%
  group_by(meetnet, locatie_prioritair) %>%
  summarise(n_locaties_bezocht = n(),
            n_locaties_aanwezig_goedgekeurd = sum(aantal_individuen_goedgekeurd > 0),
            n_locaties_aanwezig_niet_beoordeeld = sum((aantal_individuen_niet_beoordeeld > 0) & (aantal_individuen_goedgekeurd == 0)), 
            n_locaties_afwezig = sum((aantal_individuen_goedgekeurd + aantal_individuen_niet_beoordeeld) == 0)) %>%
  ungroup()
```


```{r}
overzicht_mollusken %>%
    mutate(locatie_prioritair = ifelse(locatie_prioritair, "Ja", "Nee")) %>%
  arrange(meetnet, locatie_prioritair) %>%
  select(meetnet, "Gebied meetnetten.be" = locatie_prioritair, "bezocht" = n_locaties_bezocht, "aanwezigheid goedgekeurd" = n_locaties_aanwezig_goedgekeurd, "aanwezigheid niet beoordeeld" = n_locaties_aanwezig_niet_beoordeeld, "afwezig" = n_locaties_afwezig) %>%
  kable() %>%
  kable_styling() %>%
    collapse_rows(c(1,2)) %>%
    add_header_above(c(" " = 2, "Aantal gebieden" = 4))  
```


Hieronder vind je een kaart met alle gebieden die in meetnetten.be zitten voor de inhaalslagen van de mollusken, met de status per locatie.
De kaart toont ook:

+ de observaties uit meetnetten.be en waarnemingen.be (grijze cirkels) en het jaartal van de observatie (label)
+ de extra observaties die het INBO bezit (paarse cirkels) en het jaartal van de observatie (label)

```{r}

shapes_to_filter <- locaties_prioritair %>%
  filter(meetnet == "Zeggekorfslak") %>%
  left_join(data_mollusken_locatie, by = c("meetnet", "locatie")) %>%
  mutate(locatie_status = ifelse(is.na(aantal_bezoeken), "niet onderzocht",
                                 ifelse(aantal_individuen_goedgekeurd > 0, "aanwezig - goedgekeurd",
                                        ifelse(aantal_individuen_niet_beoordeeld > 0, "aanwezig - niet beoordeeld", "afwezig")))
         ) %>% 
  select(meetnet, locatie, locatie_status, bron, jaar, aantal_bezoeken, n_punten, aantal_individuen_goedgekeurd, aantal_individuen_niet_beoordeeld, jaar) %>%
  as_Spatial()


```

```{r}
sd_map <- SharedData$new(shapes_to_filter)
sd_df <- SharedData$new(as.data.frame(shapes_to_filter@data), group = sd_map$groupName())

colorpal <- c(inbo_groen, "yellow", inbo_rood, "blue")
factpal <- colorFactor(colorpal, sd_map$locatie_status)

#Create crosstalk filters using sd_df:

bscols(filter_checkbox("locatie_status",  "Locatiestatus", sd_df, ~locatie_status)
)

#Create the map using the sd_map object:

leaflet(sd_map) %>%
  addProviderTiles("OpenStreetMap") %>%
  addPolygons( color = ~factpal(locatie_status), label = ~locatie, group = "locaties inhaalslag") %>%
  addCircleMarkers(data = st_transform(data_zeggekorfslak_sf, 4326), label = ~(str_c("jaar = ", jaar, "; aantal = ", aantal)), color = "grey",  group = "observaties mn en wnm") %>%
  addCircleMarkers(data = st_transform(data_zeggekorfslak_inbo, 4326), label = ~(str_c("jaar = ", jaar)), color = "purple",  group = "extra observaties inbo") %>%
  addLegend(pal = factpal, values = ~locatie_status) %>%
  addLayersControl(overlayGroups = c("locaties inhaalslag", "observaties mn en wnm", "extra observaties inbo"),
    options = layersControlOptions(collapsed = FALSE))

datatable(sd_df,
          rownames = FALSE,
            filter = 'top')
```


```{r}
data_zeggekorfslak_all <- data_zeggekorfslak_sf %>%
  bind_rows(data_zeggekorfslak_inbo)
```


