# Herbevestiging gebieden/locaties zonder recente waarnemingen

## Gebieden

Onderstaande tabel geeft weer hoeveel jaar geleden de meest recente waarneming van Zeggekorfslak is gebeurd per gebied (zoals gedefinieerd in meetnetten.be of waarnemingen.be).

```{r}
historiek_locaties <- data_zeggekorfslak_all %>%
  filter(is.na(aantal) | aantal > 0) %>%
  filter(!is.na(locatie)) %>%
  filter(!locatie_prioritair) %>%
  filter(str_sub(locatie, 1, 5) != "nieuw") %>%
  st_drop_geometry() %>%
  group_by(locatie) %>%
  summarise(min_jaar = min(jaar),
            max_jaar = max(jaar)) %>%
  ungroup() %>%
  mutate(laatste_wmn = ifelse((2021 - max_jaar) >= 12,  ">= 12 jaar geleden",
                              ifelse((2021 - max_jaar) >= 6,  "tussen 6 en 12 jaar geleden", "< 6 jaar geleden")),
         laatste_wmn = factor(laatste_wmn, levels = c(">= 12 jaar geleden", "tussen 6 en 12 jaar geleden", "< 6 jaar geleden"))) %>%
  arrange(laatste_wmn, max_jaar, locatie) 

locaties_12jaar <- historiek_locaties %>%
  filter(laatste_wmn == ">= 12 jaar geleden")

historiek_locaties %>%
  select( "recentste wnm" = laatste_wmn,locatie, min_jaar, max_jaar) %>%
  kable() %>%
  kable_styling() %>%
  collapse_rows(1)


```

```{r}
wnm_herbezoek <- data_zeggekorfslak_all %>%
  filter(locatie %in% locaties_12jaar$locatie) 

wnm_herbezoek_buffer <- wnm_herbezoek %>%
  st_buffer(dist = 150) %>%
  select(locatie)

leefgebied_herbezoek <- habitatmap_leefgebied_ruim %>%
  st_join(wnm_herbezoek_buffer) %>%
  filter(!is.na(locatie)) %>%
  group_by(locatie) %>%
  summarise(n_pol = n()) %>%
  ungroup()

```

```{r}
leefgebied_herbezoek %>%
  st_transform(crs = 4326) %>%
  leaflet() %>%
  addTiles() %>%
  addPolygons(label = ~locatie) %>%
  addCircleMarkers(data = st_transform(wnm_herbezoek, crs = 4326))
```



## Puntlocaties

Voor elke waarneming op een puntlocatie kijken we ook naar het jaartal van de meest recente waarneming binnen een straal van 500 meter.

```{r}

presence_buffer <- data_zeggekorfslak_all %>%
  filter(is.na(aantal) | aantal > 0) %>%
  st_buffer(500) %>%
  select(jaar_buffer500 = jaar)

obs_most_recent <- data_zeggekorfslak_all %>%
  filter(is.na(aantal) | aantal > 0) %>%
  st_join(presence_buffer) %>%
  group_by(id, jaar) %>%
  summarise(maxjaar_buffer = max(jaar_buffer500)) %>%
  ungroup() %>%
   mutate(laatste_wmn = ifelse((2021 - maxjaar_buffer) >= 12,  ">= 12 jaar geleden",
                              ifelse((2021 - maxjaar_buffer) >= 6,  "tussen 6 en 12 jaar geleden", "< 6 jaar geleden")),
         laatste_wmn = factor(laatste_wmn, levels = c(">= 12 jaar geleden", "tussen 6 en 12 jaar geleden", "< 6 jaar geleden")))
  
```

Op basis hiervan kunnen we een prioritering maken van de her te bevestigen puntlocaties.

```{r}

colorpal <- c(inbo_rood, "blue", "green")
factpal <- colorFactor(colorpal, obs_most_recent$laatste_wmn)

obs_most_recent %>%
  st_transform(4326) %>%
  leaflet() %>%
  addTiles() %>%
  addCircleMarkers(color =  ~factpal(laatste_wmn), label = ~maxjaar_buffer) %>%
  addLegend(pal = factpal, values = ~laatste_wmn)
```




## Selectie prioritait te herbezoeken locaties

We selecteren de puntwaarnemingen waarvoor de meest recente waarneming in een straal van 500 meter dateert van 12 jaar geleden of langer geleden. 

Ronde deze geselecteerde punten selecteren we het potentieel leefgebied (ruime variant) dat binnen een straal van 150 meter gelegen is.
Polygonen die op een afstand van minder dan 100 meter van elkaar gelegen zijn, voegen we samen.
Zo vormen we de te onderzoeken gebieden die in meetnetten.be zullen opgeladen worden.
De namen van de gebieden worden manueel toegevoegd op basis van open street map.


```{r}
wnm_herbezoek <- obs_most_recent %>%
  filter(laatste_wmn == ">= 12 jaar geleden") 

wnm_herbezoek_buffer <- wnm_herbezoek %>%
  st_buffer(dist = 150) %>%
  select(maxjaar_buffer)

leefgebied_herbezoek <- habitatmap_leefgebied_ruim %>%
  st_join(wnm_herbezoek_buffer) %>%
  filter(!is.na(maxjaar_buffer))

locaties_herbezoek_buffer <- leefgebied_herbezoek %>%
  st_buffer(100) %>%
  st_combine() %>%
  st_union(by_feature = TRUE) %>%
  st_as_sf() %>%
  st_cast(to = "POLYGON") 

locaties_herbezoek_buffer <- locaties_herbezoek_buffer %>%
  mutate(id  = 1:nrow(locaties_herbezoek_buffer))

namen <- read_csv2("../data/namen_locaties_herbezoek.csv")

leefgebied_herbezoek_locaties <- leefgebied_herbezoek %>%
  st_join(locaties_herbezoek_buffer) %>%
  group_by(id) %>%
  summarise(n_pol = n()) %>%
  ungroup() %>%
  left_join(namen, by = "id") %>%
  select(naam) %>%
  st_cast("MULTIPOLYGON") %>%
  st_join(select(locaties_prioritair, locatie), largest = TRUE) %>%
  filter(is.na(locatie)) %>%
  select(-locatie)

st_write(leefgebied_herbezoek_locaties, dsn = "../output/zeggekorfslak_prioritering.gpkg", layer = "locaties_herbezoek", delete_layer = TRUE)

st_write(wnm_herbezoek, dsn = "../output/zeggekorfslak_prioritering.gpkg", layer = "wnm_herbezoek", append = TRUE)

leefgebied_herbezoek_locaties %>%
  st_transform(crs = 4326) %>%
  st_write(dsn = "../output/zeggekorfslak_prioritering", layer = "locaties_herbezoek", append = TRUE, driver = "ESRI Shapefile")

```
In onderstaande tabel vind je de lijst de te herbezoeken locaties.

```{r}
leefgebied_herbezoek_locaties %>%
  arrange(naam) %>%
  st_drop_geometry() %>% 
  kable(caption = "Lijst met te herbezoeken locaties") %>%
  kable_styling()
  
```


Onderstaande kaart toon de te herbezoeken locaties. De kaart geeft ook de ligging van rbbmc weer. Gebruik het vergrootglasicoon om een locatie te selecteren en hierop in te zoomen.

```{r}

overlay_rbbmc <- habitatmap_rbbmc_polygons %>%
  st_join(leefgebied_herbezoek_locaties, largest = TRUE) %>%
  filter(!is.na(naam))

st_write(overlay_rbbmc, dsn = "../output/zeggekorfslak_prioritering.gpkg", layer = "overlay_rbbmc_herbezoek", append = TRUE)

# locaties_dubbel <- locaties_prioritair %>%
#   filter(locatie %in% leefgebied_herbezoek_locaties$locatie)

leefgebied_herbezoek_locaties %>%
  st_transform(crs = 4326) %>%
  leaflet() %>%
  addTiles() %>%
  # addPolygons(data = st_transform(locaties_dubbel, crs = 4326), label = ~locatie,  color = "orange") %>%
  addPolygons(label = ~naam, group = "locaties", color = "blue") %>%
  addPolygons(data = st_transform(overlay_rbbmc, crs = 4326), group = "rbbmc", color = "green", opacity = 0, fillOpacity = 1) %>%
  addCircleMarkers(data = st_transform(wnm_herbezoek, crs = 4326), color = "grey", label = ~jaar, group = "waarnemingen") %>%
  addLayersControl(overlayGroups = c("locaties", "rbbmc", "waarnemingen"),
                   options = layersControlOptions(collapsed = FALSE)) %>%
  addSearchFeatures(
    targetGroups = "locaties",
    options = searchFeaturesOptions(
      zoom=15, openPopup = TRUE, firstTipSubmit = TRUE,
      autoCollapse = TRUE, hideMarkerOnCollapse = TRUE
    ))
```




