# Herbevestiging gebieden/locaties zonder recente waarnemingen

## Gebieden

Onderstaande tabel geeft weer hoeveel jaar geleden de meest recente waarneming van Zeggekorfslak is gebeurd per gebied (zoals gedefinieerd in meetnetten.be of waarnemingen.be).

```{r}
historiek_locaties <- data_zeggekorfslak_all %>%
  filter(is.na(aantal) | aantal > 0) %>%
  filter(!is.na(locatie)) %>%
  filter(str_sub(locatie, 1, 5) != "nieuw") %>%
  st_drop_geometry() %>%
  group_by(locatie) %>%
  summarise(min_jaar = min(jaar),
            max_jaar = max(jaar)) %>%
  ungroup() %>%
  mutate(laatste_wmn = ifelse((2021 - max_jaar) >= 12,  ">= 12 jaar geleden",
                              ifelse((2021 - max_jaar) >= 6,  "tussen 6 en 12 jaar geleden", "< 6 jaar geleden")),
         laatste_wmn = factor(laatste_wmn, levels = c(">= 12 jaar geleden", "tussen 6 en 12 jaar geleden", "< 6 jaar geleden"))) %>%
  arrange(laatste_wmn, max_jaar, locatie) 

historiek_locaties %>%
  select( "recentste wnm" = laatste_wmn,locatie, min_jaar, max_jaar) %>%
  kable() %>%
  kable_styling() %>%
  collapse_rows(1)


```


```{r}


presence_buffer <- data_zeggekorfslak_all %>%
  filter(is.na(aantal) | aantal > 0) %>%
  st_buffer(500) %>%
  select(jaar_buffer500 = jaar)

obs_most_recent <- data_zeggekorfslak_all %>%
  filter(is.na(aantal) | aantal > 0) %>%
  st_join(presence_buffer) %>%
  group_by(id, jaar) %>%
  summarise(maxjaar_buffer = max(jaar_buffer500)) %>%
  ungroup() %>%
   mutate(laatste_wmn = ifelse((2021 - maxjaar_buffer) >= 12,  ">= 12 jaar geleden",
                              ifelse((2021 - maxjaar_buffer) >= 6,  "tussen 6 en 12 jaar geleden", "< 6 jaar geleden")),
         laatste_wmn = factor(laatste_wmn, levels = c(">= 12 jaar geleden", "tussen 6 en 12 jaar geleden", "< 6 jaar geleden")))
  
```

## Puntlocaties

Voor elke waarneming op een puntlocatie kijken we ook naar het jaartal van de meest recente waarneming binnen een straal van 500 meter.

Op basis hiervan kunnen we een prioritering maken van de her te bevestigen puntlocaties.

```{r}

colorpal <- c(inbo_rood, "blue", "green")
factpal <- colorFactor(colorpal, obs_most_recent$laatste_wmn)

obs_most_recent %>%
  st_transform(4326) %>%
  leaflet() %>%
  addTiles() %>%
  addCircleMarkers(color =  ~factpal(laatste_wmn), label = ~maxjaar_buffer) %>%
  addLegend(pal = factpal, values = ~laatste_wmn)
```