# Bijlage: details van de getelde aantallen {#sec-bijlage-2}

```{r}
#| label: setup
#| include: false

library(dplyr)
library(readr)
library(DT)
library(crosstalk)
```

::: {.content-hidden when-format="html"}

In de [website versie](https://inbo.github.io/soortenmeetnetten-libellenrapport-2021/h-bijlaged.html) van dit rapport vind je een downloadbare tabel met de gedetailleerde telgegevens van zowel de prioritaire soorten als de overige soorten.
In deze tabel maken we onderscheid tussen vrouwelijke (V) en mannelijke (M) imago's, imago's met onbekend geslacht (imago U), imago's (niet uitgekleurd), larvenhuidjes (V, M en U), copula en eiafzettende libellen.

:::

::: {.content-hidden when-format="pdf"}

In @tbl-bijlage-2 maken we onderscheid tussen vrouwelijke (V) en mannelijke (M) imago's, imago's met onbekend geslacht (imago U), imago's (niet uitgekleurd), larvenhuidjes (V, M en U), copula en eiafzettende libellen.
Je kan de inhoud naar het klembord kopiëren (door op de 'Copy-knop' te klikken) of downloaden als csv-bestand of excel-bestand (via respectievelijk de 'CSV-knop' en de 'Excel-knop'.

```{r}
#| label: tbl-bijlage-2
#| message: false
#| tbl-cap: "Overzicht van de gedetailleerde telgegevens met onderscheid tussen vrouwelijke (V) en mannelijke (M) imago's, imago's met onbekend geslacht (imago U), imago's (niet uitgekleurd), larvenhuidjes (V, M en U), copula en eiafzettende libellen"

tabel <- read_csv2("tabel_bijlage2.csv")

sd_counts <- SharedData$new(tabel)

bscols(list(bscols(
            filter_select("Meetnet", "Selecteer meetnet", sd_counts, ~Meetnet),
            filter_checkbox("Type_soort", "Selecteer de weer te geven soorten:", sd_counts, ~Type_soort)
            ),
            datatable(sd_counts, 
                    rownames = FALSE, 
                    filter = 'top',
                    extensions = 'Buttons', 
                    width = '100%',
                    options = list(
                      dom = 'Bfrtip',
                      autoWidth = TRUE,
                      pageLength = 10,
                      buttons = c('copy', 'csv', 'excel'),
                      columnDefs = list(list(visible = FALSE, targets = c( 2)),
                                        list(width = '8%', targets = c(0, 1, 2, 3, 4, 5, 6)))
                      )
                    ) %>% 
              formatStyle(columns = colnames(.$x$data), 
                          `font-size` = '9px')
        )
)
```

:::
