
# Data

## Data meetnetten.be

De data uit meetnetten.be bestaat uit puntlocaties met:

+ aantal waargenomen Roestrbuine kniptorren in de val
+ uren dat val is geplaatst
+ datum en uur van start van het bezoek en einde van het bezoek
+ weersomstandigheden

```{r}

locaties_roestbruine_kniptor <- get_locations_smp(only_active = FALSE) %>%
  filter(meetnet == "Roestbruine kniptor") %>%
  select(locatie, is_active)

covariabelen <- get_covariates_smp() %>%
  filter(meetnet == "Roestbruine kniptor") %>%
  select(-protocol, -task_id, -eenheid) %>%
  spread(key = "bezoekvariabele", value = "waarde") %>%
  rename(uren_gevangen = "aantal uren gevangen", weersomstandigheden = "weersomstandigheden - saproxyle kevers")
  
bezoeken <- get_visits_smp() %>%
  filter(meetnet == "Roestbruine kniptor") %>%
  select(locatie, visit_id, start_date = datum, start_time, end_time, end_date, validatie) %>%
  mutate(start = ymd_hms(str_c(start_date, " ", start_time)),
         end = ymd_hms(str_c(end_date, " ", end_time)),
         hours_calc = difftime(end, start, units = "hours"),
         days_calc = difftime(end, start, units = "days"),
         days_calc_approx =  end_date - start_date) 

data_roestbruine_kniptor_meetnetten_detail <- get_counts_smp() %>%
  filter(meetnet == "Roestbruine kniptor") %>%
  filter(primaire_soort) %>%
  filter(activiteit == "ter plaatse (in val)") %>%
  left_join(bezoeken, by = c("visit_id", "locatie")) %>%
  filter(validatie != -1) %>%
  left_join(st_drop_geometry(locaties_roestbruine_kniptor), by = "locatie") %>%
  left_join(covariabelen, by = c("meetnet", "visit_id")) %>%
  select(meetnet, locatie, is_active, visit_id, sample_id, observation_id, start_date, end_date, start_time, end_time, aantal_val = aantal, uren_gevangen, hours_calc, days_calc, days_calc_approx, weersomstandigheden, x, y)

data_meetnetten_sf <- data_roestbruine_kniptor_meetnetten_detail %>%
  filter(!is.na(x)) %>%
  st_as_sf(coords = c("x", "y"), crs = 31370) %>%
  select(locatie_meetnetten = locatie, observation_id, datum_meetnetten = start_date, aantal_val, uren_gevangen_meetnetten = uren_gevangen)

write.csv2(data_roestbruine_kniptor_meetnetten_detail, "../output/data_roestbruinekniptor_meetnetten_versie2022-02-16.csv", row.names = FALSE)

check_locatie <- data_meetnetten_sf %>%
  st_transform(crs = 4326) %>%
  st_join(locaties_roestbruine_kniptor) %>%
  mutate(check = locatie_meetnetten == locatie)

```


## Data waarnemingen.be

De gegevens uit waarnemingen.be bevatten het aantal gevangen individuen. De duur dat de val is geplaatst wordt vaak in het opmerkingen veld vermeld. Maar dit gebeurt niet op een gestructureerde manier, zodat dit op een manuele manier uit het opmerkingen veld moet afgeleid worden. Dit is enkel nog maar gebeurt voor de datasets van 2020 en 2021.

De gegevens uit waarnemingen.be overlappen ook deels met deze uit meetnetten.be. De gegevens die aan volgende voorwaarde voldoen worden niet weerhouden:

+ puntlocatie ligt op minder dan 50 meter van een puntlocatie uit de meetnetten-dataset, EN
+ de ingevoerde aantallen in waarnemingen.be komt overeen met de aantallen in meetnetten.be, EN
+ er is minder dan 10 dagen verschil tussen de datum in waarnemingen.be en de datum in meetnetten.be

```{r}
data_roestbruine_kniptor_extern <- read_vc(file = "processed/data_roestbruine_kniptor",
                             root = fileman_up("soortenmeetnetten-data")) %>%
  select(id, meetnet, jaar, datum, locatie, aantal, x, y, gebied, validatie, uren_gevangen, opmerking) %>%
  left_join(st_drop_geometry(locaties_roestbruine_kniptor), by = "locatie") %>%
  mutate(locatie_in_meetnetten = !is.na(locatie),
         locatie = ifelse(is.na(locatie),
                          ifelse((!gebied %in% c("", " ", "  ")) & (!is.na(gebied)), gebied, str_c("nieuw_", id)),
                          locatie)) %>%
  # group_by(meetnet, locatie, is_active, locatie_meetnetten, jaar, datum, validatie) %>%
  # summarise(aantal = sum(aantal),
  #           n_punten = n_distinct(x)) %>%
  # ungroup() %>%
  mutate(bron = "waarnemingen.be",
         x_coord = x,
         y_coord = y) %>%
  st_as_sf(coords = c("x_coord", "y_coord"), crs = 31370) %>%
  group_by(id) %>%
  mutate(dist_data_meetnetten = min(st_distance(geometry, data_meetnetten_sf))) %>%
  ungroup() %>%
  st_join(data_meetnetten_sf, join = st_nearest_feature)

data_roestbruine_kniptor_extern_dubbels <- data_roestbruine_kniptor_extern %>%
  st_drop_geometry() %>%
  filter(abs(datum - datum_meetnetten) <= 10,
         aantal == aantal_val,
         drop_units(dist_data_meetnetten) <= 50) %>%
  select(locatie, id_wnm = id, datum_wnm = datum, datum_mn = datum_meetnetten, aantal_wnm = aantal, aantal_mn = aantal_val, dist_data_meetnetten)

```

Op basis van bovenstaande voorwaarden, werden `r nrow(data_roestbruine_kniptor_extern_dubbels)` waarnemingen verwijderd uit de dataset.


```{r}
data_roestbruine_kniptor_extern <- data_roestbruine_kniptor_extern %>%
  st_drop_geometry() %>%
  select(-observation_id, - dist_data_meetnetten, -aantal_val, -datum_meetnetten, -locatie_meetnetten, -uren_gevangen_meetnetten) %>%
  filter(! id %in% data_roestbruine_kniptor_extern_dubbels$id_wnm)
 
write.csv2(data_roestbruine_kniptor_extern, "../output/data_roestbruinekniptor_waarnemingen_versie2022-02-16.csv", row.names = FALSE) 
```


# Locaties waar soort is waargenomen

Onderstaande tabel geeft een overzicht van de nog actieve locaties (hokken) waar de soort is waargenomen. Deze locaties moeten niet verder onderzocht worden en mogen op inactief gezet worden in meetnetten.  

```{r}
aanwezigheid_meetnetten <- data_roestbruine_kniptor_meetnetten_detail %>%
  group_by(meetnet, locatie, is_active) %>%
  summarise(aanwezig = sum(aantal_val) > 0) %>%
  ungroup() %>%
  mutate(bron = "meetnetten",
         goedgekeurd = TRUE)

aanwezigheid_waarnemingen <- data_roestbruine_kniptor_extern %>%
  group_by(meetnet, locatie, is_active, bron) %>%
  summarise(aanwezig = sum(aantal) > 0,
            goedgekeurd = any((aantal > 0) & (validatie == "goedgekeurd"))) %>%
  ungroup() %>%
  filter(!is.na(is_active))

locaties_aanwezig <- bind_rows(aanwezigheid_meetnetten,
                          aanwezigheid_waarnemingen) %>%
  filter(aanwezig) %>%
  group_by(meetnet, locatie, is_active) %>%
  summarise(aanwezig = any(aanwezig),
            goedgekeurd = any(goedgekeurd),
            bron = str_c(bron, collapse = ", ")) %>%
  ungroup() %>%
  filter(is_active)


```

```{r}
locaties_aanwezig %>%
  kable() %>%
  kable_styling()
```


# Zoekinspanning voor actieve locaties (hokken) waar soort niet is waargenomen

De zoekinspanning schatten we in op basis van: 

+ het aantal puntlocaties bunnen een hok waar er een val is geplaatst
+ de duur van de plaatsing van de val

```{r}
zoekinspanning_meetnetten <- data_roestbruine_kniptor_meetnetten_detail %>%
  anti_join(locaties_aanwezig, by = "locatie") %>%
  filter(is_active)
  
```


Voor een aantal bezoeken ontbreken er gegevens om de zoekinspanning te bepalen.

+ Voor volgende bezoeken ontbreken de puntlocaties:

```{r}
zoekinspanning_meetnetten %>%
  filter(is.na(x)) %>%
  select(locatie, datum = start_date, visit_id, aantal_val) %>%
  kable() %>%
  kable_styling()
```
+ Voor volgende bezoeken ontbreekt de duur van de vangst en kan de duur ook niet afgeleid worden uit het begin- en eindtijdstip van het bezoek:

```{r}
zoekinspanning_meetnetten %>%
  filter(uren_gevangen == "" & is.na(days_calc) & is.na(days_calc_approx)) %>%
  select(locatie, start_date, end_date, visit_id, uren_gevangen, start_time, end_time) %>%
  kable() %>%
  kable_styling()
```

```{r}
zoekinspanning_meetnetten <- data_roestbruine_kniptor_meetnetten_detail %>%
  anti_join(locaties_aanwezig, by = "locatie") %>% 
  filter(is_active) %>%
  rename(uren_gevangen_invoer = uren_gevangen) %>%
  mutate(uren_gevangen = str_replace(string = uren_gevangen_invoer, pattern = ",", ".")) %>%
  mutate(uren_gevangen = ifelse(uren_gevangen_invoer == "8 dagen", as.character(8 * 24), 
                                       ifelse(uren_gevangen_invoer == "ca 50 uur", "50", 
                                              ifelse(uren_gevangen_invoer == "13x24", as.character(13*24), uren_gevangen))),
         uren_gevangen = as.numeric(uren_gevangen)) %>%
  mutate(dagen_val = ifelse(!is.na(uren_gevangen) & uren_gevangen != "0", as.numeric(uren_gevangen)/24,
                               ifelse(!is.na(days_calc), as.numeric(days_calc), as.numeric(days_calc_approx))))
  
zoekinspanning_meetnetten_locatie <- zoekinspanning_meetnetten %>%
  group_by(meetnet, locatie, is_active) %>%
  summarise(n_puntlocaties = n_distinct(observation_id),
            dagen_val_totaal = round(sum(dagen_val, na.rm = TRUE), 0),
            n_puntlocaties_minstens6dagen = sum(dagen_val >= 6, na.rm = TRUE),
            jaren_bezoeken = str_c(unique(year(start_date)), collapse = "; ")) %>%
  ungroup() %>%
  mutate(bron = "meetnetten")
  
```

```{r}
zoekinspanning_waarnemingen <- data_roestbruine_kniptor_extern %>%
  anti_join(locaties_aanwezig, by = "locatie") %>% 
  filter(!is.na(is_active)) %>%
  filter(is_active) %>%
  mutate(dagen_val = uren_gevangen/24)

zoekinspanning_waarnemingen_locatie <- zoekinspanning_waarnemingen %>%
  filter(year(datum) >= 2020) %>%
  group_by(meetnet, locatie, is_active) %>%
  summarise(n_puntlocaties = n_distinct(id),
            # dagen_val_totaal = round(sum(dagen_val, na.rm = TRUE), 0),
            n_puntlocaties_minstens6dagen = ifelse(all(is.na(dagen_val)), NA,
                                                       sum(dagen_val >= 6, na.rm = TRUE)),
            jaren_bezoeken = str_c(unique(year(datum)), collapse = "; ")) %>%
  ungroup() %>%
  mutate(bron = "waarnemingen")
```

```{r}
zoekinspanning <- bind_rows(zoekinspanning_meetnetten_locatie,
                            zoekinspanning_waarnemingen_locatie) %>%
  arrange(locatie, bron) %>%
  select(locatie, is_active, bron, everything()) %>%
  arrange(desc(n_puntlocaties_minstens6dagen))
```


Onderstaande tabel geeft de zoekinspanning weer op basis van de gegevens uit meetnetten.be en waarnemingen.be. Voor de gegevens uit waarnemingen.be werd voor de aangeleverde data van 2020 het aantal uren gevangen afgeleid uit het opmerkingenveld. 

De zoekinspanning wordt uitgedrukt in: 

+ n_puntlocaties: aantal puntlocaties met val in km-hok
+ dagen_val_totaal: totaal aantal dagen dat er een val werd geplaatst in km-hokken (som over alle puntlocaties)
+ n_puntlocaties_minstens6dagen: aantal puntlocaties waar er val voor minstens 6 dagen werd geplaatst

```{r}
zoekinspanning %>%
  select(-is_active, -meetnet) %>%
  datatable(extensions = 'Buttons', 
            options = list(dom = 'Bfrtip',
                           buttons = c('copy', 'csv', 'excel')
                           ),
            filter = 'top',
            rownames = FALSE,
            caption = "Zoekinspanning voor de inhaalsaglocaties waar Roestbruine kniptor nog niet werd waargenomen")
  
```




# Overzicht tellingen in actieve locaties meetnetten.be

Onderstaande kaart geeft een overzicht van de actieve locaties (hokken) in meetnetten.be en van de puntlocaties uit meetnetten.be en waarnemingen.be.

```{r}
puntlocaties_mn_sf <- data_roestbruine_kniptor_meetnetten_detail %>%
  filter(!is.na(x)) %>% 
  rename(uren_gevangen_invoer = uren_gevangen) %>%
  mutate(uren_gevangen = str_replace(string = uren_gevangen_invoer, pattern = ",", ".")) %>%
  mutate(uren_gevangen = ifelse(uren_gevangen_invoer == "8 dagen", as.character(8 * 24), 
                                       ifelse(uren_gevangen_invoer == "ca 50 uur", "50", 
                                              ifelse(uren_gevangen_invoer == "13x24", as.character(13*24), uren_gevangen))),
         uren_gevangen = as.numeric(uren_gevangen)) %>%
  mutate(dagen_val = ifelse(!is.na(uren_gevangen) & uren_gevangen != "0", as.numeric(uren_gevangen)/24,
                               ifelse(!is.na(days_calc), as.numeric(days_calc), as.numeric(days_calc_approx))),
         dagen_val = round(dagen_val, 1)) %>%
  rename(aantal = aantal_val) %>%
  mutate(bron = "meetnetten.be",
         label = str_c(bron, ": aantal = ", aantal, "; jaar = ", year(start_date), "; dagen_val = ", ifelse(!is.na(dagen_val), dagen_val, " onbekend")),
         status_punt = ifelse(aantal > 0, "aanwezig", "niet waargenomen")) %>%
  st_as_sf(coords = c("x", "y"), crs = 31370) %>%
  st_transform(crs = 4326) %>%
  select(bron, aantal, label, status_punt)

puntlocaties_wnm_sf <- data_roestbruine_kniptor_extern %>%
  filter(!is.na(x)) %>% 
  mutate(dagen_val = round(uren_gevangen/24, 1),
         bron = "waarenmingen.be",
         label = str_c(bron, ": aantal = ", aantal, "; jaar = ", year(datum), "; dagen_val = ", ifelse(!is.na(dagen_val), dagen_val, " onbekend")),
         status_punt = ifelse(aantal > 0, "aanwezig", "niet waargenomen")) %>%
  st_as_sf(coords = c("x", "y"), crs = 31370) %>%
  st_transform(crs = 4326) %>%
  select(bron, aantal, label, status_punt)

puntlocaties <- rbind(
  puntlocaties_mn_sf,
  puntlocaties_wnm_sf
) 

colorpal2 <- c(inbo_groen,  inbo_lichtblauw)
factpal2_mn <- colorFactor(colorpal2, puntlocaties_mn_sf$status_punt)
factpal2_wnm <- colorFactor(colorpal2, puntlocaties_wnm_sf$status_punt)
```


```{r}

shapes_to_filter <- locaties_roestbruine_kniptor %>%
  filter(is_active) %>%
  mutate(locatie_status = ifelse(locatie %in% locaties_aanwezig$locatie, "aanwezig - goedgekeurd",
                         ifelse(locatie %in% zoekinspanning$locatie, "onderzocht - niet waargenomen", "niet onderzocht"))) %>%
  left_join(zoekinspanning, by = c("locatie", "is_active")) %>%
  select(-meetnet, -is_active) %>%
  select(locatie, locatie_status, bron, everything()) %>%
  as_Spatial()

```

```{r}
sd_map <- SharedData$new(shapes_to_filter)

sd_df <- SharedData$new(as.data.frame(shapes_to_filter@data), group = sd_map$groupName())

colorpal <- c(inbo_groen,  inbo_rood, inbo_steun_blauw)
factpal <- colorFactor(colorpal, sd_map$locatie_status)

#Create crosstalk filters using sd_df:

bscols(filter_checkbox("locatie_status",  "Locatiestatus (hokken)", sd_df, ~locatie_status)
)

#Create the map using the sd_map object:

leaflet(sd_map) %>%
  addTiles %>%
  addPolygons( color = ~factpal(locatie_status), label = ~locatie, opacity = 0.8, group = "Hokken") %>%
    addCircleMarkers(data = puntlocaties_mn_sf, label = ~label, fillColor  = ~factpal2_mn(status_punt), fillOpacity = 0.8, radius = 4, color = "black", weight = 2, group = "Puntlocaties meetnetten.be") %>%
  addCircleMarkers(data = puntlocaties_wnm_sf, label = ~label, fillColor  = ~factpal2_wnm(status_punt), fillOpacity = 0.8, radius = 4, color = "black", weight = 2, group = "Puntlocaties waarnemingen.be") %>%
  addLegend(pal = factpal, values = ~locatie_status, title = "Locatiestatus (hokken)") %>%
  addLayersControl(
    overlayGroups = c("Hokken", "Puntlocaties meetnetten.be", "Puntlocaties waarnemingen.be"),
    options = layersControlOptions(collapsed = FALSE)
  )

datatable(sd_df,
          rownames = FALSE,
            filter = 'top')
```

