
# Data

## Data meetnetten.be

De data uit meetnetten.be bestaat uit puntlocaties met:

+ aantal waargenomen Roestrbuine kniptorren in de val
+ uren dat val is geplaatst
+ datum en uur van start van het bezoek en einde van het bezoek
+ weersomstandigheden

```{r}

locaties_roestbruine_kniptor <- get_locations_smp(only_active = FALSE) %>%
  filter(meetnet == "Roestbruine kniptor") %>%
  select(locatie, is_active)

covariabelen <- get_covariates_smp() %>%
  filter(meetnet == "Roestbruine kniptor") %>%
  select(-protocol,  -eenheid) %>%
  spread(key = "bezoekvariabele", value = "waarde") %>%
  rename(uren_gevangen = "aantal uren gevangen", weersomstandigheden = "weersomstandigheden - saproxyle kevers")
  
bezoeken <- get_visits_smp() %>%
  filter(meetnet == "Roestbruine kniptor") %>%
  select(locatie, visit_id, start_date = datum, start_time, end_time, end_date, bezoek_status, validatie, opmerking) %>%
  mutate(start = ymd_hms(str_c(start_date, " ", start_time)),
         end = ymd_hms(str_c(end_date, " ", end_time)),
         hours_calc = difftime(end, start, units = "hours"),
         days_calc = difftime(end, start, units = "days"),
         days_calc_approx =  as.Date(end_date) - as.Date(start_date)) 

data_roestbruine_kniptor_meetnetten_detail <- get_counts_smp() %>%
  filter(meetnet == "Roestbruine kniptor") %>%
  filter(primaire_soort) %>%
  filter(activiteit == "ter plaatse (in val)") %>%
  left_join(bezoeken, by = c("visit_id", "locatie")) %>%
  filter(validatie != -1) %>%
  left_join(st_drop_geometry(locaties_roestbruine_kniptor), by = "locatie") %>%
  left_join(covariabelen, by = c("meetnet", "visit_id")) %>%
  select(meetnet, locatie, is_active, visit_id, sample_id, observation_id, start_date, end_date, start_time, end_time, aantal_val = aantal, uren_gevangen, hours_calc, days_calc, days_calc_approx, weersomstandigheden, x, y)

data_meetnetten_sf <- data_roestbruine_kniptor_meetnetten_detail %>%
  filter(!is.na(x)) %>%
  st_as_sf(coords = c("x", "y"), crs = 31370) %>%
  select(locatie_meetnetten = locatie, observation_id, datum_meetnetten = start_date, aantal_val, uren_gevangen_meetnetten = uren_gevangen)

write.csv2(data_roestbruine_kniptor_meetnetten_detail, "../output/data_roestbruinekniptor_inhaalslag.csv", row.names = FALSE)

check_locatie <- data_meetnetten_sf %>%
  st_transform(crs = 4326) %>%
  st_join(locaties_roestbruine_kniptor) %>%
  mutate(check = locatie_meetnetten == locatie)

```

## Data waarnemingen.be

De gegevens uit waarnemingen.be bevatten het aantal gevangen individuen. De duur dat de val is geplaatst wordt vaak in het opmerkingen veld vermeld. Maar dit gebeurt niet op een gestructureerde manier, zodat dit op een manuele manier uit het opmerkingen veld moet afgeleid worden. Dit is enkel nog maar gebeurt voor de datasets van 2020 en 2021.

De gegevens uit waarnemingen.be overlappen ook deels met deze uit meetnetten.be. De gegevens die aan volgende voorwaarde voldoen worden niet weerhouden:

+ puntlocatie ligt op minder dan 50 meter van een puntlocatie uit de meetnetten-dataset, EN
+ de ingevoerde aantallen in waarnemingen.be komt overeen met de aantallen in meetnetten.be, EN
+ er is minder dan 10 dagen verschil tussen de datum in waarnemingen.be en de datum in meetnetten.be

```{r}
data_roestbruine_kniptor_extern <- read_csv2(file.path(fileman_up("soortenmeetnetten-queries"),"processed/data_extern_roestbruine_kniptor.csv")) %>%
  select(id, meetnet, methode, jaar, datum, locatie, aantal, x, y, gebied, validatie, uren_gevangen, opmerking) %>%
  filter(id != 279641225) %>% # afgekeurde waarneming
  left_join(st_drop_geometry(locaties_roestbruine_kniptor), by = "locatie") %>%
  mutate(locatie_in_meetnetten = !is.na(locatie),
         locatie = ifelse(is.na(locatie),
                          ifelse((!gebied %in% c("", " ", "  ")) & (!is.na(gebied)), gebied, str_c("nieuw_", id)),
                          locatie)) %>%
  mutate(bron = "waarnemingen.be",
         x_coord = x,
         y_coord = y) %>%
  st_as_sf(coords = c("x_coord", "y_coord"), crs = 31370) %>%
  group_by(id) %>%
  mutate(dist_data_meetnetten = min(st_distance(geometry, data_meetnetten_sf))) %>%
  ungroup() %>%
  st_join(data_meetnetten_sf, join = st_nearest_feature)

data_roestbruine_kniptor_extern_dubbels <- data_roestbruine_kniptor_extern %>%
  st_drop_geometry() %>%
  filter(abs(datum - datum_meetnetten) <= 10,
         aantal == aantal_val,
         drop_units(dist_data_meetnetten) <= 50) %>%
  select(locatie, id_wnm = id, datum_wnm = datum, datum_mn = datum_meetnetten, aantal_wnm = aantal, aantal_mn = aantal_val, dist_data_meetnetten)

```

Op basis van bovenstaande voorwaarden, werden `r nrow(data_roestbruine_kniptor_extern_dubbels)` waarnemingen verwijderd uit de dataset.

```{r}
data_roestbruine_kniptor_extern <- data_roestbruine_kniptor_extern %>%
  st_drop_geometry() %>%
  select(-observation_id, -dist_data_meetnetten, -aantal_val, -datum_meetnetten, -locatie_meetnetten, -uren_gevangen_meetnetten) %>%
  filter(!id %in% data_roestbruine_kniptor_extern_dubbels$id_wnm)
 
write.csv2(data_roestbruine_kniptor_extern, "../output/data_roestbruinekniptor_waarnemingen_versie2024-03-27.csv", row.names = FALSE) 
```

# Overzicht per locatie

Per locatie van de inhaalslag bepalen we de status met volgende categorieën:

+ **aanwezig**: roestbruine kniptor werd waargenomen (op basis van gegevens van meetnetten.be en/of waarnemingen.be)
+ **afwezig - voldoende onderzocht**: roestbruine kniptor werd niet waargenomen en hok wordt als voldoende onderzocht beschouwd. 
We kennen deze categorie toe als:
  + Hok op inactief werd gezet en er nulwaarnemingen zijn uit meetnetten.be en waarnemingen.be (ook al werd op basis van de data de zoekinspanning niet gehaald)
  + Er een voldoende zoekinspanning werd geleverd (enkel bij de meetnetten.be data is de zoekinspanning gestructureerd bijgehouden)
+ **niet onderzocht**: hok werd op inactief gezet omdat het minder prioritair was om te onderzoeken, gezien er al een hok in de omgeving ervan werd onderzocht.

De zoekinspanning schatten we in op basis van: 

+ het aantal puntlocaties bunnen een hok waar er een val is geplaatst
+ de duur van de plaatsing van de val

De zoekinspanning wordt uitgedrukt in: 

+ n_puntlocaties: aantal puntlocaties met val in km-hok
+ dagen_val_totaal: totaal aantal dagen dat er een val werd geplaatst in km-hokken (som over alle puntlocaties)
+ n_puntlocaties_minstens6dagen: aantal puntlocaties waar er val voor minstens 6 dagen werd geplaatst

```{r}
data_roestbruine_kniptor_all <- data_roestbruine_kniptor_meetnetten_detail %>%
  mutate(bron = "meetnetten",
         goedgekeurd = TRUE,
         locatie_in_meetnetten = TRUE,
         jaar = year(start_date),
         aantal = aantal_val,
         datum = start_date,
         methode = "op feromonen") %>%
  rename(uren_gevangen_invoer = uren_gevangen) %>%
  mutate(uren_gevangen = str_replace(string = uren_gevangen_invoer, pattern = ",", ".")) %>%
  mutate(uren_gevangen = ifelse(uren_gevangen_invoer == "8 dagen", as.character(8 * 24), 
                                       ifelse(uren_gevangen_invoer == "ca 50 uur", "50", 
                                              ifelse(uren_gevangen_invoer == "13x24", as.character(13*24), uren_gevangen))),
         uren_gevangen = as.numeric(uren_gevangen)) %>%
  bind_rows(data_roestbruine_kniptor_extern %>%
              mutate(goedgekeurd = validatie == "goedgekeurd"))  %>% 
  mutate(dagen_val = ifelse(!is.na(uren_gevangen) & uren_gevangen != "0", as.numeric(uren_gevangen)/24,
                               ifelse(!is.na(days_calc), as.numeric(days_calc), as.numeric(days_calc_approx)))) %>%
  select(meetnet, bron, id_wnm = id, methode, locatie, locatie_in_meetnetten, is_active, x, y, jaar, datum, start_date, start_time, end_date, end_time, uren_gevangen, uren_gevangen_invoer, dagen_val, aantal, weersomstandigheden, goedgekeurd, validatie, opmerking) %>%
  arrange(desc(locatie_in_meetnetten), locatie, jaar)

write_csv2(data_roestbruine_kniptor_all, "../output/data_inhaalslag_roestbruinekniptor_versie2024-04-09.csv") 

overzicht_locaties <- data_roestbruine_kniptor_all %>%
  group_by(locatie, locatie_in_meetnetten, is_active) %>%
  summarise(aanwezig = sum(aantal) > 0,
            aantal_tot = sum(aantal),
            goedgekeurd = any(goedgekeurd),
            jaar = str_c(unique(jaar), collapse = "; "),
            bron = str_c(unique(bron), collapse = "; "),
            n_puntlocaties = n_distinct(x),
            dagen_val_totaal = round(sum(dagen_val, na.rm = TRUE), 0),
            n_puntlocaties_minstens6dagen = sum(dagen_val >= 6, na.rm = TRUE)) %>%
  ungroup()

locaties_notes <- get_locations_notes_smp() %>%
  filter(meetnet == "Roestbruine kniptor") %>%
  select(meetnet, locatie, opmerking_locatie, datum_opmerking) %>%
  st_drop_geometry() %>%
  group_by(meetnet, locatie) %>%
  slice_max(datum_opmerking) %>%
  ungroup()

locaties_niet_geschikt <- bezoeken %>%
  filter(str_detect(bezoek_status, "Geen veldwerk mogelijk")) 

overzicht_locaties_inhaalslag <- locaties_roestbruine_kniptor %>%
  left_join(overzicht_locaties, by = c("locatie", "is_active")) %>%
  left_join(locaties_notes, by = c( "locatie")) %>%
  mutate(locatie_in_meetnetten = ifelse(is.na(locatie_in_meetnetten), TRUE, locatie_in_meetnetten),
         locatie_geschikt = ifelse(locatie %in% locaties_niet_geschikt$locatie, FALSE, TRUE),
         status = ifelse(aanwezig & !is.na(aanwezig), "aanwezig",
                         ifelse(is.na(aanwezig) & !is_active, "niet onderzocht",
                                ifelse(!aanwezig & ((!is_active) | n_puntlocaties >= 3), "afwezig - voldoende onderzocht", "niet onderzocht"))))

```



```{r, eval = FALSE}
overzicht_locaties_inhaalslag %>%
  st_drop_geometry() %>%
  arrange(locatie) %>%
  select(locatie, is_active, status, bron, n_puntlocaties, n_puntlocaties_minstens6dagen) %>%
  datatable(rownames = FALSE,
           filter = "top")
```








# Overzicht tellingen in actieve locaties meetnetten.be

Onderstaande kaart geeft een overzicht van de locaties (hokken) in meetnetten.be en van de puntlocaties uit meetnetten.be en waarnemingen.be (geel = aanwezig, rood = afwezig).

Beide datalagen zijn terug te vinden in de geopackage `inhaalslag_roestbruine_kniptor.gpkg`

```{r}
data_roestbruine_kniptor_all %>%
  filter(!is.na(x)) %>%
  st_as_sf(coords = c("x", "y"), crs = 31370) %>%
  st_write(layer = "roestbruine_kniptor_puntlocaties", dsn = "../output/inhaalslag_roestbruine_kniptor.gpkg", delete_layer = TRUE)

overzicht_locaties_inhaalslag %>%
  select(locatie, status, bron, jaar, aantal_tot, n_puntlocaties, dagen_val_totaal, n_puntlocaties_minstens6dagen, opmerking_locatie, datum_opmerking) %>%
  st_transform(crs = 31370) %>%
  st_write(layer = "roestbruine_kniptor_hokken", dsn = "../output/inhaalslag_roestbruine_kniptor.gpkg", delete_layer = TRUE)
```


```{r}
puntlocaties_mn_sf <- data_roestbruine_kniptor_all %>%
  mutate(label = str_c(bron, ": aantal = ", aantal, "; jaar = ", jaar, "; dagen_val = ", ifelse(!is.na(dagen_val), dagen_val, " onbekend")),
         status_punt = ifelse(aantal > 0, "aanwezig", "niet waargenomen"),
         show_color = ifelse(aantal > 0, "yellow", "red")) %>%
  filter(!is.na(x)) %>%
  st_as_sf(coords = c("x", "y"), crs = 31370) %>%
  st_transform(crs = 4326) %>%
  select(bron, aantal, label, status_punt, show_color)

```

```{r}

shapes_to_filter <- overzicht_locaties_inhaalslag %>%
  select(locatie, status, bron, jaar, aantal_tot, n_puntlocaties, dagen_val_totaal, n_puntlocaties_minstens6dagen, opmerking_locatie) %>%
  as_Spatial()

```

```{r}
sd_map <- SharedData$new(shapes_to_filter)

sd_df <- SharedData$new(as.data.frame(shapes_to_filter@data), group = sd_map$groupName())

colorpal <- c("yellow",  "red",  "blue")
factpal <- colorFactor(colorpal, sd_map$locatie_status)

#Create crosstalk filters using sd_df:

bscols(filter_checkbox("locatie_status",  "Locatiestatus (hokken)", sd_df, ~status)
)

#Create the map using the sd_map object:

leaflet(sd_map) %>%
  addTiles %>%
  addPolygons( color = ~factpal(status), label = ~str_c(locatie, " - ", status), opacity = 0.8, group = "Hokken") %>%
  addCircleMarkers(data = puntlocaties_mn_sf, label = ~label, color = ~show_color, opacity = 0.6, group = "Puntlocaties meetnetten.be en waarnemingen.be") %>%
  addLegend(pal = factpal, values = ~status, title = "Locatiestatus (hokken)") %>%
  addLayersControl(
    overlayGroups = c("Hokken", "Puntlocaties meetnetten.be en waarnemingen.be"),
    options = layersControlOptions(collapsed = FALSE)
  )

datatable(sd_df,
          rownames = FALSE,
            filter = 'top',
          extensions = 'Buttons', 
          options = list(
          dom = 'Bfrtip',
          buttons = c('copy', 'csv', 'excel')
  ))
```


# Conclusie inhaalslag

Hieronder geven we een overzicht van alle hokken van de inhaalslag.

```{r}
overzicht_locaties_inhaalslag %>%
  st_drop_geometry() %>%
  group_by(status) %>%
  summarise(n_hokken = n_distinct(locatie)) %>%
  ungroup() %>%
  kable() %>%
  kable_styling()
```

