
# Amfibieën en reptielen

```{r}
soortgroep_sel <- c("amfibieën", "Amfibieën", "amfibieen", "reptielen", "Reptielen")
```


```{r MeetnKaraktamfibieen1}

bezoeken_soortgroep <- filter(bezoeken, soortgroep %in% soortgroep_sel)
species_list <- unique(bezoeken_soortgroep$meetnet)

tabel_meetnetkarakteristieken %>%
  mutate(telperiode = str_c(start_telperiode, " - ", einde_telperiode)) %>%
  filter(soortgroep %in% soortgroep_sel,
         is_sample) %>%
  select(meetnet, protocol, type, opstartjaar, 'duur meetcyclus'= duur_meetcyclus,  'bezoeken (/jaar)' = bezoeken, telperiode) %>%
  unique() %>%
  arrange(meetnet) %>%
  kable(caption = "Overzicht van de karakteristieken van de amfibieenmeetnetten: veldprotocol, type meetnet (integraal of steekproef), aantal meetnetlocaties en de meetcyclus in jaren",
        align = c("l", "l", "l", "c", "c", "c", "c"),
        label = NA) %>%
  kable_styling(bootstrap_options = c("striped", "hover", "condensed", "responsive"),
                font_size = 11) %>%
  column_spec(5, width = "2cm") %>%
  collapse_rows(1)
  
```



## Overzicht van de uitgevoerde tellingen

### Evaluatie jaardoelen en doelen meetnetcyclus

In bijlage \@ref(h:bijlage) wordt per meetnetloctie een overzicht gegeven van de uitgevoerde tellingen.

In Tabel \@ref(tab:overzichtTellingenamfibieen1) evalueren we de jaardoelen. In de tabel onderscheiden we: 

* de jaardoelen: het aantal te tellen locaties voor een bepaald jaar; 
* doelbereik jaar: de mate waarin de jaardoelen gehaald werden;
* het aantal tellingen conform protocol;
* het aantal tellingen dat niet kon worden uitgevoerd door overmacht;
* het aantal voldoende getelde meetnetlocaties: dit zijn de locaties waar het aantal tellingen werd gehaald binnen de afgesproken telperiode, conform het protocol. Ook de tellingen die niet konden uitgevoerd worden door overmacht worden hiervoor meegrekend.
* het aantal nieuw getelde meetnetlocaties binnen een meetcyclus: dit zijn het aantal voldoende getelde locaties die voor de eerste maal geteld werden in de meetcyclus.  


```{r overzichtTellingenamfibieen1}

tabel_rapport %>%
  arrange(meetnet) %>%
   filter(soortgroep %in% soortgroep_sel,
          jaar == year_evaluation) %>%
  filter(type_locatie == "Meetnetlocatie") %>%
  select(meetnet,  protocol, "aantal locaties", jaardoel, "doelbereik jaar (%)", "tellingen conform protocol", "tellingen niet uitvoerbaar",  "locaties voldoende geteld - totaal", "locaties voldoende geteld - nieuw") %>%
  kable(caption = "Evaluatie van de jaardoelen", 
        align = c("l", "l", "l","c","c", "c", "c", "c", "c", "c", "c"),
        label = NA) %>%
 kable_styling(bootstrap_options = c("striped", "hover", "condensed", "responsive"),
               font_size = 11) %>%
  collapse_rows(columns = c(1))
  
```

In Tabel \@ref(tab:overzichtTellingenamfibieen3) evalueren we de doelen voor de meetcyclus. De tabel geeft volgende informatie: 

* jaar in meetcyclus: het hoeveelste jaar binnen de meetcyclus t.o.v. de duur van de meetcyclus; 
* de doelen voor de meetcyclus: het aantal te tellen locaties voor de volledige meetcyclus; 
* doelbereik meetcyclus: de mate waarin de doelen voor de meetcyclus gehaald werden; 
* het totaal aantal getelde locaties binnen een meetcyclus.

```{r overzichtTellingenamfibieen3}

tabel_rapport %>%
  arrange(meetnet) %>%
  filter(`doel meetcyclus` != "") %>%
  filter(soortgroep %in% soortgroep_sel) %>%
  filter(type_locatie == "Meetnetlocatie") %>%
  filter(jaar == year_evaluation) %>%
  filter(duur_meetcyclus > 1) %>%
  select(meetnet, protocol,  "jaar in meetcyclus", "doel meetcyclus", "doelbereik cyclus (%)", "locaties voldoende geteld - cyclus", "locaties voldoende data - cyclus") %>%
  kable(caption = "Evaluatie van de doelen voor de meetcyclus", 
        align = c("l", "l", "c","c","c", "c", "c", "c", "c", "c", "c"),
        label = NA) %>%
  kable_styling(bootstrap_options = c("striped", "hover", "condensed", "responsive"),
               font_size = 11) %>%
  collapse_rows(columns = c(1))
  
```

```{r}
n_extra <- tabel_rapport %>%
   filter(soortgroep %in% soortgroep_sel,
          jaar == year_evaluation) %>%
  filter(type_locatie == "Extra locatie") %>%
  nrow()
```


`r if (n_extra > 0) {"Ten slotte geven we een overzicht van de tellingen in 'extra locaties' die niet tot de steekproef behoren. Hiervoor worden geen doelen gesteld."}` 

```{r overzichtTellingenamfibieen2}

if (n_extra > 0) {
  
  tabel_rapport %>%
    arrange(meetnet) %>%
    filter(soortgroep %in% soortgroep_sel,
          jaar == year_evaluation) %>%
    filter(type_locatie == "Extra locatie") %>%
    select(meetnet,  protocol,  "tellingen conform protocol", "tellingen niet uitvoerbaar",  "locaties voldoende geteld - totaal") %>%
    kable(booktabs = TRUE, 
        caption = "Overzicht van tellingen in extra locaties", 
        align = c("l", "l", "l","c","c", "c", "c", "c", "c", "c", "c"),
        label = NA) %>%
    kable_styling(bootstrap_options = c("striped", "hover", "condensed", "responsive"),
               font_size = 11) %>%
    collapse_rows(columns = c(1))
  
}

```

### Tijdstippen van de tellingen

Figuur \@ref(fig:figuurBezoekenamfibieen) geeft een overzicht van de tijdstippen van de bezoeken.  

```{r figuurBezoekenamfibieen, fig.height= 9, fig.width= 6.5,  fig.cap = str_c("Overzicht tijdstippen waarop tellingen werden uitgevoerd in" , year_evaluation) }

bezoeken_figuur <- bezoeken %>% 
  left_join(telperiode, by = c("meetnet", "protocol")) %>%
  filter(soortgroep %in% soortgroep_sel) %>% 
  filter(jaar == year_evaluation) %>% 
  select(meetnet, protocol, locatie, datum,  bezoek_status_detail, start_telperiode, einde_telperiode) %>%
  unique()

ggplot(data = bezoeken_figuur, aes(x = datum, fill = bezoek_status_detail)) + 
  geom_histogram(binwidth = 7, colour = "white") +
  geom_vline(aes(xintercept = start_telperiode), data = bezoeken_figuur, linetype = 2) +
  geom_vline(aes(xintercept = einde_telperiode), data = bezoeken_figuur, linetype = 2) +
  facet_wrap( ~ meetnet + protocol, ncol = 3) + 
  labs(x = "Datum bezoek", y = "Aantal bezoeken", fill = "Bezoek status")  + 
  theme( axis.text.x = element_text(angle = 90, hjust = 1),
         legend.position = "bottom",
         legend.direction = "vertical")
```

Onderstaande tabel geeft een overzicht van de tellingen buiten de telperiode. De kolom 'verschil_dagen' geeft het verschil in dagen t.o.v. de telperiode volgens het veldprotocol.

```{r}

bezoeken_buiten_telperiode %>%
  filter(soortgroep %in% soortgroep_sel) %>%
  filter(meetnet != "Vroedmeesterpad") %>%
  filter(meetnet != "Poelkikker") %>%
  select(-soortgroep) %>%
  datatable(rownames = FALSE,
            filter = 'top',
            escape = FALSE,
            extensions = c('Buttons', 'Scroller'),
            options = list(
              dom = 'Bfrtip',
              buttons = c('copy', 'excel'),
              language = list(url = '//cdn.datatables.net/plug-ins/1.10.11/i18n/Dutch.json'),
              autoWidth = TRUE,
              columnDefs = list(list(width = '8%', targets = c(4, 5)))
              )
            )


```

### Afwijkingen van het protocol

```{r}
bezoeken_afwijkingen <- bezoeken %>% 
  filter(soortgroep %in% soortgroep_sel) %>% 
  filter(jaar == year_evaluation) %>% 
  filter(bezoek_status_detail != "Conform protocol") %>% 
  select(link, meetnet, datum, locatie, "bezoek status" = bezoek_status_detail, opmerkingen = notes) %>%
  mutate(opmerkingen = gsub("\n", ". ", opmerkingen))
```


`r if (nrow(bezoeken_afwijkingen) > 0) {"De volgende tabel geeft een overzicht van de afwijkingen van het protocol"} else {"Er zijn geen bezoeken met afwijkingen van het protocol."}`

```{r }

if (nrow(bezoeken_afwijkingen) > 0) {
  
  bezoeken_afwijkingen %>%
    datatable(
            rownames = FALSE,
            filter = 'top',
            extensions = c('Buttons', 'Scroller'),
            escape = FALSE,
            options = list(
              dom = 'Bfrtip',
              buttons = c('copy', 'excel'),
              language = list(url = '//cdn.datatables.net/plug-ins/1.10.11/i18n/Dutch.json'),
              deferRender = TRUE,
              autoWidth = TRUE,
              columnDefs = list(list(width = '40%', targets = c(5)))
              )
            )
  
}
  
```



### Mogelijke dubbele invoer

```{r}
bezoeken_dubbels_soortgroep <- bezoeken_dubbels %>%
  filter(soortgroep %in% soortgroep_sel) %>%
  select(meetnet, protocol, locatie, datum, bezoeken = n_bezoeken_datum, "zelfde begintijdstip" = start_time_identiek, taak1, taak2) %>% 
  arrange(meetnet, protocol)
```

`r if (nrow(bezoeken_dubbels_soortgroep) > 0) {"Onderstaande tabel geeft mogelijks dubbel ingevoerde bezoeken weer (bezoeken = aantal bezoeken voor ingevoerd voor eenzelfde dag en eenzelfde locatie; zelfde begintijdstip = is het begintijdstip van de bezoeken identiek?)"} else {"Geen bezoeken die dubbel ingevoerd werden"}`

```{r}

if (nrow(bezoeken_dubbels_soortgroep) > 0) {
  
  bezoeken_dubbels_soortgroep %>%
  datatable(
        rownames = FALSE,
        filter = 'top',
        extensions = c('Buttons', 'Scroller'),
        options = list(
          dom = 'Bfrtip',
          buttons = c('copy', 'excel'),
          language = list(url = '//cdn.datatables.net/plug-ins/1.10.11/i18n/Dutch.json'),
          deferRender = TRUE,
          autoWidth = TRUE,
          columnDefs = list(list(width = '15%', targets = c(1)))
          )
  )
}
```

## Controle meetnetlocaties

### Opmerkingen meetnetlocaties

```{r}
locaties_opm_soortgroep <- locaties_opm %>%
  filter(soortgroep %in% soortgroep_sel,
         is_active)
```

`r if (nrow(locaties_opm_soortgroep) > 0) {"Onderstaande tabel geeft een overzicht van de opmerkingen bij actieve locaties."} else {"Er zijn geen opmerkingen bij actieve locaties"}`

```{r}
if (nrow(locaties_opm_soortgroep) > 0) {

locaties_opm_soortgroep %>%
  arrange(meetnet) %>%
  select(-soortgroep, -id, -is_active) %>%
  datatable(
        rownames = FALSE,
        filter = 'top',
        extensions = c('Buttons', 'Scroller'),
        options = list(
          dom = 'Bfrtip',
          buttons = c('copy', 'excel'),
          language = list(url = '//cdn.datatables.net/plug-ins/1.10.11/i18n/Dutch.json'),
          deferRender = TRUE,
          autoWidth = TRUE,
          columnDefs = list(list(width = '40%', targets = c(4)))
          )
        )
}
```

### Locaties waar doelsoort nog niet werd waargenomen via meetnetten.be

```{r}
counts_locations_controle %>%
  filter(soortgroep %in% soortgroep_sel) %>%
  filter(aantal_totaal == 0) %>%
  arrange(desc(bezoeken_totaal)) %>%
  select(meetnet, protocol,  locatie, "totaal aantal bezoeken" = bezoeken_totaal,  "jaar (aantal individuen/ aantal bezoeken)" = jaren_aantal) %>%
  datatable(
        rownames = FALSE,
        filter = 'top',
        extensions = c('Buttons', 'Scroller'),
        options = list(
          dom = 'Bfrtip',
          buttons = c('copy', 'excel'),
          language = list(url = '//cdn.datatables.net/plug-ins/1.10.11/i18n/Dutch.json'),
          deferRender = TRUE,
          autoWidth = TRUE)
        )
```


### Locaties waar doelsoort al werd waargenomen in het verleden, maar waar de soort al minstens een jaar niet meer werd waargenomen

Onderstaande tabel geeft de locaties weer waar de doelsoort mogelijks is verdwenen. 

+ De eerste kolom geeft het aantal jaren (met tellingen) dat de soort niet meer werd gezien sinds de laatste waarneming van de soort.

+ De tweede kolom geeft het aantal bezoeken dat de soort niet meer werd gezien sinds de laatste waarneming van de soort.

De tabel is aflopend gerangschikt volgens het aantal jaren dat de soort niet meer werd gezien.

```{r}
counts_locations_controle_tabel %>%
  filter(soortgroep %in% soortgroep_sel) %>%
  select(-soortgroep) %>%
  datatable(
        rownames = FALSE,
        filter = 'top',
        extensions = c('Buttons', 'Scroller'),
        options = list(
          dom = 'Bfrtip',
          buttons = c('copy', 'excel'),
          language = list(url = '//cdn.datatables.net/plug-ins/1.10.11/i18n/Dutch.json'),
          deferRender = TRUE,
          autoWidth = TRUE)
        )
```

```{r, eval = FALSE}

overzicht_rugstreeppad <- aantallen %>%
  filter(jaar == year_evaluation,
         meetnet == "Rugstreeppad") %>%
  #group_by(visit_id, sample_id) %>%
  filter(primaire_soort) %>%
  mutate(type_wnm = ifelse(levensstadium == "adult" & activiteit == "calling", "adult_roepend",
                           ifelse(levensstadium == "adult" & activiteit == "present", "adult_zichtwnm",
                                  levensstadium))) %>%
  group_by(jaar, locatie, type_wnm) %>%
  summarise(n_bezoeken = n_distinct(visit_id),
            n_telpunten = n_distinct(sample_id),
            n_waarnemingen = sum(aantal > 0),
            aantal = sum(aantal)) %>%
  ungroup() %>%
  spread(key = "type_wnm", value = "n_waarnemingen")


#write.csv2(overzicht_rugstreeppad, "../output/rugstreeppad_overzicht2019.csv", row.names = FALSE)

```


```{r, eval = FALSE}
overzicht_rugstreeppad %>%
  kable(caption = "Overzicht van de Rugstreeppadtellingen waarbij per levensstadium wordt aangegeven hoe vaak het werd waargenomen (dus exlusief nulwaarnemingen") %>%
  kable_styling(bootstrap_options = c("striped", "hover", "condensed", "responsive"))
```

## Verkenning ingevoerde waarden voor de kwaliteit van het leefgebied

Om de kwaliteit van het leefgebied van de Boomkikker en de Kamsalamander te beoordelen bepalen de vrijwilligers voor elke poel in het meetnet volgende karakteristieken:

* aanwezigheid vis,
* beschaduwing,
* permanente waterkolom,
* waterkwaliteit,
* pH,
* maximale diepte poel,
* oppervlakte poel.

\@ref(fig:figuurCovariabelenBK1) toont de karakteristieken die worden ingeschat a.d.h.v. een aantal vaste categorieën waaruit de vrijwilliger een selectie moet maken. We zien dat er nog vaak 'Onbekend' wordt ingegeven voor de karakteristieken. Mogelijks kan dit verholpen worden door duidelijkere richtlijnen op te nemen in de handleiding over hoe de karakteristieken bepaald moeten worden.

```{r verkenningCovariabelenAmfibie}

covariabelen_soortgroep <- covariabelen %>%
  filter(meetnet != "") %>%
 # mutate(visit_id = as.factor(visit_id)) %>%
  left_join(select(bezoeken, visit_id, soortgroep, taak, locatie, bezoek_status_detail, datum, jaar), by = "visit_id")  %>%
  filter(soortgroep %in% soortgroep_sel) %>%
  filter(bezoekvariabele != "") %>%
  mutate(waarde = ifelse(waarde == "" , "niet ingevuld", waarde),
         waarde = ifelse(waarde == "goed (helder water, typische oever en/of waterplanten, weinig verlanding, niet zichtbaar vervuild)", "goed", waarde),
         waarde = ifelse(waarde == "middelmatig (tussen slecht en goed)", "middelmatig", waarde),
         waarde = ifelse(waarde == "slecht (verwaarloosde poel met eutroof water (algen, kroos), anders vervuild of verregaand verland)", "slecht", waarde),
         waarde = ifelse(waarde == "FALSE", "nee", waarde),
         waarde = ifelse(waarde == "TRUE", "ja", waarde)) %>%
  filter(protocol %in% c("Amfibieën - Larven", "Amfibieën - Larven en metamorfen"))

covariabelen_soortgroep_wide <- covariabelen_soortgroep %>%
  select( -eenheid)  %>%
  spread(key = bezoekvariabele, value = waarde)

check_cat <- covariabelen_soortgroep %>%
  distinct(meetnet, visit_id, locatie, datum, bezoekvariabele, waarde) %>%
  filter(waarde %in% c("no shade", "average", "good", "unknown", "U", "-4"))

write.csv2(check_cat, "../output/covariabelen_leefgebied.csv", row.names = FALSE)

```


```{r}
figuur_kwaliteit_leefgebied <- function(data_covariabelen){
  
  p1 <- data_covariabelen %>%
  ggplot(aes(x= `aanwezigheid vis`, fill = bezoek_status_detail)) +
  geom_bar() +
  facet_wrap(~ jaar) +
  labs(y= "Aantal poelen") +
  coord_flip() +
  theme(legend.position = "hide") 

p2 <- data_covariabelen %>%
  ggplot(aes(x= `permanente waterkolom`, fill = bezoek_status_detail)) +
  geom_bar() +
  facet_wrap(~ jaar) +
  labs(y= "Aantal poelen") +
  coord_flip() +
  theme(legend.position = "hide")

p3 <- data_covariabelen %>%
  ggplot(aes(x= beschaduwing, fill = bezoek_status_detail)) +
  geom_bar() +
  facet_wrap(~ jaar) +
  labs(y= "Aantal poelen") +
  coord_flip() +
  theme(legend.position = "hide")

p4 <- data_covariabelen %>%
  ggplot(aes(x= waterkwaliteit, fill = bezoek_status_detail)) +
  geom_bar() +
  facet_wrap(~ jaar) +
  labs(y= "Aantal poelen") +
  coord_flip() +
  theme(legend.position = "hide") 

p5 <- data_covariabelen %>%
  ggplot(aes(x= `maximale diepte`, fill = bezoek_status_detail)) +
  geom_bar() +
  facet_wrap(~ jaar) +
  labs(y= "Aantal poelen") +
  coord_flip() +
  theme(legend.position = "hide") 

p6 <- data_covariabelen %>%
  ggplot(aes(x= `oppervlakte waterpartij`, fill = bezoek_status_detail)) +
  geom_bar() +
  facet_wrap(~ jaar) +
  labs(y= "Aantal poelen") +
  coord_flip() +
  theme(legend.position = "hide") 

p7 <- data_covariabelen %>%
  ggplot(aes(x= `pH (zuurtegraad)`, fill = bezoek_status_detail)) +
  geom_bar() +
  facet_wrap(~ jaar) +
  labs(y= "Aantal poelen") +
  coord_flip() +
  theme(legend.position = "bottom",
        legend.direction = "vertical") 

result <- grid.arrange(p1,p2,p3,p4, p5, p6, p7, ncol = 2)

return(result)
  
}
```

```{r figuurCovariabelenBK1, fig.width=8, fig.height= 12, fig.cap = "Overzicht van ingevoerde waarden voor de verschillende indiatoren voor de kwaliteit van het leefgebied: Boomkikker"}

cov_soort <- covariabelen_soortgroep_wide %>%
  filter(meetnet == "Boomkikker",
         jaar == as.character(year_evaluation)) %>%
  figuur_kwaliteit_leefgebied()

```

```{r figuurCovariabelenKS1, fig.width=8, fig.height= 12, fig.cap = "Overzicht van ingevoerde waarden voor de verschillende indiatoren voor de kwaliteit van het leefgebied: Kamsalamander"}

cov_soort <- covariabelen_soortgroep_wide %>%
  filter(meetnet == "Kamsalamander",
         jaar == as.character(year_evaluation)) %>%
  figuur_kwaliteit_leefgebied()

```
