# Bijlagen {#h:bijlage}

## Tabel met alle tellingen in `r year_evaluation`

```{r}

tabel_bezoeken_jaar %>%
  datatable(rownames = FALSE,
            filter = 'top',
            extensions = c('Buttons', 'Scroller'),
            options = list(
              dom = 'Bfrtip',
              buttons = c('copy', 'pdf', 'csv', 'excel'),
              language = list(url = '//cdn.datatables.net/plug-ins/1.10.11/i18n/Dutch.json'),
              deferRender = TRUE,
               scrollY = 400,
               scroller = TRUE,
               scrollX = TRUE
              )
            )
            
```


## Tabel met evaluatie meetnetlocaties in `r year_evaluation`

```{r}

tabel_locaties %>%
  datatable(rownames = FALSE,
            filter = 'top',
            extensions = c('Buttons', 'Scroller', 'FixedColumns'),
            options = list(
              dom = 'Bfrtip',
              buttons = c('copy', 'pdf', 'csv', 'excel'),
              language = list(url = '//cdn.datatables.net/plug-ins/1.10.11/i18n/Dutch.json'),
              deferRender = TRUE,
               scrollY = 400,
               scrollX = TRUE,
              fixedColumns = list(leftColumns = 4)
              )
            )
            
```



## Tabel met ruwe trends in aantallen per locatie {#h:bijlagetrend}

Onderstaande kaart en tabel toont een ruwe inschatting van de trend in getelde aantallen per locatie. Deze inschatting is enkel gemaakt wanneer aan volgende voorwaarden is voldaan:

+ de locaties werden in minstens twee verschillende jaren geteld;
+ er werden minstens vijf tellingen uitgevoerd. 

```{r}

tabel_trend_locatie <- trend_locatie_klasse %>%
  ungroup() %>%
  mutate(trend_lcl0.95 = ifelse(se > 100, NA, trend_lcl0.95 ),
         trend_ucl0.95 = ifelse(se > 100, NA, trend_ucl0.95),
         klasse = ifelse(se < 100, as.character(klasse), 
                         ifelse(trend < -95, "--", 
                                ifelse(trend > 95, "++", NA)))) %>%
  mutate(trend_show = str_c(round(trend, 1), 
                            " (", 
                            ifelse(is.na(trend_lcl0.95), "?", round(trend_lcl0.95, 1)), 
                            "; ", 
                            ifelse(is.na(trend_ucl0.95), "?", round(trend_ucl0.95, 1)),
                            ")"),
         periode = str_c(year_min, " - ", year_max)) %>%
  select(soortgroep, meetnet, locatie, protocol, periode, trend = trend_show, klasse)

locaties_trend <- locaties_actief %>%
  select(meetnet, locatie) %>%
  st_point_on_surface() %>%
  inner_join(tabel_trend_locatie, by = c("meetnet", "locatie")) %>%
  mutate(trend_beschrijving = ifelse(klasse == "++", "sterke toename",
                                     ifelse(klasse == "--", "sterke afname",
                                             ifelse(klasse %in% c("+", "+~"), "toename",
                                                    ifelse(klasse %in% c("-", "-~"), "afname",
                                                           ifelse(klasse == "~", "stabiel", "onzeker"))))),
         trend_beschrijving = factor(trend_beschrijving, levels = c("sterke afname", "afname", "stabiel", "toename", "sterke toename", "onzeker")),
         label_show = str_c(meetnet, " - ", locatie, ": ", trend_beschrijving)) %>%
  select(soortgroep, meetnet, locatie, periode, "trend (%)" = trend, klasse, "trend beschrijving" = trend_beschrijving, label_show) %>%
  arrange(soortgroep, meetnet, locatie)



            
```

```{r}

factpal <- colorFactor(c(inbo_rood, inbo_steun_donkerroos, inbo_steun_blauw, inbo_lichtgroen, inbo_groen, inbo_grijs),
                       locaties_trend$`trend beschrijving`)

# Wrap data frame in SharedData
sd <- SharedData$new(locaties_trend)

# Create a filter input

bscols(filter_select("soortgroep", "Soortgroep", sd, group = ~soortgroep, multiple = FALSE),
       filter_select("meetnet", "Meetnet", sd, group = ~meetnet),
       filter_select("trend beschrijving", "Trend", sd, group = ~`trend beschrijving`))

# Use SharedData like a dataframe with Crosstalk-enabled widgets

  leaflet(sd) %>% 
    addTiles() %>% 
    addCircleMarkers(color = ~factpal(`trend beschrijving`), 
                     opacity = 0.8,
                     popup = ~label_show) %>%
    addLegend(pal = factpal, values = ~`trend beschrijving`,
    title = "Trend in getelde aantallen")
  
  
sd %>%
  datatable(rownames = FALSE,
            filter = 'top',
            extensions = c('Buttons', 'Scroller', 'FixedColumns'),
            options = list(
              dom = 'Bfrtip',
              buttons = c('copy', 'pdf', 'csv', 'excel'),
              language = list(url = '//cdn.datatables.net/plug-ins/1.10.11/i18n/Dutch.json'),
              deferRender = TRUE,
               scrollY = 400,
               scrollX = TRUE,
              columnDefs = list(list(visible=FALSE, targets= c( 0, 7, 8)))
                   
              )
            )



```

