
# Data

## Data meetnetten.be

Gegevens uit 2022.

```{r}

locaties_vermiljoenkever <- get_locations_smp(only_active = FALSE) %>%
  filter(meetnet == "Vermiljoenkever") %>%
  select(locatie, is_active)
  
bezoeken <- get_visits_smp() %>%
  filter(meetnet == "Vermiljoenkever") %>%
  select(locatie, visit_id, start_date = datum, start_time, end_time, end_date, validatie) 

data_vermiljoenkever_meetnetten <- get_counts_smp() %>%
  filter(meetnet == "Vermiljoenkever") %>%
  filter(primaire_soort) %>%
  left_join(bezoeken, by = c("visit_id", "locatie")) %>%
  filter(validatie != -1) %>%
  left_join(st_drop_geometry(locaties_vermiljoenkever), by = "locatie") %>%
  select(meetnet, locatie, is_active, visit_id,  datum = start_date, levensstadium, aantal, x, y)

data_meetnetten_sf <- data_vermiljoenkever_meetnetten %>% 
  group_by(meetnet, locatie, visit_id, datum, x, y) %>%
  summarise(aantal = sum(aantal)) %>%
  ungroup() %>%
  filter(!is.na(x)) %>%
  st_as_sf(coords = c("x", "y"), crs = 31370) %>%
  select(locatie,  datum, aantal) %>%
  mutate(bron = "meetnetten") %>%
  st_transform(4326)

```

## Data waarnemingen.be

Gegevens uit 2021 en 2022. 
Gegevens uit 2022 overlappen met gegevens in meetnetten.be. 
We deselecteren waarnemingen met dezelfde combinatie voor datum en (meetnetten)locatienaam.

```{r}
data_vermiljoenkever_wnm_2022 <- read_csv2("../data/Vermiljoenkever_Wbe_2022.csv")
data_vermiljoenkever_wnm_2021 <- read_csv2("../data/Vermiljoenkever_Wbe_2021.csv")

data_vermiljoenkever_wnm <- data_vermiljoenkever_wnm_2022 %>%
  bind_rows(data_vermiljoenkever_wnm_2021) %>%
  select(meetnet = naam_nl, datum, levenstadium = kleed, aantal, x, y, opm = bijzonderheden) %>%
  mutate(datum = as.Date(datum, format = "%d/%m/%Y"))

data_waarnemingen_sf <- data_vermiljoenkever_wnm %>%
  st_as_sf(coords = c("x", "y"), crs = 31370) %>%
  st_transform(crs = 4326) %>%
  st_join(locaties_vermiljoenkever, join = st_nearest_feature) %>%
  group_by(geometry) %>%
  mutate(distance = min(st_distance(geometry, locaties_vermiljoenkever))) %>%
  ungroup() 

data_waarnemingen_select <- data_waarnemingen_sf %>%
  mutate(locatie = ifelse(drop_units(distance) <= 1000, locatie, NA)) %>%
  anti_join(data_vermiljoenkever_meetnetten, by = c("locatie", "datum")) %>%
  mutate(bron = "waarnemingen")
```


```{r}
data_all <- data_meetnetten_sf %>%
  bind_rows(data_waarnemingen_select) %>%
  mutate(show_color = ifelse(aantal > 0, "yellow", "red"),
         show_label = str_c(datum, ": aantal = ", aantal, " (", bron, ")"))

locatie_aanwezigheid <- data_all %>%
  filter(!is.na(locatie)) %>%
  st_drop_geometry() %>%
  group_by(locatie, bron) %>%
  summarise(aanwezig = sum(aantal) > 0) %>%
  ungroup()

locaties_vermiljoenkever_aanwezigheid <- locaties_vermiljoenkever %>%
  left_join(locatie_aanwezigheid, by = "locatie") %>%
  mutate(status = ifelse(is.na(aanwezig), "Niet onderzocht", 
                         ifelse(aanwezig, "Soort aanwezig", "Onderzocht - soort niet aanwezig")),
         show_color = ifelse(status == "Niet onderzocht", "blue",
                             ifelse(status == "Soort aanwezig", "yellow", "red")))
```


# Overzicht Status hokken

Onderstaande kaart en tabel geeft de status van de inhaalslag hokken weer:

+ Niet onderzocht (blauw)
+ Onderzocht - soort niet aanwezig (rood)
+ Soort aanwezig (geel). Ook als de soort is waargenomen binnen een afstand van 1 km tot het hok, wordt de soort als aanwezig besschouwd binnen het hok. 

De kaart geeft ook de puntwaarnemingen uit meetnetten en waarnemignen.be weer.

+ Nulwaarneming (rood)
+ Aantal > 0 (geel)

Het label van de punten geeft de datum, aantallen en bron weer.

```{r}
locaties_vermiljoenkever_aanwezigheid %>%
  leaflet() %>%
  addTiles() %>%
  addCircleMarkers(data = data_all, color = ~show_color, label =~show_label, group = "Puntlocaties") %>%
  addPolygons(color = ~show_color, label = ~locatie, group = "Hokken") %>%
  addLayersControl(
    overlayGroups = c("Hokken", "Puntlocaties"),
    options = layersControlOptions(collapsed = FALSE)
  )
```

```{r}
locaties_vermiljoenkever_aanwezigheid %>%
  st_drop_geometry() %>%
  select(locatie, status, bron) %>%
  arrange(locatie) %>%
  kable() %>%
  kable_styling() 
```


