# Dataverkenning Rugstreeppad

```{r}

analyseset_rugstreeppad <- read_vc(file = "analyseset_rugstreeppad", root = "../output/analyseset")

# bezoeken uit 2024 zonder tijdstip zijn avondbezoeken

analyseset_rugstreeppad <- analyseset_rugstreeppad %>%
  mutate(type_telling = ifelse(type_telling == "onbekend" & jaar == 2024, "avondtelling", type_telling))

```

## Overzicht tellingen

### Type tellingen

We onderscheiden:

-   avondtellingen: startuur telling tussen 17u tot 5u
-   dagtellingen: startuur telling tussen 5u en 17u
-   onbekend: geen startuur ingegeven

Onderstaande figuur geeft de relatie weer tussen het startuur van de telling en de getelde aantallen per levensstadium/ activiteit.

```{r}
analyseset_rugstreeppad %>%
  mutate(show = ifelse(levensstadium == "adult", str_c(levensstadium, " ", activiteit), levensstadium)) %>%
  mutate(start_hour = ifelse(is.na(start_hour), -10, start_hour)) %>%
  ggplot(aes(x = start_hour, y = aantal, colour = type_telling)) +
  geom_point(alpha = 0.4) +
  facet_wrap(~ show, scale = "free_y") 
```

```{r}
analyseset_rugstreeppad %>%
  mutate(show = ifelse(levensstadium == "adult", str_c(levensstadium, " ", activiteit), levensstadium)) %>%
  mutate(start_hour = ifelse(is.na(start_hour), -10, start_hour)) %>%
  ggplot(aes(x = type_telling, y = aantal)) +
  stat_summary(fun.data = "mean_cl_boot", colour = "red") +
  facet_wrap(~ show, scale = "free_y") +
  theme(axis.text.x = element_text(angle = 30))
```

```{r}
overzicht_type <- analyseset_rugstreeppad %>%
  filter(primaire_soort) %>%
  filter(bezoek_status == "Conform protocol") %>%
  group_by(protocol,  levensstadium, activiteit, type_telling) %>%
  summarise(n_locaties = n_distinct(locatie), 
            n_bezoeken = n_distinct(visit_id),
            aantal_max = max(aantal),
            aantal_gem = mean(aantal)) %>%
  ungroup()
```

```{r}
overzicht_onbekend <- analyseset_rugstreeppad %>%
  group_by(locatie) %>%
  filter(any(type_telling == "onbekend")) %>%
  ungroup() %>%
  mutate(type_wnm = ifelse(levensstadium == "adult", str_c(levensstadium, "_", activiteit), levensstadium)) %>%
  select(type_telling, locatie, visit_id, datum, start_time, hoofdteller, type_wnm, aantal) %>%
  pivot_wider(names_from = "type_wnm", values_from = "aantal")

write_csv2(overzicht_onbekend, "../output/rugstreeppad_tijsdstip_onbekend.csv")
```

Hieronder een overzicht van de locaties met tellingen waarvan we niet weten of het een dagtelling of een avondtelling is. 

```{r}
overzicht_onbekend %>%
  datatable(rownames = FALSE,
            filter = "top")
```

### Tellingen per meetcyclus

```{r}
overzicht <- analyseset_rugstreeppad %>%
  group_by(protocol, paired,locatie, periode) %>%
  summarise(n_tellingen = n_distinct(visit_id)) %>%
  ungroup() %>%
  pivot_wider(names_from = "periode", values_from = n_tellingen, values_fill = 0)

```

```{r}
overzicht %>%
  select(locatie, "2019 - 2021", "2022 - 2024", gepaard = paired) %>%
  arrange(locatie) %>%
  datatable(caption = "Aantal tellingen per cyclus",
            rownames = FALSE,
            filter = "top") 
```

```{r}
overzicht_typetelling <- analyseset_rugstreeppad %>%
  group_by(locatie) %>%
  mutate(aanwezig_adult = sum(aantal * (levensstadium == "adult")) > 0,
         aanwezig_voortpl = sum(aantal * (levensstadium != "adult")) > 0) %>% 
  group_by(protocol, paired,locatie, periode, type_telling, aanwezig_adult, aanwezig_voortpl) %>%
  summarise(n_tellingen = n_distinct(visit_id)) %>%
  ungroup() %>%
  pivot_wider(names_from = "type_telling", values_from = n_tellingen, values_fill = 0) %>%
  mutate(telling_show = str_c(avondtelling, dagtelling, onbekend, sep = "/")) %>%
  select(-avondtelling, -dagtelling, -onbekend) %>%
  pivot_wider(names_from = "periode", values_from = telling_show, values_fill = "")

```

```{r}
overzicht_typetelling %>%
  select(locatie, "2019 - 2021", "2022 - 2024", gepaard = paired, aanwezig_adult, aanwezig_voortpl) %>%
  arrange(locatie) %>%
  datatable(caption = "Aantal avondtellingen/dagtellingen/tellingen onbekend per cyclus",
            rownames = FALSE, 
            filter = "top") 
```



```{r, fig.height=9}

analyseset_rugstreeppad %>%
  distinct(is_sample, locatie, datum, n_samples) %>%
  ggplot(aes(y = locatie, x = datum, size = n_samples, colour = is_sample)) +
  geom_point(alpha = 0.6) +
  geom_vline(xintercept = as.Date("2022-01-01"), linetype = 2, alpha = 0.5)
```

## Overzicht aantallen

### Globaal
```{r}
overzicht_tellingen <- analyseset_rugstreeppad %>%
  mutate(aanwezig = aantal > 0) %>%
  group_by(levensstadium, activiteit) %>%
  summarise(n_locaties = n_distinct(locatie),
            n_bezoeken = n_distinct(visit_id),
            prop_bezoeken_aanwezig = round(mean(aanwezig),2),
            aantal_gemiddeld = round(mean(aantal), 1),
            aantal_max = max(aantal)) %>%
  ungroup()

overzicht_tellingen_locatie_type <- analyseset_rugstreeppad %>%
  group_by(locatie, levensstadium, activiteit) %>%
  summarise(aantal_type = sum(aantal)) %>%
  ungroup() %>%
  group_by(locatie) %>%
  mutate(aantal_tot = sum(aantal_type)) %>%
  ungroup() %>%
  mutate(n_locaties = n_distinct(locatie)) %>%
  group_by(levensstadium, activiteit, n_locaties) %>%
  summarise(n_locaties_aanwezig_type = sum(aantal_type > 0),
            aantal_type = sum(aantal_type)) %>%
  ungroup()

overzicht_tellingen_locatie_tot <- analyseset_rugstreeppad %>%
  group_by(locatie) %>%
  summarise(aantal_tot = sum(aantal)) %>%
  ungroup() %>%
  mutate(n_locaties = n_distinct(locatie)) %>%
  group_by( n_locaties) %>%
  summarise(n_locaties_aanwezig_type = sum(aantal_tot > 0),
            aantal_tot = sum(aantal_tot)) %>%
  ungroup()

overzicht_tellingen %>%
  kable(caption = "Overzicht voor alle tellingen") %>%
  kable_styling()

overzicht_tellingen_type <- analyseset_rugstreeppad %>%
  mutate(aanwezig = aantal > 0) %>%
  group_by(type_telling, levensstadium, activiteit) %>%
  summarise(n_locaties = n_distinct(locatie),
            n_bezoeken = n_distinct(visit_id),
            prop_bezoeken_aanwezig = round(mean(aanwezig),2),
            aantal_gemiddeld = round(mean(aantal), 1),
            aantal_max = max(aantal)) %>%
  ungroup()
```

```{r}
overzicht_tellingen_type %>%
  kable(caption = "Overzicht per type telling") %>%
  kable_styling()
```

### Per meetcyclus

```{r, fig.cap = "Gemiddelde aantallen per meetcyclus voor de avondtellingen"}

analyseset_rugstreeppad %>%
  mutate(show = ifelse(levensstadium == "adult", str_c(levensstadium, " ", activiteit), levensstadium)) %>%
  filter(paired) %>%
  ggplot(aes(x = periode, y = aantal)) +
  stat_summary(fun.data = "mean_cl_boot", colour = "red") +
  facet_wrap( ~ show, scales = "free") +
  labs(title = "Alle tellingen")
```

```{r, fig.cap = "Gemiddelde aantallen per meetcyclus voor de avondtellingen"}

analyseset_rugstreeppad %>%
   group_by(visit_id) %>%
  mutate(type_telling_est = ifelse(type_telling == "onbekend",
                               ifelse(any(aantal > 0 & levensstadium == "ei"), "dagtelling", "avondtelling"),
                                type_telling)) %>%
  ungroup() %>%
  mutate(show = ifelse(levensstadium == "adult", str_c(levensstadium, " ", activiteit), levensstadium)) %>%
  filter(paired) %>%
  filter(type_telling == "avondtelling") %>%
  ggplot(aes(x = periode, y = aantal)) +
  stat_summary(fun.data = "mean_cl_boot", colour = "red") +
  facet_wrap( ~ show, scales = "free") +
  labs(title = "Avondtellingen")
```

```{r, fig.cap = "Gemiddelde aantallen per meetcyclus voor de dagtellingen"}

analyseset_rugstreeppad %>%
   group_by(visit_id) %>%
  mutate(type_telling_est = ifelse(type_telling == "onbekend",
                               ifelse(any(aantal > 0 & levensstadium == "ei"), "dagtelling", "avondtelling"),
                                type_telling)) %>%
  ungroup() %>%
  mutate(show = ifelse(levensstadium == "adult", str_c(levensstadium, " ", activiteit), levensstadium)) %>%
  filter(paired) %>%
  filter(type_telling == "dagtelling") %>%
  ggplot(aes(x = periode, y = aantal)) +
  stat_summary(fun.data = "mean_cl_boot", colour = "red") +
  facet_wrap( ~ show, scales = "free") +
  labs(title = "Dagtellingen")
```
## Aantal ei per locatie

```{r}
aantal_ei <- analyseset_rugstreeppad %>%
   group_by(visit_id) %>%
   mutate(type_telling_est = ifelse(type_telling == "onbekend",
                               ifelse(any(aantal > 0 & levensstadium == "egg"), "dagtelling", "avondtelling"),
                                type_telling)) %>%
  ungroup() %>%
  filter(type_telling_est == "dagtelling") %>%
  filter(levensstadium == "egg") %>%
  group_by(meetnet, locatie, jaar, meetcyclus, periode, type_telling_est, levensstadium) %>%
  summarise(aantal_ei_jaar = sum(aantal),
            n_bezoeken = n_distinct(visit_id),
            n_samples = sum(n_samples)) %>%
  ungroup()
  
```



## Overzicht aanwezigheid

### Globaal

```{r}
overzicht_aanwezig_locatie <- analyseset_rugstreeppad %>%
  group_by(locatie, meetcyclus, periode) %>%
  summarise(aanwezig = sum(aantal) > 0,
            aanwezig_adult = sum(aantal * (levensstadium == "adult")) > 0,
            aanwezig_voortplanting = sum(aantal * (levensstadium != "adult")) > 0) %>%
  ungroup() 

# overzicht_aanwezig <- overzicht_aanwezig_locatie %>%
#   group_by(meetcyclus) %>%
#   summarise(prop_aanwezig = sum(aanwezig) / n_distinct(locatie),
#             prop_aanwezig_adult = sum(aanwezig_adult) / n_distinct(locatie),
#             prop_aanwezig_voortpl = sum(aanwezig_voortplanting) / n_distinct(locatie)) %>%
#   ungroup()

overzicht_aanwezig_type <- analyseset_rugstreeppad %>%
  group_by(type_telling, locatie, meetcyclus) %>%
  summarise(aanwezig = sum(aantal) > 0,
            aanwezig_adult = sum(aantal * (levensstadium == "adult")) > 0,
            aanwezig_voortplanting = sum(aantal * (levensstadium != "adult")) > 0) %>%
  ungroup() %>%
  group_by(type_telling, meetcyclus) %>%
  summarise(n_locaties = n_distinct(locatie),
            prop_aanwezig = round(sum(aanwezig) / n_distinct(locatie), 2),
            prop_aanwezig_adult = round(sum(aanwezig_adult) / n_distinct(locatie), 2),
            prop_aanwezig_voortpl = round(sum(aanwezig_voortplanting) / n_distinct(locatie), 2)) %>%
  ungroup()
```

```{r}
overzicht_aanwezig_locatie %>%
  datatable(rownames = FALSE,
            filter = "top")
```

```{r}
overzicht_aanwezig_type %>%
  kable(caption = "Overzicht aanwezigheid per locatie") %>%
  kable_styling()
```

### Per meetcyclus

```{r}

all_locaties <- analyseset_rugstreeppad %>%
  tidyr::expand(meetnet, locatie, periode)

status_rugstreeppad_bezoek <- analyseset_rugstreeppad %>%
  filter(primaire_soort) %>%
  mutate(telling_adult = telling_adult_andere | telling_adult_roepend) %>%
  group_by(meetnet, locatie, periode, jaar, visit_id, type_telling, zoekinspanning, telling_eisnoer, telling_adult) %>%
  summarise(aanwezig = sum(aantal) > 0,
            aanwezig_adult = sum(aantal * (levensstadium == "adult")) > 0,
            aanwezig_ei = sum(aantal * (levensstadium == "egg")) > 0) %>%
  ungroup() %>%
  mutate(aanwezig_adult = ifelse(is.na(zoekinspanning) | telling_adult,
                                    aanwezig_adult,
                                    NA),
         aanwezig_ei = ifelse(is.na(zoekinspanning) | telling_eisnoer,
                                    aanwezig_ei,
                                    NA))

status_rugstreeppad_locatie <- all_locaties %>%
  left_join(status_rugstreeppad_bezoek, by = c("meetnet", "locatie", "periode")) %>%
  group_by(meetnet, locatie, periode) %>%
  summarise(dagbezoeken = sum(type_telling == "dagtelling", na.rm = TRUE),
            avondbezoeken = sum(type_telling == "avondtelling", na.rm = TRUE),
            bezoeken_onbekend = sum(type_telling == "onbekend", na.rm = TRUE),
            bezoeken_totaal = n_distinct(visit_id, na.rm = TRUE),
            n_telling_eisnoer = sum(telling_eisnoer),
            n_telling_adult = sum(telling_adult),
            jaar = str_c(unique(jaar), collapse = ", "),
            zoekinspanning = str_c(unique(zoekinspanning), collapse = ", "),
            aanwezig = any(aanwezig),
            aanwezig_adult = any(aanwezig_adult),
            aanwezig_ei = any(aanwezig_ei)) %>%
  ungroup() %>%
  mutate(conclusie_adult = ifelse(aanwezig_adult | aanwezig_ei, "aanwezig",
                                  ifelse((avondbezoeken >= 3), "afwezig", "aanwezigheid onbekend")),
         conclusie_ei = ifelse(aanwezig_ei, "aanwezig",
                               ifelse(n_telling_eisnoer >= 3 & !is.na(n_telling_eisnoer), "afwezig",
                                         ifelse((dagbezoeken >= 1) & (bezoeken_totaal >= 3), "afwezig", "aanwezigheid onbekend"))),
         conclusie_adult = ifelse(is.na(conclusie_adult), "aanwezigheid onbekend", conclusie_adult),
         conclusie_ei = ifelse(is.na(conclusie_ei), "aanwezigheid onbekend", conclusie_ei),
         conclusie_ei = ifelse(conclusie_adult == "afwezig", "afwezig", conclusie_ei))

status_rugstreeppad_adult <- status_rugstreeppad_locatie %>%
  group_by(meetnet, periode, conclusie_adult) %>% 
  summarise(n_locaties = n()) %>%
  ungroup()

status_rugstreeppad_adult_wide <- status_rugstreeppad_locatie %>%
  select(meetnet, locatie, periode, conclusie_adult) %>%
  pivot_wider(names_from = periode, values_from = conclusie_adult) %>%
  group_by(meetnet, `2019 - 2021`, `2022 - 2024`) %>%
  summarise(n_locaties = n(),
            locaties = str_c(locatie, collapse = ", ")) %>%
  ungroup()

status_rugstreeppad_ei <- status_rugstreeppad_locatie %>%
  group_by(meetnet, periode, conclusie_ei) %>% 
  summarise(n_locaties = n()) %>%
  ungroup()
  
status_rugstreeppad_ei_wide <- status_rugstreeppad_locatie %>%
  select(meetnet, locatie, periode, conclusie_ei) %>%
  pivot_wider(names_from = periode, values_from = conclusie_ei) %>%
  group_by(meetnet, `2019 - 2021`, `2022 - 2024`) %>%
  summarise(n_locaties = n(),
            locaties = str_c(locatie, collapse = ", ")) %>%
  ungroup()

 status_rugstreeppad_locatie %>%
  write_vc(root = "../output/results", file = "status_rugstreeppad_locatie", sorting = c("locatie", "periode"))
```

