---
title: "Meetnet Variabele waterjuffer en Vroege glazenmakker"
output: html_document
date: "2024-04-10"
---

```{r setup, include=FALSE}
knitr::opts_chunk$set(echo = FALSE)
knitr::opts_chunk$set(message = FALSE,
                      warning = FALSE)
library(tidyverse)
library(sf)
library(DT)
library(kableExtra)
library(leaflet)
source("../../soortenmeetnetten-analysis/src/functions_smp.r")
```

```{r}

species <- c("Variabele waterjuffer", "Vroege glazenmaker")

visits <- get_visits_smp() %>%
  filter(meetnet %in% species) %>%
  filter(voor_analyse)

counts <- get_counts_smp() %>%
  filter(meetnet %in% species) %>%
  filter(soort_nl %in% species) %>%
  semi_join(visits, by = "visit_id")

aanwezigheid_libellen <- counts %>%
  group_by(meetnet, protocol, locatie, datum, visit_id, soort_nl) %>%
  summarise(aantal_tot = sum(aantal),
            aanwezig = sum(aantal) > 0) %>%
  ungroup() %>%
  group_by(locatie) %>%
  mutate(locaties_gemeenschappelijk = n_distinct(meetnet) == 2) %>%
  ungroup() %>%
  mutate(link = str_c('<a href = "https://www.meetnetten.be/fieldwork/visits/', visit_id,'">', visit_id, '</a>'))

```
# Overzicht bezoeken aan gemeenschappelijke locaties voor beide meetnetten

Hieronder een tabel met bezoeken aan gemeenschappelijke locaties:

+ indien bezoek aan beide meetnetten is toegevoegd: nakijken of aantallen kloppen
+ indien bezoek aan één van de meetnetten is toegevoegd: nakijken of bezoek bruikbaar is voor andere meetnet 

```{r}
overzicht_gemeenschappelijk <- aanwezigheid_libellen %>%
  filter(locaties_gemeenschappelijk) %>%
  mutate(discription = str_c(soort_nl, " = ", aantal_tot)) %>%
  group_by(meetnet, locatie, datum, link) %>%
  summarise(discription = str_c(discription, collapse = "; ")) %>%
  ungroup() %>%
  mutate(show = str_c(link, " ", discription)) %>%
  select(meetnet, locatie, datum, show) %>%
  pivot_wider(names_from = "meetnet", values_from = c("show")) %>%
  arrange(locatie, datum)

overzicht_gemeenschappelijk %>%
  datatable(rownames = FALSE,
            escape = FALSE,
            filter = "top")

              
```

# Overzicht bezoeken aan locaties die niet gemeenschappelijk zijn, maar waar beide soorten gezien worden

Hieronder een tabel met bezoeken aan niet gemeenschappelijke locaties waar beide soorten gezien worden.

```{r}
overzicht_nt_gemeenschappelijk <- aanwezigheid_libellen %>%
  filter(!locaties_gemeenschappelijk) %>%
  group_by(visit_id) %>%
  filter(n_distinct(soort_nl) == 2) %>%
  ungroup() %>%
  select(meetnet, locatie, datum, link, soort_nl, aantal_tot) %>%
  pivot_wider(names_from = "soort_nl", values_from = c("aantal_tot")) %>%
  arrange(meetnet, locatie, datum)

overzicht_nt_gemeenschappelijk %>%
  datatable(rownames = FALSE,
            escape = FALSE,
            filter = "top")
```


