# Selectie analyseset

## Selectiecriteria

```{r}

species_group <- "dagvlinders"

protocol_selection <- c("Vlinders - Transecten",
                        "Vlinders - Gebiedstelling", 
                        "Vlinders - Gebiedstelling (v1)", 
                        "Vlinders - Gebiedstelling (mobiel)")

name_analysis <- "vlinders"

set.seed(47830)

```

```{r select data, warning = FALSE}

locatie_detail <- get_locations_smp() %>%
  st_drop_geometry() %>%
  filter(locatie_type == "locatie") %>%
  select(meetnet, locatie, is_active, is_sample)

visits <- get_visits_smp(species_group = species_group) %>%
  filter(protocol %in% protocol_selection) %>%
  mutate(protocol = ifelse(str_detect(protocol, "Gebiedstelling"),
                           "Vlinders - Gebiedstelling",
                           protocol))

counts_all <- get_counts_smp(species_group = species_group, count_aggregation = "individuals")

counts <-  counts_all %>%
#   filter(primaire_soort) %>%
  filter(!niet_geteld)

covars <- get_covariates_smp(species_group = species_group) %>%
  filter(protocol %in% protocol_selection) %>%
  select(-eenheid) %>%
  pivot_wider(names_from = "bezoekvariabele", values_from = "waarde") %>%
  mutate(bewolking = factor(bewolking, levels = c("heldere hemel (0/8)", "lichtbewolkt (1 tot 2/8)", "halfbewolkt (3 tot 5/8)", "zwaarbewolkt (6 tot 7/8)", "betrokken (8/8)")),
         temperatuur = as.numeric(temperatuur),
         windkracht = factor(windkracht, levels = c("windstil (0 Bft)", "zeer zwakke wind (1 Bft)", "zwakke wind (2 Bft)" , "vrij matige wind (3 Bft)", "matige wind (4 Bft)", "vrij krachtige wind (5 Bft)", "krachtige wind (6 Bft)", "stormachtig (8 Bft)"))) %>%
  mutate(protocol = ifelse(str_detect(protocol, "Gebiedstelling"),
                           "Vlinders - Gebiedstelling",
                           protocol))
  
# count_period_generatie <- get_characteristics_smp() %>%
#   mutate(doy_min_generatie = as.numeric(format(start_telperiode, "%j")),
#          doy_max_generatie = as.numeric(format(einde_telperiode, "%j")),
#          doy_mid_generatie = doy_min_generatie + round((doy_max_generatie - doy_min_generatie)/2, 0)) %>%
#   distinct(meetnet, protocol, generatie, doy_min_generatie, doy_max_generatie, doy_mid_generatie)

count_period <- get_characteristics_smp() %>%
  mutate(doy_min = as.numeric(format(start_telperiode, "%j")),
         doy_max = as.numeric(format(einde_telperiode, "%j"))) %>%
  group_by(meetnet, protocol) %>%
  summarise(doy_min = min(doy_min),
            doy_max = max(doy_max)) %>%
  ungroup() %>%
  mutate(doy_mid = doy_min + round((doy_max - doy_min)/2, 0)) %>%
  distinct(meetnet, protocol, doy_min, doy_max, doy_mid)

```

+ We selecteren de meetnetten die al minstens drie jaar lopen.

```{r}
meetnetten_selection <- visits %>%
  filter(protocol %in% protocol_selection) %>%
  group_by(meetnet, protocol) %>%
  summarise(n_jaar = n_distinct(jaar)) %>%
  filter(n_jaar >= 3)

meetnetten_selection %>%
  kable(caption = "Geselecteerde meetnetten") %>%
  kable_styling()
```


+ We selecteren bezoeken, die geschikt zijn voor analyse (voor_analyse = TRUE), aan actieve locaties

```{r}
visits_selection <- visits %>%
  filter(meetnet %in% meetnetten_selection$meetnet) %>%
  mutate(generatie = ifelse(doy < 175, "generatie1", "generatie2")) %>%
  left_join(locatie_detail, by = c("meetnet", "locatie")) %>%
  filter(voor_analyse & !is.na(is_active)) %>%
  left_join(count_period, by = c("meetnet", "protocol")) %>%
  # left_join(count_period_generatie, by = c("meetnet", "protocol", "generatie")) %>%
  mutate(doy_scaled = (doy - doy_mid)/28,
         fjaar = factor(jaar)) %>%
  group_by(soortgroep, meetnet, protocol, locatie, jaar, fjaar) %>%
  mutate(n_obs = n_distinct(visit_id)) %>%
  ungroup()

locaties_niet_actief <- visits %>%
  distinct(meetnet, locatie) %>%
  anti_join(visits_selection, by = c("meetnet", "locatie"))

locaties_niet_actief %>%
  kable(caption = "Niet actieve locaties waarvoor bezoeken niet geselecteerd werden") %>%
  kable_styling()
```

+ We selecteren enkel locaties waar de soort minstens tijdens 1 bezoek werd waargenomen

```{r}
counts_sublocation_selection <- visits_selection %>%
  select(soortgroep, meetnet, protocol, generatie, locatie, jaar, datum, doy, doy_scaled, doy_min, doy_max, doy_mid,  visit_id, n_obs, voor_analyse, is_active, is_sample, bezoek_status, bezoek_status_oud) %>%
  left_join(select(counts, visit_id, sublocatie, soort_nl, soort_wet, aantal, niet_geteld, primaire_soort), by = "visit_id") %>%
  left_join(covars, by = c("meetnet", "protocol", "visit_id")) %>%
  group_by(meetnet, locatie) %>%
  mutate(aantal_totaal = sum(aantal * primaire_soort)) %>%
  ungroup() %>%
  filter(aantal_totaal > 0)

locations_absence <- visits_selection %>%
  group_by(meetnet, locatie) %>%
  summarise(n_visits = n_distinct(visit_id)) %>%
  ungroup() %>%
  anti_join(counts_sublocation_selection, by = c("meetnet", "locatie"))

locations_absence %>%
  kable(caption = "Locaties met enkel nulwaarnemingen") %>%
  kable_styling()
```

 + We selecteren enkel locaties die behoren tot de steekproef
 
```{r}
counts_sublocation_selection_sample <- counts_sublocation_selection %>%
  filter(is_sample)

locations_not_sample <- counts_sublocation_selection %>%
  group_by(meetnet, locatie) %>%
  summarise(n_visits = n_distinct(visit_id)) %>%
  ungroup() %>%
  anti_join(counts_sublocation_selection_sample, by = c("meetnet", "locatie"))

locations_not_sample %>%
  kable(caption = "Locaties die niet tot de steekproef behoren") %>%
  kable_styling()
```
 


## Transectlengte

We berekenen de lengte per sectie op basis van de ingevoerde transecten in de meetnetten.be databank. Indien geen transect werd ingevoerd voor een locatie veronderstellen we dat elke sectie 50 meter meet.

Default worden er in meetnetten.be 20 secties aangemaakt per transect. Secties die niet worden geteld worden op inactief gezet. Maar dit is nog niet bij alle transecten gebeurd. Daarom verwijderen we de secties op het einde van een transect waar er nog geen aantallen werden voor ingevoerd. We gaan er daarbij dus vanuit dat die secties niet geteld werden.  

```{r}
transecten <- get_transects_smp(only_active = FALSE,
                                only_lines = FALSE) %>% 
  filter(soortgroep == "dagvlinders") %>%
  st_transform(crs = 31370) %>%
  mutate(lengte_sectie = round(drop_units(st_length(geom)), 0)) %>%
  st_drop_geometry() %>%
  select( meetnet, locatie, sublocatie, lengte_sectie, is_active) %>%
  group_by(meetnet, locatie) %>%
  mutate(lengte_transect = sum(lengte_sectie)) %>%
  ungroup()

```

```{r}

check_secties <- counts_sublocation_selection_sample %>%
  mutate(sublocatie = ifelse(protocol == "Vlinders - Gebiedstelling",
                             "sectie1",
                             sublocatie)
         ) %>%
  group_by(meetnet, protocol, locatie, sublocatie, is_sample) %>%
  summarise(n_visits = n_distinct(visit_id),
            aantal_primair = sum(aantal * primaire_soort),
            aantal_alle = sum(aantal),
            n_species = n_distinct(soort_nl),
            jaren = str_c(unique(jaar), collapse = ",")) %>%
  ungroup()  %>%
  mutate(sectie_nr = as.numeric(str_sub(sublocatie, start = 7))) %>%
  left_join(transecten, by = c("meetnet", "locatie", "sublocatie")) %>%
  mutate(sectie_missing = lengte_sectie == 0) %>%
  arrange(meetnet, locatie, sectie_nr) %>%
  group_by(meetnet, locatie) %>%
  mutate(aantal_cum = cumsum(aantal_alle),
         aantal_tot = sum(aantal_alle)) %>%
  ungroup()
  
secties_deactiveer <- check_secties %>%
  filter(is_active) %>%
  filter(sectie_missing) %>%
  filter(lengte_transect > 0) %>%
  filter(aantal_alle == 0 & aantal_cum == aantal_tot) %>%
  group_by(meetnet, locatie) %>%
  summarise(secties = str_c(sectie_nr, collapse = ", ")) %>%
  ungroup()

secties_add <- check_secties %>%
  filter(is_active) %>%
  filter(sectie_missing) %>%
  filter(lengte_transect > 0) %>%
  filter(aantal_primair > 0) %>%
  group_by(meetnet, locatie) %>%
  summarise(secties = str_c(sectie_nr, collapse = ", ")) %>%
  ungroup()

transect_missing <- check_secties %>%
  filter(is_active) %>%
  filter(is_sample) %>%
  filter(lengte_transect == 0) %>%
  filter((aantal_cum < aantal_tot) | aantal_alle > 0) %>%
    group_by(meetnet, locatie) %>%
  summarise(secties = str_c(sectie_nr, collapse = ", ")) %>%
  ungroup()

secties_deactiveer2 <- check_secties %>%
  filter(is_active) %>%
  filter(is_sample) %>%
  filter(lengte_transect == 0) %>%
  filter((aantal_cum == aantal_tot) & aantal_alle == 0) %>%
  group_by(meetnet, locatie) %>%
  summarise(secties = str_c(sectie_nr, collapse = ", ")) %>%
  ungroup()

secties_select <- check_secties %>%
  filter(is_active) %>%
  filter(is_sample) %>%
  filter((aantal_cum < aantal_tot) | aantal_alle > 0) %>%
  select(meetnet, protocol, locatie, sublocatie, lengte_sectie) %>%
  mutate(lengte_sectie = ifelse(lengte_sectie == 0, NA, lengte_sectie)) %>%
  group_by(meetnet, protocol) %>%
  mutate(mean_lengte_sectie = round(mean(lengte_sectie, na.rm = TRUE))) %>%
  ungroup() %>%
  mutate(lengte_sectie = ifelse(is.na(lengte_sectie), mean_lengte_sectie, lengte_sectie))
  
 counts_sublocation_selection <- counts_sublocation_selection_sample %>%
   mutate(sublocatie = ifelse(protocol == "Vlinders - Gebiedstelling",
                             "sectie1",
                             sublocatie)
         ) %>%
   inner_join(secties_select, by = c("meetnet", "locatie", "protocol", "sublocatie" ))

```

Voor een deel van de transecten werden de (ruimtelijke ligging van de) secties die geteld worden al toegevoegd in meetnetten.be. Indien deze transecten secties bevatten met enkel nulwaarnemingen en waarvoor de ruimtelijke ligging niet werd toegevoegd, kunnen we er vanuit gaan dat deze niet werd geteld en dat deze gedeactiveerd moeten worden. Zie tabel hieronder. 

```{r}
secties_deactiveer %>%
  kable(cpation = "Secties die waarschijnlijk niet geteld werden en gedeactiveerd zouden moeten worden. Het gaat om transecten waar de ruimtelijke ligging van de getelde secties al werden ingevoerd in meetnetten.be") %>%
  kable_styling()
```

Voor een ander deel van de transecten werden (ruimtelijke ligging) van de secties nog niet toegevoegd aan meetnetten.be. Ook hier zullen een deel van de secties waarschijnlijk niet geteld worden. We gaan er vanuit dat dit de secties zijn aan het eind van een transect met enkel nulwaarnemingen. Dit moet echter best nog eens nagevraagd worden bij de tellers.

```{r}
secties_deactiveer2 %>%
  kable(cpation = "Secties die waarschijnlijk niet geteld werden en gedeactiveerd zouden moeten worden. Het gaat om transecten waarvoor de ruimtelijke ligging van de getelde secties nog niet werden ingevoerd in meetnetten.be") %>%
  kable_styling()
```



Om de analyse te vereenvoudigen werken we verder met gesommeerde aantallen over het volledige transect. We gebruiken de lengte van het transect als offset. 





```{r}

counts_location_selection <- counts_sublocation_selection %>%
  filter(primaire_soort) %>%
  group_by(soortgroep, meetnet, soort_nl, soort_wet, protocol, generatie, locatie, jaar, datum, doy, doy_scaled, doy_min, doy_max, doy_mid, visit_id, n_obs, voor_analyse, is_active, is_sample, bezoek_status, windkracht, temperatuur, bewolking) %>%
  summarise(aantal = sum(aantal),
         lengte_transect = sum(lengte_sectie)) %>%
  ungroup()

analyseset_sublocations <- counts_sublocation_selection %>%
  filter(primaire_soort) %>%
  mutate(fjaar = factor(jaar),
         locatie = factor(locatie),
         doy_scaled_2 = doy_scaled * doy_scaled) %>%
  mutate(generatie = ifelse(soort_nl %in% c("Argusvlinder", "Bruin dikkopje", "Klaverblauwtje"),
                            ifelse(doy < 175, "generatie1", "generatie2"),
                            "generatie1"))

analyseset_sublocations_by_species <-  analyseset_sublocations %>%
  group_by(meetnet) %>%
  nest()

analyseset_locations <- counts_location_selection %>%
  mutate(fjaar = factor(jaar),
         locatie = factor(locatie),
         doy_scaled_2 = doy_scaled * doy_scaled,
         log_section_100 = log(lengte_transect/100)) %>%
  mutate(generatie = ifelse(soort_nl %in% c("Argusvlinder", "Bruin dikkopje", "Klaverblauwtje"),
                            ifelse(doy < 175, "generatie1", "generatie2"),
                            "generatie1"))

analyseset_locations_by_species <- analyseset_locations %>%
  group_by(meetnet) %>%
  nest()


``` 



```{r}

write_vc(analyseset_sublocations, file = str_c("analyseset_sublocations_", name_analysis), 
       root = here(str_c("analysis_vlinders/output/temp")), 
       sorting = c("meetnet", "locatie", "sublocatie", "visit_id"), 
       strict = FALSE)


write_vc(analyseset_locations, file = str_c("analyseset_locations_", name_analysis), 
       root = here(str_c("analysis_vlinders/output/temp")), 
       sorting = c("meetnet", "locatie",  "visit_id"), 
       strict = FALSE)
  
```



## Bewaar analyseset

```{r}

mypath <- here(str_c("analysis_vlinders/output/temp"))

hashes <-
    tibble(filepath = str_c(mypath, "/",
        list.files(path = mypath,
            recursive = TRUE)
      )) %>%
    mutate(name_analysis = name_analysis,
           version = Sys.Date(),
           filename = str_match(filepath, "(.+\\/)*(.+)")[,3],
           md5 = map(filepath, function(x) {
                           file(x) %>% md5 %>% str_c(collapse = '')
                         }) %>% as.character,
           sha256 = map(filepath, function(x) {
                          file(x) %>% sha256 %>% str_c(collapse = '')
                          }) %>% as.character
           ) %>%
    select(name_analysis,
           version,
           filename,
           md5,
           sha256)

file_name <- here(str_c("analysis_vlinders/output/analysis_hashes.csv"))

if (!file.exists(file_name)) {
  
  new_analysis <- TRUE
  
  analysis_hashes <- hashes

} else {
  
  analysis_hashes <- read_csv(file_name)
  
  hashes_new <- hashes %>%
    anti_join(analysis_hashes, by = c("name_analysis", "filename", "md5", "sha256"))
  
  new_analysis <- nrow(hashes_new) > 0
  
  analysis_hashes <- bind_rows(analysis_hashes,
                               hashes)
  
}

if (new_analysis) {
  
  new_path <- here(str_c("analysis_vlinders/output/", name_analysis, "_", Sys.Date()))
  
  if (!dir.exists(new_path)) {
    
    dir.create(new_path)
    file.copy(from = str_c(mypath, "/analyseset_locations_vlinders.tsv"), to = str_c(new_path, "/analyseset_locations_vlinders.tsv"), overwrite = TRUE)
    file.copy(from = str_c(mypath, "/analyseset_locations_vlinders.yml"), to = str_c(new_path, "/analyseset_locations_vlinders.yml"), overwrite = TRUE)
    file.copy(from = str_c(mypath, "/analyseset_sublocations_vlinders.tsv"), to = str_c(new_path, "/analyseset_sublocations_vlinders.tsv"), overwrite = TRUE)
    file.copy(from = str_c(mypath, "/analyseset_sublocations_vlinders.yml"), to = str_c(new_path, "/analyseset_sublocations_vlinders.yml"), overwrite = TRUE)
  }
  
  analysis_hashes %>%
    write_csv(file_name)
  
}

```



