# Selectie analyseset

We voorzien twee types analyses:

+ analyse van getelde aantallen van adulten via transecttelling of gebiedstelling

+ analyse van eitellingen voor Gentiaanblauwtje


## Criteria voor selectie van tellingen

```{r}

species_group <- "dagvlinders"

protocol_selection <- c("Vlinders - Transecten",
                        "Vlinders - Gebiedstelling", 
                        "Vlinders - Gebiedstelling (v1)", 
                        "Vlinders - Gebiedstelling (mobiel)",
                        "Vlinders - Eitellingen")


```

```{r select data, warning = FALSE}

locatie_detail <- get_locations_smp() %>%
  st_drop_geometry() %>%
  filter(locatie_type == "locatie") %>%
  select(meetnet, locatie, is_active, is_sample)

visits <- get_visits_smp(species_group = species_group) %>%
  filter(protocol %in% protocol_selection) %>%
  mutate(protocol = ifelse(str_detect(protocol, "Gebiedstelling"),
                           "Vlinders - Gebiedstelling",
                           protocol)) %>%
  mutate(voor_analyse = ifelse((meetnet == "Gentiaanblauwtje") & 
                                 (bezoek_status %in%  c("Conform protocol", "Weersomstandigheden ongunstig")),
                               TRUE,
                               voor_analyse)) %>%
  mutate(visit_id = as.character(visit_id))

counts_all <- get_counts_smp(species_group = species_group)

counts_all <- counts_all %>%
  group_by(soortgroep, meetnet, protocol, jaar, datum, doy, locatie, sublocatie, visit_id, niet_geteld, checklist, species_id, soort_nl, soort_wet, primaire_soort, sample_id, type_aantal) %>%
  summarise(aantal = sum(aantal)) %>%
  ungroup() %>%
  filter(meetnet != "Gentiaanblauwtje") %>%
  mutate(visit_id = as.character(visit_id))
  
counts_gb <- read_vc(root = fileman_up("soortenmeetnetten-queries"), file = "raw/aantallen_gentiaanblauwtje") %>%
  mutate(locatie = ifelse(visit_id %in% c(765, 766),
                          str_c(locatie, "_buitenplot"),
                          locatie)) %>%
  mutate(plant = as.numeric(plant),
         species_id = as.numeric(species_id),
         sample_id = as.numeric(sample_id)) 

counts <-  counts_all %>%
#   filter(primaire_soort) %>%
  filter(!niet_geteld) %>%
  bind_rows(counts_gb)

counts_locatie_tot <- counts %>%
  filter(primaire_soort) %>%
  group_by(meetnet, protocol, locatie, primaire_soort) %>%
  summarise(aantal_tot = sum(aantal)) %>%
  ungroup()

covars <- get_covariates_smp(species_group = species_group) %>%
  filter(protocol %in% protocol_selection) %>%
  filter(meetnet != "Gentiaanblauwtje") %>%
  select(-eenheid) %>%
  pivot_wider(names_from = "bezoekvariabele", values_from = "waarde") %>%
  mutate(bewolking = factor(bewolking, levels = c("heldere hemel (0/8)", "lichtbewolkt (1 tot 2/8)", "halfbewolkt (3 tot 5/8)", "zwaarbewolkt (6 tot 7/8)", "betrokken (8/8)")),
         temperatuur = as.numeric(temperatuur),
         windkracht = factor(windkracht, levels = c("windstil (0 Bft)", "zeer zwakke wind (1 Bft)", "zwakke wind (2 Bft)" , "vrij matige wind (3 Bft)", "matige wind (4 Bft)", "vrij krachtige wind (5 Bft)", "krachtige wind (6 Bft)", "stormachtig (8 Bft)"))) %>%
  mutate(protocol = ifelse(str_detect(protocol, "Gebiedstelling"),
                           "Vlinders - Gebiedstelling",
                           protocol)) %>%
  mutate(visit_id = as.character(visit_id))

count_period <- get_characteristics_smp() %>%
    mutate(doy_min = as.numeric(format(start_telperiode, "%j")),
         doy_max = as.numeric(format(einde_telperiode, "%j"))) %>%
  group_by(meetnet, protocol) %>%
  summarise(doy_min = min(doy_min),
            doy_max = max(doy_max)) %>%
  ungroup() %>%
  mutate(doy_mid = doy_min + round((doy_max - doy_min)/2, 0)) %>%
  distinct(meetnet, protocol, doy_min, doy_max, doy_mid)

```

+ We selecteren de meetnetten die al minstens drie jaar lopen.

```{r}
meetnetten_selection <- visits %>%
  filter(protocol %in% protocol_selection) %>%
  group_by(meetnet, protocol) %>%
  summarise(n_jaar = n_distinct(jaar)) %>%
  filter(n_jaar >= 3)

meetnetten_selection %>%
  kable(caption = "Geselecteerde meetnetten") %>%
  kable_styling()
```


+ We selecteren bezoeken, die geschikt zijn voor analyse (voor_analyse = TRUE), aan actieve locaties

```{r}
visits_selection <- visits %>%
  filter(meetnet %in% meetnetten_selection$meetnet) %>%
  mutate(generatie = ifelse(doy < 175, "generatie1", "generatie2")) %>%
  left_join(locatie_detail, by = c("meetnet", "locatie")) %>%
  filter(voor_analyse & !is.na(is_active)) %>%
  left_join(count_period, by = c("meetnet", "protocol")) %>%
  # left_join(count_period_generatie, by = c("meetnet", "protocol", "generatie")) %>%
  mutate(doy_scaled = (doy - doy_mid)/28,
         fjaar = factor(jaar)) %>%
  group_by(soortgroep, meetnet, protocol, locatie, jaar, fjaar) %>%
  mutate(n_obs = n_distinct(visit_id)) %>%
  ungroup()

locaties_niet_actief <- visits %>%
  distinct(meetnet, locatie) %>%
  anti_join(visits_selection, by = c("meetnet", "locatie")) %>%
  left_join(counts_locatie_tot, by = c("meetnet", "locatie"))

locaties_niet_actief %>%
  kable(caption = "Niet actieve locaties waarvoor bezoeken niet geselecteerd werden") %>%
  kable_styling()
```

+ We selecteren enkel locaties waar de soort minstens tijdens 1 bezoek werd waargenomen

```{r}
counts_sublocation_selection <- visits_selection %>%
  select(soortgroep, meetnet, protocol, generatie, locatie, jaar, datum, doy, doy_scaled, doy_min, doy_max, doy_mid,  visit_id, n_obs, voor_analyse, is_active, is_sample, bezoek_status, opmerking) %>%
  left_join(select(counts, visit_id, sublocatie, soort_nl, soort_wet, aantal, niet_geteld, primaire_soort, plant, stengel, knop, type_aantal), by = "visit_id") %>%
  left_join(covars, by = c("meetnet", "protocol", "visit_id")) %>%
  filter(!is.na(aantal)) %>%
  group_by(meetnet, locatie) %>%
  mutate(aantal_totaal = sum(aantal * primaire_soort)) %>%
  ungroup() %>%
  filter(aantal_totaal > 0)

locations_absence <- visits_selection %>%
  group_by(meetnet, locatie) %>%
  summarise(n_visits = n_distinct(visit_id)) %>%
  ungroup() %>%
  anti_join(counts_sublocation_selection, by = c("meetnet", "locatie"))

locations_absence %>%
  kable(caption = "Locaties met enkel nulwaarnemingen") %>%
  kable_styling()
```

 + We selecteren enkel locaties die behoren tot de steekproef
 
```{r}
counts_sublocation_selection_sample <- counts_sublocation_selection %>%
  filter(is_sample)

locations_not_sample <- counts_sublocation_selection %>%
  group_by(meetnet, locatie) %>%
  summarise(n_visits = n_distinct(visit_id)) %>%
  ungroup() %>%
  anti_join(counts_sublocation_selection_sample, by = c("meetnet", "locatie"))

locations_not_sample %>%
  kable(caption = "Locaties die niet tot de steekproef behoren") %>%
  kable_styling()
```
 


## Tellingen imago's

### Gebiedstellingen

```{r}
analyseset_gebied <- counts_sublocation_selection_sample %>%
  filter(protocol == "Vlinders - Gebiedstelling") %>%
  filter(type_aantal != "max aantal") %>%
  filter(primaire_soort) %>%
  mutate(fjaar = factor(jaar),
         locatie = factor(locatie),
         doy_scaled_2 = doy_scaled * doy_scaled)

name_analysis0 <- "vlinders_imago_gebied"

write_vc(analyseset_gebied, 
       file = str_c("analyseset_", name_analysis0), 
       root = "../output/temp", 
       sorting = c("meetnet", "locatie", "sublocatie", "visit_id"), 
       strict = FALSE)
```


### Transecttellingen

De lengte van de transecten speelt een belangrijke rol bij de analyse. De lengte bepaalt de zoekinspanning en wordt daarom als offset gebruikt in het analysemodel.

We berekenen de lengte per sectie op basis van de ingevoerde transecten in de meetnetten.be databank. Indien geen transect werd ingevoerd voor een locatie veronderstellen we dat elke sectie 50 meter meet.

Default worden er in meetnetten.be 20 secties aangemaakt per transect. Secties die niet worden geteld worden op inactief gezet. Maar dit is nog niet bij alle transecten gebeurd. 

Daarom verwijderen we de secties:

+ waarvoor nog geen aantallen (> 0) werden ingevoerd voor de meetnetsoort of een secundaire soort, EN
+ waarvoor er ook geen aantallen werden ingevoerd voor alle secties die volgen op de sectie in kwestie

We gaan er daarbij dus vanuit dat die secties niet geteld werden.  

```{r}
transecten <- get_transects_smp(only_active = FALSE,
                                only_lines = FALSE) %>% 
  filter(soortgroep == "dagvlinders") %>%
  st_transform(crs = 31370) %>%
  mutate(lengte_sectie = round(drop_units(st_length(geom)), 0)) %>%
  st_drop_geometry() %>%
  select( meetnet, locatie, sublocatie, lengte_sectie, is_active) %>%
  group_by(meetnet, locatie) %>%
  mutate(lengte_transect = sum(lengte_sectie)) %>%
  ungroup()

```

```{r}

check_secties <- counts_sublocation_selection_sample %>%
  filter(protocol == "Vlinders - Transecten") %>%
  group_by(meetnet, protocol, locatie, sublocatie, is_sample) %>%
  summarise(n_visits = n_distinct(visit_id),
            aantal_primair = sum(aantal * primaire_soort),
            aantal_alle = sum(aantal),
            n_species = n_distinct(soort_nl),
            jaren = str_c(unique(jaar), collapse = ",")) %>%
  ungroup()  %>%
  mutate(sectie_nr = as.numeric(str_sub(sublocatie, start = 7))) %>%
  left_join(transecten, by = c("meetnet", "locatie", "sublocatie")) %>%
  mutate(sectie_missing = lengte_sectie == 0) %>%
  arrange(meetnet, locatie, sectie_nr) %>%
  group_by(meetnet, locatie) %>%
  mutate(aantal_cum = cumsum(aantal_alle),
         aantal_tot = sum(aantal_alle)) %>%
  ungroup()
  
secties_deactiveer <- check_secties %>%
  filter(is_active) %>%
  filter(sectie_missing) %>%
  filter(lengte_transect > 0) %>%
  filter(aantal_alle == 0 & aantal_cum == aantal_tot) %>%
  group_by(meetnet, locatie) %>%
  summarise(secties = str_c(sectie_nr, collapse = ", ")) %>%
  ungroup()

secties_add <- check_secties %>%
  filter(is_active) %>%
  filter(sectie_missing) %>%
  filter(lengte_transect > 0) %>%
  filter(aantal_primair > 0) %>%
  group_by(meetnet, locatie) %>%
  summarise(secties = str_c(sectie_nr, collapse = ", ")) %>%
  ungroup()

transect_missing <- check_secties %>%
  filter(is_active) %>%
  filter(is_sample) %>%
  filter(lengte_transect == 0) %>%
  filter((aantal_cum < aantal_tot) | aantal_alle > 0) %>%
    group_by(meetnet, locatie) %>%
  summarise(secties = str_c(sectie_nr, collapse = ", ")) %>%
  ungroup()

secties_deactiveer2 <- check_secties %>%
  filter(is_active) %>%
  filter(is_sample) %>%
  filter(lengte_transect == 0) %>%
  filter((aantal_cum == aantal_tot) & aantal_alle == 0) %>%
  group_by(meetnet, locatie) %>%
  summarise(secties = str_c(sectie_nr, collapse = ", ")) %>%
  ungroup()

secties_select <- check_secties %>%
  filter(is_active) %>%
  filter(is_sample) %>%
  filter((aantal_cum < aantal_tot) | aantal_alle > 0) %>%
  select(meetnet, protocol, locatie, sublocatie, lengte_sectie) %>%
  mutate(lengte_sectie = ifelse(lengte_sectie == 0, NA, lengte_sectie)) %>%
  group_by(meetnet, protocol) %>%
  mutate(mean_lengte_sectie = round(mean(lengte_sectie, na.rm = TRUE))) %>%
  ungroup() %>%
  mutate(lengte_sectie = ifelse(is.na(lengte_sectie), mean_lengte_sectie, lengte_sectie))
  
 counts_sublocation_transecten <- counts_sublocation_selection_sample %>%
   filter(meetnet != "Gentiaanblauwtje") %>%
   mutate(sublocatie = ifelse(protocol == "Vlinders - Gebiedstelling",
                             "sectie1",
                             sublocatie)
         ) %>%
   inner_join(secties_select, by = c("meetnet", "locatie", "protocol", "sublocatie" ))
 
 write_csv2(transect_missing, "../output/transect_missing.csv")
 write_csv2(secties_add, "../output/secties_add.csv")
  write_csv2(secties_deactiveer, "../output/secties_deactiveer.csv")
   write_csv2(secties_deactiveer2, "../output/secties_deactiveer2.csv")
```

Voor een deel van de transecten werden de (ruimtelijke ligging van de) secties die geteld worden al toegevoegd in meetnetten.be. Indien deze transecten secties bevatten met enkel nulwaarnemingen en waarvoor de ruimtelijke ligging niet werd toegevoegd, kunnen we er vanuit gaan dat deze niet werd geteld en dat deze gedeactiveerd moeten worden. Zie tabel hieronder. 

```{r}
secties_deactiveer %>%
  kable(cpation = "Secties die waarschijnlijk niet geteld werden en gedeactiveerd zouden moeten worden. Het gaat om transecten waar de ruimtelijke ligging van de getelde secties al werden ingevoerd in meetnetten.be") %>%
  kable_styling()
```

Voor een ander deel van de transecten werden (ruimtelijke ligging) van de secties nog niet toegevoegd aan meetnetten.be. Ook hier zullen een deel van de secties waarschijnlijk niet geteld worden. We gaan er vanuit dat dit de secties zijn aan het eind van een transect met enkel nulwaarnemingen. Dit moet echter best nog eens nagevraagd worden bij de tellers.

```{r}
secties_deactiveer2 %>%
  kable(cpation = "Secties die waarschijnlijk niet geteld werden en gedeactiveerd zouden moeten worden. Het gaat om transecten waarvoor de ruimtelijke ligging van de getelde secties nog niet werden ingevoerd in meetnetten.be") %>%
  kable_styling()
```

#### Sommering van aantallen over de secties

Om de analyse te vereenvoudigen werken we verder met gesommeerde aantallen over het volledige transect. We gebruiken de lengte van het transect als offset. 

```{r}

analyseset_transecten_sublocations <- counts_sublocation_transecten %>%
  filter(primaire_soort) %>%
  mutate(fjaar = factor(jaar),
         locatie = factor(locatie),
         doy_scaled_2 = doy_scaled * doy_scaled) %>%
  mutate(generatie = ifelse(soort_nl %in% c("Argusvlinder", "Bruin dikkopje", "Klaverblauwtje"),
                            ifelse(doy < 175, "generatie1", "generatie2"),
                            "generatie1"))

counts_location_transecten <- counts_sublocation_transecten %>%
  filter(primaire_soort) %>%
  group_by(soortgroep, meetnet, soort_nl, soort_wet, protocol, generatie, locatie, jaar, datum, doy, doy_scaled, doy_min, doy_max, doy_mid, visit_id, n_obs, voor_analyse, is_active, is_sample, bezoek_status, windkracht, temperatuur, bewolking) %>%
  summarise(aantal = sum(aantal),
         lengte_transect = sum(lengte_sectie)) %>%
  ungroup()

analyseset_transecten_locations <- counts_location_transecten %>%
  mutate(fjaar = factor(jaar),
         locatie = factor(locatie),
         doy_scaled_2 = doy_scaled * doy_scaled,
         log_section_100 = log(lengte_transect/100)) %>%
  mutate(generatie = ifelse(soort_nl %in% c("Argusvlinder", "Bruin dikkopje", "Klaverblauwtje"),
                            ifelse(doy < 175, "generatie1", "generatie2"),
                            "generatie1"))

``` 

```{r}

name_analysis1 <- "vlinders_imago_sectie"

write_vc(analyseset_transecten_sublocations, file = str_c("analyseset_", name_analysis1), 
       root = "../output/temp", 
       sorting = c("meetnet", "locatie", "sublocatie", "visit_id"), 
       strict = FALSE)

name_analysis2 <- "vlinders_imago_transect"

write_vc(analyseset_transecten_locations, file = str_c("analyseset_", name_analysis2), 
       root = "../output/temp", 
       sorting = c("meetnet", "locatie",  "visit_id"), 
       strict = FALSE)
  
```

## Eitellingen Gentiaanblauwtje

```{r}
locaties_hierarchy <- counts_sublocation_selection_sample %>%
  filter(meetnet == "Gentiaanblauwtje") %>%
  filter(! visit_id %in% c(765, 766)) %>%
  distinct(locatie) %>%
  separate(locatie, sep = ":", into = c("deel1", "deel2"), remove = FALSE) %>%
  mutate(gebied = str_remove(deel1, "1|2|3"),
         gebied = str_trim(gebied),
         subgebied = ifelse(gebied %in% c("Zwart water", "Hageven"),  gebied,
                            ifelse(gebied == "Kamp Beverlo", str_remove_all(deel2, "1|2|3|10|0"),
                                   ifelse(gebied == "Groot Schietveld", 
                                          ifelse(str_detect(locatie, "1|2"), "noord", "centraal"),
                                          NA))),
         subgebied = str_trim(subgebied),
         plot = ifelse(gebied == "Kamp Beverlo", str_extract(deel2, " 10| 2| 3| 1"),
                       str_extract(deel1, "1|2|3")),
         plot = ifelse(str_detect(locatie, "buiten"),
                       str_c(plot, "_buitenplot"),
                       plot),
         plot = str_trim(plot)) %>%
  select(-deel1, -deel2)
  

counts_gb <- counts_sublocation_selection_sample %>% 
  filter(meetnet == "Gentiaanblauwtje") %>%
  left_join(locaties_hierarchy, by = "locatie") %>%
  filter(gebied != "Hageven")
```

### Locaties

In de meetnetlocaties van Gentiaanblauwtje zit er een bepaalde hiërarchie die van belang is bij de analyse.
We onderscheiden:

+ Gebieden
+ Subgebieden
+ Plots (10m x 10m of 20m x 5m)

Er werden twee tellingen (bezoeken met id's 765 en 766) uitgevoerd waarbij de eitjes buiten de 10m x 10m plot werden geteld, maar nog wel binnen de historsische (grotere plot).
Deze tellingen gebruiken we niet in de trendanalyse.

Onderstaande tabel geeft een overzicht van de indeling van de meetnetlocaties in gebieden, subgebieden en plots:

```{r}
locaties_hierarchy %>%
  kable() %>%
  kable_styling()
```

In de plot die in Hageven gelegen is komen er geen eitjes van Gentiaanblauwtje meer voor, maar in andere delen van het gebied worden er nog wel eitjes gevonden.
Daarom nemen we de tellingen in deze plot niet mee in de analyse.

### Analysevariabelen

+ Totaal aantal eitjes per plot
+ Totaal aantal planten per plot kan als offset gebruikt worden
+ Proportie van planten die eitjes bevatten als indicatie voor de lokale populatiegrootte
+ Proportie van de knoppen die eitjes bevatten als indicatie voor de lokale populatiegrootte

```{r}

analyseset_gb <- counts_gb %>%
  group_by(meetnet, locatie, gebied, subgebied, plot, visit_id, datum, jaar, bezoek_status, opmerking, plant, stengel, knop) %>%
  summarise(n_ei_knop = sum(aantal)) %>%
  ungroup() %>%
  group_by(meetnet, locatie, gebied, subgebied, plot, visit_id, datum, jaar, bezoek_status, opmerking, plant) %>%
  summarise(n_ei_plant = sum(n_ei_knop),
            n_knop_metei = sum(n_ei_knop > 0),
            n_knop_zonderei = sum(n_ei_knop == 0)) %>%
  ungroup() %>%
  group_by(meetnet, locatie, gebied, subgebied, plot, visit_id, datum, jaar, bezoek_status, opmerking) %>%
  summarise(n_ei_totaal = sum(n_ei_plant),
            n_knop_metei = sum(n_knop_metei),
            n_knop_zonderei = sum(n_knop_zonderei),
            n_plant_metei = sum(n_ei_plant > 0),
            n_plant_zonderei = sum(n_ei_plant == 0)) %>%
  ungroup()

```

```{r}

name_analysis3 <- "vlinders_eitelling"

write_vc(analyseset_gb, file = str_c("analyseset_", name_analysis3), 
       root = "../output/temp", 
       sorting = c("meetnet", "locatie", "visit_id"), 
       strict = FALSE)
  
```


## Bewaar analyseset

```{r}

names_analysis <- c(name_analysis0, name_analysis1, name_analysis2, name_analysis3)

mypath <- here(str_c("analysis_vlinders/output/temp"))

hashes <-
    tibble(filepath = str_c(mypath, "/",
        list.files(path = mypath,
            recursive = TRUE)
      )) %>%
    mutate(version = Sys.Date(),
           filename = str_match(filepath, "(.+\\/)*(.+)")[,3],
           name_analysis = str_extract(filename, str_c(names_analysis, collapse =  "|")),
           md5 = map(filepath, function(x) {
                           file(x) %>% md5 %>% str_c(collapse = '')
                         }) %>% as.character,
           sha256 = map(filepath, function(x) {
                          file(x) %>% sha256 %>% str_c(collapse = '')
                          }) %>% as.character
           ) %>%
    select(name_analysis,
           version,
           filename,
           md5,
           sha256) %>%
  filter(str_detect(filename, "analyseset"))

file_name <- here(str_c("analysis_vlinders/output/analysis_hashes.tsv"))

if (!file.exists(file_name)) {
  
  new_analysis <- TRUE
  
  analysis_hashes <- hashes

} else {
  
  analysis_hashes <- read_vc(file = "analysis_hashes", root = here("analysis_vlinders/output/"))
  
  hashes_new <- hashes %>%
    anti_join(analysis_hashes, by = c("name_analysis", "filename", "md5", "sha256"))
  
  new_analysis <- nrow(hashes_new) > 0
  
  analysis_hashes <- bind_rows(analysis_hashes,
                               hashes)
  
  names_analysis <- unique(hashes_new$name_analysis) 
  
}

if (new_analysis) {
  
  for (name_analysis in names_analysis) {
    
     new_path <- str_c("../output/analyseset/", name_analysis, "_", Sys.Date())
     
     if (!dir.exists(new_path)) {
       
       dir.create(new_path)
       
       file.copy(from = str_c(mypath, "/analyseset_", name_analysis,".tsv"), 
                 to = str_c(new_path,  "/analyseset_", name_analysis,".tsv"), 
                 overwrite = TRUE)
       
       file.copy(from = str_c(mypath, "/analyseset_", name_analysis,".yml"), 
                 to = str_c(new_path, "/analyseset_", name_analysis,".yml"), 
                 overwrite = TRUE)
       }
     
     
  }
  
  analysis_hashes %>%
       write_vc(file = "analysis_hashes", 
                root = "../output", 
                sorting = c("name_analysis", "version", "filename"), strict = FALSE)
  
  } 
 
  
 

```



