
# Modellering voor alle soorten

## Transecttelling

### Keuze model


We opteren voor een model met:

+ seizoenseffect via tweede orde random walk voor locatie
+ random intercept voor locatie
+ jaar als continue variabele voor trendmodel
+ jaar als eerste orde random walk  voor indexmodel 
+ meetcyclus als factor voor indexmodel om meetcycli te vergelijken
+ het logaritme van van de transectlengte/100 als offset




```{r, eval = FALSE}
analyseset_locations_species <- analyseset_locations %>%
  filter(meetnet == "Heivlinder")

seed <- 20211124

model <- fit_indexmodel_rw_nbinom_inla(analyseset_locations_species, offset_var = "log_section_100")

model2 <- fit_indexmodel_rw_nbinom_inla(analyseset_locations_species, offset_var = "log_section_100")


all_equal(model$summary.random$jaar_centered,
          model2$summary.random$jaar_centered)

# set.seed(seed)
test <- derive_index_rw_inla(analyseset_locations_species, model, set_seed = seed) %>%
  select(soort_nl, parameter, mean) %>%
  filter(parameter == "index")

# set.seed(seed)
test2 <- derive_index_rw_inla(analyseset_locations_species, model2, set_seed = seed) %>%
  select(soort_nl, parameter, mean) %>%
  filter(parameter == "index")

all.equal(test, test2)


model_trend <- fit_trendmodel_rw_nbinom_inla(analyseset_locations_species, offset_var = "log_section_100")

test_trend <- derive_trend(analyseset_locations_species, model_trend)
```



```{r, eval=FALSE}
# check reproduceerbaarheid
seed <- 20211124

set.seed(seed)

analyseset_locations_by_species <- analyseset_transecten_locations %>%
  filter(meetnet %in% c("Heivlinder", "Aardbeivlinder")) %>%
  group_by(meetnet) %>%
  nest() %>%
  mutate(offset_var = "log_section_100",
         use_seed = seed)

models_inla <- analyseset_locations_by_species %>%
  mutate(indexmodel = pmap(list(data, offset_var), fit_indexmodel_rw_nbinom_inla),
         trendmodel = map2(data, offset_var, fit_trendmodel_rw_nbinom_inla))

results_indexmodel <- models_inla %>%
  transmute(index = pmap(list(data, indexmodel, use_seed), derive_index_rw_inla)) %>%
  unnest(cols = c(meetnet, index)) %>%
  filter(parameter == "index")


models_inla_compare <- analyseset_locations_by_species %>%
  mutate(indexmodel = pmap(list(data, offset_var), fit_indexmodel_rw_nbinom_inla),
         trendmodel = map2(data, offset_var, fit_trendmodel_rw_nbinom_inla))

results_indexmodel_compare <- models_inla_compare %>%
  transmute(index = pmap(list(data, indexmodel, use_seed), derive_index_rw_inla)) %>%
  select(meetnet, index) %>%
  unnest() %>%
  filter(parameter == "index")

all.equal(results_indexmodel, results_indexmodel_compare)

```

```{r}

seed <- 20211124

set.seed(seed)

analyseset_locations_by_species <- analyseset_transecten_locations %>%
  group_by(meetnet) %>%
  nest() %>%
  mutate(offset_var = "log_section_100",
         use_seed = seed)

models_inla <- analyseset_locations_by_species %>%
  mutate(indexmodel = pmap(list(data, offset_var), fit_indexmodel_rw_nbinom_inla),
         trendmodel = map2(data, offset_var, fit_trendmodel_rw_nbinom_inla))

results_indexmodel <- models_inla %>%
  transmute(index = pmap(list(data, indexmodel, use_seed), derive_index_rw_inla)) %>%
  unnest(cols = c(meetnet, index))

results_trendmodel  <- models_inla %>%
  transmute(trend = map2(data, trendmodel, derive_trend)) %>%
  select(meetnet, trend) %>%
  unnest()

waic_index  <- models_inla %>%
  transmute(waic_index =  map2(data, indexmodel, get_waic)) %>%
  select(meetnet, waic_index) %>%
  unnest() %>%
  mutate(model = "indexmodel")

waic_trend  <- models_inla %>%
  transmute(waic_trend =  map2(data, trendmodel, get_waic)) %>%
  select(meetnet, waic_trend) %>%
  unnest() %>%
  mutate(model = "trendmodel")

results_waic <- bind_rows(waic_index, 
                         waic_trend) %>%
  spread(key = "model", value = "waic") %>%
  mutate(diff_waic = trendmodel - indexmodel,
         type_trend = ifelse(diff_waic > 0,
                               "Niet lineair",
                               ifelse(diff_waic > -2,
                                      "Quasi lineair", "Lineair")))

```



```{r}
analyseset_species_locations <- analyseset_transecten_locations %>%
  filter(meetnet == "Heivlinder") %>%
  mutate( jaar_scaled = jaar - min(jaar),
         locatie = as.character(locatie),
         locatie = as.factor(locatie),
         doy_scaled2 = doy - min(doy),
         meetcyclus = ifelse(jaar <= 2018, "2016_2018", "2019_2021"),
         meetcyclus = factor(meetcyclus))

indexmodel_doyrw2_iid_meetcyclus <- inla(aantal ~ meetcyclus  + 
                                f(doy_scaled2, model = "rw2", 
                                  hyper = list(theta = list(prior = "pc.prec", param = c(0.01, 0.05)))) + 
                                 f(locatie, model = "iid", 
                                   hyper = list(theta = list(prior = "pc.prec", param = c(1, 0.05)))),
                              family = "nbinomial",
                              data = analyseset_species_locations,
                              offset = log_section_100,
                              control.compute = list(config = TRUE, waic = TRUE),
                              control.predictor = list(compute = TRUE))

index_meetcyclus_hv <- derive_index_meetcyclus_inla(analyseset_species_locations,
                             indexmodel_doyrw2_iid_meetcyclus, set_seed = seed)


analyseset_species_locations <- analyseset_transecten_locations %>%
  filter(meetnet == "Argusvlinder") %>%
  mutate( jaar_scaled = jaar - min(jaar),
         locatie = as.character(locatie),
         locatie = as.factor(locatie),
         doy_scaled2 = doy - min(doy),
         meetcyclus = ifelse(jaar <= 2018, "2016_2018", "2019_2021"),
         meetcyclus = factor(meetcyclus))

indexmodel_doyrw2_iid_meetcyclus <- inla(aantal ~ meetcyclus  + 
                                f(doy_scaled2, model = "rw2", 
                                  hyper = list(theta = list(prior = "pc.prec", param = c(0.01, 0.05)))) + 
                                 f(locatie, model = "iid", 
                                   hyper = list(theta = list(prior = "pc.prec", param = c(1, 0.05)))),
                              family = "nbinomial",
                              data = analyseset_species_locations,
                              offset = log_section_100,
                              control.compute = list(config = TRUE, waic = TRUE),
                              control.predictor = list(compute = TRUE))

index_meetcyclus_av <- derive_index_meetcyclus_inla(analyseset_species_locations,
                             indexmodel_doyrw2_iid_meetcyclus, set_seed = seed)

result_indexmodel_meetcyclus <- bind_rows(index_meetcyclus_av,
                              index_meetcyclus_hv)
```



```{r}

results_indexmodel %>%
  filter(parameter != "sample_value") %>%
  write_vc(file = str_c("results_indexmodel_", name_analysis2), 
         root = here(str_c("analysis_vlinders/output/temp")), 
         sorting = c("parameter", "soort_nl", "jaar"),
         strict = FALSE)

result_indexmodel_meetcyclus %>%
  write_vc(file = str_c("results_indexmodel_meetcyclus", name_analysis2), 
         root = here(str_c("analysis_vlinders/output/temp")), 
         sorting = c("parameter", "soort_nl", "meetcyclus"),
         strict = FALSE)

results_trendmodel %>%
  write_vc(file = str_c("results_trendmodel_", name_analysis2), 
         root = here(str_c("analysis_vlinders/output/temp")), 
         sorting = c("parameter", "soort_nl"), strict = FALSE)

results_waic %>%
  write_vc(file = str_c("results_waic_", name_analysis2), 
         root = here(str_c("analysis_vlinders/output/temp")), 
         sorting = c("parameter", "soort_nl"),
         strict = FALSE)

```


### Validatie

```{r}
model_validation <- models_inla %>%
  transmute(dispersion_check_model = map(indexmodel, dispersion_check),
            distribution_check_model = map(indexmodel, fast_distribution_check),
            iid_check = map(indexmodel, check_random_effect)
            )


dispersion <- model_validation %>%
  transmute(dispersion_data = map(dispersion_check_model, "data"),
            dispersion_model = map(dispersion_check_model, "model")) %>%
  select(meetnet, dispersion_data, dispersion_model) %>%
  unnest(c(dispersion_data, dispersion_model))

distribution <- model_validation %>%
  select(meetnet, distribution_check_model) %>%
  unnest(distribution_check_model) %>%
  filter(lcl < 0.98 & ucl < 1)

iid_checked <- model_validation %>%
  select(meetnet, iid_check) %>%
  unnest(iid_check)

```

#### Dispersie

```{r}

ggplot(data = dispersion, aes(x = dispersion_model)) +
      geom_density() +
      geom_vline(data = dispersion, aes(xintercept = dispersion_data), linetype = 2) +
      facet_wrap(~meetnet, scales = "free_x")
     
```

#### Distributie

```{r, fig.height= 8}
distribution %>%
  mutate(
      median = .data$ecdf / .data$median,
      lcl = .data$ecdf / .data$lcl,
      ucl = .data$ecdf / .data$ucl
    ) %>%
  ggplot(aes_string(x = "x", y = "median")) +
   # geom_blank(data = data.frame(x = min(x$x), median = c(0.95, 1.05))) +
    geom_hline(yintercept = 1, linetype = 2) +
    geom_line(aes_string(y = "lcl"), linetype = 3, alpha = 0.5) +
    geom_line(aes_string(y = "ucl"), linetype = 3, alpha = 0.5) +
    geom_ribbon(alpha = 0.1, aes_string(ymin = "lcl", ymax = "ucl")) +
    geom_line() +
    scale_y_continuous("observed / expected", labels = scales::percent) +
    facet_wrap(~meetnet, scales = "free")
```

#### Random effect

```{r}

iid_checked_plot <- iid_checked %>%
  group_by(meetnet) %>%
  mutate(x_c = sim_iid - mean(sim_iid),
         y = exp(x_c + log(1))) %>%
  ungroup()

iid_checked_plot %>%
  mutate(sigma_tekst = str_c("sigma = ", round(sigma, 3))) %>%
  ggplot(aes(x = y)) +
      geom_density() +
      scale_x_continuous("relative effect", labels = scales::percent) +
      facet_wrap(~meetnet + sigma_tekst, scales = "free")
    
```


## Gebiedstelling

### Keuze model

We kiezen voor het zelfde model als bij de transecttellingen maar dan zonder offset.

```{r}

seed <- 20211124

set.seed(seed)

analyseset_locations_by_species <- analyseset_gebied %>%
  group_by(meetnet) %>%
  nest() %>%
  mutate(use_seed = seed)

models_inla <- analyseset_locations_by_species %>%
  mutate(indexmodel = map(data, fit_indexmodel_rw_nbinom_inla),
         trendmodel = map(data, fit_trendmodel_rw_nbinom_inla))

results_indexmodel_gebied <- models_inla %>%
  transmute(index = pmap(list(data, indexmodel, use_seed), derive_index_rw_inla)) %>%
  unnest(cols = c(meetnet, index))

results_trendmodel_gebied  <- models_inla %>%
  transmute(trend = map2(data, trendmodel, derive_trend)) %>%
  select(meetnet, trend) %>%
  unnest()

waic_index_gebied  <- models_inla %>%
  transmute(waic_index =  map2(data, indexmodel, get_waic)) %>%
  select(meetnet, waic_index) %>%
  unnest() %>%
  mutate(model = "indexmodel")

waic_trend_gebied  <- models_inla %>%
  transmute(waic_trend =  map2(data, trendmodel, get_waic)) %>%
  select(meetnet, waic_trend) %>%
  unnest() %>%
  mutate(model = "trendmodel")

results_waic_gebied <- bind_rows(waic_index_gebied, 
                         waic_trend_gebied) %>%
  spread(key = "model", value = "waic") %>%
  mutate(diff_waic = trendmodel - indexmodel,
         type_trend = ifelse(diff_waic > 0,
                               "Niet lineair",
                               ifelse(diff_waic > -2,
                                      "Quasi lineair", "Lineair")))
```



```{r}

results_indexmodel_gebied %>%
  filter(parameter != "sample_vaue") %>%
  write_vc(file = str_c("results_indexmodel_", name_analysis0), 
         root = here(str_c("analysis_vlinders/output/temp")), 
         sorting = c("parameter", "soort_nl", "jaar"),
         strict = FALSE)

results_trendmodel_gebied %>%
  write_vc(file = str_c("results_trendmodel_", name_analysis0), 
         root = here(str_c("analysis_vlinders/output/temp")), 
         sorting = c("parameter", "soort_nl"), strict = FALSE)

results_waic_gebied %>%
  write_vc(file = str_c("results_waic_", name_analysis0), 
         root = here(str_c("analysis_vlinders/output/temp")), 
         sorting = c("parameter", "soort_nl"),
         strict = FALSE)

```

### Validatie

```{r}
model_validation <- models_inla %>%
  transmute(dispersion_check_model = map(indexmodel, dispersion_check),
            distribution_check_model = map(indexmodel, fast_distribution_check),
            iid_check = map(indexmodel, check_random_effect)
            )


dispersion <- model_validation %>%
  transmute(dispersion_data = map(dispersion_check_model, "data"),
            dispersion_model = map(dispersion_check_model, "model")) %>%
  select(meetnet, dispersion_data, dispersion_model) %>%
  unnest(c(dispersion_data, dispersion_model))

distribution <- model_validation %>%
  select(meetnet, distribution_check_model) %>%
  unnest(distribution_check_model) %>%
  filter(lcl < 0.98 & ucl < 1)

iid_checked <- model_validation %>%
  select(meetnet, iid_check) %>%
  unnest(iid_check)

```

#### Dispersie

```{r}

ggplot(data = dispersion, aes(x = dispersion_model)) +
      geom_density() +
      geom_vline(data = dispersion, aes(xintercept = dispersion_data), linetype = 2) +
      facet_wrap(~meetnet, scales = "free_x")
     
```

#### Distributie

```{r}
distribution %>%
  mutate(
      median = .data$ecdf / .data$median,
      lcl = .data$ecdf / .data$lcl,
      ucl = .data$ecdf / .data$ucl
    ) %>%
  ggplot(aes_string(x = "x", y = "median")) +
   # geom_blank(data = data.frame(x = min(x$x), median = c(0.95, 1.05))) +
    geom_hline(yintercept = 1, linetype = 2) +
    geom_line(aes_string(y = "lcl"), linetype = 3, alpha = 0.5) +
    geom_line(aes_string(y = "ucl"), linetype = 3, alpha = 0.5) +
    geom_ribbon(alpha = 0.1, aes_string(ymin = "lcl", ymax = "ucl")) +
    geom_line() +
    scale_y_continuous("observed / expected", labels = scales::percent) +
    facet_wrap(~meetnet, scales = "free")
```

#### Random effect

```{r}

iid_checked_plot <- iid_checked %>%
  group_by(meetnet) %>%
  mutate(x_c = sim_iid - mean(sim_iid),
         y = exp(x_c + log(1))) %>%
  ungroup()

iid_checked_plot %>%
  mutate(sigma_tekst = str_c("sigma = ", round(sigma, 3))) %>%
  ggplot(aes(x = y)) +
      geom_density() +
      scale_x_continuous("relative effect", labels = scales::percent) +
      facet_wrap(~meetnet + sigma_tekst, scales = "free")
    
```


## Eitelling 

### Keuze model

```{r}

analyseset_gb <- analyseset_gb %>%
  mutate(fjaar = factor(jaar),
          soort_nl = meetnet,
         soort_wet = meetnet,
         subgebied = as.factor(subgebied),
         plot = str_c(subgebied, "_", plot),
         plot = as.factor(plot),
         locatie = as.factor(locatie),
         jaar_centered = jaar - min(jaar),
         log_10planten = log((n_plant_metei + n_plant_zonderei)))

indexmodel_subgebied_plot_zonder_offset <- inla(n_ei_totaal ~  f(jaar_centered, model = "rw1",
                                       hyper = list(theta = list(prior = "pc.prec", 
                                                                 param = c(0.3, 0.05))))  + 
                             f(subgebied, model = "iid", 
                               hyper = list(theta = list(prior = "pc.prec", param = c(1, 0.05)))) +
                             f(plot, model = "iid", 
                               hyper = list(theta = list(prior = "pc.prec", param = c(1, 0.05)))) ,
                           family = "nbinomial",
                           data = analyseset_gb,
                           control.compute = list(config = TRUE, waic = TRUE),
                           control.predictor = list(compute = TRUE))

index_subgebied_plot_zonder_offset <- derive_index_rw_inla(analyseset_gb,
                                                    indexmodel_subgebied_plot_zonder_offset) %>%
  mutate(model_description = "without offset")


indexmodel_subgebied_plot_met_offset <- inla(n_ei_totaal ~  f(jaar_centered, model = "rw1",
                                       hyper = list(theta = list(prior = "pc.prec", 
                                                                 param = c(0.3, 0.05))))  + 
                             f(subgebied, model = "iid", 
                               hyper = list(theta = list(prior = "pc.prec", param = c(1, 0.05)))) +
                             f(plot, model = "iid", 
                               hyper = list(theta = list(prior = "pc.prec", param = c(1, 0.05)))) ,
                           family = "nbinomial",
                           data = analyseset_gb,
                           offset = log_10planten,
                           control.compute = list(config = TRUE, waic = TRUE),
                           control.predictor = list(compute = TRUE))

index_subgebied_plot_met_offset <- derive_index_rw_inla(analyseset_gb,
                                                    indexmodel_subgebied_plot_met_offset) %>%
  mutate(model_description = "with offset")

results_indexmodel_eitelling <- bind_rows(index_subgebied_plot_zonder_offset, 
                                       index_subgebied_plot_met_offset) %>%
  mutate(meetnet = unique(analyseset_gb$meetnet))

```

```{r}

analyseset_gb <- analyseset_gb %>%
  mutate(year_scaled = jaar_centered)

trendmodel_offset <- inla(n_ei_totaal ~  year_scaled  + 
                             f(subgebied, model = "iid", 
                               hyper = list(theta = list(prior = "pc.prec", param = c(1, 0.05)))) +
                             f(plot, model = "iid", 
                               hyper = list(theta = list(prior = "pc.prec", param = c(1, 0.05)))) ,
                           family = "nbinomial",
                           data = analyseset_gb,
                           offset = log_10planten,
                           control.compute = list(config = TRUE, waic = TRUE),
                           control.predictor = list(compute = TRUE))

trend_offset <- derive_trend(analyseset_gb, trendmodel_offset) %>%
   mutate(model_description = "with offset")

trendmodel_geen_offset <- inla(n_ei_totaal ~  year_scaled  + 
                             f(subgebied, model = "iid", 
                               hyper = list(theta = list(prior = "pc.prec", param = c(1, 0.05)))) +
                             f(plot, model = "iid", 
                               hyper = list(theta = list(prior = "pc.prec", param = c(1, 0.05)))) ,
                           family = "nbinomial",
                           data = analyseset_gb,
                           control.compute = list(config = TRUE, waic = TRUE),
                           control.predictor = list(compute = TRUE))

trend_geen_offset <- derive_trend(analyseset_gb, trendmodel_geen_offset) %>%
   mutate(model_description = "without offset")

results_trendmodel_eitelling <- bind_rows(trend_offset,
                                       trend_geen_offset) %>%
  mutate(meetnet = unique(analyseset_gb$meetnet))

```



```{r}
results_waic_eitelling_offset <-  bind_rows(
  get_waic(analyseset_gb, indexmodel_subgebied_plot_met_offset) %>%
  mutate(model_description = "with offset",
         model = "indexmodel"),
  get_waic(analyseset_gb, trendmodel_offset) %>%
  mutate(model_description = "with offset",
         model = "trendmodel")) %>%
  spread(key = "model", value = "waic") %>%
  mutate(diff_waic = trendmodel - indexmodel,
         type_trend = ifelse(diff_waic > 0,
                               "Niet lineair",
                               ifelse(diff_waic > -2,
                                      "Quasi lineair", "Lineair")))

results_waic_eitelling_no_offset <-  bind_rows(
  get_waic(analyseset_gb, indexmodel_subgebied_plot_zonder_offset) %>%
  mutate(model_description = "without offset",
         model = "indexmodel"),
  get_waic(analyseset_gb, trendmodel_geen_offset) %>%
  mutate(model_description = "without offset",
         model = "trendmodel")) %>%
  spread(key = "model", value = "waic") %>%
  mutate(diff_waic = trendmodel - indexmodel,
         type_trend = ifelse(diff_waic > 0,
                               "Niet lineair",
                               ifelse(diff_waic > -2,
                                      "Quasi lineair", "Lineair")))

results_waic_eitelling <- bind_rows(results_waic_eitelling_offset,
                                    results_waic_eitelling_no_offset) %>%
  mutate(meetnet = unique(analyseset_gb$meetnet))
```


```{r}

results_indexmodel_eitelling %>%
  filter(parameter != "sample_value") %>%
  write_vc(file = str_c("results_indexmodel_", name_analysis3), 
         root = here(str_c("analysis_vlinders/output/temp")), 
         sorting = c("parameter", "soort_nl", "jaar"),
         strict = FALSE)

results_trendmodel_eitelling%>%
  write_vc(file = str_c("results_trendmodel_", name_analysis3), 
         root = here(str_c("analysis_vlinders/output/temp")), 
         sorting = c("parameter", "soort_nl"), strict = FALSE)

results_waic_eitelling %>%
  write_vc(file = str_c("results_waic_", name_analysis3), 
         root = here(str_c("analysis_vlinders/output/temp")), 
         sorting = c("parameter", "soort_nl"),
         strict = FALSE)

```

### Validatie

```{r}
model_validation <- models_inla %>%
  transmute(dispersion_check_model = map(indexmodel, dispersion_check),
            distribution_check_model = map(indexmodel, fast_distribution_check),
            iid_check = map(indexmodel, check_random_effect)
            )



distribution <- model_validation %>%
  select(meetnet, distribution_check_model) %>%
  unnest(distribution_check_model) %>%
  filter(lcl < 0.98 & ucl < 1)

iid_checked <- model_validation %>%
  select(meetnet, iid_check) %>%
  unnest(iid_check)

```

#### Dispersie

```{r}
dispersion <- dispersion_check(indexmodel_subgebied_plot_met_offset)

plot(dispersion)
     
```

#### Distributie

```{r}
fast_distribution_check(indexmodel_subgebied_plot_met_offset) %>%
  plot()
```

#### Random effect

```{r}

iid_checked_plot <- check_random_effect(indexmodel_subgebied_plot_met_offset) %>%
  mutate(x_c = sim_iid - mean(sim_iid),
         y = exp(x_c + log(1)))

iid_checked_plot %>%
  mutate(sigma_tekst = str_c("sigma = ", round(sigma, 3))) %>%
  ggplot(aes(x = y)) +
      geom_density() +
      scale_x_continuous("relative effect", labels = scales::percent) +
      facet_wrap(~sigma_tekst, scales = "free")


    
```


## Resultaten


```{r}
results_indexmodel_all <- bind_rows(results_indexmodel,
                                results_indexmodel_gebied,
                                results_indexmodel_eitelling)

results_trendmodel_all <- bind_rows(results_trendmodel,
                                results_trendmodel_gebied,
                                results_trendmodel_eitelling)
```


### Vergelijking tussen de jaren

```{r}

verschillen_refjaar <- results_indexmodel_all %>%
  filter(parameter == "index") %>%
  filter(!is.na(mean)) %>%
  mutate(klasse = classification(lcl_0.90, ucl_0.90, threshold = c(0.75, 1.33), reference = 1),
         klasse = format(klasse, type = "markdown")) %>%
  select(model_description, soort_nl, soort_wet, ref_jaar, jaar, klasse) %>%
  spread(key = "jaar", value = "klasse") %>%
  ungroup() %>%
  select(-meetnet)
  
```

```{r}
verschillen_refjaar %>%
  select(-soort_wet) %>%
  rename("Nederlandse naam" = soort_nl,  Referentiejaar = ref_jaar) %>%
  kbl(caption = "Verschil in aantallen t.o.v. referentiejaar",
      booktabs = TRUE,
      escape = FALSE,
      align = "lcccccc") %>%
kable_styling() %>%
add_header_above(c(" " = 3, "Verschil t.o.v. referentiejaar" = 5))
```

```{r}
verschillen_vorigjaar <- results_indexmodel_all %>%
  filter(parameter == "diff_previous_year") %>%
  mutate(periode = str_c(lag(jaar), " - ", jaar )) %>%
  filter(!is.na(mean)) %>%
  mutate(klasse = classification(lcl_0.90, ucl_0.90, threshold = c(0.75, 1.33), reference = 1),
         klasse = format(klasse, type = "markdown")) %>%
  select(model_description, soort_nl, soort_wet, periode, klasse) %>%
  spread(key = "periode", value = "klasse") %>%
  ungroup() %>%
  select(-meetnet)
  
```


```{r}
verschillen_vorigjaar %>%
  select(-soort_wet) %>%
  rename("Nederlandse naam" = soort_nl) %>%
  kbl(caption = "Verschil in aantallen voor opeenvolgende jaren",
      booktabs = TRUE,
      escape = FALSE,
      align = "lcccccc") %>%
kable_styling()
```


### Trends

```{r, fig.cap = "Schatting en classificatie van trends voor de verschillende soorten met 90%-betrouwbaarheidsinterval"}
klasse_color <- c("++" = inbo_groen, "+" = inbo_groen, "--" = inbo_rood, "-" = inbo_rood, "?+" = inbo_grijsblauw, "?-" = inbo_grijsblauw, "?" = inbo_grijsblauw, "~" = inbo_geelgr, "+~" = inbo_groen, "-~" = inbo_rood, "R" = inbo_grijsblauw)

trend <- results_trendmodel_all %>%
  filter(is.na(model_description) | model_description == "without offset") %>%
  filter(parameter == "trend_average") %>%
  mutate(mean_log = log(mean/100 + 1),
          lcl_0.90_log = log(lcl_0.90/100 + 1),
         ucl_0.90_log = log(ucl_0.90/100 + 1)) %>%
  mutate(n_jaar = 6,
         treshold_low = round((exp(log(0.75)/(n_jaar - 1)) - 1) *100, 1),
         treshold_high = round((exp(log(1.33)/(n_jaar - 1)) - 1) *100, 1)) %>%
  mutate(klasse = classification_tw(lcl_0.90, ucl_0.90, threshold_low = treshold_low, treshold_high =  treshold_high, reference = 0)) 



```

```{r}

volgorde_soorten <- (trend %>%
  arrange(mean))$meetnet

breaks_log <- log(c(-75, -50, -25, 0, 33, 100)/100 + 1)
labels_show <- str_c(c(-75, -50, -25, 0, 33, 100), " %")

trend %>%
  mutate(meetnet = factor(meetnet, levels = volgorde_soorten)) %>%
  ggplot( aes(x = meetnet, y = mean_log, ymin = lcl_0.90_log, ymax = ucl_0.90_log, label = klasse, colour = klasse)) +
  geom_hline(aes(yintercept = max(log(treshold_low/100 +1))), linetype = 3) +
  geom_hline(aes(yintercept = min(log(treshold_high/100 + 1))), linetype = 3) +
  geom_hline(yintercept = 0, linetype = 2) +
  geom_errorbar(width = 0, size = 10, alpha = 0.3) +
  geom_point(size = 7, alpha = 0.6) +
  geom_text(size = 4, colour = "black") +
  labs(y = "Gemiddelde jaarlijkse trend (%)", x = "Soort") +
  scale_y_continuous(breaks = breaks_log, labels = labels_show, limits = c(min(breaks_log), max(breaks_log))) +
  coord_flip() +
  scale_color_manual(values = klasse_color) +
  theme(legend.position = "hide")
```


### WAIC

```{r}

result_waic_all <- bind_rows(
  results_waic, 
  results_waic_gebied,
  results_waic_eitelling
)

result_waic_all %>%
  mutate(indexmodel = round(indexmodel, 1),
         trendmodel = round(trendmodel, 1),
         diff_waic = round(diff_waic, 1)) %>%
  select(model_description, meetnet, waic_indexmodel = indexmodel, waic_trendmodel = trendmodel, diff_waic, type_trend) %>%
  kable() %>%
  kable_styling()
```


## Documenteer analyse

```{r}

names_analysis <- c(name_analysis0, name_analysis1, name_analysis2, name_analysis3)

mypath <- here(str_c("analysis_vlinders/output/temp"))

hashes <-
    tibble(filepath = str_c(mypath, "/",
        list.files(path = mypath,
            recursive = TRUE)
      )) %>%
    mutate(version = Sys.Date(),
           filename = str_match(filepath, "(.+\\/)*(.+)")[,3],
           name_analysis = str_extract(filename, str_c(names_analysis, collapse =  "|")),
           md5 = map(filepath, function(x) {
                           file(x) %>% md5 %>% str_c(collapse = '')
                         }) %>% as.character,
           sha256 = map(filepath, function(x) {
                          file(x) %>% sha256 %>% str_c(collapse = '')
                          }) %>% as.character
           ) %>%
    select(name_analysis,
           version,
           filename,
           md5,
           sha256) %>%
  filter(str_detect(filename, "result"))

file_name <- here(str_c("analysis_vlinders/output/analysis_hashes.tsv"))

if (!file.exists(file_name)) {
  
  new_analysis <- TRUE
  
  analysis_hashes <- hashes

} else {
  
  analysis_hashes <- read_vc(file = "analysis_hashes", root = here("analysis_vlinders/output/"))
  
  hashes_new <- hashes %>%
    anti_join(analysis_hashes, by = c("name_analysis", "filename", "md5", "sha256"))
  
  new_analysis <- nrow(hashes_new) > 0
  
  analysis_hashes <- bind_rows(analysis_hashes,
                               hashes)
  
  names_analysis <- unique(hashes_new$name_analysis) 
  
}

if (new_analysis) {
  
  for (i in 1:nrow(hashes_new)) {
    
     path_to <- here(str_c("analysis_vlinders/output/results/", hashes_new$name_analysis[i], "_", hashes_new$version[i]))
     
     if (!dir.exists(path_to)) {
       
     dir.create(path_to)
       
     }
       
       file.copy(from = str_c(mypath,"/", hashes_new$filename[i]), 
                 to = str_c(path_to, "/", hashes_new$filename[i]), 
                 overwrite = TRUE)
       
  }
  
     analysis_hashes %>%
       write_vc(file = "analysis_hashes", root = here("analysis_vlinders/output/"), sorting = c("name_analysis", "version", "filename"), strict = FALSE)
}

 
  
 

```

## Gebruikte functies

+ fit_indexmodel_rw_nbinom_inla


```{r}
fit_indexmodel_rw_nbinom_inla
```
+ fit_trendmodel_rw_nbinom_inla

```{r}
fit_trendmodel_rw_nbinom_inla
```


+ derive_index_rw_sample

```{r}
derive_index_rw_sample
```


+ derive_index_rw_inla

```{r}
derive_index_rw_inla
```

+ derive_trend

```{r}
derive_trend
```



