---
title: "Analyse hazelmuis"
author: "Ward Langeraert"
date: today

format:
  html:
    toc: true
    toc-depth: 3
    toc-location: right
    code-fold: true
    self-contained: true

editor_options: 
  chunk_output_type: console
---

```{r}
#| warning: false
#| message: false
library(tidyverse)
library(n2khab)
library(knitr)
library(leaflet)
library(crosstalk)
library(leaflet.extras)

library(INBOtheme)
conflicted::conflicts_prefer(dplyr::filter)

source(file.path(fileman_up("soortenmeetnetten-analysis"),
                 "source/functions_smp.R"))
```

# Doel

Analyse van de nestbuistellingen van hazelmuis optimaliseren.
In dit rapport:

- verkennen we de beschikbare data
- vatten we de bestaande analyses samen
- testen we nieuwe analyses/uitbreidingen

# Data
## Achtergrond

Hazelmuis komt voor op Bijlage IV van Habitatrichtlijn.
Monitoring voor 6-jaarlijke rapportage Staat van Instandhouding (SVI) als onderdeel van de Soortenmeetnetten.
De soort komt in Vlaanderen enkel voor in de Voerstreek.

Het meetnet bestaat uit 2 delen:

1. Transecttelllingen hazelmuisnesten
   - Sinds 2007
   - 18 transecten
   - 2 tellingen per jaar

2. Tellingen van nesten, individuen en sporen in nestbuizen
   - Sinds 2020
   - Betere methode om populatiegrootte te schatten
   - 17 transecten langs bosrand met in totaal 200 nestbuizen
   - 4 tellingen per jaar
   - 3 ‘oude’ transecten hazelmuisnesten langs spoorwegberm

We focussen ons in dit rapport op de nestbuistellingen.

## Design en datastructuur

```{r}
# Get visits of nesting tubes
visits_nestbuizen <- get_visits_smp() %>%
  filter(protocol == "Hazelmuis - Nestbuizen") %>%
  select(visit_id, bezoek_status, validatie) %>%
  mutate(visit_id = as.character(visit_id))

# Select nesting tubes data
aantal_nestenbuizen <- read_vc(
  root = fileman_up("soortenmeetnetten-queries"),
  file = "raw/aantal_hazelmuis_nestbuizen"
) %>%
  mutate(
    nestbuis_name = sublocatie,
    sublocatie = str_c(locatie, "-", sublocatie)
  ) %>%
  left_join(visits_nestbuizen, by = "visit_id")

# Calculate number of nesting tubes and locations
n_nestbuizen <- aantal_nestenbuizen %>%
  summarise(n = n_distinct(sublocatie))

n_locaties <- aantal_nestenbuizen %>%
  summarise(n = n_distinct(locatie))

# Prepare detailed data
aantal_nestenbuizen_detail <- aantal_nestenbuizen  %>%
  mutate(jaar = year(datum),
         nestbuis = str_extract(sublocatie, str_c(1:50, collapse = "|"))) %>%
  mutate(
    bos = str_remove(locatie, " - .*"),
    primaire_soort = ifelse(primaire_soort, "ja", "nee"),
    versheid_sporen = ifelse(code == "O", "oud",
                             ifelse(code == "F", "vers",
                                    ifelse(code == "U", "onzeker", NA))),
    type_waarneming = ifelse(observation_type == "exact count", "individu", activiteit),
    levensstadium = ifelse(type_waarneming == "individu", levensstadium, NA)
  ) %>%
  select(meetnet, bos, locatie, nestbuis, jaar, datum, primaire_soort, soort_nl,
         type_waarneming, levensstadium, aantal, versheid_sporen) %>%
  arrange(locatie, datum, nestbuis)

glimpse(aantal_nestenbuizen_detail)
```

We hebben data uit `r length(unique(aantal_nestenbuizen_detail$bos))` boscomplexen (`r unique(aantal_nestenbuizen_detail$bos)`) van `r length(unique(aantal_nestenbuizen_detail$jaar))` jaren (`r min(aantal_nestenbuizen_detail$jaar)` - `r max(aantal_nestenbuizen_detail$jaar)`).
We hebben meerdere locaties per bos en meerdere nestbuizen per locatie:

```{r}
#| fig-height: 6
aantal_nestenbuizen_detail %>%
  distinct(bos, locatie, nestbuis, jaar) %>%
  count(bos, locatie, nestbuis, name = "n_jaren") %>%
  mutate(nestbuis = paste0("N", nestbuis)) %>%
  ggplot(aes(x = nestbuis, y = locatie, fill = as.factor(n_jaren))) +
  geom_tile(colour = "black") +
  facet_grid(bos ~ ., scales = "free_y", space = "free_y") +
  labs(
    x = "Nestbuis",
    y = "Locatie",
    fill = "Aantal jaren"
  )
```

Er zijn vier tellingen per jaar.

```{r}
#| fig-height: 7
aantal_nestenbuizen_detail %>%
  distinct(jaar, datum, bos, locatie, nestbuis) %>%
  count(jaar, datum, bos, name = "n_nestbuizen") %>%
  mutate(
    datum_plot = as.Date(
      paste0("2000-", format(datum, "%m-%d"))
    )
  ) %>%
  ggplot(aes(x = datum_plot, y = bos, fill = n_nestbuizen)) +
  geom_tile(
    height = 0.8,
    width = 7
  ) +
  facet_wrap(~ jaar, ncol = 1) +
  scale_x_date(
    limits = as.Date(c("2000-04-01", "2000-12-01")),
    date_breaks = "1 month",
    date_labels = "%b"
  ) +
  scale_fill_viridis_c(
    name = "Aantal nestbuizen",
    breaks = seq(1, 20, 3)
  ) +
  labs(
    x = "Datum",
    y = "Bos"
  )
```

Verder krijgen we info over 

- de soort (er worden ook andere soorten muizen aangetroffen)
- type waarneming (nest, sporen ...) en de versheid van eventuele sporen
- het levensstadium
- aantallen

Naast hazelmuis worden vaak ook andere soorten gezien.
Bovendien is het blijkbaar niet altijd mogelijk om een soort met zekerheid te identificeren.

```{r}
aantal_nestenbuizen_detail %>%
  ggplot(aes(x = soort_nl)) +
  geom_bar(aes(fill = bos)) +
  theme(axis.text.x = element_text(angle = 45, vjust = 1, hjust = 1)) +
  labs(x = "", fill = "Bos")
```

Er zijn verschillende types waarnemingen.
Ook de versheid van de sporten zit in de data maar dit zijn bijna allemaal `NA`'s

```{r}
aantal_nestenbuizen_detail %>%
  ggplot(aes(x = soort_nl)) +
  geom_bar(aes(fill = type_waarneming )) +
  theme(axis.text.x = element_text(angle = 45, vjust = 1, hjust = 1)) +
  labs(x = "", fill = "Type waarneming")
```

Het is niet echt duidelijk wat de aantallen willen zeggen.

```{r}
#| fig-height: 8
#| fig-width: 8
aantal_nestenbuizen_detail %>%
  ggplot(aes(x = aantal)) +
  geom_bar(aes(fill = type_waarneming)) +
  facet_wrap(~soort_nl, scales = "free", ncol = 2) +
  scale_x_continuous(breaks = 0:7) +
  theme(axis.text.x = element_text(angle = 45, vjust = 1, hjust = 1)) +
  labs(x = "Aantal", fill = "Type waarneming")
```

## Overzichtskaart

```{r}
#| message: false
occurence_nestbuizen <- aantal_nestenbuizen %>%
  mutate(jaar = year(datum)) %>%
  filter(primaire_soort) %>%
  group_by(meetnet, locatie, sublocatie, jaar, observation_type, activiteit) %>%
  summarise(aanwezig = sum(aantal) > 0,
            aanwezig_vers = "F" %in% code) %>%
  ungroup() %>%
  mutate(aanwezig_oud_onzeker = aanwezig & !aanwezig_vers,
         aanwezig = ifelse(activiteit == "in nestbuis", aanwezig, aanwezig_vers))
```

```{r}
#| message: false
hoofd_loc <- locatie_detail <- get_locations_smp() %>%
  filter(meetnet == "Hazelmuis - Nestbuizen") %>%
  filter(locatie_type == "locatie") %>%
  select(meetnet, locatie, parent_id = id)

sub_loc <- get_locations_smp() %>%
  filter(meetnet == "Hazelmuis - Nestbuizen") %>%
  filter(locatie_type == "sublocatie") %>%
  select(meetnet, sublocatie = locatie, parent_id) %>%
  mutate(showlabel = sublocatie) %>%
  left_join(st_drop_geometry(hoofd_loc), by = c("meetnet", "parent_id")) %>%
  mutate(sublocatie = str_c(locatie, "-", sublocatie))
  
sub_loc_occurence <- sub_loc %>%
  left_join(occurence_nestbuizen, by = c("meetnet", "locatie", "sublocatie")) %>%
  mutate(show_color = ifelse(aanwezig, "yellow", "red")) %>%
  mutate(activiteit = ifelse(activiteit == "in nestbuis", "individuen", activiteit)) %>%
  mutate(activiteit = ifelse(activiteit == "nest", "nest (vers)", activiteit)) %>%
  mutate(showlabel = str_c(showlabel, ": ", activiteit, ifelse(aanwezig, " aanwezig", " afwezig"))) %>%
  mutate(showradius = 8)
```

Ondestaande kaart toont de aanwezigheid van hazelmuis of sporen van hazelmuis in de nestbuizen en het aantal getelde nesten langs de transecten.
Selecteer een type waarneming en een jaar.

De gele punten zijn de nestbuizen met aanwezigheid van hazelmuis en de rode punten met afwezigheid.
Het aantal getelde nesten langs de transecten wordt ook weergegeven met gele punten (1 punt per transect). De grootte van de punten is in verhouding met het aantal getelde nesten.

```{r}
sd <- SharedData$new(sub_loc_occurence)
bscols(
  filter_checkbox("activiteit", "Type waarneming", sd, ~activiteit),
  filter_checkbox("jaar", "Jaar", sd, ~jaar)
)

leaflet() %>%
  addTiles(group = "OSM") %>%
  addProviderTiles(
    providers$Esri.WorldImagery,
    group = "Esri.WorldImagery"
  ) %>%
  addPolylines(
    data = hoofd_loc,
    label = ~locatie,
    group = "meetnetlocaties - nestbuizen"
  ) %>%
  addCircleMarkers(
    data = sd,
    label = ~showlabel,
    color  = ~show_color, 
    group = "tellingen hazelmuis",
    fillOpacity = 0.5,
    opacity = 0.2,
    stroke = FALSE,
    radius = ~showradius
  ) %>%
  addLayersControl(
    baseGroups = c("OSM", "Esri.WorldImagery"),
    overlayGroups = c(
      "meetnetlocaties - nestbuizen",
      "tellingen hazelmuis"
    ),
    options = layersControlOptions(collapsed = FALSE)
  ) %>%
  addFullscreenControl()
```
