---
title: "Analyse hazelmuis"
author: "Ward Langeraert"
date: today

format:
  html:
    toc: true
    toc-depth: 3
    toc-location: right
    code-fold: true
    self-contained: true

editor_options: 
  chunk_output_type: console
---

```{r}
#| warning: false
#| message: false
library(tidyverse)
library(n2khab)
library(knitr)

library(INBOtheme)
conflicted::conflicts_prefer(dplyr::filter)

source(file.path(fileman_up("soortenmeetnetten-analysis"),
                 "source/functions_smp.R"))
```

# Doel

Analyse van de nestbuistellingen van hazelmuis optimaliseren.
In dit rapport:

- verkennen we de beschikbare data
- vatten we de bestaande analyses samen
- testen we nieuwe analyses/uitbreidingen

# Data
## Achtergrond

Hazelmuis komt voor op Bijlage IV van Habitatrichtlijn.
Monitoring voor 6-jaarlijke rapportage Staat van Instandhouding (SVI) als onderdeel van de Soortenmeetnetten.
De soort komt in Vlaanderen enkel voor in de Voerstreek.

Het meetnet bestaat uit 2 delen:

1. Transecttelllingen hazelmuisnesten
   - Sinds 2007
   - 18 transecten
   - 2 tellingen per jaar

2. Tellingen van nesten, individuen en sporen in nestbuizen
   - Sinds 2020
   - Betere methode om populatiegrootte te schatten
   - 17 transecten langs bosrand met in totaal 200 nestbuizen
   - 4 tellingen per jaar
   - 3 ‘oude’ transecten hazelmuisnesten langs spoorwegberm

We focussen ons in dit rapport op de nestbuistellingen.

## Design en datastructuur

```{r}
# Get visits of nesting tubes
visits_nestbuizen <- get_visits_smp() %>%
  filter(protocol == "Hazelmuis - Nestbuizen") %>%
  select(visit_id, bezoek_status, validatie) %>%
  mutate(visit_id = as.character(visit_id))

# Select nesting tubes data
aantal_nestenbuizen <- read_vc(
  root = fileman_up("soortenmeetnetten-queries"),
  file = "raw/aantal_hazelmuis_nestbuizen"
) %>%
  mutate(
    nestbuis_name = sublocatie,
    sublocatie = str_c(locatie, "-", sublocatie)
  ) %>%
  left_join(visits_nestbuizen, by = "visit_id")

# Calculate number of nesting tubes and locations
n_nestbuizen <- aantal_nestenbuizen %>%
  summarise(n = n_distinct(sublocatie))

n_locaties <- aantal_nestenbuizen %>%
  summarise(n = n_distinct(locatie))

# Prepare detailed data
aantal_nestenbuizen_detail <- aantal_nestenbuizen  %>%
  mutate(jaar = year(datum),
         nestbuis = str_extract(sublocatie, str_c(1:50, collapse = "|"))) %>%
  mutate(
    bos = str_remove(locatie, " - .*"),
    primaire_soort = ifelse(primaire_soort, "ja", "nee"),
    versheid_sporen = ifelse(code == "O", "oud",
                             ifelse(code == "F", "vers",
                                    ifelse(code == "U", "onzeker", NA))),
    type_waarneming = ifelse(observation_type == "exact count", "individu", activiteit),
    levensstadium = ifelse(type_waarneming == "individu", levensstadium, NA)
  ) %>%
  select(meetnet, bos, locatie, nestbuis, jaar, datum, primaire_soort, soort_nl,
         type_waarneming, levensstadium, aantal, versheid_sporen) %>%
  arrange(locatie, datum, nestbuis)

glimpse(aantal_nestenbuizen_detail)
```

We hebben data uit `r length(unique(aantal_nestenbuizen_detail$bos))` boscomplexen (`r unique(aantal_nestenbuizen_detail$bos)`) van `r length(unique(aantal_nestenbuizen_detail$jaar))` jaren (`r min(aantal_nestenbuizen_detail$jaar)` - `r max(aantal_nestenbuizen_detail$jaar)`).
We hebben meerdere locaties per bos en meerdere nestbuizen per locatie:

```{r}
#| fig-height: 6
aantal_nestenbuizen_detail %>%
  distinct(bos, locatie, nestbuis, jaar) %>%
  count(bos, locatie, nestbuis, name = "n_jaren") %>%
  mutate(nestbuis = paste0("N", nestbuis)) %>%
  ggplot(aes(x = nestbuis, y = locatie, fill = as.factor(n_jaren))) +
  geom_tile(colour = "black") +
  facet_grid(bos ~ ., scales = "free_y", space = "free_y") +
  labs(
    x = "Nestbuis",
    y = "Locatie",
    fill = "Aantal jaren"
  )
```

Er zijn vier tellingen per jaar.

```{r}
#| fig-height: 7
aantal_nestenbuizen_detail %>%
  distinct(jaar, datum, bos, locatie, nestbuis) %>%
  count(jaar, datum, bos, name = "n_nestbuizen") %>%
  mutate(
    datum_plot = as.Date(
      paste0("2000-", format(datum, "%m-%d"))
    )
  ) %>%
  ggplot(aes(x = datum_plot, y = bos, fill = n_nestbuizen)) +
  geom_tile(
    height = 0.8,
    width = 7
  ) +
  facet_wrap(~ jaar, ncol = 1) +
  scale_x_date(
    limits = as.Date(c("2000-04-01", "2000-12-01")),
    date_breaks = "1 month",
    date_labels = "%b"
  ) +
  scale_fill_viridis_c(
    name = "Aantal nestbuizen",
    breaks = seq(1, 20, 3)
  ) +
  labs(
    x = "Datum",
    y = "Bos"
  )
```

Verder krijgen we info over 

- de soort (er worden ook andere soorten muizen aangetroffen)
- type waarneming (nest, sporen ...) en de versheid van eventuele sporen
- het levensstadium
- aantallen

Naast hazelmuis worden vaak ook andere soorten gezien.
Bovendien is het blijkbaar niet altijd mogelijk om een soort met zekerheid te identificeren.

```{r}
aantal_nestenbuizen_detail %>%
  ggplot(aes(x = soort_nl)) +
  geom_bar(aes(fill = bos)) +
  theme(axis.text.x = element_text(angle = 45, vjust = 1, hjust = 1)) +
  labs(x = "", fill = "Bos")
```

Er zijn verschillende types waarnemingen.
Ook de versheid van de sporten zit in de data maar dit zijn bijna allemaal `NA`'s

```{r}
aantal_nestenbuizen_detail %>%
  ggplot(aes(x = soort_nl)) +
  geom_bar(aes(fill = type_waarneming )) +
  theme(axis.text.x = element_text(angle = 45, vjust = 1, hjust = 1)) +
  labs(x = "", fill = "Type waarneming")
```

Het is niet echt duidelijk wat de aantallen willen zeggen.

```{r}
#| fig-height: 8
#| fig-width: 8
aantal_nestenbuizen_detail %>%
  ggplot(aes(x = aantal)) +
  geom_bar(aes(fill = type_waarneming)) +
  facet_wrap(~soort_nl, scales = "free", ncol = 2) +
  scale_x_continuous(breaks = 0:7) +
  theme(axis.text.x = element_text(angle = 45, vjust = 1, hjust = 1)) +
  labs(x = "Aantal", fill = "Type waarneming")
```
