## Analyse van de telgegevens

Op basis van de getelde aantallen maken we een schatting van de trend per soort op schaal Vlaanderen en bepalen we het betrouwbaarheidsinterval van deze schatting.
Met *trend* bedoelen we de procentuele verandering in aantallen van een soort over de periode waarvoor we telgegevens hebben.
Gezien de amfibieënmeetnetten nog niet zo lang lopen, zit er nog heel wat onzekerheid op de trends.
Toch kunnen we al sterke veranderingen oppikken of kunnen we al een indicatie krijgen in welke richting de aantallen veranderen in de tijd.

Naast trends willen we ook inzicht krijgen hoe de aantallen verschillen van jaar tot jaar.
Op basis hiervan kunnen we dus slechte of goede jaren identificeren ten opzichte van een referentiejaar (hiervoor kiezen we meestal het eerste jaar in het meetnet).

Voor soorten met een meetcyclus van drie jaar, worden alle locaties om de drie jaar geteld.
In dat geval vergelijken we best de aantallen per periode van drie jaar.
De aantallen in een bepaald jaar zijn immers sterk afhankelijk van de locaties die in dat jaar geteld worden.

Voor de analyse maken we gebruik van zogenaamde *generalized linear mixed models* (GLMM).
Voor een bespreking van de technische achtergrond van deze modellen verwijzen we naar Bijlage \@ref(bijlage1).
In Bijlage \@ref(bijlage2) geven we informatie over de reproduceerbaarheid van de analyses.

## Interpretatie van de analyseresultaten {#h:classtrend}

Bij elke schatting van een verschil of trend hoort ook een betrouwbaarheidsinterval dat de onzekerheid op de schatting weergeeft.
Klassiek onderscheiden we op basis van het betrouwbaarheidsinterval:

-   een significante toename: de ondergrens van het betrouwbaarheidsinterval is groter dan 0;
-   een significante afname: de bovengrens van het betrouwbaarheidsinterval is kleiner dan 0;
-   geen significant(e) trend of verschil: het betrouwbaarheidsinterval omvat 0 (de trend kan dus zowel positief als negatief zijn).

Bovenstaande indeling is echter weinig informatief.
Daarom stellen we een classificatiesysteem voor waarbij het betrouwbaarheidsinterval wordt vergeleken met een referentiewaarde, een onderste drempelwaarde en een bovenste drempelwaarde.
Als referentiewaarde kiezen we 0 (= geen verandering).
Voor de onderste drempelwaarde kiezen we een waarde die we als een sterke afname beschouwen: -25 %.
Op basis van de bovenste drempelwaarde onderscheiden we een sterke toename.
Hiervoor kiezen de waarde +33 %, wat overeenkomt met eenzelfde relatief effect dan een afname van -25 % (75/100 $\approx$ 100/133).
Dit classificatiesysteem resulteert in 10 klassen (Figuur \@ref(fig:figtrendklasse)).
In Tabel \@ref(tab:tabelklasse) geven we de codes en de beschrijving die bij de verschillende klassen horen.

```{r figtrendklasse, fig.cap = "Classificatie van trends of verschillen", warning=TRUE, fig.height= 6}

# klasse_color <- c("++" = inbo_groen, "+" = inbo_groen, "--" = inbo_rood, "-" = inbo_rood, "?+" = inbo_grijsblauw, "?-" = inbo_grijsblauw, "?" = inbo_grijsblauw, "~" = inbo_geelgr, "+~" = inbo_groen, "-~" = inbo_rood, "R" = inbo_grijsblauw)

c(rev(traffic_palette(7)), "grey65", "grey35", "grey50") %>%
  setNames(
    c("++", "+", "+~", "~", "-~", "-", "--", "?+", "?-", "?")
  ) -> klasse_color
klasse_color[4] <- inbo_steun_blauw

plot_interpretatie <- tribble(
  ~x, ~y,
  "stabiel", 0,
  "toename", 1,
  "afname", -1,
  "sterke toename", 1.5,
  "sterke afname", -1.5,
  "matige toename",  0.5,
  "matige afname", -0.5,
  "mogelijke toename", 0.5,
  "mogelijke afname", -0.5,
  "onduidelijk", 0
) %>%
  mutate(
    s = c(rep(0.25, 7), 0.5, 0.5, 1),
    lcl = qnorm(0.05, y, s),
    ucl = qnorm(0.95, y, s),
    klasse = classification(lcl, ucl, 1)
  ) %>%
  arrange(klasse) %>%
  mutate(
    x = factor(x, levels = rev(x))
  ) %>%
  ggplot(aes(x = x, y = y, ymin = lcl, ymax = ucl, link_sd = s, label = klasse, colour = klasse)) +
  geom_hline(yintercept = 0, linetype = 2) +
  geom_hline(yintercept = c(-1, 1), linetype = 3) +
  geom_errorbar(width = 0, size = 10, alpha = 0.3) +
  geom_point(size = 7) +
  geom_text(size = 4, colour = "white") +
  scale_y_continuous(
    "effect", 
    breaks = c(-1, 0, 1), 
    labels = c("ondergrens", "referentie", "bovengrens")
  ) +
  coord_flip() +
  theme(axis.title.y = element_blank(), legend.position = "hide") +
  scale_color_manual(values = klasse_color)
  

plot_interpretatie
```

```{r }

trend_klasses <- data.frame(
  klasse_naam = c("onbekend", "mogelijke toename",
             "mogelijke afname", "stabiel", "toename",
             "afname", "matige toename",
             "matige afname", "sterke toename",
             "sterke afname"),
  trend = c(     -0.05,  0.2, -0.1,  0,   0.5, -0.3,  0.15, -0.13, 0.7, -0.5),
  lcl =      c(-0.4, -0.1, -0.4,-0.2, 0.1,    -0.5,    0.05, -0.20, 0.5, -0.65),
  ucl =      c( 0.4,  0.5, 0.1, 0.2,   1,   -0.1, 0.25, -0.05,  0.9, -0.35),
  klasse_beschrijving = c("Geen significante trend/verandering, geen significant verschil met bovenste en onderste drempelwaarde",
                          "Geen significante trend/verandering, significant hoger dan onderste drempelwaarde",
                          "Geen significante trend/verandering, significant lager dan bovenste drempelwaarde",
                          "Geen significante trend/verandering, significant hoger dan onderste drempelwaarde en lager dan bovenste drempelwaarde",
                          "Significante positieve trend/verandering, maar geen significant verschil met bovenste drempelwaarde",
                          "Significante negatieve trend/verandering, maar geen significant verschil met onderste drempelwaarde",
                          "Significante positieve trend/verandering, significant lager dan bovenste drempelwaarde",
                          "Significante negatieve trend/verandering, significant hoger dan onderste drempelwaarde",
                          "Significante positieve trend/verandering, significant hoger dan bovenste drempelwaarde",
                          "Significante negatieve trend/verandering, significant hoger dan onderste drempelwaarde")) %>%
  mutate(klasse = classification(lcl, ucl, threshold = c(-0.25, 0.33), reference = 0),
         klasse_naam = factor(klasse_naam, levels = c("sterke afname", "afname", "matige afname", "mogelijke afname", "onbekend", "stabiel", "mogelijke toename", "matige toename", "toename", "sterke toename" )),
         klasse_plot = format(klasse, type = "plot"))

if (html_output) {
  
  trend_klasses <- trend_klasses %>%
    mutate(klasse_output =  format(klasse, type = "markdown"))
  
} else {
  
  trend_klasses <- trend_klasses %>%
    mutate(klasse_output = str_c("$", as.character(klasse), "$"),
           klasse_output = str_replace_all(klasse_output, "~", "\\\\sim"))
  
}
        

```

```{r tabelklasse}

trend_klasses %>%
  arrange(klasse) %>%
  select(Code = klasse_output, Klasse = klasse_naam, Beschrijving = klasse_beschrijving) %>%
  kable(align = c("c", "l", "l"),
        caption = "Classificatie van trends of verschillen",
        booktabs = TRUE,
        escape = FALSE) 

```

\needspace{200mm}

Een van de voordelen van dit systeem is het onderscheid tussen 'stabiel' en 'onbekend' wanneer er geen significante trend is.
In het eerste geval weten we met zekerheid dat er geen sterke toename of afname is.
In het tweede geval is de onzekerheid dermate groot dat we geen enkele conclusie kunnen trekken op basis van de data.

Ook de klassen 'mogelijke toename' en 'mogelijke afname' geven een meerwaarde.
Zeker omdat we voor de soortenmeetnetten nog maar enkele jaren aan het meten zijn waardoor de onzekerheid op de schattingen vrij groot kan zijn.
Via deze bijkomende klassen verkrijgen we al een indicatie van de trendrichting ook al kunnen we nog geen significante trend detecteren.
