## Analyse van de telgegevens

Op basis van de getelde aantallen maken we een schatting van de trend per soort op schaal Vlaanderen en bepalen we het betrouwbaarheidsinterval van deze schatting.
Met *trend* bedoelen we de procentuele verandering in aantallen van een soort over de periode waarvoor we telgegevens hebben.
Gezien de amfibieënmeetnetten nog niet zo lang lopen, zit er nog heel wat onzekerheid op de trends.
Toch kunnen we al sterke veranderingen oppikken of kunnen we al een indicatie krijgen in welke richting de aantallen veranderen in de tijd.

Naast trends willen we ook inzicht krijgen hoe de aantallen verschillen van jaar tot jaar.
Op basis hiervan kunnen we dus slechte of goede jaren identificeren ten opzichte van een referentiejaar.

Voor soorten met een meetcyclus van drie jaar, worden alle locaties om de drie jaar geteld.
In dat geval vergelijken we best de aantallen per periode van drie jaar.
De aantallen in een bepaald jaar zijn immers sterk afhankelijk van de locaties die in dat jaar geteld worden.

Voor de analyse maken we gebruik van zogenaamde *generalized linear mixed models* (GLMM).
Voor een bespreking van de technische achtergrond van deze modellen verwijzen we naar Bijlage \@ref(bijlage1).
We geven hier enkel de belangrijkste elementen van de gebruikte modellen.

-   De modellen voor alle soorten bevatten een locatie-effect waarmee we aangeven dat het om herhaalde tellingen gaat (elke locatie wordt om het jaar of om de drie jaar geteld).

-   Bij boomkikker, heikikker, kamsalamander en poelkikker zijn de locaties (poelen) vaak geclusterd en de aantallen per poel binnen zo een cluster zijn vaak gecorreleerd.
    Daarom voegen we ook een cluster-effect toe aan het model.

-   In sommige gevallen verschilt de zoekinspanning per locatie, wat een invloed heeft op de getelde aantallen.
    Daarom nemen we ook de zoekinspanning mee op in de modellen.

    -   Bij de larvetellingen gaat het om het aantal keer dar er geschept werd.
    -   Bij de vuursalamander drukken we de zoekinspanning uit als de lengte van het afgelegde transect.
    -   Bij de fuiktellingen van kamsalamander gaat het om het aantal fuiken. Meestal worden er twee fuiken gebruikt, zoals het protocol voorschrijft, maar in sommige gevallen worden er ook meer of minder fuiken ingezet.
    -   Bij rugstreeppad komt de zoekinspanning overeen met het aantal puntlocaties waar naar roepkoren geluisterd wordt.

In Bijlage \@ref(bijlage2) geven we informatie over de reproduceerbaarheid van de analyses.

## Bijkomende informatie over de analyse van het meetnet rugstreeppad {#h:analyserugstreeppad}

Bij rugstreeppad moeten volgens het monitoringsprotocol roepkoren, zichtwaarnemingen van adulten, juvenielen, larven en eisnoeren geteld worden.
Op de locaties in het Antwerpse havengebied werden echter enkel eisnoeren geteld.
Dit komt omdat de monitoring daar al langer loopt dan het soortenmeetnettenproject.
Daarbij worden per locatie een groot aantal bezoeken uitgevoerd overdag.
Om de continuïteit van de monitoring van rugstreeppad in het Antwerpse havengebied te garanderen werd het monitoringsprotocol niet aangepast.

In de andere meetnetlocaties zien we dat maar in een beperkt aantal bezoeken juvenielen, larven of eisnoeren werden waargenomen.
We vermoeden dat er niet altijd in detail werd gezocht naar deze levensvormen en veronderstellen dat een deel van de nulwaarnemingen ontbrekende waarnemingen zijn.
Om dit te vermijden hebben we vanaf 2024 het monitoringsprotocol nog verder aangescherpt: enkel roepkoren, zichtwaarnemingen en eisnoeren moeten geteld worden en de teller moet aangeven aan welke categoriën geteld werden.

Voor de analyse in dit rapport hebben we enkel gebruik gemaakt van de getelde roepkoren.
Om het verschil in aantal roepkoren te analyseren tussen de meetcycli 2019-2021 en 2022-2024, hebben we enkel gebruik gemaakt van de meetnetlocaties die in beide periodes geteld werden.
In Bijlage \@ref(bijlage3) geven we een overzicht van de meetnetlocaties die deel uitmaken van de analyse.

## Interpretatie van de analyseresultaten {#h:classtrend}

Bij elke schatting van een verschil of trend hoort ook een betrouwbaarheidsinterval dat de onzekerheid op de schatting weergeeft.
Klassiek onderscheiden we op basis van het betrouwbaarheidsinterval:

-   een significante toename: de ondergrens van het betrouwbaarheidsinterval is groter dan 0;
-   een significante afname: de bovengrens van het betrouwbaarheidsinterval is kleiner dan 0;
-   geen significant(e) trend of verschil: het betrouwbaarheidsinterval omvat 0 (de trend kan dus zowel positief als negatief zijn).

Bovenstaande indeling is echter weinig informatief.
Daarom stellen we een classificatiesysteem voor waarbij het betrouwbaarheidsinterval wordt vergeleken met een referentiewaarde, een onderste drempelwaarde en een bovenste drempelwaarde.
Als referentiewaarde kiezen we 0 (= geen verandering).
Voor de onderste drempelwaarde kiezen we een waarde die we als een sterke afname beschouwen: -25 %.
Op basis van de bovenste drempelwaarde onderscheiden we een sterke toename.
Hiervoor kiezen de waarde +33 %, wat overeenkomt met eenzelfde relatief effect dan een afname van -25 % (75/100 $\approx$ 100/133).
Dit classificatiesysteem resulteert in 10 klassen (Figuur \@ref(fig:figtrendklasse)).
In Tabel \@ref(tab:tabelklasse) geven we de codes en de beschrijving die bij de verschillende klassen horen.

```{r figtrendklasse, fig.cap = "Classificatie van trends of verschillen", fig.height= 6}

# klasse_color <- c("++" = inbo_groen, "+" = inbo_groen, "--" = inbo_rood, "-" = inbo_rood, "?+" = inbo_grijsblauw, "?-" = inbo_grijsblauw, "?" = inbo_grijsblauw, "~" = inbo_geelgr, "+~" = inbo_groen, "-~" = inbo_rood, "R" = inbo_grijsblauw)

c(rev(traffic_palette(7)), "grey65", "grey35", "grey50") %>%
  setNames(
    c("++", "+", "+~", "~", "-~", "-", "--", "?+", "?-", "?")
  ) -> klasse_color
klasse_color[4] <- inbo_steun_blauw

plot_interpretatie <- tribble(
  ~x, ~y,
  "stabiel", 0,
  "toename", 1,
  "afname", -1,
  "sterke toename", 1.5,
  "sterke afname", -1.5,
  "matige toename",  0.5,
  "matige afname", -0.5,
  "mogelijke toename", 0.5,
  "mogelijke afname", -0.5,
  "onduidelijk", 0
) %>%
  mutate(
    s = c(rep(0.25, 7), 0.5, 0.5, 1),
    lcl = qnorm(0.05, y, s),
    ucl = qnorm(0.95, y, s),
    klasse = classification(lcl, ucl, 1)
  ) %>%
  arrange(klasse) %>%
  mutate(
    x = factor(x, levels = rev(x))
  ) %>%
  ggplot(aes(x = x, y = y, ymin = lcl, ymax = ucl, link_sd = s, label = klasse, colour = klasse)) +
  geom_hline(yintercept = 0, linetype = 2) +
  geom_hline(yintercept = c(-1, 1), linetype = 3) +
  geom_errorbar(width = 0, linewidth = 10, alpha = 0.3) +
  geom_point(size = 7) +
  geom_text(size = 4, colour = "white") +
  scale_y_continuous(
    "Verschil of trend", 
    breaks = c(-1, 0, 1), 
    labels = c("-25%", "0%", "+33%")
  ) +
  coord_flip() +
  theme(axis.title.y = element_blank(), legend.position = "hide") +
  scale_color_manual(values = klasse_color)
  

plot_interpretatie

ggsave("../output/fig_interpretation.png", height = 3.7, width = 5)
```

```{r }

trend_klasses <- data.frame(
  klasse_naam = c("onbekend", "mogelijke toename",
             "mogelijke afname", "stabiel", "toename",
             "afname", "matige toename",
             "matige afname", "sterke toename",
             "sterke afname"),
  trend = c(     -0.05,  0.2, -0.1,  0,   0.5, -0.3,  0.15, -0.13, 0.7, -0.5),
  lcl =      c(-0.4, -0.1, -0.4,-0.2, 0.1,    -0.5,    0.05, -0.20, 0.5, -0.65),
  ucl =      c( 0.4,  0.5, 0.1, 0.2,   1,   -0.1, 0.25, -0.05,  0.9, -0.35),
  klasse_beschrijving = c("Geen significante trend/verandering, geen significant verschil met bovenste en onderste drempelwaarde",
                          "Geen significante trend/verandering, significant hoger dan onderste drempelwaarde",
                          "Geen significante trend/verandering, significant lager dan bovenste drempelwaarde",
                          "Geen significante trend/verandering, significant hoger dan onderste drempelwaarde en lager dan bovenste drempelwaarde",
                          "Significante positieve trend/verandering, maar geen significant verschil met bovenste drempelwaarde",
                          "Significante negatieve trend/verandering, maar geen significant verschil met onderste drempelwaarde",
                          "Significante positieve trend/verandering, significant lager dan bovenste drempelwaarde",
                          "Significante negatieve trend/verandering, significant hoger dan onderste drempelwaarde",
                          "Significante positieve trend/verandering, significant hoger dan bovenste drempelwaarde",
                          "Significante negatieve trend/verandering, significant hoger dan onderste drempelwaarde")) %>%
  mutate(klasse = classification(lcl, ucl, threshold = c(-0.25, 0.33), reference = 0),
         klasse_naam = factor(klasse_naam, levels = c("sterke afname", "afname", "matige afname", "mogelijke afname", "onbekend", "stabiel", "mogelijke toename", "matige toename", "toename", "sterke toename" )),
         klasse_plot = format(klasse, type = "markdown"))

if (html_output) {
  
  trend_klasses <- trend_klasses %>%
    mutate(klasse_output =  format(klasse, type = "markdown"))
  
} else {
  
  trend_klasses <- trend_klasses %>%
    mutate(klasse_output = str_c("$", as.character(klasse), "$"),
           klasse_output = str_replace_all(klasse_output, "~", "\\\\sim"))
  
}
        

```

```{r tabelklasse}

trend_klasses %>%
  arrange(klasse) %>%
  select(Code = klasse_output, Klasse = klasse_naam, Beschrijving = klasse_beschrijving) %>%
  kable(align = c("c", "l", "l"),
        caption = "Classificatie van trends of verschillen",
        booktabs = TRUE,
        escape = FALSE) %>%
  kable_styling() %>%
 column_spec(3, width = "30em")

```

\needspace{200mm}

Een van de voordelen van dit systeem is het onderscheid tussen 'stabiel' en 'onbekend' wanneer er geen significante trend is.
In het eerste geval weten we met zekerheid dat er geen sterke toename of afname is.
In het tweede geval is de onzekerheid dermate groot dat we geen enkele conclusie kunnen trekken op basis van de data.

Ook de klassen 'mogelijke toename' en 'mogelijke afname' geven een meerwaarde.
Zeker omdat we voor de soortenmeetnetten nog maar enkele jaren aan het tellen zijn waardoor de onzekerheid op de schattingen vrij groot kan zijn.
Via deze bijkomende klassen verkrijgen we al een indicatie van de trendrichting ook al kunnen we nog geen significante trend detecteren.
