---
title: "Eerste trends op basis van de amfibieënmeetnetten (2016 - 2024)"
subtitle: Citizen science monitoring in Vlaanderen
author:
  - name:
      given: "Toon"
      family: "Westra"
    email: "toon.westra@inbo.be"
    orcid: "0000-0003-2478-9459"
    affiliation: "Instituut voor Natuur- en Bosonderzoek (INBO)"
    corresponding: true
  - name:
      given: "Jeroen"
      family: "Speybroeck"
    email: "jeroen.speybroeck@inbo.be"
    orcid: "0000-0002-7241-7804"
    affiliation: "Instituut voor Natuur- en Bosonderzoek (INBO)"
  - name:
      given: "Sam"
      family: "Van de Poel"
    email: "sam.vandepoel@natuurpunt.be"
    orcid: "0000-0001-6251-3766"
    affiliation: "Natuurpunt Studie"
  - name:
      given: "Loïc"
      family: "van Doorn"
    email: "loïc.vandoorn@inbo.be"
    orcid: "0000-0003-3497-9168"
    affiliation: "Instituut voor Natuur- en Bosonderzoek (INBO)"
  - name:
      given: "Thierry"
      family: "Onkelinx"
    email: "thierry.onkelinx@inbo.be"
    orcid: "0000-0001-8804-4216"
    affiliation: "Instituut voor Natuur- en Bosonderzoek (INBO)"
reviewer:
  - name:
      given: "Dirk"
      family: "Maes"
    email: "dirk.maes@inbo.be"
    orcid: "0000-0002-7947-3788"
    affiliation: "Instituut voor Natuur- en Bosonderzoek (INBO)"
lang: nl
style: INBO
floatbarrier: subsubsection
keywords: "meetnetten; soorten"
community: "inbo"
publication_type: report
year: 2025
doi: 10.21436/inbor.125529462
reportnr: 27
depotnr: D/2025/3241/178
cover_photo: cover.JPG
cover_description: Telling van boomkikkerlarven (&copy; Hannes Ledegen)
funder: Instituut voor Natuur- en Bosonderzoek (INBO)
rightsholder: Instituut voor Natuur- en Bosonderzoek (INBO)
bibliography: references.bib
link-citations: TRUE
site: bookdown::bookdown_site
output:
  INBOmd::gitbook: default
  INBOmd::pdf_report: default
  INBOmd::epub_book: default
# Don't run the format below.
# Only required for RStudio to recognise the project as a bookdown project.
# Hence don't use 'Build all formats'.
  bookdown::dontrun: default
---

# Dankwoord {.unnumbered}

We wensen in de eerste plaats alle vrijwilligers te bedanken voor de vele tellingen die ze hebben uitgevoerd voor de amfibieënmeetnetten.
Frederic Piesschaert bedanken we voor de technische ondersteuning bij de invoer van de gegevens via meetnetten.be en de bevraging van de meetnetten-databank.
We bedanken ook de actieve leden en ex-leden van de stuurgroep van het project 'Langetermijn monitoring van beleidsrelevante soorten via meetnetten in Vlaanderen': Bernard Van Elegem, Véronique Verbist, Elke Roels, Sanne Ruyts, Samuel De Rycke, Koen Van Keer, Hannes Ledegen, Wouter Vanreusel, Marc Herremans, Maurice Hoffmann, Marc Pollet, Dirk Maes en Tim Adriaens.
Ten slotte willen we Dirk Maes bedanken voor het kritisch nalezen van dit rapport.

# Samenvatting {.unnumbered}

<!-- description: start -->

Via de soortenmeetnetten ([meetnetten.be](www.meetnetten.be)) willen het Instituut voor Natuur‐ en Bosonderzoek (INBO) en het Agentschap voor Natuur en Bos (ANB) betrouwbare informatie verzamelen over prioritaire soorten in Vlaanderen.
Deze groep van prioritaire soorten omvat 8 amfibieën, waarvan 7 Natura 2000-soorten (Europees prioritaire soorten) en 1 Vlaamse prioritaire soort (vuursalamander).

De meeste tellingen gebeuren door vrijwilligers, onder coördinatie van Natuurpunt Studie.
De tellers passen daarbij een vastgelegde methode toe om de relatieve aantallen te schatten voor elke meetnetlocatie.

Dit rapport toont de eerste resultaten van de amfibieënmeetnetten voor de periode 2016 ‐ 2024.
In die periode zien we:

-   een sterke toename voor vroedmeesterpad, vuursalamander en rugstreeppad
-   een toename voor boomkikker
-   een mogelijke toename voor kamsalamander

De sterke toename voor vroedmeesterpad is grotendeels te verklaren door het bijplaatsen van gekweekte dieren.
Verdere monitoring is nodig om na te gaan of deze toename duurzaam is.

Rugstreeppad is een pioniersoort die van nature sterk kan fluctueren.
Voorlopig zien we een sterke toename, maar een langere tijdreeks is nodig om beter zicht te krijgen op de trend.

Voor knoflookpad is de trend onzeker.
Maar gezien de soort nog maar op enkele locaties in Vlaanderen voorkomt, blijft de toestand van de soort zeer ongunstig.
In de komende jaren zal via gerichte monitoring worden nagegaan of de uitzetting van gekweekte dieren succesvol is.

Heikikker en poelkikker zijn twee moeilijk telbare soorten waarvoor we een monitoringsprotocol hebben uitgetest in een pilootproject.
Het monitoringsprotocol voor heikikker werd als gunstig geëvalueerd en zal worden verdergezet.
Voor poelkikker zijn er nog aanpassingen nodig aan het monitoringsprotocol.

<!-- description: end -->

```{r setup, include = FALSE}
library(knitr)
opts_chunk$set(
  echo = FALSE,
  eval = TRUE,
  cache = FALSE,
  warning = FALSE,
  error = FALSE,
  message = FALSE
)
library(tidyverse)
library(INBOtheme)
library(git2rdata)
library(n2khab)
library(kableExtra)
library(plotly)
library(crosstalk)
library(leaflet)
library(conflicted)
library(git2rdata)
library(DT)
library(effectclass)
library(gridExtra)
conflicted::conflicts_prefer(dplyr::filter)
conflicts_prefer(dplyr::lag)

if (interactive()) {
  theme_set(theme_inbo(base_size = 10))
} else {
  switch(
    opts_knit$get("rmarkdown.pandoc.to"),
    html = {
      opts_chunk$set(dev = "png", dpi = 72)
      theme_set(theme_inbo(base_size = 12))
    },
    latex = {
      opts_chunk$set(dev = "cairo_pdf", dpi = 300)
      theme_set(theme_inbo(base_size = 9))
      update_geom_defaults("point", list(size = 1.5))
    },
    epub3 = {
      opts_chunk$set(dev = "png", dpi = 300)
      theme_set(theme_inbo(base_size = 12))
    }
  )
}
```

```{r}
html_output <- opts_knit$get("rmarkdown.pandoc.to") == "html"

functions_path <- fileman_up("soortenmeetnetten-analysis")

source(file.path(functions_path, "source/functions_smp.R"))

data_path <- "../data"
```
