

# Dataverkenning Boomkikker

```{r}
analyseset_larven <- read_vc(file = "analyseset_larven", root = "../output/analyseset")

analyseset_roepkoren_boomkikker <- read_vc(file = "analyseset_roepkoren_boomkikker", root = "../output/analyseset")

datasetset_boomkikker <- analyseset_larven %>%
  bind_rows(analyseset_roepkoren_boomkikker) %>%
  filter(meetnet == "Boomkikker") %>%
  filter(primaire_soort) %>%
  mutate(protocol = ifelse(str_detect(protocol, "Larve"), "larventelling", "roepkoren")) %>%
  group_by(locatie, protocol) %>%
  mutate(paired = n_distinct(meetcyclus) > 1) %>%
  ungroup() %>%
  mutate(periode = str_c(meetcyclus_start, " - ", meetcyclus_end))

```

## Overzicht tellingen

```{r}
overzicht <- datasetset_boomkikker %>%
  filter(is_sample) %>%
  group_by(protocol, paired, cluster, poel, periode) %>%
  summarise(n_tellingen = n_distinct(visit_id)) %>%
  ungroup()

overzicht_roepkoren <- overzicht %>%
  filter(protocol == "roepkoren") %>%
  pivot_wider(names_from = "periode", values_from = n_tellingen, values_fill = 0)

overzicht_larven <- overzicht %>%
  filter(protocol == "larventelling") %>%
  pivot_wider(names_from = "periode", values_from = n_tellingen, values_fill = 0)

overzicht_roepkoren %>%
  select(cluster, poel, "2016 - 2018", "2019 - 2021", "2022 - 2024") %>%
  arrange(cluster, poel) %>%
  kable(caption = "Aantal roepkoortellingen per cyclus") %>%
  kable_styling() %>%
  collapse_rows(1)
```

```{r}
overzicht_larven %>%
  select(cluster, poel, "2016 - 2018", "2019 - 2021", "2022 - 2024") %>%
  arrange(cluster, poel) %>%
  kable(caption = "Aantal larventellingen per cyclus") %>%
  kable_styling() %>%
  collapse_rows(1)
```

### Tijdstip van de tellingen

```{r, fig.height=9}

datasetset_boomkikker %>%
  ggplot(aes(y = poel, x = datum, size = aantal, colour = is_sample, shape = levensstadium)) +
  geom_point(alpha = 0.3) +
  facet_wrap(~cluster, scales = "free_y")
```

+ poelen in clusters meestal in zelfde jaar geteld
  + confounding tussen cluster en jaar
  + jaar niet meenemen in model, enkel meetcyclus

+ Er zijn ook al tellingen van de 3de meetcyclus, maar 3de meetcyclus is nog niet afgerond dus die tellingen nemen we niet mee

```{r}
analyseset_boomkikker <- datasetset_boomkikker %>%
  filter(jaar <= 2021)
```


### Verschil steekproeflocaties niet-steekproeflocaties

```{r}
analyseset_boomkikker %>%
  ggplot(aes(x = is_sample, y = aantal, colour = is_sample)) +
  geom_jitter(alpha = 0.3) +
  stat_summary(fun.data = "mean_cl_boot", colour = "red") +
  facet_wrap(~ levensstadium, scales = "free_y")
```
+ Weinig verschil in aantallen


## Vergelijking meetcycli: alle meetpunten

```{r}
analyseset_boomkikker %>%
  ggplot(aes(x = periode, y = aantal, colour = is_sample)) +
  geom_jitter(alpha = 0.3) +
  stat_summary(fun.data = "mean_cl_boot", colour = "red") +
  facet_wrap(~ levensstadium, scales = "free_y")
```

```{r}
analyseset_boomkikker %>%
  ggplot(aes(x = aantal, fill = periode)) +
  geom_density(alpha = 0.5) +
  facet_wrap(~ levensstadium, scales = "free", nrow = 3)
```
```{r}
analyseset_boomkikker %>%
  mutate( aantalsklasse = ifelse(aantal == 0, "0", 
                                ifelse(aantal <= 10, "1 - 10", 
                                       ifelse(aantal <= 25, "11 - 25",
                                              ifelse(aantal <= 50, "26 - 50",
                                              ifelse(aantal <= 100, "51 - 100", "> 100")))))) %>%
  mutate(aantalsklasse = factor(aantalsklasse, levels = c("0", "1 - 10", "11 - 25", "26 - 50", "51 - 100", "> 100"))) %>%
  ggplot(aes(x = aantalsklasse, fill = periode)) +
  geom_bar(alpha = 0.5, position = "dodge") +
  facet_wrap(~ levensstadium, scales = "free", nrow = 3)
```

## Vergelijking meetcycli: enkel meetnetlocaties


```{r}
analyseset_boomkikker %>%
  filter(is_sample) %>%
  ggplot(aes(x = periode, y = aantal, colour = is_sample)) +
  geom_jitter(alpha = 0.3) +
  stat_summary(fun.data = "mean_cl_boot", colour = "red") +
  facet_wrap(~ levensstadium, scales = "free_y")
```

```{r}
analyseset_boomkikker %>%
  filter(is_sample) %>%
  ggplot(aes(x = jaar, y = aantal, colour = is_sample)) +
  geom_point(alpha = 0.3) +
  stat_summary(fun.data = "mean_cl_boot", colour = "red", size = 1, alpha = 0.5) +
  facet_wrap(~ levensstadium, scales = "free_y")
```

```{r}
analyseset_boomkikker %>%
  filter(is_sample) %>%
  ggplot(aes(x = aantal, fill = periode)) +
  geom_density(alpha = 0.5) +
  facet_wrap(~ levensstadium, scales = "free", nrow = 3)
```

```{r}
analyseset_boomkikker %>%
  filter(is_sample) %>%
    mutate(aantalsklasse = ifelse(aantal == 0, "0", 
                                ifelse(aantal <= 10, "1 - 10", 
                                       ifelse(aantal <= 25, "11 - 25",
                                              ifelse(aantal <= 50, "26 - 50",
                                              ifelse(aantal <= 100, "51 - 100", "> 100")))))) %>%
  mutate(aantalsklasse = factor(aantalsklasse, levels = c("0", "1 - 10", "11 - 25", "26 - 50", "51 - 100", "> 100"))) %>%
  ggplot(aes(x = aantalsklasse, fill = periode)) +
  geom_bar(alpha = 0.5, position = "dodge") +
  facet_wrap(~ levensstadium, scales = "free", nrow = 3)
```



## Vergelijking gemiddelde aantallen per cluster 

### adulten

```{r}
analyseset_boomkikker %>%
  mutate(cluster = str_wrap(cluster)) %>%
  filter(levensstadium == "adult") %>%
  filter(is_sample) %>%
  ggplot(aes(x = periode, y = aantal, colour = is_sample)) +
 # geom_jitter(alpha = 0.3) +
  stat_summary(fun.data = "mean_cl_boot", colour = "red") +
  #scale_y_log10() +
  facet_wrap(~ cluster, scales = "free_y")
```
`

### Larven


```{r}
analyseset_boomkikker %>%
  filter(levensstadium == "larve") %>%
  filter(is_sample) %>%
  ggplot(aes(x = periode, y = aantal, colour = is_sample)) +
 # geom_jitter(alpha = 0.3) +
  stat_summary(fun.data = "mean_cl_boot", colour = "red") +
  facet_wrap(~ cluster, scales = "free_y")
```

## Zoekinspanning larvetelling

```{r}
analyseset_boomkikker %>%
  filter(larvetelling) %>%
  filter(is_sample) %>%
  ggplot(aes(x = n_catch, fill = periode)) +
  geom_histogram(alpha = 0.5, position = "dodge")

check_catcheffort <- datasetset_boomkikker %>%
  filter(larvetelling) %>%
  filter(levensstadium == "larve") %>%
  group_by(cluster, poel, meetcyclus) %>%
  mutate(n_visits = n()) %>%
  ungroup() %>%
  select(visit_id, is_sample, cluster, poel, periode, n_visits, datum, n_catch, levensstadium, aantal)
  
```

+ Lager aantal scheppen in 2de meetcyclus: misschien deels omdat er minder water is?

```{r}
check_catcheffort_missing_value <- check_catcheffort %>%
  group_by(periode, is_sample) %>%
  summarise(n_records = n(),
            prop_missing = round(sum(is.na(n_catch)) / n(), 2),
            prop_ingevuld = round(sum(!is.na(n_catch)) / n(), 2)) %>%
  ungroup()

check_catcheffort_missing_value %>%
  kable(caption = "Proportie van de observatie waarbij 'aantal keer geschept' niet werd ingevuld per meetcyclus") %>%
  kable_styling() %>%
  collapse_rows(1)
```

```{r}
catcheffort_missing <- check_catcheffort %>%
  filter(is.na(n_catch)) %>%
  select(visit_id, cluster, poel, is_sample, datum, aantal) %>%
  left_join(select(visits, visit_id, hoofdteller), by = "visit_id") %>%
  arrange(datum)

catcheffort_missing %>%
  write_csv2("../output/boomkikkerlarve_aantalscheppen_ontbreekt.csv")

catcheffort_missing %>%
  select(-hoofdteller) %>%
  datatable(rownames = FALSE)
```

```{r, fig.height= 9}
check_catcheffort %>%
  filter(is_sample) %>%
  ggplot(aes(x = n_catch, y = poel, colour = periode, shape = periode)) +
  geom_point(alpha = 0.5, size = 4) +
  facet_wrap(~ cluster, scales = "free_y")
```

+ Voor heel wat clusters systematisch lager aantal scheppen per poel

In onderstaande figuur houden we rekening met de zoekinspanning: aantal larven per 10 scheppen. Maar als er vooral minder geschept wordt omdat het wateroppervlak kleiner is in de 2de meetcyclus, kan dit ook een vertekend beeld geven.

```{r}

analyseset_boomkikker %>%
  filter(levensstadium == "larve") %>%
  filter(is_sample) %>%
  filter(!is.na(n_catch)) %>%
  mutate(aantal_10catch = aantal / n_catch * 10) %>%
  ggplot(aes(x = periode, y = aantal_10catch, colour = is_sample)) +
  geom_boxplot(alpha = 0.3) +
  stat_summary(fun.data = "mean_cl_boot", colour = "red") 

```

```{r}
analyseset_boomkikker %>%
  filter(levensstadium == "larve") %>%
  filter(is_sample) %>%
  filter(!is.na(n_catch)) %>%
  mutate(aantal_10catch = aantal / n_catch * 10) %>%
  ggplot(aes(x = periode, y = aantal_10catch, colour = is_sample)) +
  stat_summary(fun.data = "mean_cl_boot", colour = "red") +
  facet_wrap(~cluster)
```

## Overzicht gemiddeldes per meetcyclus

```{r}
mean_sample <- analyseset_boomkikker %>%
  filter(is_sample) %>%
  filter(primaire_soort) %>%
  group_by(levensstadium, periode) %>%
  summarise(mean_count = round(mean(aantal, na.rm = TRUE), 2),
            se = sqrt(var(aantal, na.rm = TRUE)/n()),
            mean_n_catch = round(mean(n_catch, na.rm = TRUE), 2),
            occurence = round(sum(aantal > 0, na.rm = TRUE) / n(), 2),
            n_bezoeken = n(),
            n_locaties = n_distinct(locatie)) %>%
  ungroup() %>%
  mutate(mean_count = str_c(mean_count, " [", round(mean_count - 1.96 * se, 2), " - ", round(mean_count + 1.96 * se, 2), "]"))

mean_larve_10schep <- analyseset_boomkikker %>%
  filter(primaire_soort) %>%
  filter(is_sample) %>%
  filter(levensstadium == "larve") %>%
  filter(!is.na(n_catch)) %>%
  mutate(aantal = aantal/n_catch * 10) %>%
  group_by(cluster, locatie) %>%
  ungroup() %>%
  group_by(levensstadium, periode) %>%
  summarise(mean_count = round(mean(aantal, na.rm = TRUE), 2),
            se = sqrt(var(aantal, na.rm = TRUE)/n()),
            occurence = round(sum(aantal > 0, na.rm = TRUE)/ n(), 2),
            n_bezoeken = n(),
            n_locaties = n_distinct(locatie)) %>%
  ungroup()  %>%
  mutate(mean_count = str_c(mean_count, " [", round(mean_count - 1.96 * se, 2), " - ", round(mean_count + 1.96 * se, 2), "]")) %>%
  mutate(levensstadium = "larve_per10schep")

mean_sample %>%
  bind_rows(mean_larve_10schep) %>%
  arrange(levensstadium) %>%
  mutate(mean_n_catch = ifelse(levensstadium == "larve", mean_n_catch, NA)) %>%
  select(-se) %>%
  kable %>%
  kable_styling() %>%
  collapse_rows(c(1, 2))
```




