# Dataverkenning Kamsalamander

```{r}

analyseset_larven <- read_vc(file = "analyseset_larven", root = "../output/analyseset")

analyseset_fuiken_totaal <- read_vc(file = "analyseset_fuiken_totaal", root = "../output/analyseset")

datasetset_kamsalamander <- analyseset_larven %>%
  bind_rows(analyseset_fuiken_totaal) %>%
  filter(meetnet == "Kamsalamander") %>%
  filter(primaire_soort) %>%
  group_by(cluster) %>%
  mutate(n_poelen = n_distinct(poel)) %>%
  ungroup() %>%
  mutate(meetcyclus = ifelse(jaar <= 2020, 1 , 2),
         meetcyclus_start = ifelse(meetcyclus == 1, 2017, 2021),
         meetcyclus_end = ifelse(meetcyclus == 1, 2020, 2023),
         periode = str_c(meetcyclus_start, " - ", meetcyclus_end),
         aantal_orig = aantal,
         aantal = ifelse(!is.na(n_fuiken), aantal/n_fuiken, aantal),
         protocol = ifelse(str_detect(protocol, "Larve"), "larventelling", "fuiken"),
         levensstadium = ifelse(is.na(levensstadium), "adult en juveniel", levensstadium)) %>%
  filter(!is.na(aantal)) %>%
  filter(levensstadium != "metamorf") %>%
  group_by(locatie, protocol) %>%
  mutate(paired = n_distinct(meetcyclus) > 1,
         multiple_year = n_distinct(jaar) > 1) %>%
  ungroup()

check_2 <- datasetset_kamsalamander %>%
  distinct(protocol, locatie, is_sample, paired, multiple_year) %>%
  group_by(protocol, is_sample) %>%
  summarise(n_paired = sum(paired),
             n_multiple_years = sum(multiple_year)) %>%
  ungroup()

check <- datasetset_kamsalamander %>%
  filter(is_sample) %>%
  filter(paired) %>%
  group_by(protocol, periode) %>%
  summarise(n_locaties = n_distinct(locatie)) %>%
  ungroup()
```


## Overzicht tellingen

### Meetnetlocaties

```{r}
overzicht <- datasetset_kamsalamander %>%
  filter(is_sample) %>%
  group_by(protocol, paired, cluster, poel, locatie, periode) %>%
  summarise(n_tellingen = n_distinct(visit_id)) %>%
  ungroup()

overzicht_fuiken <- overzicht %>%
  filter(protocol == "fuiken") %>%
  pivot_wider(names_from = "periode", values_from = n_tellingen, values_fill = 0)

overzicht_larven <- overzicht %>%
  filter(protocol == "larventelling") %>%
  pivot_wider(names_from = "periode", values_from = n_tellingen, values_fill = 0)

overzicht_fuiken %>%
  select(cluster, poel, "2017 - 2020", "2021 - 2023", gepaard = paired) %>%
  arrange(cluster, poel) %>%
  kable(caption = "Aantal fuiktellingen per cyclus") %>%
  kable_styling() %>%
  collapse_rows(1)

overzicht_paired <- overzicht %>%
  group_by(protocol, paired) %>%
  summarise(n = n_distinct(locatie),
            meetcycli = str_c(unique(periode), collapse = "; ")) %>%
  ungroup()
```

```{r}
overzicht_larven %>%
  select(cluster, poel, "2017 - 2020", "2021 - 2023", gepaard = paired) %>%
  arrange(cluster, poel) %>%
  kable(caption = "Aantal fuiktellingen per cyclus") %>%
  kable_styling() %>%
  collapse_rows(1)
```


### Tijdstip van de tellingen

```{r, fig.height=9}

datasetset_kamsalamander %>%
  filter(n_poelen >= 3) %>%
  ggplot(aes(y = poel, x = datum, size = aantal, colour = is_sample, shape = protocol)) +
  geom_point(alpha = 0.6) +
  geom_vline(xintercept = as.Date("2021-01-01"), linetype = 2, alpha = 0.5) +
  facet_wrap(~cluster, scales = "free_y")
```

```{r, fig.height=9}

datasetset_kamsalamander %>%
  filter(n_poelen < 3) %>%
  ggplot(aes(y = locatie, x = datum, size = aantal, colour = is_sample, shape = protocol)) +
  geom_point(alpha = 0.6) +
  geom_vline(xintercept = as.Date("2021-01-01"), linetype = 2, alpha = 0.5)
```



### Verschil steekproeflocaties niet-steekproeflocaties

```{r}
datasetset_kamsalamander %>%
  ggplot(aes(x = is_sample, y = aantal, colour = is_sample)) +
  geom_jitter(alpha = 0.3) +
  stat_summary(fun.data = "mean_cl_boot", colour = "red") +
  facet_wrap(~ levensstadium, scales = "free_y")
```


## Vergelijking meetcycli: alle meetpunten

```{r}
datasetset_kamsalamander %>%
  ggplot(aes(x = periode, y = aantal, colour = is_sample)) +
  geom_jitter(alpha = 0.3) +
  stat_summary(fun.data = "mean_cl_boot", colour = "red") +
  facet_wrap(~ levensstadium, scales = "free_y")
```

```{r}
datasetset_kamsalamander %>%
  ggplot(aes(x = aantal, fill = periode)) +
  geom_density(alpha = 0.5) +
  facet_wrap(~ levensstadium, scales = "free", nrow = 3)
```
```{r}
datasetset_kamsalamander %>%
  mutate( aantalsklasse = ifelse(aantal == 0, "0", 
                                ifelse(aantal <= 10, "1 - 10", 
                                       ifelse(aantal <= 25, "11 - 25",
                                              ifelse(aantal <= 50, "26 - 50",
                                              ifelse(aantal <= 100, "51 - 100", "> 100")))))) %>%
  mutate(aantalsklasse = factor(aantalsklasse, levels = c("0", "1 - 10", "11 - 25", "26 - 50", "51 - 100", "> 100"))) %>%
  ggplot(aes(x = aantalsklasse, fill = periode)) +
  geom_bar(alpha = 0.5, position = "dodge") +
  facet_wrap(~ levensstadium, scales = "free", nrow = 3)
```

## Vergelijking meetcycli: enkel meetnetlocaties


```{r}
datasetset_kamsalamander %>%
  filter(is_sample) %>%
  ggplot(aes(x = periode, y = aantal, colour = is_sample)) +
  geom_jitter(alpha = 0.3) +
  stat_summary(fun.data = "mean_cl_boot", colour = "red") +
  facet_wrap(~ levensstadium, scales = "free_y")
```

```{r}
datasetset_kamsalamander %>%
  filter(is_sample) %>%
  ggplot(aes(x = jaar, y = aantal, colour = is_sample)) +
  geom_point(alpha = 0.3) +
  stat_summary(fun.data = "mean_cl_boot", colour = "red", size = 1, alpha = 0.5) +
  facet_wrap(~ levensstadium, scales = "free_y")
```

```{r}
datasetset_kamsalamander %>%
  filter(is_sample) %>%
  ggplot(aes(x = aantal, fill = periode)) +
  geom_density(alpha = 0.5) +
  facet_wrap(~ levensstadium, scales = "free", nrow = 3)
```

```{r}
datasetset_kamsalamander %>%
  filter(is_sample) %>%
    mutate(aantalsklasse = ifelse(aantal == 0, "0", 
                                ifelse(aantal <= 10, "1 - 10", 
                                       ifelse(aantal <= 25, "11 - 25",
                                              ifelse(aantal <= 50, "26 - 50",
                                              ifelse(aantal <= 100, "51 - 100", "> 100")))))) %>%
  mutate(aantalsklasse = factor(aantalsklasse, levels = c("0", "1 - 10", "11 - 25", "26 - 50", "51 - 100", "> 100"))) %>%
  ggplot(aes(x = aantalsklasse, fill = periode)) +
  geom_bar(alpha = 0.5, position = "dodge") +
  facet_wrap(~ levensstadium, scales = "free", nrow = 3)
```
## Vergelijking meetcycli: enkel meetnetlocaties die in beide cycli werden geteld

```{r}

datasetset_kamsalamander %>%
  filter(is_sample) %>%
  filter(paired) %>%
  ggplot(aes(x = periode, y = aantal, colour = is_sample)) +
  geom_jitter(alpha = 0.3) +
  stat_summary(fun.data = "mean_cl_boot", colour = "red") +
  facet_wrap(~ levensstadium, scales = "free_y")
```

```{r}

datasetset_kamsalamander %>%
  filter(is_sample) %>%
  filter(paired) %>%
  ggplot(aes(x = periode, y = aantal, colour = is_sample)) +
  geom_jitter(alpha = 0.3) +
  stat_summary(fun.data = "mean_cl_boot", colour = "red") +
  facet_wrap(~ levensstadium, scales = "free_y")
```

```{r}
datasetset_kamsalamander %>%
  filter(is_sample) %>%
  filter(paired) %>%
  ggplot(aes(x = aantal, fill = periode)) +
  geom_density(alpha = 0.5) +
  facet_wrap(~ levensstadium, scales = "free", nrow = 3)
```

```{r}
datasetset_kamsalamander %>%
  filter(is_sample) %>%
  filter(paired) %>%
    mutate(aantalsklasse = ifelse(aantal == 0, "0", 
                                ifelse(aantal <= 10, "1 - 10", 
                                       ifelse(aantal <= 25, "11 - 25",
                                              ifelse(aantal <= 50, "26 - 50",
                                              ifelse(aantal <= 100, "51 - 100", "> 100")))))) %>%
  mutate(aantalsklasse = factor(aantalsklasse, levels = c("0", "1 - 10", "11 - 25", "26 - 50", "51 - 100", "> 100"))) %>%
  ggplot(aes(x = aantalsklasse, fill = periode)) +
  geom_bar(alpha = 0.5, position = "dodge") +
  facet_wrap(~ levensstadium, scales = "free", nrow = 3)
```

## Vergelijking gemiddelde aantallen per cluster 

### adulten en juvenielen

```{r}
datasetset_kamsalamander %>%
  mutate(cluster = str_wrap(cluster)) %>%
  filter(levensstadium == "adult en juveniel") %>%
  filter(is_sample) %>%
  filter(n_poelen >= 3) %>%
  ggplot(aes(x = periode, y = aantal, colour = is_sample)) +
  geom_point(alpha = 0.3) +
  stat_summary(fun.data = "mean_cl_boot", colour = "red", size = 1) +
  #scale_y_log10() +
  facet_wrap(~ cluster, scales = "free_y")
```
`

### Larven


```{r}
datasetset_kamsalamander %>%
  filter(levensstadium == "larve") %>%
  filter(is_sample) %>%
    filter(n_poelen >= 3) %>%
  ggplot(aes(x = periode, y = aantal, colour = is_sample)) +
  geom_point(alpha = 0.3) +
  stat_summary(fun.data = "mean_cl_boot", colour = "red", size = 1) +
  facet_wrap(~ cluster, scales = "free_y")
```

## Zoekinspanning larvetelling

```{r}
datasetset_kamsalamander %>%
  filter(larvetelling) %>%
  filter(is_sample) %>%
  ggplot(aes(x = n_catch, fill = periode)) +
  geom_histogram(alpha = 0.5, position = "dodge")

check_catcheffort <- datasetset_kamsalamander %>%
  filter(larvetelling) %>%
  filter(levensstadium == "larve") %>%
  group_by(cluster, poel, meetcyclus) %>%
  mutate(n_visits = n()) %>%
  ungroup() %>%
  select(visit_id, is_sample, cluster, poel, periode, n_visits, datum, n_catch, levensstadium, aantal)
  
```



```{r}
check_catcheffort_missing_value <- check_catcheffort %>%
  group_by(periode, is_sample) %>%
  summarise(n_records = n(),
            prop_missing = round(sum(is.na(n_catch))/ n(), 2),
            prop_ingevuld = round(sum(!is.na(n_catch))/ n(), 2)) %>%
  ungroup()

check_catcheffort_missing_value %>%
  kable(caption = "Proportie van de observatie waarbij 'aantal keer geschept' niet werd ingevuld per meetcyclus") %>%
  kable_styling() %>%
  collapse_rows(1)
```

```{r}
catcheffort_missing <- check_catcheffort %>%
  filter(is.na(n_catch)) %>%
  select(visit_id, cluster, poel, is_sample, datum, aantal) %>%
  left_join(select(visits, visit_id, hoofdteller), by = "visit_id") %>%
  arrange(datum)

catcheffort_missing %>%
  write_csv2("../output/kamsalamanderlarve_aantalscheppen_ontbreekt.csv")

catcheffort_missing %>%
  select(-hoofdteller) %>%
  datatable(rownames = FALSE)
```

```{r, fig.height= 9}
check_catcheffort %>%
  filter(is_sample) %>%
  ggplot(aes(x = n_catch, y = poel, colour = periode, shape = periode)) +
  geom_point(alpha = 0.5, size = 4) +
  facet_wrap(~ cluster, scales = "free_y")
```

In onderstaande figuur houden we rekening met de zoekinspanning: aantal larven per 10 scheppen. Maar als er vooral minder geschept wordt omdat het wateroppervlak kleiener is in de 2de meetcyclus, kan dit ook een vertekend beeld geven.

```{r}
datasetset_kamsalamander <- datasetset_kamsalamander %>%
  mutate(n_catch = ifelse(is.na(n_catch) & aantal == 0, 1, n_catch),
        aantal_10catch = aantal / n_catch * 10)

datasetset_kamsalamander %>%
  filter(levensstadium == "larve") %>%
  filter(is_sample) %>%
  filter(!is.na(n_catch)) %>%
  ggplot(aes(x = periode, y = aantal_10catch, colour = is_sample)) +
  stat_summary(fun.data = "mean_cl_boot", colour = "red") 

```

```{r}
datasetset_kamsalamander %>%
  filter(levensstadium == "larve") %>%
  filter(is_sample) %>%
  filter(!is.na(n_catch)) %>%
  filter(n_poelen >= 3) %>%
  ggplot(aes(x = periode, y = aantal_10catch, colour = is_sample)) +
  geom_point(alpha = 0.5) +
  stat_summary(fun.data = "mean_cl_boot", colour = "red") +
  facet_wrap(~cluster, scales = "free_y")
```

## Overzicht gemiddeldes per meetcyclus

```{r}
mean_sample <- datasetset_kamsalamander %>%
  filter(is_sample) %>%
  filter(primaire_soort) %>%
  group_by(levensstadium, periode) %>%
  summarise(mean_count = round(mean(aantal, na.rm = TRUE), 2),
            se = sqrt(var(aantal, na.rm = TRUE)/n()),
            mean_n_catch = round(mean(n_catch, na.rm = TRUE), 2),
            occurence = round(sum(aantal > 0, na.rm = TRUE)/ n(), 2),
            n_bezoeken = n(),
            n_locaties = n_distinct(locatie)) %>%
  ungroup() %>%
  mutate(mean_count = str_c(mean_count, " [", round(mean_count - 1.96 * se, 2), " - ", round(mean_count + 1.96 * se, 2), "]"))

mean_larve_10schep <- datasetset_kamsalamander %>%
  filter(primaire_soort) %>%
  filter(is_sample) %>%
  filter(levensstadium == "larve") %>%
  filter(!is.na(n_catch)) %>%
  group_by(cluster, locatie) %>%
  ungroup() %>%
  group_by(levensstadium, periode) %>%
  summarise(mean_count = round(mean(aantal, na.rm = TRUE), 2),
            se = sqrt(var(aantal, na.rm = TRUE)/n()),
            occurence = round(sum(aantal > 0, na.rm = TRUE)/ n(), 2),
            n_bezoeken = n(),
            n_locaties = n_distinct(locatie)) %>%
  ungroup()  %>%
  mutate(mean_count = str_c(mean_count, " [", round(mean_count - 1.96 * se, 2), " - ", round(mean_count + 1.96 * se, 2), "]")) %>%
  mutate(levensstadium = "larve_per10schep")

mean_sample %>%
  bind_rows(mean_larve_10schep) %>%
  arrange(levensstadium) %>%
  mutate(mean_n_catch = ifelse(levensstadium == "larve", mean_n_catch, NA)) %>%
  select(-se) %>%
  kable %>%
  kable_styling() %>%
  collapse_rows(c(1, 2))
```

## Overzicht gemiddeldes per meetcyclus, enkel locaties die in beide cycli werden geteld

```{r}
mean_sample <- datasetset_kamsalamander %>%
  filter(is_sample) %>%
  filter(primaire_soort) %>%
  filter(paired) %>%
  group_by(levensstadium, periode) %>%
  summarise(mean_count = round(mean(aantal, na.rm = TRUE), 2),
            se = sqrt(var(aantal, na.rm = TRUE)/n()),
            mean_n_catch = round(mean(n_catch, na.rm = TRUE), 2),
            occurence = round(sum(aantal > 0, na.rm = TRUE)/ n(), 2),
            n_bezoeken = n(),
            n_locaties = n_distinct(locatie)) %>%
  ungroup() %>%
  mutate(mean_count = str_c(mean_count, " [", round(mean_count - 1.96 * se, 2), " - ", round(mean_count + 1.96 * se, 2), "]"))

mean_larve_10schep<- datasetset_kamsalamander %>%
  filter(primaire_soort) %>%
  filter(is_sample) %>%
    filter(paired) %>%
  filter(levensstadium == "larve") %>%
  filter(!is.na(n_catch)) %>%
  mutate(aantal = aantal/n_catch * 10) %>%
  group_by(cluster, locatie) %>%
  ungroup() %>%
  group_by(levensstadium, periode) %>%
  summarise(mean_count = round(mean(aantal, na.rm = TRUE), 2),
            se = sqrt(var(aantal, na.rm = TRUE)/n()),
            occurence = round(sum(aantal > 0, na.rm = TRUE)/ n(), 2),
            n_bezoeken = n(),
            n_locaties = n_distinct(locatie)) %>%
  ungroup()  %>%
  mutate(mean_count = str_c(mean_count, " [", round(mean_count - 1.96 * se, 2), " - ", round(mean_count + 1.96 * se, 2), "]")) %>%
  mutate(levensstadium = "larve_per10schep")

mean_sample %>%
  bind_rows(mean_larve_10schep) %>%
  arrange(levensstadium) %>%
  mutate(mean_n_catch = ifelse(levensstadium == "larve", mean_n_catch, NA)) %>%
  select(-se) %>%
  kable %>%
  kable_styling() %>%
  collapse_rows(c(1, 2))
```



