# Modelverkenning Boomkikker

## Roepkoren

We kiezen voor een mixed model met volgende kenmerken:
+ aantallen in functie van de meetcyclus (niet in functie van jaar, gezien de correlatie tussen cluster en jaar)
+ locatie als random intercept 
+ cluster als random intercept

Locaties met enkel nulwaarnemingen verwijderen we uit de analyseset.

```{r}
locatie_enkel_nulw <- analyseset_boomkikker %>%
  filter(protocol == "roepkoren") %>%
  group_by(meetnet,levensstadium, is_sample, locatie) %>%
  summarise(aantal_totaal = sum(aantal),
            n_bezoeken = n()) %>%
  ungroup() %>%
  filter(aantal_totaal == 0)
  
```

```{r}
locatie_enkel_nulw %>%
  kable(caption = "Locaties met enkel nultellingen voor roepkoren") %>%
  kable_styling()
```

Daarnaast onderzoeken we ook de toevoeging aan het model van volgende zaken:

+ seizonaliteit
+ gewichten voor locaties (bij grote clusters wordt een deel van de poelen geteld, bij kleine clusters alle poelen)
+ random slope voor cluster
+ aantal keer geschept via offset meenemen in model voor larven

```{r}
to_sigma <- function(tau){sqrt(1/tau)}
```

## Seizonaliteit opnemen in model?

### Tijdstip van de tellingen

Onderstaande figuur toont de spreidingen van de tellingen binnen het seizoen.

```{r}
analyseset_roepkoren_boomkikker %>%
  mutate(datum = as.Date(doy, origin = "2018-01-01")) %>%
  ggplot(aes(x = datum)) +
  geom_histogram() +
  labs(y = "aantal tellingen")

```
### Verband tussen aantallen en datum

```{r}
analyseset_roepkoren_boomkikker %>%
  mutate(datum = as.Date(doy, origin = "2018-01-01")) %>%
  ggplot(aes(x = datum, y = aantal)) +
  geom_point(alpha = 0.4) +
  geom_smooth() +
  labs("aantal roepende adulten")
```

## Modelvarianten

```{r}

analyseset_roepkoren_boomkikker <- analyseset_boomkikker %>%
  filter(protocol == "roepkoren") %>%
  filter(is_sample) %>%
  filter(primaire_soort) %>%
  mutate(periode = factor(periode),
         fdatum = factor(datum)) %>%
  group_by(meetnet, protocol) %>%
  mutate(doy_scaled = doy - min(doy) + 1) %>%
  ungroup() %>%
  mutate(jaar_scaled = jaar - min(jaar) + 1) %>%
  group_by(meetnet, locatie) %>%
  filter(sum(aantal) > 0) %>%
  ungroup()

data_sim_doy_add <- analyseset_roepkoren_boomkikker %>%
  as_tibble() %>%
  tidyr::expand(periode,  doy = full_seq(doy, 1)) %>%
  mutate(doy_scaled = doy - min(doy) + 1) %>%
  mutate(data_type = "simulated_doy")

data_combine <- analyseset_roepkoren_boomkikker %>%
  bind_rows(data_sim_doy_add)

doy_min <- min(data_combine$doy)

# 1st order random walk
indexmodel_iid_doyrw1 <- inla(formula = aantal ~ periode  + 
                                f(doy_scaled, 
                                  model = "rw1", 
                                  hyper = list(theta = list(prior = "pc.prec", param = c(0.3, 0.05)))) + 
                                f(locatie, 
                                  model = "iid", 
                                  hyper = list(theta = list(prior = "pc.prec", param = c(1, 0.05))))  + 
                                f(cluster,
                                  model = "iid", 
                                  hyper = list(theta = list(prior = "pc.prec", param = c(1, 0.05)))),
                       family = "nbinomial",
                       data = data_combine,
                       control.compute = list(config = TRUE, waic = TRUE),
                       control.predictor = list(compute = TRUE))

# 2nd order random walk
indexmodel_iid_doyrw2 <- inla(formula = aantal ~ periode  + 
                                f(doy_scaled, 
                                  model = "rw2",
                                  hyper = list(theta = list(prior = "pc.prec", param = c(0.01, 0.05)))) + 
                                f(locatie, 
                                  model = "iid", 
                                  hyper = list(theta = list(prior = "pc.prec", param = c(1, 0.05))))  + 
                                f(cluster,
                                  model = "iid", 
                                  hyper = list(theta = list(prior = "pc.prec", param = c(1, 0.05)))),
                       family = "nbinomial",
                       data = data_combine,
                       control.compute = list(config = TRUE, waic = TRUE),
                       control.predictor = list(compute = TRUE))

# 2nd order random walk variant
indexmodel_iid_doyrw2_bis <- inla(formula = aantal ~ periode  + 
                                f(doy_scaled, 
                                  model = "rw2",
                                  replicate = jaar_scaled, #variabele die groepen definieert --> bv. integer v jaar, of combinatie cluster en meetcyclus
                                  hyper = list(theta = list(prior = "pc.prec", param = c(0.01, 0.05)))) + 
                                f(locatie, 
                                  model = "iid", 
                                  hyper = list(theta = list(prior = "pc.prec", param = c(1, 0.05))))  + 
                                f(cluster,
                                  model = "iid", 
                                  hyper = list(theta = list(prior = "pc.prec", param = c(1, 0.05)))),
                       family = "nbinomial",
                       data = analyseset_roepkoren_boomkikker,
                       control.compute = list(config = TRUE, waic = TRUE),
                       control.predictor = list(compute = TRUE))

# random effect datum
indexmodel_iid_datum <- inla(formula = aantal ~ periode  + 
                                f(fdatum, 
                                  hyper = list(theta = list(prior = "pc.prec", param = c(0.01, 0.05)))) + 
                                f(locatie, 
                                  model = "iid", 
                                  hyper = list(theta = list(prior = "pc.prec", param = c(1, 0.05))))  + 
                                f(cluster,
                                  model = "iid", 
                                  hyper = list(theta = list(prior = "pc.prec", param = c(1, 0.05)))),
                       family = "nbinomial",
                       data = data_combine,
                       control.compute = list(config = TRUE, waic = TRUE),
                       control.predictor = list(compute = TRUE))

# basismodel
indexmodel_iid <- inla(formula = aantal ~ periode  + 
                                f(locatie, 
                                  model = "iid", 
                                  hyper = list(theta = list(prior = "pc.prec", param = c(1, 0.05))))  + 
                                f(cluster,
                                  model = "iid", 
                                  hyper = list(theta = list(prior = "pc.prec", param = c(1, 0.05)))),
                       family = "nbinomial",
                       data = data_combine,
                       control.compute = list(config = TRUE, waic = TRUE),
                       control.predictor = list(compute = TRUE))

```


### Modelering seizonaliteit via random walk

```{r}
results_seizoenseffect <- tibble(seizoenseffect = c("rw1 doy_scaled", "rw2 doy_scaled", "random intercept datum", "rw2 replicate jaar doy_scaled", "geen seizoenseffect"),
       sigma_rw = c(indexmodel_iid_doyrw1$marginals.hyperpar$`Precision for doy_scaled` %>%
                                 inla.emarginal(fun = to_sigma),
                         indexmodel_iid_doyrw2$marginals.hyperpar$`Precision for doy_scaled` %>%
                                 inla.emarginal(fun = to_sigma),
                    indexmodel_iid_datum$marginals.hyperpar$`Precision for fdatum` %>%
                                 inla.emarginal(fun = to_sigma),
                    indexmodel_iid_doyrw2_bis$marginals.hyperpar$`Precision for doy_scaled` %>%
                                 inla.emarginal(fun = to_sigma),
                         NA),
       waic = c(indexmodel_iid_doyrw1$waic$waic, 
                indexmodel_iid_doyrw2$waic$waic,
                indexmodel_iid_datum$waic$waic,
                indexmodel_iid_doyrw2_bis$waic$waic,
                indexmodel_iid$waic$waic))

results_seizoenseffect %>%
  kable() %>%
  kable_styling()
       
```

```{r}
sigma_rw1_est <- indexmodel_iid_doyrw1$marginals.hyperpar$`Precision for doy_scaled` %>%
  inla.emarginal(fun = to_sigma)

indexmodel_iid_doyrw1$summary.random$doy_scaled %>%
  select(doy_scaled = ID, mean, lcl = `0.025quant`, ucl = `0.975quant`) %>%
  mutate(doy = doy_scaled - 1 + doy_min,
         datum = as.Date(doy, origin = "2018-01-01")) %>%
  mutate_at(c("mean", "lcl", "ucl"), exp) %>%
  ggplot(aes(x = datum, y = mean, ymin = lcl, ymax = ucl)) +
  geom_ribbon(alpha = 0.2) + 
  geom_line() +
  labs(title = bquote(sigma ~ " rw1 =" ~ .(round(sigma_rw1_est, 3))),
        y = "relative effect")
```



```{r}
sigma_rw2_est <- indexmodel_iid_doyrw2$marginals.hyperpar$`Precision for doy_scaled` %>%
  inla.emarginal(fun = to_sigma)

indexmodel_iid_doyrw2$summary.random$doy_scaled %>%
  select(doy_scaled = ID, mean, lcl = `0.025quant`, ucl = `0.975quant`) %>%
  mutate(doy = doy_scaled - 1 + doy_min,
         datum = as.Date(doy, origin = "2018-01-01")) %>%
  mutate_at(c("mean", "lcl", "ucl"), exp) %>%
  ggplot(aes(x = datum, y = mean, ymin = lcl, ymax = ucl)) +
  geom_ribbon(alpha = 0.2) + 
  geom_line() +
  labs(title = bquote(sigma ~ " rw2 =" ~ .(round(sigma_rw2_est, 4))),
        y = "relative effect")
```

```{r}
sigma_rw2bis_est <- indexmodel_iid_doyrw2_bis$marginals.hyperpar$`Precision for doy_scaled` %>%
  inla.emarginal(fun = to_sigma)

indexmodel_iid_doyrw2_bis$summary.random$doy_scaled %>%
  select(doy_scaled = ID, mean, lcl = `0.025quant`, ucl = `0.975quant`) %>%
   mutate(doy = doy_scaled - 1 + doy_min,
         datum = as.Date(doy, origin = "2018-01-01")) %>%
  mutate(jaar = c(rep(2016, 56), rep(2017, 56), rep(2018, 56), rep(2019, 56), rep(2020, 56), rep(2021, 56),
                  rep(2022, 56), rep(2023, 56), rep(2024, 56))) %>%
  mutate_at(c("mean", "lcl", "ucl"), exp) %>%
  ggplot(aes(x = datum, y = mean, ymin = lcl, ymax = ucl)) +
  geom_ribbon(alpha = 0.2) + 
  geom_line() +
  labs(title = bquote(sigma ~ " rw2 =" ~ .(round(sigma_rw2bis_est, 4))),
        y = "relative effect") +
  facet_wrap(~jaar)

```


```{r}
data_predict <- data_combine %>%
    mutate(fitted_mean = exp(indexmodel_iid_doyrw1$summary.fitted.values$mean),
         fitted_0.025quant = exp(indexmodel_iid_doyrw1$summary.fitted.values$`0.025quant`),
         fitted_0.975quant = exp(indexmodel_iid_doyrw1$summary.fitted.values$`0.975quant`)) %>%
  filter(data_type == "simulated_doy") %>%
  select(periode, doy, fitted_mean, fitted_0.025quant, fitted_0.975quant) %>%
  left_join(select(analyseset_roepkoren_boomkikker, aantal_obs = aantal, doy, periode), by = c("doy", "periode")) 

data_predict %>%
  ggplot(aes(y = fitted_mean, x = doy,  ymin = fitted_0.025quant, ymax = fitted_0.975quant)) +
  geom_line() +
  geom_ribbon(alpha = 0.3) +
  geom_point(aes(y = aantal_obs, x = doy)) +
  facet_wrap(~periode)
```

+ geen duidelijke seizonaliteit in data
+ bij gemodelleerde seizonaliteit bevat betrouwbaarheidsinterval van relatief effect steeds 1 (geen relatief verchil in aantallen tussen dagen)

Conclusie: seizonaliteit niet meenemen in model.

## Random slope voor cluster?

### Aantallen per cluster

```{r, fig.height= 6}

analyseset_roepkoren_boomkikker %>%
  ggplot(aes(x = periode, y = aantal)) +  
  stat_summary(fun.data = "mean_cl_boot", colour = "red") +
  facet_wrap(~ cluster, scales = "free_y") +
  labs(y = "Aantal roepende mannetjes", x = "Meetcyclus") +
  theme(legend.position = "bottom")
```
```{r, fig.height= 6}

analyseset_roepkoren_boomkikker %>%
  ggplot(aes(x = periode, y = aantal)) +  
  stat_summary(fun.data = "mean_cl_boot", colour = "red") +
  facet_wrap(~ cluster) +
  labs(y = "Aantal roepende mannetjes", x = "Meetcyclus") +
  theme(legend.position = "bottom")
```


### Modellering random slope

```{r}

data_sim_cluster_add <- analyseset_roepkoren_boomkikker %>%
  as_tibble() %>%
  tidyr::expand(nesting(meetcyclus, periode),  cluster) %>%
  mutate(data_type = "simulated_cluster")

data_combine <- analyseset_roepkoren_boomkikker %>%
  mutate(data_type = "observations") %>%
  bind_rows(data_sim_cluster_add) %>%
  mutate( cluster2 = cluster,
         meetcyclus_scaled = meetcyclus - 1)

trendmodel_iid <- inla(formula = aantal ~ meetcyclus_scaled  + 
                                f(locatie, 
                                  model = "iid", 
                                  hyper = list(theta = list(prior = "pc.prec", param = c(1, 0.05))))  + 
                                f(cluster,
                                  model = "iid", 
                                  hyper = list(theta = list(prior = "pc.prec", param = c(1, 0.05)))),
                       family = "nbinomial",
                       data = data_combine,
                       control.compute = list(config = TRUE, waic = TRUE),
                       control.predictor = list(compute = TRUE))

trendmodel_iid2 <- inla(formula = aantal ~ meetcyclus_scaled  + 
                                f(locatie, 
                                  model = "iid", 
                                  hyper = list(theta = list(prior = "pc.prec", param = c(1, 0.05))))  + 
                                f(cluster,
                                  model = "iid", 
                                  hyper = list(theta = list(prior = "pc.prec", param = c(1, 0.05)))) + 
                                f(cluster2,
                                  meetcyclus_scaled,
                                  model = "iid", 
                                  hyper = list(theta = list(prior = "pc.prec", param = c(1, 0.05)))),
                       family = "nbinomial",
                       data = data_combine,
                       control.compute = list(config = TRUE, waic = TRUE),
                       control.predictor = list(compute = TRUE))

indexmodel_iid2 <- inla(formula = aantal ~ periode  + 
                                f(locatie, 
                                  model = "iid", 
                                  hyper = list(theta = list(prior = "pc.prec", param = c(1, 0.05))))  + 
                                f(cluster,
                                  model = "iid", 
                                  hyper = list(theta = list(prior = "pc.prec", param = c(1, 0.05)))) + 
                                f(cluster2,
                                  meetcyclus_scaled,
                                  model = "iid", 
                                  hyper = list(theta = list(prior = "pc.prec", param = c(1, 0.05)))),
                       family = "nbinomial",
                       data = data_combine,
                       control.compute = list(config = TRUE, waic = TRUE),
                       control.predictor = list(compute = TRUE))

```

```{r}

get_trend_mean <- function(marginals_location) {
  marginals_location %>%
    inla.tmarginal(fun = function(x) (exp(x) - 1) * 100) %>%
    inla.zmarginal(silent = TRUE) %>%
    data.frame()
  
} 

get_trend_quantiles <- function(marginals_location) {
  marginals_location %>%
    inla.tmarginal(fun = function(x) (exp(x) - 1) * 100) %>%
    inla.qmarginal(p = c(0.05, 0.20, 0.35, 0.65, 0.80, 0.95)) %>%
    data.frame() %>%
    mutate(type = c("lcl_0.90", "lcl_0.60", "lcl_0.30", "ucl_0.30", "ucl_0.60", "ucl_0.90")) %>%
    spread(key = "type", value = ".")
  
} 

trend_cluster_mean <- map_df(trendmodel_iid2$marginals.random$cluster2, get_trend_mean) 

trend_cluster_quantiles <- map_df(trendmodel_iid2$marginals.random$cluster2, get_trend_quantiles) %>%
  mutate(cluster = unique(data_sim_cluster_add$cluster)) %>%
  bind_cols(trend_cluster_mean)

```

```{r, fig.cap= "Schatting en classificatie van trend per locatie met 90%-betrouwbaarheidsinterval"}
klasse_color <- c("++" = inbo_groen, "+" = inbo_groen, "--" = inbo_rood, "-" = inbo_rood, "?+" = inbo_grijsblauw, "?-" = inbo_grijsblauw, "?" = inbo_grijsblauw, "~" = inbo_geelgr, "+~" = inbo_groen, "-~" = inbo_rood, "R" = inbo_grijsblauw)

trend <- trend_cluster_quantiles %>%
  mutate(mean_log = log(mean/100 + 1),
          lcl_0.90_log = log(lcl_0.90/100 + 1),
         ucl_0.90_log = log(ucl_0.90/100 + 1)) %>%
  mutate(n_jaar = 6,
         treshold_low = round((exp(log(0.75)/(n_jaar - 1)) - 1) * 100, 1),
         treshold_high = round((exp(log(1.33)/(n_jaar - 1)) - 1) * 100, 1)) %>%
  mutate(klasse = classification_tw(lcl_0.90, ucl_0.90, threshold_low = treshold_low, treshold_high =  treshold_high, reference = 0)) 

breaks_log <- log(c(-90, -50, -25, 0, 33, 100, 200)/100 + 1)
labels_show <- str_c(c(-90,  -50, -25, 0, 33, 100, 200), " %")

volgorde_clusters <- (trend %>%
  arrange(mean))$cluster

trend %>%
  mutate(cluster = factor(cluster, levels = volgorde_clusters)) %>%
  ggplot( aes(x = cluster, y = mean_log, ymin = lcl_0.90_log, ymax = ucl_0.90_log, label = klasse, colour = klasse)) +
  geom_hline(aes(yintercept = max(log(treshold_low/100 + 1))), linetype = 3) +
  geom_hline(aes(yintercept = min(log(treshold_high/100 + 1))), linetype = 3) +
  geom_hline(yintercept = 0, linetype = 2) +
  geom_errorbar(width = 0, size = 7, alpha = 0.3) +
  geom_point(size = 7, alpha = 0.6) +
  geom_text(size = 4, colour = "black") +
  labs(y = "Gemiddelde jaarlijkse trend (%)", x = "cluster") +
  scale_y_continuous(breaks = breaks_log, labels = labels_show, limits = c(min(breaks_log), max(breaks_log))) +
  coord_flip() +
  scale_color_manual(values = klasse_color) +
  theme(legend.position = "hide")
```

```{r}
overview_results <- bind_rows(
  indexmodel_iid$summary.fixed %>%
    rownames_to_column("parameter") %>%
    select(parameter, mean, `0.025quant`, `0.975quant`) %>%
    mutate(model = "indexmodel_iid",
           waic = indexmodel_iid$waic$waic),
  trendmodel_iid$summary.fixed %>%
    rownames_to_column("parameter") %>%
    select(parameter, mean, `0.025quant`, `0.975quant`) %>%
    mutate(model = "trendmodel_iid",
           waic = trendmodel_iid$waic$waic),
trendmodel_iid2$summary.fixed %>%
    rownames_to_column("parameter") %>%
    select(parameter, mean, `0.025quant`, `0.975quant`) %>%
    mutate(model = "trendmodel_iid2",
           waic = trendmodel_iid2$waic$waic),
  indexmodel_iid2$summary.fixed %>%
    rownames_to_column("parameter") %>%
    select(parameter, mean, `0.025quant`, `0.975quant`) %>%
    mutate(model = "indexmodel_iid2",
           waic = indexmodel_iid2$waic$waic)
) %>%
  select(model, waic, parameter, mean, `0.025quant`, `0.975quant` )

overview_results %>%
  kable() %>%
  kable_styling %>%
  collapse_rows(c(1,2))
```


## Gewichten

+ gewichten voor clusterts?


## Validatie

```{r}
indexmodel_iid <- inla(formula = aantal ~ periode  + 
                                f(locatie, 
                                  model = "iid", 
                                  hyper = list(theta = list(prior = "pc.prec", param = c(1, 0.05))))  + 
                                f(cluster,
                                  model = "iid", 
                                  hyper = list(theta = list(prior = "pc.prec", param = c(1, 0.05)))),
                       family = "nbinomial",
                       data = analyseset_roepkoren_boomkikker,
                       control.compute = list(config = TRUE, waic = TRUE),
                       control.predictor = list(compute = TRUE))

analyseset_roepkoren_boomkikker <- analyseset_roepkoren_boomkikker %>%
  mutate(cluster2 = cluster,
         meetcyclus_scaled = meetcyclus - 1)

indexmodel_iid2 <- inla(formula = aantal ~ periode  + 
                                f(locatie, 
                                  model = "iid", 
                                  hyper = list(theta = list(prior = "pc.prec", param = c(1, 0.05))))  + 
                                f(cluster,
                                  model = "iid", 
                                  hyper = list(theta = list(prior = "pc.prec", param = c(1, 0.05)))) + 
                                f(cluster2,
                                  meetcyclus_scaled,
                                  model = "iid", 
                                  hyper = list(theta = list(prior = "pc.prec", param = c(1, 0.05)))),
                       family = "nbinomial",
                       data = analyseset_roepkoren_boomkikker,
                       control.compute = list(config = TRUE, waic = TRUE),
                       control.predictor = list(compute = TRUE))
```

## Dispersion

### Zonder random slope

```{r}
plot(dispersion_check(indexmodel_iid))
```
### Met random slope

```{r}
plot(dispersion_check(indexmodel_iid2))
```

## Distribution

```{r}
plot(fast_distribution_check(indexmodel_iid))
```
```{r}
plot(fast_distribution_check(indexmodel_iid2))
```

## Random effect


### Location

```{r}

 precision_location <- indexmodel_iid$summary.hyperpar$mean[2]
  
  iid_checked_plot <- data.frame(sigma = 1/sqrt(precision_location),
                  precision = precision_location,
                  sim_iid = as.numeric(simulate_iid(tau = precision_location))) %>%
    mutate(x_c = sim_iid - mean(sim_iid),
           y = exp(x_c + log(1))) 
  
iid_checked_plot %>%
  mutate(sigma_tekst = str_c("sigma = ", round(sigma, 3))) %>%
  ggplot(aes(x = y)) +
      geom_density() +
      scale_x_continuous("relative effect", labels = scales::percent) +
      labs(title = bquote(sigma ~ " = " ~ .(round(1/sqrt(precision_location), 3))))
    
```

### Cluster

```{r}

 precision_cluster <- indexmodel_iid$summary.hyperpar$mean[3]
  
  iid_checked_plot <- data.frame(sigma = 1/sqrt(precision_cluster),
                  precision = precision_cluster,
                  sim_iid = as.numeric(simulate_iid(tau = precision_cluster))) %>%
    mutate(x_c = sim_iid - mean(sim_iid),
           y = exp(x_c + log(1))) 
  
iid_checked_plot %>%
  mutate(sigma_tekst = str_c("sigma = ", round(sigma, 3))) %>%
  ggplot(aes(x = y)) +
      geom_density() +
      scale_x_continuous("relative effect", labels = scales::percent) +
      labs(title = bquote(sigma ~ " = " ~ .(round(1/sqrt(precision_cluster), 3))))
    
```

## Random effect + random slope

### Random effect locatie

```{r}

 precision_cluster <- indexmodel_iid2$summary.hyperpar$mean[2]
  
  iid_checked_plot <- data.frame(sigma = 1/sqrt(precision_cluster),
                  precision = precision_cluster,
                  sim_iid = as.numeric(simulate_iid(tau = precision_cluster))) %>%
    mutate(x_c = sim_iid - mean(sim_iid),
           y = exp(x_c + log(1))) 
  
iid_checked_plot %>%
  mutate(sigma_tekst = str_c("sigma = ", round(sigma, 3))) %>%
  ggplot(aes(x = y)) +
      geom_density() +
      scale_x_continuous("relative effect", labels = scales::percent) +
      labs(title = bquote(sigma ~ " = " ~ .(round(1/sqrt(precision_cluster), 3))))
    
```

### Random effect cluster

```{r}

 precision_cluster <- indexmodel_iid2$summary.hyperpar$mean[3]
  
  iid_checked_plot <- data.frame(sigma = 1/sqrt(precision_cluster),
                  precision = precision_cluster,
                  sim_iid = as.numeric(simulate_iid(tau = precision_cluster))) %>%
    mutate(x_c = sim_iid - mean(sim_iid),
           y = exp(x_c + log(1))) 
  
iid_checked_plot %>%
  mutate(sigma_tekst = str_c("sigma = ", round(sigma, 3))) %>%
  ggplot(aes(x = y)) +
      geom_density() +
      scale_x_continuous("relative effect", labels = scales::percent) +
      labs(title = bquote(sigma ~ " = " ~ .(round(1/sqrt(precision_cluster), 3))))
    
```
### Random slope cluster

```{r}

 precision_cluster <- indexmodel_iid2$summary.hyperpar$mean[4]
  
  iid_checked_plot <- data.frame(sigma = 1/sqrt(precision_cluster),
                  precision = precision_cluster,
                  sim_iid = as.numeric(simulate_iid(tau = precision_cluster))) %>%
    mutate(x_c = sim_iid - mean(sim_iid),
           y = exp(x_c + log(1))) 
  
iid_checked_plot %>%
  mutate(sigma_tekst = str_c("sigma = ", round(sigma, 3))) %>%
  ggplot(aes(x = y)) +
      geom_density() +
      scale_x_continuous("relative effect", labels = scales::percent) +
      labs(title = bquote(sigma ~ " = " ~ .(round(1/sqrt(precision_cluster), 3))))
    
```
