---
title: "Libellenmeetnetten"
author: 
  -
    name: "Toon Westra, Geert De Knijf, Hannes Ledegen, Sam Van De Poel,  Frederic Piesschaert, Thierry Onkelinx, "
    email: "Toon.Westra@inbo.be"
subtitle: "Resultaten voor de periode 2016 - 2020"
ordernr: "Rapporten van het Instituut voor Natuur- en Bosonderzoek 2020 (xx)"
reportnr: "xxx"
link-citations: TRUE
always_allow_html: yes
site: bookdown::bookdown_site
output:
  bookdown::word_document2:
    toc: true
  bookdown::html_document2:
    keep_md: TRUE
    toc: TRUE
    toc_float:
      collapsed: FALSE
      smooth_scroll: FALSE
  bookdown::gitbook:
    split_by: "chapter+number"
    template: !expr INBOmd::inbo_rapport_css("html")
  bookdown::pdf_book:
    base_format: INBOmd::inbo_rapport
  bookdown::epub_book:
    stylesheet: "css/inbo_rapport.css"
    template: !expr INBOmd::inbo_rapport_css("epub")
header-includes:
- \usepackage{booktabs}
- \usepackage{longtable}
- \usepackage{array}
- \usepackage{multirow}
- \usepackage{wrapfig}
- \usepackage{float}
- \usepackage{colortbl}
- \usepackage{pdflscape}
- \usepackage{tabu}
- \usepackage{threeparttable}
- \usepackage{threeparttablex}
- \usepackage[normalem]{ulem}
- \usepackage{makecell}
---


```{r setup, include = FALSE}
library(knitr)
options(knitr.kable.NA = '')


opts_chunk$set(
  echo = FALSE, 
  eval = TRUE,
  cache = TRUE,
  dpi = 300,
  fig.width = 150 / 25.4,
  fig.height = 100 / 25.4,
  warning = FALSE,
  error = TRUE,
  message = FALSE,
  dev = 'png'
)


library(extrafont)
#font_import()
loadfonts(device = "win", quiet = TRUE)

library(tidyverse)
library(INBOtheme)
theme_set(
  theme_inbo(
    base_family = "Calibri", # "Flanders Art Sans",
    base_size = 12
  )
)
if (!interactive() && opts_knit$get("rmarkdown.pandoc.to") != "html") {
  opts_chunk$set(dev = "cairo_pdf")
  theme_set(
    theme_inbo(
      base_family = "Calibri", # "Flanders Art Sans",
      base_size = 8
    )
  )
}

doc.type <- knitr::opts_knit$get('rmarkdown.pandoc.to')

```


```{r, cache = FALSE}


library(sf)
library(crosstalk)
library(leaflet)
library(plotly)
library(DT)
# library(googlesheets)
library(effectclass)
library(kableExtra)
library(inlabru)
library(INLA)
library(git2rdata)
library(here)
library(n2khab)
# library(webshot)
# library(flextable)
# library(pander)


```



```{r}
source(here("src", "functions_smp.R"))
```

# Dankwoord {-}

We wensen in de eerste plaats alle vrijwilligers te bedanken voor de vele tellingen die ze hebben uitgevoerd voor de libellenmeetnetten. We willen ook de leden van de stuurgroep bedanken: Bernard Van Elegem, Veronique Verbist, Wouter Vanreusel, Marc Herremans, Koen Van Keer, Marc Pollet, Maurice Hoffman, Hannes Ledegen, Sam Van de Poel, Toon Westra.


# Samenvatting {-}


# English abstract {-}

\benglish


\eenglish


