---
title: "Dataverkenning meetnet hazelmuis"
author: 
  -
    name: "Toon Westra"
    email: "Toon.Westra@inbo.be"
link-citations: TRUE
always_allow_html: yes
site: bookdown::bookdown_site
output:
  bookdown::html_document2:
    keep_md: TRUE
    toc: TRUE
    toc_float:
      collapsed: FALSE
      smooth_scroll: FALSE
---


```{r setup, include = FALSE,  message = FALSE, warning=FALSE, cache = FALSE}
library(knitr)
options(knitr.kable.NA = '')

opts_chunk$set(
  echo = FALSE,
  cache = FALSE ,
  warning = FALSE,
  message = FALSE
)

library(tidyverse)
library(INBOtheme)
library(INBOmd)
library(sf)
library(here)
library(leaflet)
library(crosstalk)
library(leaflet.extras)
library(kableExtra)
library(units)
library(effectclass)
library(openssl)
library(lubridate)
library(git2rdata)
library(n2khab)
 conflicted::conflicts_prefer(dplyr::filter)
```


```{r, cache=FALSE}
source(here("source", "functions_smp.R"))

```


# Transecttelling nesten

## Tellingen voor transecten die sinds 2019 opgevolgd worden

Figuur \@ref(fig:nesten) toont het aantal getelde (nieuwe) nesten per transect per jaar (hervondsten in tweede bezoek worden afgetrokken van het totaal). De rode punten het gemiddelde weer over de drie transecten. 


```{r }

visits_hazelmuis <- get_visits_smp() %>%
  filter(protocol == "Hazelmuis - Transect") %>%
  select(visit_id, bezoek_status, validatie)

aantal_nesten <- get_counts_smp() %>%
  filter(protocol == "Hazelmuis - Transect") %>%
  select(meetnet, locatie, visit_id, datum, jaar, activiteit, aantal) %>%
  mutate(activiteit = ifelse(visit_id == 640 & aantal == 0, "nest (hervondst)", activiteit)) %>%
  mutate(activiteit = ifelse(activiteit == "nest", "nest_totaal", "nest_hervondst")) %>%
  pivot_wider(names_from = "activiteit", values_from = "aantal") %>%
  left_join(visits_hazelmuis, by = "visit_id") %>%
  mutate(nest_nieuw = nest_totaal - nest_hervondst)

aantal_nesten_onverzicht <- aantal_nesten %>%
  group_by(locatie, jaar) %>%
  summarise(aantal_totaal = sum(nest_nieuw)) %>%
  ungroup() %>%
  group_by(jaar) %>%
  mutate(mean = mean(aantal_totaal)) %>%
  ungroup()
  
locaties_2019 <- aantal_nesten %>%
  filter(jaar == 2019) %>%
  distinct(locatie)

aantal_nesten_2019 <- aantal_nesten_onverzicht %>%
  filter(jaar >= 2019) 

write_csv2(aantal_nesten_onverzicht, "../output/hazelmuis_transecten.csv") 
```

```{r nesten, fig.cap = "Aantal nesten per transect sinds 2019"}
aantal_nesten_2019  %>%
  ggplot(aes(x= jaar, y = aantal_totaal, colour = locatie)) +  
  geom_point(alpha = 0.6) +
  geom_line(alpha = 0.6, linetype = 2) +
  geom_point(data = aantal_nesten_2019, aes(x = jaar, y = mean), size = 3) +
  labs(y = "Aantal nesten per transect", x = "Jaar") +
  theme(legend.position = "bottom") 
```
```{r}
aantal_nesten_2019 %>%
  select(locatie, jaar, aantal_totaal) %>%
  pivot_wider(names_from = "jaar", values_from = "aantal_totaal") %>%
  kable(caption = "Aantal nesten per transect per jaar") %>%
  kable_styling()
```


## Tellingen voor alle transecten

Het aantal getelde nesten per locatie wordt weergegeven in Figuur \@ref(fig:nestloc).


```{r nestloc, fig.height= 7, fig.cap = "aantal nesten per locatie"}
aantal_nesten_onverzicht %>%
  ggplot(aes(x= jaar, y = aantal_totaal)) +  
    geom_point(alpha = 0.6) +
  geom_line(alpha = 0.6, linetype = 2) +
  facet_wrap(~locatie, ncol = 4) +
  labs(y = "Aantal nesten per transect", x = "Jaar")
```

# Tellingen in nestbuizen

Figuur \@ref(fig:occurencebuis) toont per jaar de proportie van de nesbuizen met aanwezigheid van individuen (adult, subadult of juveniel) en aanwezigheid van verse sporen (nesten, keutels en vraatsporen). Figuur \@ref(fig:occurencebuisloc) toont hetzelfde per locatie.


```{r}

visits_nestbuizen <- get_visits_smp() %>%
  filter(protocol == "Hazelmuis - Nestbuizen") %>%
  select(visit_id, bezoek_status, validatie) %>%
  mutate(visit_id = as.character(visit_id))

aantal_nestenbuizen <- read_vc(root = fileman_up("soortenmeetnetten-queries"), file = "raw/aantal_hazelmuis_nestbuizen") %>%
  mutate(sublocatie = str_c(locatie, "-", sublocatie)) %>%
  left_join(visits_nestbuizen, by = "visit_id")

aantal_nestenbuizen_detail <- aantal_nestenbuizen  %>%
  mutate(jaar = year(datum),
         nestbuis = str_extract(sublocatie, str_c(1:50, collapse = "|"))) %>%
  filter(!(!primaire_soort & aantal == 0)) %>%
  mutate(primaire_soort = ifelse(primaire_soort, "ja", "nee"),
         versheid_sporen = ifelse(code == "O", "oud",
                                   ifelse(code == "F", "vers",
                                           ifelse(code == "U", "onzeker", NA))),
         type_waarneming = ifelse(observation_type == "exact count", "individu", activiteit),
         levensstadium = ifelse(type_waarneming == "individu", levensstadium, NA)) %>%
  select(meetnet, locatie, nestbuis, jaar, datum, primaire_soort, soort_nl, type_waarneming, levensstadium, aantal, versheid_sporen) %>%
  arrange(locatie, datum, nestbuis) 

occurence_nestbuizen <- aantal_nestenbuizen %>%
  mutate(jaar = year(datum)) %>%
  filter(primaire_soort) %>%
  group_by(meetnet, locatie, sublocatie, jaar, observation_type, activiteit) %>%
  summarise(aanwezig = sum(aantal) > 0,
            aanwezig_vers = "F" %in% code) %>%
  ungroup() %>%
  mutate(aanwezig_oud_onzeker = aanwezig & !aanwezig_vers,
         aanwezig = ifelse(activiteit == "in nestbuis", aanwezig, aanwezig_vers))

occurence_locatie <- occurence_nestbuizen %>%
  group_by(meetnet, locatie,  jaar, activiteit) %>%
  summarise(prop_aanwezig = sum(aanwezig)/n_distinct(sublocatie),
            prop_aanwezig_oud = sum(aanwezig_oud_onzeker)/n_distinct(sublocatie),
            n_nestbuizen = n_distinct(sublocatie)) %>%
  ungroup() 

occurence <- occurence_nestbuizen %>%
  group_by(meetnet,  jaar, activiteit) %>%
  summarise(prop_aanwezig = sum(aanwezig)/n_distinct(sublocatie),
            prop_aanwezig_oud = sum(aanwezig_oud_onzeker)/n_distinct(sublocatie),
            n_nestbuizen = n_distinct(sublocatie)) %>%
  ungroup()

overzicht_nestbuizen <- occurence_locatie %>%
  mutate(activiteit = ifelse(activiteit == "in nestbuis", "individuen", activiteit),
         prop_aanwezig = round(prop_aanwezig, 3)) %>%
  rename(type_waarneming = activiteit) %>%
  select(-prop_aanwezig_oud)

write_csv2(overzicht_nestbuizen, "../output/hazelmuis_nestbuizen.csv") 
write_csv2(aantal_nestenbuizen_detail, "../output/aantallen_nestbuizen_detail.csv") 
```

```{r}
occurence_nestbuizen_detail <- aantal_nestenbuizen  %>%
  mutate(jaar = year(datum)) %>%
  filter(primaire_soort) %>%
  group_by(meetnet, locatie, sublocatie, jaar, observation_type, activiteit, code) %>%
  summarise(aanwezig = sum(aantal) > 0) %>%
  ungroup() %>%
  mutate(sublocatie = str_c(locatie, "-", sublocatie))

occurence_detail <- occurence_nestbuizen_detail %>%
  group_by(meetnet, jaar) %>%
  mutate(n_nestbuizen = n_distinct(sublocatie)) %>%
  group_by(meetnet, jaar, n_nestbuizen, observation_type, activiteit, code) %>%
  summarise(totaal_aanwezig = sum(aanwezig)) %>% 
  ungroup() %>%
  mutate(occurence = totaal_aanwezig/ n_nestbuizen) %>%
  filter(is.na(code) | code %in% c("O", "U", "F"))

```



```{r occurencebuis, fig.cap = "Proportie van nestkasten met aanwezigheid van hazelmuis (individuen, keutels, nesten en/of vraatsporen)"}
occurence %>%
  mutate(type = ifelse(activiteit == "in nestbuis", "individuen", activiteit),
         type = ifelse(activiteit == "nest", "nest (vers)", type),
         jaar = factor(jaar)) %>%
  ggplot(aes(x = jaar, y = prop_aanwezig, colour = type, group = type, shape = type)) +
  geom_point(size = 2, alpha = 0.8) +
  geom_line(linetype = 2, alpha = 0.8) +
  scale_y_continuous(labels = scales::percent) +
  labs(y = "proportie van nestbuizen met aanwezigheid hazelmuis", colour = "type waarneming", shape = "type waarneming")
```

```{r occurencebuisloc, fig.height= 9, fig.cap = "Proportie van nestkasten met aanwezigheid van hazelmuis (individuen,keutels, nesten en/of vraatsporen) per locatie"}
occurence_locatie %>%
  mutate(tyoe = ifelse(activiteit == "in nestbuis", "individuen", activiteit),
         type = ifelse(activiteit == "nest", "nest (vers)", tyoe),
         jaar = factor(jaar)) %>%
  ggplot(aes(x = jaar, y = prop_aanwezig, group = type,  colour = type, shape = type)) +
  geom_point(size = 2, alpha = 0.6) +
  geom_line(linetype = 2, alpha = 0.6) +
  scale_y_continuous(labels = scales::percent) +
  facet_wrap(~locatie, ncol = 4) +
  labs(y = "proportie van nestnestbuizen met aanwezigheid hazelmuis",  colour = "type waarneming", shape = "type waarneming") +
  theme(legend.position = "bottom")
```

```{r}
hoofd_loc <- locatie_detail <- get_locations_smp() %>%
  filter(meetnet == "Hazelmuis - Nestbuizen") %>%
  filter(locatie_type == "locatie") %>%
  select(meetnet, locatie, parent_id = id)

sub_loc <- get_locations_smp() %>%
  filter(meetnet == "Hazelmuis - Nestbuizen") %>%
  filter(locatie_type == "sublocatie") %>%
  select(meetnet, sublocatie = locatie, parent_id) %>%
  mutate(showlabel = sublocatie) %>%
  left_join(st_drop_geometry(hoofd_loc), by = c("meetnet", "parent_id")) %>%
  mutate(sublocatie = str_c(locatie, "-", sublocatie))
  
sub_loc_occurence <- sub_loc %>%
  left_join(occurence_nestbuizen, by = c("meetnet", "locatie", "sublocatie")) %>%
  mutate(show_color = ifelse(aanwezig, "yellow", "red")) %>%
  mutate(activiteit = ifelse(activiteit == "in nestbuis", "individuen", activiteit)) %>%
 mutate(activiteit = ifelse(activiteit == "nest", "nest (vers)", activiteit)) %>%
  mutate(showlabel = str_c(showlabel, ": ", activiteit, ifelse(aanwezig, " aanwezig", " afwezig")))

```

# Overzichtskaart

Ondestaande kaart toont de aanwezigheid van hazelmuis of sporen van hazelmuis in de nestbuizen en het aantal getelde nesten langs de transecten.
Selecteer een type waarneming en een jaar.

De gele punten zijn de nestbuizen met aanwezigheid van hazelmuis en de rode punten met afwezigheid. Het aantal getelde nesten langs de transecten wordt ook weergegeven met gele punten (1 punt per transect). De grootte van de punten is in verhouding met het aantal getelde nesten.


```{r}
transecten_nest  <- get_locations_smp() %>%
  filter(meetnet == "Hazelmuis") %>%
  filter(locatie_type == "locatie") %>%
  select(meetnet, locatie)

transecten_nest_punt <- transecten_nest %>%
  st_point_on_surface() %>%
  left_join(aantal_nesten_2019, by = c("locatie")) %>%
  mutate(showradius = 8 + (20) * sqrt(aantal_totaal/pi)/sqrt(max(aantal_totaal)/pi),
         activiteit = "nest (vers)",
         show_color = "yellow",
         showlabel = str_c("aantal = ", aantal_totaal, " nesten"),
         protocol = "transecten")

alle_punten <- sub_loc_occurence %>%
  mutate(showradius = 8,
         protocol= "nestbuizen") %>%
  bind_rows(transecten_nest_punt)
```


```{r}
sd <- SharedData$new(alle_punten)

bscols(
filter_checkbox("activiteit", "Type waarneming", sd, ~activiteit),
filter_checkbox("protocol", "Protocol", sd, ~protocol),
filter_checkbox("jaar", "Jaar", sd, ~jaar)
)

leaflet() %>%
  addTiles(group = "OSM") %>%
  addProviderTiles(providers$Esri.WorldImagery, group = "Esri.WorldImagery") %>%
  addPolylines(data = hoofd_loc, label = ~locatie, group = "meetnetlocaties - nestbuizen") %>%
  addPolylines(data = transecten_nest, label = ~locatie, group = "meetnetlocaties - transecten") %>%
  addCircleMarkers(data = sd, label = ~showlabel, color  = ~show_color,  group = "tellingen hazelmuis", fillOpacity = 0.5, opacity = 0.2, stroke = FALSE, radius = ~showradius) %>%
  addLayersControl(
    baseGroups = c("OSM", "Esri.WorldImagery"),
    overlayGroups = c("meetnetlocaties - nestbuizen", "meetnetlocaties - transecten", "tellingen hazelmuis"),
    options = layersControlOptions(collapsed = FALSE)
  ) %>%
  addFullscreenControl()
```

