# Selectie analyseset kamsalamander

```{r}

species_group <- "amfibieën"

species <- "Kamsalamander"

```

## Preprocessing

```{r select data, warning = FALSE}

visits <- get_visits_smp(species_group = species_group) %>%
  mutate(protocol = ifelse(protocol == "Amfibieën - Fuiken (v1)", 
                           "Amfibieën - Fuiken", 
                           protocol),
         protocol = ifelse(protocol == "Vuursalamander - Transect (v1)", 
                           "Vuursalamander - Transect", 
                           protocol)) %>%
  filter(meetnet == species) %>%
  mutate(locatie = str_remove(locatie, "NR "))

locatie_detail <- get_locations_smp(only_active = FALSE) %>%
  st_drop_geometry() %>%
  filter(locatie_type == "locatie") %>%
  select(meetnet, locatie, is_active, is_sample) %>%
  semi_join(visits, by = "meetnet") %>%
  mutate(locatie = str_remove(locatie, "NR "),
         cluster = ifelse(str_detect(locatie, " - "), 
                          str_sub(locatie,  end = str_locate(locatie, " - ")),
                          locatie),
         cluster = str_remove_all(cluster, str_c(as.character(c(0:9)), collapse = "|")),
         cluster = str_trim(cluster),
         poel =  str_extract(locatie, str_c(str_c("(n|[:space:])", c(1:35), "([:alpha:]|$)"), collapse = "|")),
         poel = ifelse(is.na(poel), "1", poel)) 

covar <- get_covariates_smp(species_group = species_group) %>%
  filter(meetnet == species)

counts_all <- get_counts_smp(species_group = species_group) %>%
  filter(meetnet == species) %>%
  filter(protocol == "Amfibieën - Fuiken") %>%
  group_by(protocol, visit_id) %>%
  mutate( n_fuiken = n_distinct(sample_id)) %>%
  group_by(visit_id, n_fuiken, soort_nl, soort_wet, primaire_soort, levensstadium, geslacht) %>%
  summarise(aantal = sum(aantal),
            n_records = n()) %>%
  ungroup() 

dataset <-  visits %>%
  left_join(locatie_detail, by = c("meetnet", "locatie")) %>%
  inner_join(counts_all, by = "visit_id") 
  
  
```

## Datacontrole en selectie van tellingen

### Overzicht tellingen per type locatie (actief of niet-actief) en al dan niet geschikt voor analyse

Onderstaande tabel geeft een overzicht van het aantal records, bezoeken en locaties voor de verschillende combinaties van:

+ protocol
+ bezoek_status
+ is_active
+ voor_analyse


```{r}
dataset_check <- dataset %>%
  group_by(meetnet, protocol, bezoek_status, is_active,  voor_analyse) %>%
  summarise(n_records = n(),
            n_visits = n_distinct(visit_id),
            n_locaties = n_distinct(locatie)) %>%
  ungroup()

dataset_check %>%
  datatable(rownames = FALSE)
```

+ **We selecteren enkel tellingen op actieve locaties**

```{r}
dataset <- dataset %>%
  filter(is_active)

locaties_niet_actief <- visits %>%
  distinct(meetnet, locatie) %>%
  anti_join(dataset, by = c("meetnet", "locatie"))

locaties_niet_actief %>%
  kable(caption = "Niet actieve locaties waarvoor bezoeken niet geselecteerd werden") %>%
  kable_styling()
```



+ We selecteren enkel tellingen die geschikt zijn voor analyse
  + Geen veldwerk mogelijk - locatie ongechikt: wat als poel droog staat? Meenemen als nulwaarneming?
  
```{r}
dataset %>%
  filter(bezoek_status == "Geen veldwerk mogelijk - locatie ongeschikt") %>%
  filter(is_active) %>%
  distinct(meetnet, locatie, datum, bezoek_status, voor_analyse, notes) %>%
  datatable(rownames = FALSE)
```

### Overzicht van de type tellingen: primaire soort, zoekinspanning, levensstadium

Onderstaande tabel geeft een overzicht van het aantal records, bezoeken en locaties en de totale aantallen voor de verschillende combinaties van:

+ protocol
+ primaire soort
+ zoekinspanning
+ levensstadium

Alles lijkt OK!


```{r}

dataset <- dataset %>%
  filter(voor_analyse)

dataset_check2 <- dataset %>%
  filter(!is.na(aantal)) %>%
  group_by(meetnet, protocol,  primaire_soort, zoekinspanning, levensstadium) %>%
  summarise(n_records = n(),
            n_visits = n_distinct(visit_id),
            n_locaties = n_distinct(locatie),
            aantal_tot = sum(aantal)) %>%
  ungroup()

dataset_check2 %>%
  datatable(rownames = FALSE)
```
### Overzicht tellingen in steekproeflocaties en niet-steekproeflocaties

Hieronder overzicht van van de tellingen voor steekproeflocaties en niet-steekproeflocaties. In de verdere dataverkenningen nemen we de tellingen voor niet-steekproefloacties mee, maar voor de uiteindelijke analyse gebruiken we enkel de tellingen voor de steekproeflocaties.

```{r}
dataset_check3 <- dataset %>%
  filter(!is.na(aantal)) %>%
  group_by(meetnet, protocol, is_sample) %>%
  summarise(n_visits = n_distinct(visit_id),
            n_locaties = n_distinct(locatie)) %>%
  ungroup()

dataset_check3 %>%
  datatable(rownames = FALSE)
```

```{r}
duur_cyclus <- 3
start_cyclus <- 2016

analyseset <- dataset %>%
  filter(!is.na(aantal)) %>%
  mutate(meetcyclus = ceiling((jaar - start_cyclus +1)/ duur_cyclus)) %>%
  group_by(meetcyclus) %>%
  mutate(meetcyclus_start = min(jaar),
         meetcyclus_end = min(jaar) + duur_cyclus -1) %>%
  ungroup() %>%
  select(soortgroep, meetnet, protocol, locatie, cluster, poel, is_sample, meetcyclus, meetcyclus_start, meetcyclus_end, jaar, datum, doy, bezoek_status, zoekinspanning, larvetelling, metamorftelling, n_catch, primaire_soort, soort_nl, soort_wet, levensstadium, aantal)
```



## Bewaar analyseset

```{r, eval = FALSE}

names_analysis <- c(name_analysis0, name_analysis1, name_analysis2, name_analysis3)

mypath <- here(str_c("analysis_vlinders/output/temp"))

hashes <-
    tibble(filepath = str_c(mypath, "/",
        list.files(path = mypath,
            recursive = TRUE)
      )) %>%
    mutate(version = Sys.Date(),
           filename = str_match(filepath, "(.+\\/)*(.+)")[,3],
           name_analysis = str_extract(filename, str_c(names_analysis, collapse =  "|")),
           md5 = map(filepath, function(x) {
                           file(x) %>% md5 %>% str_c(collapse = '')
                         }) %>% as.character,
           sha256 = map(filepath, function(x) {
                          file(x) %>% sha256 %>% str_c(collapse = '')
                          }) %>% as.character
           ) %>%
    select(name_analysis,
           version,
           filename,
           md5,
           sha256) %>%
  filter(str_detect(filename, "analyseset"))

file_name <- here(str_c("analysis_vlinders/output/analysis_hashes.tsv"))

if (!file.exists(file_name)) {
  
  new_analysis <- TRUE
  
  analysis_hashes <- hashes

} else {
  
  analysis_hashes <- read_vc(file = "analysis_hashes", root = here("analysis_vlinders/output/"))
  
  hashes_new <- hashes %>%
    anti_join(analysis_hashes, by = c("name_analysis", "filename", "md5", "sha256"))
  
  new_analysis <- nrow(hashes_new) > 0
  
  analysis_hashes <- bind_rows(analysis_hashes,
                               hashes)
  
  names_analysis <- unique(hashes_new$name_analysis) 
  
}

if (new_analysis) {
  
  for (name_analysis in names_analysis) {
    
     new_path <- here(str_c("analysis_vlinders/output/analyseset/", name_analysis, "_", Sys.Date()))
     
     if (!dir.exists(new_path)) {
       
       dir.create(new_path)
       
       file.copy(from = str_c(mypath, "/analyseset_", name_analysis,".tsv"), 
                 to = str_c(new_path,  "/analyseset_", name_analysis,".tsv"), 
                 overwrite = TRUE)
       
       file.copy(from = str_c(mypath, "/analyseset_", name_analysis,".yml"), 
                 to = str_c(new_path, "/analyseset_", name_analysis,".yml"), 
                 overwrite = TRUE)
       }
     
     
  }
  
  analysis_hashes %>%
       write_vc(file = "analysis_hashes", root = here("analysis_vlinders/output/"), sorting = c("name_analysis", "version", "filename"), strict = FALSE)
  
  } 
 
  
 

```



