

# Dataverkenning Knoflookpad


## Overzicht aantallen

### Meetnet

```{r}

overzicht_meetnet <- analyseset_roepkoren_knoflookpad %>%
  filter(primaire_soort) %>%
  group_by(hydrofoon, type_aantal, jaar) %>%
  summarise(aantal_gemiddeld = round(mean(aantal), 1)) %>%
  ungroup()

overzicht_meetnet %>%
  mutate(protocol = ifelse(hydrofoon, "hydrofoon gebruikt", "hydrofoon niet gebruikt")) %>%
  ggplot(aes(x = jaar, y = aantal_gemiddeld, colour = type_aantal, group = type_aantal)) +
  geom_point() +
  geom_line() +
  facet_wrap(~ protocol)
  
```

### Per locatie

```{r}
overzicht_locatie <- analyseset_roepkoren_knoflookpad %>%
  filter(primaire_soort) %>%
  group_by(hydrofoon, type_aantal, locatie, jaar) %>%
  summarise(aantal_gemiddeld = round(mean(aantal), 1)) %>%
  ungroup()

overzicht_wide <- overzicht_locatie %>%
  arrange(jaar) %>%
  pivot_wider(names_from = "jaar", values_from = aantal_gemiddeld, values_fill = 0)

```

```{r}
overzicht_wide %>%
  arrange(locatie, hydrofoon) %>%
  kable(caption = "gemiddeld aantal geteld per jaar en per locatie") %>%
  kable_styling()
```

```{r fig.height= 5}
overzicht_locatie %>%
  mutate(protocol = ifelse(hydrofoon, "hydrofoon gebruikt", "hydrofoon niet gebruikt")) %>%
  ggplot(aes(x = jaar, y = aantal_gemiddeld, colour = type_aantal, group = type_aantal)) +
  geom_point() +
  geom_line() +
  facet_grid(locatie ~ protocol)
```

Wanneer bij een bezoek wordt aangegeven dat er met hydrofoon werd geteld, kunnen zowel aantallen ingevuld worden zowel met hydrofoon als zonder hydrofoon. 
De aantallen zonder hydrofoon zijn op één telling na allemaal nulwaarnemingen.Gaat hier effectief om nulwaarnemingen of zijn het ontbrekende waarden?  

