
# Dataverkenning Knoflookpad

## Overzicht aantallen

### Meetnet

```{r}

analyseset_roepkoren_vroedmeesterpad <- read_vc(file = "analyseset_vroedmeesterpad", root = "../output/analyseset")

```

```{r}
analyseset_roepkoren_vroedmeesterpad %>%
  ggplot(aes(x = jaar, y = aantal, colour = is_sample)) +
  geom_point(alpha = 0.3) +
  stat_summary(fun.data = "mean_cl_boot", colour = "red", size = 1, alpha = 0.5) +
  facet_wrap(~ levensstadium, scales = "free_y")
```

### Per locatie

```{r}
overzicht_locatie <- analyseset_roepkoren_vroedmeesterpad %>%
  filter(primaire_soort) %>%
  group_by(locatie, jaar) %>%
  summarise(aantal_gemiddeld = round(mean(aantal), 1)) %>%
  ungroup()

overzicht_wide <- overzicht_locatie %>%
  arrange(jaar) %>%
  pivot_wider(names_from = "jaar", values_from = aantal_gemiddeld)

```

```{r}
overzicht_wide %>%
  arrange(locatie) %>%
  kable(caption = "gemiddeld aantal geteld per jaar en per locatie") %>%
  kable_styling()
```



Wanneer bij een bezoek wordt aangegeven dat er met hydrofoon werd geteld, kunnen zowel aantallen ingevuld worden zowel met hydrofoon als zonder hydrofoon. 
De aantallen zonder hydrofoon zijn op één telling na allemaal nulwaarnemingen.Gaat hier effectief om nulwaarnemingen of zijn het ontbrekende waarden?  

