# Modelverkenning Knoflookpad

We kiezen voor een mixed model met volgende kenmerken:
+ locatie als random intercept 
+ aantal in functie van jaar of jaar als 1ste orde random walk

Daarnaast onderzoeken we ook of we volgende zaken toevoegen aan model:
+ type telling (met of zonder hydrofoon)

```{r}
to_sigma <- function(tau){sqrt(1/tau)}
```

## Alle tellingen of enkel die met hydrofoon?

### Alle tellingen

```{r}

analyseset_knoflookpad <- analyseset_roepkoren_knoflookpad %>%
  filter(primaire_soort) %>%
  mutate(year_min = min(jaar),
         fjaar = factor(jaar),
        jaar_scaled = jaar - year_min + 1) %>%
  group_by(locatie) %>%
  mutate(aantal_totaal = sum(aantal)) %>%
  ungroup() %>%
  filter(aantal_totaal > 0)

data_sim_add <- analyseset_knoflookpad %>%
  as_tibble() %>%
  tidyr::expand(jaar, type_aantal) %>%
  mutate(jaar_scaled = jaar - min(jaar) + 1,
         fjaar = factor(jaar)) %>%
  mutate(data_type = "simulated")

data_combine <- analyseset_knoflookpad %>%
  mutate(data_type = "observed") %>%
  bind_rows(data_sim_add)

indexmodel_iid_rw1year <- inla(formula = aantal ~ type_aantal + f(jaar_scaled, 
                                  model = "rw1", 
                                  hyper = list(theta = list(prior = "pc.prec", param = c(0.3, 0.05)))) + 
                                f(locatie, 
                                  model = "iid", 
                                  hyper = list(theta = list(prior = "pc.prec", param = c(1, 0.05)))),
                       data = data_combine,
                       family = "nbinomial",
                       control.compute = list(config = TRUE, waic = TRUE),
                       control.predictor = list(compute = TRUE))

indexmodel_iid <- inla(formula = aantal ~  fjaar + type_aantal + 
                                f(locatie, 
                                  model = "iid", 
                                  hyper = list(theta = list(prior = "pc.prec", param = c(1, 0.05)))),
                       data = data_combine,
                       family = "nbinomial",
                       control.compute = list(config = TRUE, waic = TRUE),
                       control.predictor = list(compute = TRUE))

```


#### Random walk voor jaar

```{r}
sigma_rw1_est <- indexmodel_iid_rw1year$marginals.hyperpar$`Precision for jaar_scaled` %>%
  inla.emarginal(fun = to_sigma)

indexmodel_iid_rw1year$summary.random$jaar_scaled %>%
  select(jaar_scaled = ID, mean, lcl = `0.025quant`, ucl = `0.975quant`) %>%
  mutate(jaar = jaar_scaled - 1 + min(analyseset_roepkoren_knoflookpad$jaar)) %>%
  mutate_at(c("mean", "lcl", "ucl"), exp) %>%
  ggplot(aes(x = jaar, y = mean, ymin = lcl, ymax = ucl)) +
  geom_ribbon(alpha = 0.2) + 
  geom_line() +
  labs(title = bquote(sigma ~ " rw1 =" ~ .(round(sigma_rw1_est, 3))),
        y = "relative effect")
```

#### Vergelijking modeloutput met geobserveerde data

+ jaar als 1ste orde random walk

```{r}
data_predict <- data_combine %>%
    mutate(fitted_mean = exp(indexmodel_iid_rw1year$summary.fitted.values$mean),
         fitted_0.025quant = exp(indexmodel_iid_rw1year$summary.fitted.values$`0.025quant`),
         fitted_0.975quant = exp(indexmodel_iid_rw1year$summary.fitted.values$`0.975quant`)) %>%
  filter(data_type == "simulated") %>%
  select(jaar, type_aantal, fitted_mean, fitted_0.025quant, fitted_0.975quant) %>%
  left_join(select(analyseset_roepkoren_knoflookpad, jaar, aantal_obs = aantal, type_aantal), by = c("jaar", "type_aantal")) 

data_predict %>%
  ggplot(aes(y = fitted_mean, x = jaar,  ymin = fitted_0.025quant, ymax = fitted_0.975quant)) +
  geom_line() +
  geom_ribbon(alpha = 0.3) +
  geom_point(aes(y = aantal_obs, x = jaar, colour = type_aantal), alpha = 0.4) +
  facet_wrap(~type_aantal)
```

+ jaar als factor

```{r}
data_predict <- data_combine %>%
    mutate(fitted_mean = exp(indexmodel_iid$summary.fitted.values$mean),
         fitted_0.025quant = exp(indexmodel_iid$summary.fitted.values$`0.025quant`),
         fitted_0.975quant = exp(indexmodel_iid$summary.fitted.values$`0.975quant`)) %>%
  filter(data_type == "simulated") %>%
  select(jaar, type_aantal, fitted_mean, fitted_0.025quant, fitted_0.975quant) %>%
  left_join(select(analyseset_roepkoren_knoflookpad, jaar, aantal_obs = aantal, type_aantal), by = c("jaar", "type_aantal")) 

data_predict %>%
  ggplot(aes(y = fitted_mean, x = jaar,  ymin = fitted_0.025quant, ymax = fitted_0.975quant)) +
  geom_line() +
  geom_ribbon(alpha = 0.3) +
  geom_point(aes(y = aantal_obs, x = jaar, colour = type_aantal), alpha = 0.4) +
  facet_wrap(~type_aantal)
```



### Enkel met hydrofoon

```{r}

analyseset_knoflookpad_hydrofoon <- analyseset_roepkoren_knoflookpad %>%
  filter(primaire_soort) %>%
  filter(type_aantal == "aantal met hydrofoon") %>%
  mutate(year_min = min(jaar),
         fjaar = factor(jaar),
        jaar_scaled = jaar - year_min + 1) %>%
  group_by(locatie) %>%
  mutate(aantal_totaal = sum(aantal)) %>%
  ungroup() %>%
  filter(aantal_totaal > 0)

data_sim_add <- analyseset_knoflookpad_hydrofoon %>%
  as_tibble() %>%
  tidyr::expand(jaar) %>%
  mutate(jaar_scaled = jaar - min(jaar) + 1,
         fjaar = factor(jaar)) %>%
  mutate(data_type = "simulated")

data_combine <- analyseset_knoflookpad_hydrofoon %>%
  mutate(data_type = "observed") %>%
  bind_rows(data_sim_add)

indexmodel_iid_rw1year_hydrofoon <- inla(formula = aantal ~ f(jaar_scaled, 
                                  model = "rw1", 
                                  hyper = list(theta = list(prior = "pc.prec", param = c(0.3, 0.05)))) + 
                                f(locatie, 
                                  model = "iid", 
                                  hyper = list(theta = list(prior = "pc.prec", param = c(1, 0.05)))),
                       data = data_combine,
                       family = "nbinomial",
                       control.compute = list(config = TRUE, waic = TRUE),
                       control.predictor = list(compute = TRUE))

indexmodel_iid_hydrofoon <- inla(formula = aantal ~  fjaar +
                                f(locatie, 
                                  model = "iid", 
                                  hyper = list(theta = list(prior = "pc.prec", param = c(1, 0.05)))),
                       data = data_combine,
                       family = "nbinomial",
                       control.compute = list(config = TRUE, waic = TRUE),
                       control.predictor = list(compute = TRUE))



```

#### Random walk voor jaar

```{r}
sigma_rw1_est <- indexmodel_iid_rw1year_hydrofoon$marginals.hyperpar$`Precision for jaar_scaled` %>%
  inla.emarginal(fun = to_sigma)

indexmodel_iid_rw1year_hydrofoon$summary.random$jaar_scaled %>%
  select(jaar_scaled = ID, mean, lcl = `0.025quant`, ucl = `0.975quant`) %>%
  mutate(jaar = jaar_scaled - 1 + min(analyseset_knoflookpad_hydrofoon$jaar)) %>%
  mutate_at(c("mean", "lcl", "ucl"), exp) %>%
  ggplot(aes(x = jaar, y = mean, ymin = lcl, ymax = ucl)) +
  geom_ribbon(alpha = 0.2) + 
  geom_line() +
  labs(title = bquote(sigma ~ " rw1 =" ~ .(round(sigma_rw1_est, 3))),
        y = "relative effect")
```

#### Vergelijking modeloutput met geobserveerde data

```{r}
data_predict <- data_combine %>%
    mutate(fitted_mean = exp(indexmodel_iid_rw1year_hydrofoon$summary.fitted.values$mean),
         fitted_0.025quant = exp(indexmodel_iid_rw1year_hydrofoon$summary.fitted.values$`0.025quant`),
         fitted_0.975quant = exp(indexmodel_iid_rw1year_hydrofoon$summary.fitted.values$`0.975quant`)) %>%
  filter(data_type == "simulated") %>%
  select(jaar, fitted_mean, fitted_0.025quant, fitted_0.975quant) %>%
  left_join(select(analyseset_knoflookpad_hydrofoon, jaar, aantal_obs = aantal), by = c("jaar")) 

data_predict %>%
  ggplot(aes(y = fitted_mean, x = jaar,  ymin = fitted_0.025quant, ymax = fitted_0.975quant)) +
  geom_line() +
  geom_ribbon(alpha = 0.3) +
  geom_point(aes(y = aantal_obs, x = jaar), alpha = 0.4)
```

```{r}
data_predict <- data_combine %>%
    mutate(fitted_mean = exp(indexmodel_iid_hydrofoon$summary.fitted.values$mean),
         fitted_0.025quant = exp(indexmodel_iid_hydrofoon$summary.fitted.values$`0.025quant`),
         fitted_0.975quant = exp(indexmodel_iid_hydrofoon$summary.fitted.values$`0.975quant`)) %>%
  filter(data_type == "simulated") %>%
  select(jaar, fitted_mean, fitted_0.025quant, fitted_0.975quant) %>%
  left_join(select(analyseset_knoflookpad_hydrofoon, jaar, aantal_obs = aantal), by = c("jaar")) 

data_predict %>%
  ggplot(aes(y = fitted_mean, x = jaar,  ymin = fitted_0.025quant, ymax = fitted_0.975quant)) +
  geom_line() +
  geom_ribbon(alpha = 0.3) +
  geom_point(aes(y = aantal_obs, x = jaar), alpha = 0.4)
```

## vergelijking modellen

```{r}
overzicht_modellen <- tibble(tellingen = c("alle", "alle", "enkel hydrofoon", "enkel hydrofoon"),
                            jaareffect = c("rw1", "jaar als factor", "rw1", "jaar als factor"),
       sigma_rw = c(indexmodel_iid_rw1year$marginals.hyperpar$`Precision for jaar_scaled` %>%
                                 inla.emarginal(fun = to_sigma),
                    NA,
                    indexmodel_iid_rw1year_hydrofoon$marginals.hyperpar$`Precision for jaar_scaled` %>%
                                 inla.emarginal(fun = to_sigma),
                    NA),
       waic = c(indexmodel_iid_rw1year$waic$waic, 
                indexmodel_iid$waic$waic,
                indexmodel_iid_rw1year_hydrofoon$waic$waic,
                indexmodel_iid_hydrofoon$waic$waic))

overzicht_modellen %>%
  kable() %>%
  kable_styling()
```

```{r}
compare_index <- bind_rows(
  derive_index_rw_inla(analyseset_species = analyseset_knoflookpad, 
                       inlamodel_rw = indexmodel_iid_rw1year) %>%
    filter(parameter == "index") %>%
    mutate(tellingen = "alle",
           jaareffect = "rw1 jaar"),
  derive_index_inla(analyseset_species = analyseset_knoflookpad, 
                  indexmodel_nbinom_inla = indexmodel_iid) %>%
    mutate(tellingen = "alle",
           jaareffect = "factor jaar"),
  derive_index_rw_inla(analyseset_species = analyseset_knoflookpad_hydrofoon, 
                       inlamodel_rw = indexmodel_iid_rw1year_hydrofoon) %>%
    filter(parameter == "index") %>%
    mutate(tellingen = "enkel hydrofoon",
           jaareffect = "rw1 jaar"),
  derive_index_inla(analyseset_species = analyseset_knoflookpad_hydrofoon, 
                  indexmodel_nbinom_inla = indexmodel_iid_hydrofoon) %>%
    mutate(tellingen = "enkel hydrofoon",
           jaareffect = "factor jaar")
) %>%
  select(tellingen, jaareffect, jaar, ref_jaar, mean, lcl_0.90, ucl_0.90) 
```
```{r}
compare_index %>%
  kable() %>%
  kable_styling() %>%
  collapse_rows(c(1,2))
```

## Trends

```{r}
trendmodel_iid <- inla(formula = aantal ~ year_scaled + 
                                f(locatie, 
                                  model = "iid", 
                                  hyper = list(theta = list(prior = "pc.prec", param = c(1, 0.05)))),
                       family = "nbinomial",
                       data = analyseset_knoflookpad,
                       control.compute = list(config = TRUE, waic = TRUE),
                       control.predictor = list(compute = TRUE))

trendmodel_iid_hydrofoon <- inla(formula = aantal ~ year_scaled +  
                                f(locatie, 
                                  model = "iid", 
                                  hyper = list(theta = list(prior = "pc.prec", param = c(1, 0.05)))),
                       family = "nbinomial",
                       data = analyseset_knoflookpad_hydrofoon,
                       control.compute = list(config = TRUE, waic = TRUE),
                       control.predictor = list(compute = TRUE))

trend <- bind_rows(
  derive_trend(analyseset_species = analyseset_knoflookpad, trendmodel_nbinom = trendmodel_iid) %>%
    mutate(tellingen = "alle tellingen"),
  derive_trend(analyseset_species = analyseset_knoflookpad_hydrofoon, trendmodel_nbinom = trendmodel_iid_hydrofoon) %>%
    mutate(tellingen = "enkel hydrofoon")) %>%
  select(tellingen, jaar_min, jaar_max, mean, lcl_0.90, ucl_0.90)
  
  
```


## Validatie model

```{r}
indexmodel_iid_rw1year_hydrofoon <- inla(formula = aantal ~ f(jaar_scaled, 
                                  model = "rw1", 
                                  hyper = list(theta = list(prior = "pc.prec", param = c(0.3, 0.05)))) + 
                                f(locatie, 
                                  model = "iid", 
                                  hyper = list(theta = list(prior = "pc.prec", param = c(1, 0.05)))),
                       family = "nbinomial",
                       data = analyseset_knoflookpad_hydrofoon,
                       control.compute = list(config = TRUE, waic = TRUE),
                       control.predictor = list(compute = TRUE))

indexmodel_iid_rw1year <- inla(formula = aantal ~ f(jaar_scaled, 
                                  model = "rw1", 
                                  hyper = list(theta = list(prior = "pc.prec", param = c(0.3, 0.05)))) + 
                                f(locatie, 
                                  model = "iid", 
                                  hyper = list(theta = list(prior = "pc.prec", param = c(1, 0.05)))),
                       family = "nbinomial",
                       data = analyseset_knoflookpad,
                       control.compute = list(config = TRUE, waic = TRUE),
                       control.predictor = list(compute = TRUE))
```

### Dispersion

+ alle tellingen

```{r}
plot(dispersion_check(indexmodel_iid_rw1year))
```
+ enkel hydrofoon

```{r}
plot(dispersion_check(indexmodel_iid_rw1year_hydrofoon))
```

### Distribution

```{r}
plot(fast_distribution_check(indexmodel_iid_rw1year))
```


```{r}
plot(fast_distribution_check(indexmodel_iid_rw1year_hydrofoon))
```

### Random effect



```{r}

 precision_location <- indexmodel_iid_rw1year$summary.hyperpar$mean[2]
  
  iid_checked_plot <- data.frame(sigma = 1/sqrt(precision_location),
                  precision = precision_location,
                  sim_iid = as.numeric(simulate_iid(tau = precision_location))) %>%
    mutate(x_c = sim_iid - mean(sim_iid),
           y = exp(x_c + log(1))) 
  
iid_checked_plot %>%
  mutate(sigma_tekst = str_c("sigma = ", round(sigma, 3))) %>%
  ggplot(aes(x = y)) +
      geom_density() +
      scale_x_continuous("relative effect", labels = scales::percent) +
      labs(title = bquote(sigma ~ " = " ~ .(round(1/sqrt(precision_location), 3))))
    
```

```{r}

 precision_location <- indexmodel_iid_rw1year_hydrofoon$summary.hyperpar$mean[2]
  
  iid_checked_plot <- data.frame(sigma = 1/sqrt(precision_location),
                  precision = precision_location,
                  sim_iid = as.numeric(simulate_iid(tau = precision_location))) %>%
    mutate(x_c = sim_iid - mean(sim_iid),
           y = exp(x_c + log(1))) 
  
iid_checked_plot %>%
  mutate(sigma_tekst = str_c("sigma = ", round(sigma, 3))) %>%
  ggplot(aes(x = y)) +
      geom_density() +
      scale_x_continuous("relative effect", labels = scales::percent) +
      labs(title = bquote(sigma ~ " = " ~ .(round(1/sqrt(precision_location), 3))))
    
```
