# Modelverkenning Vuursalamander

We kiezen voor een mixed model met volgende kenmerken:
+ locatie als random intercept 
+ aantal als 1ste orde random walk
+ transectlengte als offset

```{r}
to_sigma <- function(tau){sqrt(1/tau)}
```


```{r}

analyseset_vuursalamander <- analyseset_vuursalamander %>%
  filter(primaire_soort) %>%
  mutate(year_min = min(jaar),
         fjaar = factor(jaar),
        jaar_scaled = jaar - year_min + 1,
        year_scaled = jaar_scaled,
        n_100m = round(lengte_transect / 100)) %>%
  group_by(locatie) %>%
  mutate(aantal_totaal = sum(aantal)) %>%
  ungroup() %>%
  filter(aantal_totaal > 0) %>%
  filter(jaar <= 2022)

data_sim_add <- analyseset_vuursalamander %>%
  as_tibble() %>%
  tidyr::expand(jaar) %>%
  mutate(jaar_scaled = jaar - min(jaar) + 1,
         fjaar = factor(jaar)) %>%
  mutate(data_type = "simulated")

data_combine <- analyseset_vuursalamander %>%
  mutate(data_type = "observed") %>%
  bind_rows(data_sim_add)

indexmodel_iid_rw1year <- inla(formula = aantal ~  f(jaar_scaled, 
                                  model = "rw1", 
                                  hyper = list(theta = list(prior = "pc.prec", param = c(0.3, 0.05)))) + 
                                f(locatie, 
                                  model = "iid", 
                                  hyper = list(theta = list(prior = "pc.prec", param = c(1, 0.05)))),
                       data = data_combine,
                       family = "nbinomial",
                       offset = n_100m,
                       control.compute = list(config = TRUE, waic = TRUE),
                       control.predictor = list(compute = TRUE))

indexmodel_iid <- inla(formula = aantal ~  fjaar + 
                                f(locatie, 
                                  model = "iid", 
                                  hyper = list(theta = list(prior = "pc.prec", param = c(1, 0.05)))),
                       data = data_combine,
                       family = "nbinomial",
                       #offset = n_100m,
                       control.compute = list(config = TRUE, waic = TRUE),
                       control.predictor = list(compute = TRUE))

```


## Random walk voor jaar

```{r}
sigma_rw1_est <- indexmodel_iid_rw1year$marginals.hyperpar$`Precision for jaar_scaled` %>%
  inla.emarginal(fun = to_sigma)

indexmodel_iid_rw1year$summary.random$jaar_scaled %>%
  select(jaar_scaled = ID, mean, lcl = `0.025quant`, ucl = `0.975quant`) %>%
  mutate(jaar = jaar_scaled - 1 + min(analyseset_vuursalamander$jaar)) %>%
  mutate_at(c("mean", "lcl", "ucl"), exp) %>%
  ggplot(aes(x = jaar, y = mean, ymin = lcl, ymax = ucl)) +
  geom_ribbon(alpha = 0.2) + 
  geom_line() +
  labs(title = bquote(sigma ~ " rw1 =" ~ .(round(sigma_rw1_est, 3))),
        y = "relative effect")
```

## Vergelijking modeloutput met geobserveerde data

+ jaar als 1ste orde random walk

```{r}
data_predict <- data_combine %>%
    mutate(fitted_mean = exp(indexmodel_iid_rw1year$summary.fitted.values$mean),
         fitted_0.025quant = exp(indexmodel_iid_rw1year$summary.fitted.values$`0.025quant`),
         fitted_0.975quant = exp(indexmodel_iid_rw1year$summary.fitted.values$`0.975quant`)) %>%
  filter(data_type == "simulated") %>%
  select(jaar, fitted_mean, fitted_0.025quant, fitted_0.975quant) %>%
  left_join(select(analyseset_vuursalamander, jaar, aantal_obs = aantal_100m), by = c("jaar")) 

data_predict %>%
  ggplot(aes(y = fitted_mean, x = jaar,  ymin = fitted_0.025quant, ymax = fitted_0.975quant)) +
  geom_line() +
  geom_ribbon(alpha = 0.3) +
  geom_point(aes(y = aantal_obs, x = jaar), alpha = 0.4)
```

+ jaar als factor

```{r}
data_predict <- data_combine %>%
    mutate(fitted_mean = exp(indexmodel_iid$summary.fitted.values$mean),
         fitted_0.025quant = exp(indexmodel_iid$summary.fitted.values$`0.025quant`),
         fitted_0.975quant = exp(indexmodel_iid$summary.fitted.values$`0.975quant`)) %>%
  filter(data_type == "simulated") %>%
  select(jaar, fitted_mean, fitted_0.025quant, fitted_0.975quant) %>%
  left_join(select(analyseset_vuursalamander, jaar, aantal_obs = aantal_100m), by = c("jaar")) 

data_predict %>%
  ggplot(aes(y = fitted_mean, x = jaar,  ymin = fitted_0.025quant, ymax = fitted_0.975quant)) +
  geom_line() +
  geom_ribbon(alpha = 0.3) +
  geom_point(aes(y = aantal_obs, x = jaar), alpha = 0.4) 
```

```{r}
indexmodel_iid_rw1year_hoofdteller <- inla(formula = aantal ~ f(jaar_scaled, 
                                  model = "rw1", 
                                  hyper = list(theta = list(prior = "pc.prec", param = c(0.3, 0.05)))) + 
                                f(hoofdteller, 
                                  model = "iid", 
                                  hyper = list(theta = list(prior = "pc.prec", param = c(1, 0.05)))) +
                                f(locatie, 
                                  model = "iid", 
                                  hyper = list(theta = list(prior = "pc.prec", param = c(1, 0.05)))),
                       data = analyseset_vuursalamander,
                       family = "nbinomial",
                       control.compute = list(config = TRUE, waic = TRUE),
                       control.predictor = list(compute = TRUE))


```



## vergelijking modellen

```{r}
overzicht_modellen <- tibble(jaareffect = c("rw1", "rw1", "jaar als factor"),
                             randomeffect_teller = c("nee", "ja", "nee"),
       sigma_rw = c(indexmodel_iid_rw1year$marginals.hyperpar$`Precision for jaar_scaled` %>%
                                 inla.emarginal(fun = to_sigma),
                    indexmodel_iid_rw1year_hoofdteller$marginals.hyperpar$`Precision for jaar_scaled` %>%
                                 inla.emarginal(fun = to_sigma), NA),
       sigma_loc = c(indexmodel_iid_rw1year$marginals.hyperpar$`Precision for locatie` %>%
                                 inla.emarginal(fun = to_sigma),
                    indexmodel_iid_rw1year_hoofdteller$marginals.hyperpar$`Precision for locatie` %>%
                                 inla.emarginal(fun = to_sigma),
                    indexmodel_iid$marginals.hyperpar$`Precision for locatie` %>%
                                 inla.emarginal(fun = to_sigma)),
       sigma_teller = c(NA,
                    indexmodel_iid_rw1year_hoofdteller$marginals.hyperpar$`Precision for hoofdteller` %>%
                                 inla.emarginal(fun = to_sigma),
                    NA),
       waic = c(indexmodel_iid_rw1year$waic$waic,
                indexmodel_iid_rw1year_hoofdteller$waic$waic,
                indexmodel_iid$waic$waic))

overzicht_modellen %>%
  kable() %>%
  kable_styling()
```

```{r}

fun_2016_2022 <-  function(...) {
        c(exp(fjaar2017), exp(fjaar2018), exp(fjaar2019), exp(fjaar2020), exp(fjaar2021), exp(fjaar2022))
      }

compare_index <- bind_rows(
  derive_index_rw_inla(analyseset_species = analyseset_vuursalamander, 
                       inlamodel_rw = indexmodel_iid_rw1year) %>%
    filter(parameter == "index") %>%
    mutate(jaareffect = "rw1 jaar",
           randomeffect_teller = "nee"),
  derive_index_rw_inla(analyseset_species = analyseset_vuursalamander, 
                       inlamodel_rw = indexmodel_iid_rw1year_hoofdteller) %>%
    filter(parameter == "index") %>%
    mutate(jaareffect = "rw1 jaar",
           randomeffect_teller = "ja"),
  derive_index_inla(analyseset_species = analyseset_vuursalamander, 
                  indexmodel_nbinom_inla = indexmodel_iid,
                  fun = fun_2016_2022) %>%
    mutate(jaareffect = "factor jaar",
           randomeffect_teller = "nee")
) %>%
  select(jaareffect,randomeffect_teller, jaar, ref_jaar, mean, lcl_0.90, ucl_0.90) 
```
```{r}
compare_index %>%
  kable() %>%
  kable_styling() %>%
  collapse_rows(c(1,2))
```



## Trends

Enkel model met random slope runt.

```{r}

#model zonder random slope geeft een error

# trendmodel_iid <- inla(formula = aantal ~ year_scaled + 
#                                 f(locatie, 
#                                   model = "iid", 
#                                   hyper = list(theta = list(prior = "pc.prec", param = c(1, 0.05)))),
#                        family = "nbinomial",
#                        data = analyseset_vuursalamander,
#                        offset = n_100m,
#                        control.compute = list(config = TRUE, waic = TRUE),
#                        control.predictor = list(compute = TRUE))
# 
# trend <-  derive_trend(analyseset_species = analyseset_vuursalamander, trendmodel_nbinom = trendmodel_iid) 
  

analyseset_vuursalamander <- analyseset_vuursalamander %>%
  mutate(locatie2 = locatie)

trendmodel_iid2 <- inla(formula = aantal ~ year_scaled + 
                                f(locatie, 
                                  model = "iid", 
                                  hyper = list(theta = list(prior = "pc.prec", param = c(1, 0.05)))) +
                                f(locatie2,
                                  year_scaled,
                                  model = "iid", 
                                  hyper = list(theta = list(prior = "pc.prec", param = c(1, 0.05)))),
                       family = "nbinomial",
                       offset = n_100m,
                       data = analyseset_vuursalamander,
                       control.compute = list(config = TRUE, waic = TRUE),
                       control.predictor = list(compute = TRUE))

trendmodel_iid2_hoofdteller <- inla(formula = aantal ~ year_scaled + 
                                f(locatie, 
                                  model = "iid", 
                                  hyper = list(theta = list(prior = "pc.prec", param = c(1, 0.05)))) +
                                f(hoofdteller, 
                                  model = "iid", 
                                  hyper = list(theta = list(prior = "pc.prec", param = c(1, 0.05)))) +
                                f(locatie2,
                                  year_scaled,
                                  model = "iid", 
                                  hyper = list(theta = list(prior = "pc.prec", param = c(1, 0.05)))),
                       family = "nbinomial",
                       offset = n_100m,
                       data = analyseset_vuursalamander,
                       control.compute = list(config = TRUE, waic = TRUE),
                       control.predictor = list(compute = TRUE))

trend <-  derive_trend(analyseset_species = analyseset_vuursalamander, trendmodel_nbinom = trendmodel_iid2) 

trend_hoofdeller <- derive_trend(analyseset_species = analyseset_vuursalamander, trendmodel_nbinom = trendmodel_iid2_hoofdteller) 

trend %>%
  bind_rows(trend_hoofdeller) %>%
  mutate(randomeffect_teller = c("nee", "nee", "ja", "ja")) %>%
  select(randomeffect_teller, parameter, jaar_min, jaar_max, mean, lcl_0.90, ucl_0.90) %>%
  kable() %>%
  kable_styling()
```


```{r}

get_trend_mean <- function(marginals_location) {
  marginals_location %>%
    inla.tmarginal(fun = function(x) (exp(x) - 1) * 100) %>%
    inla.zmarginal(silent = TRUE) %>%
    data.frame()
  
} 

get_trend_quantiles <- function(marginals_location) {
  marginals_location %>%
    inla.tmarginal(fun = function(x) (exp(x) - 1) * 100) %>%
    inla.qmarginal(p = c(0.05, 0.20, 0.35, 0.65, 0.80, 0.95)) %>%
    data.frame() %>%
    mutate(type = c("lcl_0.90", "lcl_0.60", "lcl_0.30", "ucl_0.30", "ucl_0.60", "ucl_0.90")) %>%
    spread(key = "type", value = ".")
  
} 

trend_locatie_mean <- map_df(trendmodel_iid2$marginals.random$locatie2, get_trend_mean) 

trend_locatie_quantiles <- map_df(trendmodel_iid2$marginals.random$locatie2, get_trend_quantiles) %>%
  bind_cols(trend_locatie_mean) %>%
  mutate(locatie = unique(analyseset_vuursalamander$locatie))

trend_locatie_teller_mean <- map_df(trendmodel_iid2_hoofdteller$marginals.random$locatie2, get_trend_mean) 

trend_locatie_teller_quantiles <- map_df(trendmodel_iid2_hoofdteller$marginals.random$locatie2, get_trend_quantiles) %>%
  bind_cols(trend_locatie_teller_mean) %>%
  mutate(locatie = unique(analyseset_vuursalamander$locatie))

```

```{r, fig.cap= "Schatting en classificatie van trend per locatie met 90%-betrouwbaarheidsinterval voor model zonder random effect voor teller", fig.height=8}
klasse_color <- c("++" = inbo_groen, "+" = inbo_groen, "--" = inbo_rood, "-" = inbo_rood, "?+" = inbo_grijsblauw, "?-" = inbo_grijsblauw, "?" = inbo_grijsblauw, "~" = inbo_geelgr, "+~" = inbo_groen, "-~" = inbo_rood, "R" = inbo_grijsblauw)

trend <- trend_locatie_quantiles %>%
  mutate(mean_log = log(mean/100 + 1),
          lcl_0.90_log = log(lcl_0.90/100 + 1),
         ucl_0.90_log = log(ucl_0.90/100 + 1)) %>%
  mutate(n_jaar = 6,
         treshold_low = round((exp(log(0.75)/(n_jaar - 1)) - 1) * 100, 1),
         treshold_high = round((exp(log(1.33)/(n_jaar - 1)) - 1) * 100, 1)) %>%
  mutate(klasse = classification_tw(lcl_0.90, ucl_0.90, threshold_low = treshold_low, treshold_high =  treshold_high, reference = 0)) 

breaks_log <- log(c( -25, 0, 33)/100 + 1)
labels_show <- str_c(c( -25, 0, 33), " %")

volgorde_locaties <- (trend %>%
  arrange(mean))$locatie

trend %>%
  mutate(locatie = factor(locatie, levels = volgorde_locaties)) %>%
  ggplot( aes(x = locatie, y = mean_log, ymin = lcl_0.90_log, ymax = ucl_0.90_log, label = klasse, colour = klasse)) +
  geom_hline(aes(yintercept = max(log(treshold_low/100 + 1))), linetype = 3) +
  geom_hline(aes(yintercept = min(log(treshold_high/100 + 1))), linetype = 3) +
  geom_hline(yintercept = 0, linetype = 2) +
  geom_errorbar(width = 0, size = 7, alpha = 0.3) +
  geom_point(size = 7, alpha = 0.6) +
  geom_text(size = 4, colour = "black") +
  labs(y = "Gemiddelde jaarlijkse trend (%)", x = "cluster") +
  scale_y_continuous(breaks = breaks_log, labels = labels_show, limits = c(min(breaks_log), max(breaks_log))) +
  coord_flip() +
  scale_color_manual(values = klasse_color) +
  theme(legend.position = "hide")
```

```{r, fig.cap= "Schatting en classificatie van trend per locatie met 90%-betrouwbaarheidsinterval met random effect voor teller", fig.height=8}
klasse_color <- c("++" = inbo_groen, "+" = inbo_groen, "--" = inbo_rood, "-" = inbo_rood, "?+" = inbo_grijsblauw, "?-" = inbo_grijsblauw, "?" = inbo_grijsblauw, "~" = inbo_geelgr, "+~" = inbo_groen, "-~" = inbo_rood, "R" = inbo_grijsblauw)

trend <- trend_locatie_teller_quantiles %>%
  mutate(mean_log = log(mean/100 + 1),
          lcl_0.90_log = log(lcl_0.90/100 + 1),
         ucl_0.90_log = log(ucl_0.90/100 + 1)) %>%
  mutate(n_jaar = 6,
         treshold_low = round((exp(log(0.75)/(n_jaar - 1)) - 1) * 100, 1),
         treshold_high = round((exp(log(1.33)/(n_jaar - 1)) - 1) * 100, 1)) %>%
  mutate(klasse = classification_tw(lcl_0.90, ucl_0.90, threshold_low = treshold_low, treshold_high =  treshold_high, reference = 0)) 

breaks_log <- log(c( -25, 0, 33)/100 + 1)
labels_show <- str_c(c( -25, 0, 33), " %")

volgorde_locaties <- (trend %>%
  arrange(mean))$locatie

trend %>%
  mutate(locatie = factor(locatie, levels = volgorde_locaties)) %>%
  ggplot( aes(x = locatie, y = mean_log, ymin = lcl_0.90_log, ymax = ucl_0.90_log, label = klasse, colour = klasse)) +
  geom_hline(aes(yintercept = max(log(treshold_low/100 + 1))), linetype = 3) +
  geom_hline(aes(yintercept = min(log(treshold_high/100 + 1))), linetype = 3) +
  geom_hline(yintercept = 0, linetype = 2) +
  geom_errorbar(width = 0, size = 7, alpha = 0.3) +
  geom_point(size = 7, alpha = 0.6) +
  geom_text(size = 4, colour = "black") +
  labs(y = "Gemiddelde jaarlijkse trend (%)", x = "cluster") +
  scale_y_continuous(breaks = breaks_log, labels = labels_show, limits = c(min(breaks_log), max(breaks_log))) +
  coord_flip() +
  scale_color_manual(values = klasse_color) +
  theme(legend.position = "hide")
```


## Validatie model

```{r}

indexmodel_iid_rw1year <- inla(formula = aantal ~ f(jaar_scaled, 
                                  model = "rw1", 
                                  hyper = list(theta = list(prior = "pc.prec", param = c(0.3, 0.05)))) + 
                                f(locatie, 
                                  model = "iid", 
                                  hyper = list(theta = list(prior = "pc.prec", param = c(1, 0.05)))),
                       family = "nbinomial",
                       offset = n_100m,
                       data = analyseset_vuursalamander,
                       control.compute = list(config = TRUE, waic = TRUE),
                       control.predictor = list(compute = TRUE))
```

### Dispersion

```{r}
plot(dispersion_check(indexmodel_iid_rw1year))
```


### Distribution

```{r}
plot(fast_distribution_check(indexmodel_iid_rw1year))
```


### Random effect


```{r}

 precision_location <- indexmodel_iid_rw1year$summary.hyperpar$mean[2]
  
  iid_checked_plot <- data.frame(sigma = 1/sqrt(precision_location),
                  precision = precision_location,
                  sim_iid = as.numeric(simulate_iid(tau = precision_location))) %>%
    mutate(x_c = sim_iid - mean(sim_iid),
           y = exp(x_c + log(1))) 
  
iid_checked_plot %>%
  mutate(sigma_tekst = str_c("sigma = ", round(sigma, 3))) %>%
  ggplot(aes(x = y)) +
      geom_density() +
      scale_x_continuous("relative effect", labels = scales::percent) +
      labs(title = bquote(sigma ~ " = " ~ .(round(1/sqrt(precision_location), 3))))
    
```


