# Methodiek

```{r}
#| label: setup
#| include: false

library(dplyr)
library(ggplot2)
library(INBOtheme)
library(kableExtra)
library(sf)
library(n2khab)
library(leaflet)
library(crosstalk)
library(DT)
library(plotly)
library(effectclass)
library(knitr)

source("../source/functions_smp.R")

conflicted::conflicts_prefer(dplyr::filter)

```

```{r}
#| label: preprocessing

path_analysis <- fileman_up("analysis_vlinders")

counts_all <- read_vc(file = "counts_all",
                      root = file.path(path_analysis, "output/counts"))

scientific_names <- counts_all %>%
  filter(primaire_soort) %>%
  distinct(meetnet, soort_wet)
```

## Ontwerp van de dagvlindernmeetnetten {#sec-ontwerp}

In een meetnet tellen vrijwilligers specifieke soorten op vastgelegde locaties via een gestandaardiseerde telmethode.
Een dergelijke gestructureerde monitoring geeft de beste garantie op betrouwbare informatie over de toestand en trends van soorten op schaal Vlaanderen.
Het ontwerp van de dagvlindermeetnetten wordt in detail beschreven in het monitoringsprotocol dagvlinders [@maes_monitoringsprotocol_2019].
Dit is een tweede versie van het monitoringsprotocol waarin enkele aanpassingen zijn gebeurd ten opzichte van de eerste versie [@maes_monitoringsprotocol_2015].
Het monitoringsprotocol is gebaseerd op de blauwdruk voor soortenmonitoring [@de_knijf_monitoring_2014].

We vatten de belangrijkste onderdelen van de dagvlindermeetnetten nog eens kort samen.

### Selectie van de soorten

Voor twee groepen van soorten streven we naar een monitoring op basis van meetnetten: Europees prioritaire soorten en Vlaams prioritaire soorten [@westra_inleiding_2014].

+ De **Europees prioritaire soorten** (EPS) zijn de zogenaamde **Natura 2000 - soorten** die op Bijlage II en/of Bijlage IV van de Europese Habitatrichtlijn (HRL) staan.  

+ De **Vlaams prioritaire soorten** (VPS) staan niet op een bijlage van de HRL (het zijn dus geen Natura 2000 - soorten), maar ze worden wel als prioritair beschouwd voor het Vlaamse natuurbeleid.

In @tbl-soorten tonen we de geselecteerde dagvlindersoorten, de beleidsrelevantie van de soorten en het jaar waarin het meetnet voor die soort van start ging.

```{r}
#| label: scheme-characteristics

meetnet_characteristics <- get_characteristics_smp(species_group = "dagvlinders") %>%
  filter(actief == 1) %>%
  filter(is_sample)
```

```{r}
#| label: tbl-soorten
#| tbl-cap: "Overzicht van de dagvlinders waarvoor een meetnet bestaat met onderscheid tussen Europees prioritaire (EPS) en Vlaams prioritaire soorten (VPS), en met het jaar waarin de monitoring werd opgestart"

meetnet_characteristics %>%
  left_join(scientific_names, by = "meetnet") %>%
  distinct(meetnet, soort_wet, type_soort, opstartjaar) %>%
  select("Nederlandse naam" = meetnet, "Wetenschappelijke naam" = soort_wet, Beleidsrelevantie = type_soort, "Start meetnet" = opstartjaar) %>%
  kbl(escape = FALSE,
      booktabs = TRUE,
      align = c("l", "l", "c", "c")) %>%
  kable_styling(font_size = ifelse(is_html_output(), 11, 9)) %>%
  column_spec(2, italic = TRUE)

```

\needspace{50mm}

### Telmethode

De dagvlinders worden geteld op basis van één van de drie volgende veldprotocollen:

- **Transecttelling imago's**. Hierbij worden imago’s (adulten) van dagvlinders op een vaste route (van bij voorkeur 1000 meter) geteld die binnen de denkbeeldige kooi van maximaal 2,5 m links en rechts en maximaal 5 m voor de teller vliegen. De route wordt opgedeeld in secties van 50 meter die aan een constant tempo gewandeld worden. De tellers noteren de aantallen per sectie.

- **Gebiedstelling imago's**. Binnen een vooraf afgebakend telgebied worden de vlinders geteld gedurende een vastgelegde tijd van bv. 1 uur. Ook hier wordt een vast transect gevolgd, maar er hoeft geen rekening gehouden te worden met de denkbeeldige kooi en er kan meer tijd gespendeerd worden in de buurt van interessante plekjes. 

- **Eitelling**. Deze methode gebruiken we voor het Gentiaanblauwtje. De tellers tellen alle eitjes op Klokjesgentianen binnen een proefvlak van 100 m².

Een overzicht van de gebruikte veldprotocollen vind je in @tbl-characteristics.
Voor elke soort vermelden we de telperiode(s) waarin de tellingen gebeuren en het aantal bezoeken per telperiode.
Afhankelijk van de weersomstandigheden, kan de telperiode vervroegd of verlaat worden in een bepaald jaar.
Bij Argusvlinder, Bruin dikkopje en Klaverblauwtje komen er verschillende generaties voor binnen een jaar.
Voor deze soorten zijn er daarom twee telperiodes, één voor elke generatie. 

Bruine eikenpage werd in eerste instantie opgevolgd via eitellingen, maar dit bleek moeilijk haalbaar door de lage detectiekans van de eitjes.
Daarom schakelden we in 2018 over naar gebiedstellingen van imago's.

```{r}
#| label: tbl-characteristics
#| tbl-cap: "Overzicht van de karakteristieken van de dagvlindermeetnetten: veldprotocol, telperiode, aantal bezoeken"

if (is_html_output()) {

  meetnet_telperiode_table <- meetnet_characteristics %>%
  mutate(start_telperiode = format(start_telperiode, "%d/%m"),
         einde_telperiode = format(einde_telperiode, "%d/%m"),
         telperiode = str_c(start_telperiode, " - ", einde_telperiode)) %>%
  distinct(meetnet, protocol, generatie, bezoeken, telperiode) %>%
  pivot_wider(names_from = "generatie", values_from = "telperiode", values_fill = "") %>%
  select(Meetnet = meetnet, Veldprotocol =  protocol,  "Telperiode 1<sup>ste</sup> generatie" = generatie1, "Telperiode 2<sup>de</sup> generatie" = generatie2, "Aantal bezoeken per telperiode" = bezoeken)
  
} else {

  meetnet_telperiode_table <- meetnet_characteristics %>%
  mutate(start_telperiode = format(start_telperiode, "%d/%m"),
         einde_telperiode = format(einde_telperiode, "%d/%m"),
         telperiode = str_c(start_telperiode, " - ", einde_telperiode)) %>%
  distinct(meetnet, protocol, generatie, bezoeken, telperiode) %>%
  pivot_wider(names_from = "generatie", values_from = "telperiode", values_fill = "") %>%
  select(Meetnet = meetnet, Veldprotocol =  protocol,  "Telperiode 1" = generatie1, "Telperiode 2" = generatie2, "Aantal bezoeken per telperiode" = bezoeken)

}

meetnet_telperiode_table %>%
  kbl(align = "llccc",
      booktabs = TRUE,
      escape = FALSE) %>%
  kable_styling(font_size = ifelse(is_html_output(), 11, 9)) %>%
   column_spec(5, width = "10em")
  
```

### Selectie van de meetnetlocaties

Wanneer er van een bepaalde soort minder dan 30 locaties voorkomen in Vlaanderen, worden alle locaties opgenomen in het meetnet.
We spreken dan van een integrale monitoring.
Wanneer er meer dan 30 locaties zijn, is het niet meer haalbaar om al die locaties te tellen.
We selecteren dan 30 locaties via een willekeurige steekproef.
@tbl-selectie geeft voor elk meetnet het aantal locaties en of de soort integraal dan wel via een steekproef wordt geteld.
De tabel geeft ook de duur van de meetcyclus weer.
Dit is de periode waarin alle meetnetlocaties geteld worden.
Een meetcyclus van drie jaar betekent dus dat al de locaties om de drie jaar geteld worden.

```{r}
#| label: tbl-selectie
#| tbl-cap: "Overzicht van de karakteristieken van de dagvlindermeetnetten: selectie van locaties, aantal locaties en duur van de meetcyclus"

meetnet_selectie_table <- meetnet_characteristics %>%
  mutate(n_locaties = ifelse(meetnet %in% c("Heivlinder", "Argusvlinder"), 30, n_locaties)) %>%
  select(Meetnet = meetnet, "Selectie" = type, "Aantal meetnetlocaties" = n_locaties, "Duur meetcyclus (jaar)" = duur_meetcyclus) %>%
  unique()

meetnet_selectie_table %>%
  kbl(align = "llcc",
      booktabs = TRUE,
      row.names = FALSE
      ) %>%
  kable_styling(font_size = ifelse(is_html_output(), 11, 9))
```

::: {.content-hidden when-format="latex"}

De exacte ligging van de meetnetlocaties maken we niet publiek. 
@fig-locaties geeft wel de *vervaagde* ligging van de meetnetlocaties weer.
De meetnetlocaties worden hierin weergegeven in het centrum van het 10 x 10 km UTM-hok waarin de locatie is gelegen.
Sommige UTM-hokken bevatten meerdere meetnetlocaties.
Hoe donkerder de blauwe kleur van de punten, hoe meer meetnetlocaties.
Elk punt heeft een label dat aangeeft hoeveel meetnetlocaties per meetnet het UTM-hok bevat.
De label wordt getoond als je met de muis over de punten gaat.
Je kan ook een of meerdere meetnetten selecteren via het selectievenster.

```{r}
#| label: utm-loc
#| warning: false
#| message: false
#| cache: true

if (is_html_output()) {
  
  locaties <- get_locations_smp(species_group = "dagvlinders") %>%
    filter(meetnet != "Algemene Vlindermonitoring") %>%
    filter(locatie_type == "locatie") %>%
    filter(st_is_valid(geom)) %>%
    add_tag_utm(size_km = 10) %>%
    st_drop_geometry()

  locaties_utm <- read_utm(size_km = 10) %>%
    inner_join(locaties, by = "tag_utm") %>%
    group_by(tag_utm, meetnet) %>%
    mutate(label = str_c(unique(meetnet), " (", dplyr::n(), ")")) %>%
    ungroup() %>%
    group_by(tag_utm) %>%
    mutate(label = str_c(unique(label), collapse = ", "),
           n = dplyr::n(),
           n_meetnet = n_distinct(meetnet)) %>%
    ungroup() %>%
    st_transform(crs = 31370) %>%
    st_centroid() %>%
    st_transform(crs = 4326) 
  
  provincies <- read_provincies()
  
  utm10 <- read_utm(size_km = 10)
  
  utm10_vl <- utm10[provincies,] %>%
    st_transform(crs = 4326) %>%
    filter(tag_utm %in% locaties_utm$tag_utm)

# st_write(utm10_vl, "utm10_vl.gpkg", delete_dsn = TRUE, quiet = TRUE)
# st_write(locaties_utm, "locaties_utm.gpkg", delete_dsn = TRUE, quiet = TRUE)
  
}
```

```{r}
#| label: fig-locaties
#| fig-cap: "Locaties van de dagvlindermeetnetten vervaagd tot op het niveau van een 10 x 10 km UTM-hok"
#| fig-width: 9

if (is_html_output()) {
  
  locaties_shared <- crosstalk::SharedData$new(locaties_utm)

  bscols(
    list(
      bscols(
        widths = c(8, 4),
        NULL,
        filter_select("meetnet", "Selecteer meetnet", locaties_shared, ~meetnet)
    ),
         leaflet(locaties_shared, options = leafletOptions(maxZoom = 11)) %>%
                  addTiles() %>%
                  addCircles(stroke = FALSE, label = ~label, opacity = 0.6, radius = 1500) %>%
                  addPolygons(data = utm10_vl, weight = 1, color = "blue", fill = FALSE, opacity = 0.5)
         )
    )
}
```

:::

## Ingezamelde telgegevens

```{r}
#| label: mon-effort
#| message: false

monitoring_effort_soortgroep <- calculate_monitoring_effort(species_group = "dagvlinders",
                                                 aggregation_level = "species_group") %>%
  mutate(meetnet = "Alle dagvlindermeetnetten")

monitoring_effort_overall <- calculate_monitoring_effort(species_group = "dagvlinders",
                                                 aggregation_level = "overall") %>%
  mutate(meetnet = "Alle dagvlindermeetnetten")

```

Tellers voeren de telgegevens in via het webportaal [meetnetten.be](https://www.meetnetten.be/) of via de mobiele [meetnetten-app](https://play.google.com/store/apps/details?id=nl.zostera.meetnetten&hl=nl).
Sinds de start van de meetnetten in 2016 tot en met 2025 hebben `r monitoring_effort_overall[monitoring_effort_overall$monitoringsinspanning == "aantal tellers", "aantal"]` tellers `r monitoring_effort_overall[monitoring_effort_overall$monitoringsinspanning == "aantal tellingen", "aantal"]` dagvlindertellingen op `r monitoring_effort_overall[monitoring_effort_overall$monitoringsinspanning == "aantal tellocaties", "aantal"]` meetnetlocaties ingevoerd.

In @fig-inspanning zien we de evolutie van de tellingen in de tijd voor alle dagvlindermeetnetten samen.
Het aantal getelde locaties nam toe in de periode 2016 tot 2018, wat te verklaren is doordat er jaarlijks een aantal nieuwe meetnetten werden opgestart.
Sinds 2018 zijn alle dagvlindermeetnetten opgestart en zien we een stagnatie.
Het aantal tellers en het aantal getelde locaties zijn sinds 2019 min of meer stabiel.

```{r}
#| label: fig-inspanning
#| fig-cap: "Monitoringinspanning voor alle dagvlindermeetnetten samen"

plot1 <- monitoring_effort_soortgroep %>%
  ggplot(aes(x = jaar, y = aantal, colour = monitoringsinspanning)) +
  geom_point() +
  geom_line() +
  ylim(0, NA) +
  labs(x = "Jaar", y = "Aantal") +
  scale_x_continuous(breaks = c(2016, 2019, 2022, 2025))

if (is_html_output()) {
  
  ggplotly(plot1) %>%
    config(
    modeBarButtonsToRemove = list(
      "lasso2d", "select2d", "autoScale2d", "hoverClosestCartesian",
      "hoverCompareCartesian", "toggleSpikelines"
    ),
    displaylogo = FALSE
    )
  
} else {
  
  plot1
  
}
```

## Dataontsluiting

De databank die onderdeel uitmaakt van [meetnetten.be](www.meetnetten.be) is enkel toegankelijk binnen het INBO.
Maar op regelmatige basis maakt het INBO datasets publiek toegankelijk via [GBIF](https://www.gbif.org/) (Global Biodiversity Information Facility).
Omdat het meestal om kwetsbare soorten gaat, passen we op de datasets een vervaging toe van 1, 5 of 10 km toe afhankelijk van de soort.
De publiek ontsloten datasets bevatten dus niet de exacte tellocaties

Voor de dagvlindermeetnetten gaat het om volgende datasets:

+ Gebiedstelling van imago's [@piesschaert_meetnettenbe_2026-4];
+ Transecttelling van imago's [@piesschaert_meetnettenbe_2026-3];
+ Eitelling [@piesschaert_meetnettenbe_2026-5].

## Analyse van de telgegevens

Op basis van de getelde aantallen willen we de trend per soort bepalen op schaal Vlaanderen en de betrouwbaarheid hiervan.
Met *trend* bedoelen we de procentuele verandering in aantallen van een soort over de periode waarvoor we telgegevens hebben.

Naast trends willen we ook inzicht krijgen hoe de aantallen verschillen van jaar tot jaar of tussen de verschillende 3-jaarlijkse meetcycli.

Voor de analyse maken we gebruik van zogenaamde *generalized linear mixed models* (GLMM).
Voor een bespreking van de technische achtergrond van deze modellen verwijzen we naar @sec-bijlage-1.

In @sec-bijlage-r geven we informatie over de reproduceerbaarheid van de analyses.

## Interpretatie van de analyseresultaten {#sec-classificatie}

Bij elke schatting van een verschil of trend hoort ook een betrouwbaarheidsinterval dat de onzekerheid op de schatting weergeeft.
Klassiek onderscheiden we op basis van het betrouwbaarheidsinterval:

-   een significante toename: de ondergrens van het betrouwbaarheidsinterval is groter dan 0;
-   een significante afname: de bovengrens van het betrouwbaarheidsinterval is kleiner dan 0;
-   geen significant(e) trend of verschil: het betrouwbaarheidsinterval omvat 0 (de trend kan dus zowel positief als negatief zijn).

Bovenstaande indeling is echter weinig informatief.
Daarom stellen we een classificatiesysteem voor waarbij het betrouwbaarheidsinterval wordt vergeleken met een referentiewaarde, een onderste drempelwaarde en een bovenste drempelwaarde.
Als referentiewaarde kiezen we 0 (= geen verandering).
Voor de onderste drempelwaarde kiezen we een waarde die we als een sterke afname beschouwen: -25 %.
Op basis van de bovenste drempelwaarde onderscheiden we een sterke toename.
Hiervoor kiezen de waarde +33 %, wat overeenkomt met eenzelfde relatief effect dan een afname van -25 % (75/100 $\approx$ 100/133).
Dit classificatiesysteem resulteert in 10 klassen (@fig-trendklasse).
In @tbl-trendklasse geven we de codes en de beschrijving die bij de verschillende klassen horen.

```{r}
#| label: fig-trendklasse
#| fig-cap: "Visuele voorstelling van de classificatie van trends of verschillen"
#| fig-height: 4

c(rev(traffic_palette(7)), "grey65", "grey35", "grey50") %>%
  setNames(
    c("++", "+", "+~", "~", "-~", "-", "--", "?+", "?-", "?")
  ) -> klasse_color
klasse_color[4] <- inbo_steun_blauw

plot_interpretatie <- tribble(
  ~x, ~y,
  "stabiel", 0,
  "toename", 1,
  "afname", -1,
  "sterke toename", 1.5,
  "sterke afname", -1.5,
  "matige toename",  0.5,
  "matige afname", -0.5,
  "mogelijke toename", 0.5,
  "mogelijke afname", -0.5,
  "onbekend", 0
) %>%
  mutate(
    s = c(rep(0.25, 7), 0.5, 0.5, 1),
    lcl = qnorm(0.05, y, s),
    ucl = qnorm(0.95, y, s),
    klasse = classification(lcl, ucl, 1)
  ) %>%
  arrange(klasse) %>%
  mutate(
    x = factor(x, levels = rev(x))
  ) %>%
  ggplot(aes(x = x, y = y, ymin = lcl, ymax = ucl, link_sd = s, label = klasse, colour = klasse)) +
  geom_hline(yintercept = 0, linetype = 2) +
  geom_hline(yintercept = c(-1, 1), linetype = 3) +
  geom_errorbar(width = 0, linewidth = 10, alpha = 0.3) +
  geom_point(size = 7) +
  geom_text(size = 4, colour = "white") +
  scale_y_continuous(
    "Verschil of trend", 
    breaks = c(-1, 0, 1), 
    labels = c("-25%", "0%", "+33%")
  ) +
  coord_flip() +
  theme(axis.title.y = element_blank(), legend.position = "hide") +
  scale_color_manual(values = klasse_color)

plot_interpretatie

```

```{r }
#| label: trendklasse

trend_klasses <- data.frame(
  klasse_naam = c("onbekend", "mogelijke toename",
             "mogelijke afname", "stabiel", "toename",
             "afname", "matige toename",
             "matige afname", "sterke toename",
             "sterke afname"),
  trend = c(-0.05, 0.2, -0.1,0, 0.5, -0.3, 0.15, -0.13, 0.7, -0.5),
  lcl = c(-0.4, -0.1, -0.4, -0.2, 0.1, -0.5, 0.05, -0.20, 0.5, -0.65),
  ucl = c(0.4, 0.5, 0.1, 0.2,1,-0.1, 0.25, -0.05,  0.9, -0.35),
  klasse_beschrijving = c("Geen significante trend/verandering, geen significant verschil met bovenste en onderste drempelwaarde",
                          "Geen significante trend/verandering, significant hoger dan onderste drempelwaarde",
                          "Geen significante trend/verandering, significant lager dan bovenste drempelwaarde",
                          "Geen significante trend/verandering, significant hoger dan onderste drempelwaarde en lager dan bovenste drempelwaarde",
                          "Significante positieve trend/verandering, maar geen significant verschil met bovenste drempelwaarde",
                          "Significante negatieve trend/verandering, maar geen significant verschil met onderste drempelwaarde",
                          "Significante positieve trend/verandering, significant lager dan bovenste drempelwaarde",
                          "Significante negatieve trend/verandering, significant hoger dan onderste drempelwaarde",
                          "Significante positieve trend/verandering, significant hoger dan bovenste drempelwaarde",
                          "Significante negatieve trend/verandering, significant hoger dan onderste drempelwaarde")) %>%
  mutate(klasse = classification(lcl, ucl, threshold = c(-0.25, 0.33), reference = 0),
         klasse_naam = factor(klasse_naam, levels = c("sterke afname", "afname", "matige afname", "mogelijke afname", "onbekend", "stabiel", "mogelijke toename", "matige toename", "toename", "sterke toename" ))
         ) %>%
  rowwise() %>%
  mutate(klasse_output =  ifelse(is_html_output(), as.character(klasse), str_c("$", as.character(klasse), "$")),
          klasse_output = ifelse(is_html_output(), klasse_output, str_replace_all(klasse_output, "~", "\\\\sim")))

```

Een van de voordelen van dit systeem is het onderscheid tussen 'stabiel' en 'onbekend' wanneer er geen significante trend is.
In het eerste geval weten we met zekerheid dat er geen sterke toename of afname is.
In het tweede geval is de onzekerheid dermate groot dat we geen enkele conclusie kunnen trekken op basis van de data.

Ook de klassen 'mogelijke toename' en 'mogelijke afname' geven een meerwaarde.
Zeker omdat we voor de soortenmeetnetten nog maar enkele jaren aan het tellen zijn waardoor de onzekerheid op de schattingen vrij groot kan zijn.
Via deze bijkomende klassen verkrijgen we al een indicatie van de trendrichting ook al kunnen we nog geen significante trend detecteren.

\needspace{30mm}

```{r}
#| label: tbl-trendklasse
#| tbl-cap: "Beschrijving van de classificatie van trends of verschillen"

trend_klasses %>%
  arrange(klasse) %>%
  select(Code = klasse_output, Klasse = klasse_naam, Beschrijving = klasse_beschrijving) %>%
  kbl(align = c("c", "l", "l"),
        escape = FALSE,
      booktabs = TRUE) %>%
  kable_styling(font_size = ifelse(is_html_output(), 11, 9)) %>%
  column_spec(3, width = "30em")

```
