# Vlinders

```{r}
soortgroep_sel <- c("dagvlinders", "Dagvlinders")
```


## Meetnetkarakteristieken

Tabel \@ref(tab:MeetnKaraktvlinders1) geeft een overzicht van de karakteristieken van de amfibieënmeetnetten.

```{r MeetnKaraktvlinders1}

bezoeken_soortgroep <- filter(bezoeken, soortgroep %in% soortgroep_sel)
species_list <- unique(bezoeken_soortgroep$meetnet)

tabel_meetnetkarakteristieken %>%
  mutate(telperiode = str_c(start_telperiode, " - ", einde_telperiode)) %>%
  filter(soortgroep %in% soortgroep_sel,
         is_sample) %>%
  group_by(meetnet, protocol, is_sample) %>%
  mutate(bezoeken_tot = sum(bezoeken)) %>%
  ungroup() %>%
  select(meetnet, protocol, type, opstartjaar, 'duur meetcyclus'= duur_meetcyclus, generatie,  'bezoeken (/jaar)' = bezoeken, telperiode) %>%
  unique() %>%
  arrange(meetnet) %>%
  kable(caption = "Overzicht van de karakteristieken van de vlindersmeetnetten: veldprotocol, type meetnet (integraal of steekproef), aantal meetnetlocaties en de meetcyclus in jaren",
        align = c("l", "l", "l", "c", "c", "c", "c")) %>%
  kable_styling(bootstrap_options = c("striped", "hover", "condensed", "responsive"),
                font_size = 11) %>%
  column_spec(5, width = "2cm") %>%
  collapse_rows(c(1:5), target = 1)
  
```


## Overzicht van de uitgevoerde tellingen

### Evaluatie jaardoelen en doelen meetnetcyclus

In bijlage \@ref(h:bijlage) wordt per meetnetloctie een overzicht gegeven van de uitgevoerde tellingen.

In Tabel \@ref(tab:overzichtTellingenvlinders1) evalueren we de jaardoelen. In de tabel onderscheiden we: 

* de jaardoelen: het aantal te tellen locaties voor een bepaald jaar; 
* doelbereik jaar: de mate waarin de jaardoelen gehaald werden;
* het aantal tellingen conform protocol;
* het aantal tellingen dat niet kon worden uitgevoerd door overmacht;
* het aantal voldoende getelde meetnetlocaties: dit zijn de locaties waar het aantal tellingen werd gehaald binnen de afgesproken telperiode, conform het protocol. Ook de tellingen die niet konden uitgevoerd worden door overmacht worden hiervoor meegrekend.
* het aantal nieuw getelde meetnetlocaties binnen een meetcyclus: dit zijn het aantal voldoende getelde locaties die voor de eerste maal geteld werden in de meetcyclus.  

```{r overzichtTellingenvlinders1}

tabel_rapport %>%
  arrange(meetnet) %>%
   filter(soortgroep %in% soortgroep_sel,
          jaar == year_evaluation) %>%
  filter(type_locatie == "Meetnetlocatie") %>%
  select(meetnet,  protocol, "aantal locaties", jaardoel, "doelbereik jaar (%)", "tellingen conform protocol", "tellingen niet uitvoerbaar",  "locaties voldoende geteld - totaal", "locaties voldoende geteld - nieuw") %>%
  kable(caption = "Evaluatie van de jaardoelen", 
        align = c("l", "l", "l","c","c", "c", "c", "c", "c", "c", "c")) %>%
 kable_styling(bootstrap_options = c("striped", "hover", "condensed", "responsive"),
               font_size = 11) %>%
  collapse_rows(columns = c(1))
  
```

In Tabel \@ref(tab:overzichtTellingenvlinders3) evalueren we de doelen voor de meetcyclus. De tabel geeft volgende informatie: 

* jaar in meetcyclus: het hoeveelste jaar binnen de meetcyclus t.o.v. de duur van de meetcyclus; 
* de doelen voor de meetcyclus: het aantal te tellen locaties voor de volledige meetcyclus; 
* doelbereik meetcyclus: de mate waarin de doelen voor de meetcyclus gehaald werden; 
* het totaal aantal getelde locaties binnen een meetcyclus.

```{r overzichtTellingenvlinders3}

tabel_rapport %>%
  arrange(meetnet) %>%
  filter(soortgroep %in% soortgroep_sel) %>%
  filter(type_locatie == "Meetnetlocatie") %>%
  filter(jaar == year_evaluation) %>%
  filter(duur_meetcyclus > 1) %>%
  select(meetnet, protocol,  "jaar in meetcyclus", "doel meetcyclus", "doelbereik cyclus (%)", "locaties voldoende geteld - cyclus", "locaties voldoende data - cyclus") %>%
  kable(caption = "Evaluatie van de doelen voor de meetcyclus", 
        align = c("l", "l", "c","c","c", "c", "c", "c", "c", "c", "c")) %>%
  kable_styling(bootstrap_options = c("striped", "hover", "condensed", "responsive"),
               font_size = 11) %>%
  collapse_rows(columns = c(1))
  
```

```{r}
n_extra <- tabel_rapport %>%
   filter(soortgroep %in% soortgroep_sel,
          jaar == year_evaluation) %>%
  filter(type_locatie == "Extra locatie") %>%
  nrow()
```


`r if (n_extra > 0) {"Ten slotte geven we een overzicht van de tellingen in 'extra locaties' die niet tot de steekproef behoren. Hiervoor worden geen doelen gesteld."}` 

```{r overzichtTellingenvlinders2}

if (n_extra > 0) {
  
  tabel_rapport %>%
    filter(soortgroep %in% soortgroep_sel,
          jaar == year_evaluation) %>%
    filter(type_locatie == "Extra locatie") %>%
    select(meetnet,  protocol,  "tellingen conform protocol",  "locaties voldoende geteld - totaal") %>%
    kable(booktabs = TRUE, 
        caption = "Overzicht van tellingen in extra locaties", 
        align = c("l", "l", "l","c","c", "c", "c", "c", "c", "c", "c")) %>%
    kable_styling(bootstrap_options = c("striped", "hover", "condensed", "responsive"),
               font_size = 11) %>%
    collapse_rows(columns = c(1))
  
}

```

### Tijdstippen van de tellingen

Figuur \@ref(fig:figuurBezoekenvlinders) geeft een overzicht van de tijdstippen van de bezoeken.  

```{r figuurBezoekenvlinders, fig.height= 9, fig.width= 6.5,  fig.cap = str_c("Overzicht tijdstippen waarop tellingen werden uitgevoerd in ", year_evaluation) }

bezoeken_figuur <- bezoeken %>% 
  left_join(telperiode, by = c("meetnet", "protocol")) %>%
  filter(soortgroep %in% soortgroep_sel) %>% 
  filter(jaar == year_evaluation) %>% 
  select(meetnet,locatie, datum,  bezoek_status_detail, start_telperiode, einde_telperiode) %>%
  unique()

ggplot(data = bezoeken_figuur, aes(x = datum, fill = bezoek_status_detail)) + 
  geom_histogram(binwidth = 7, colour = "white") +
  geom_vline(aes(xintercept = start_telperiode), data = bezoeken_figuur, linetype = 2) +
  geom_vline(aes(xintercept = einde_telperiode), data = bezoeken_figuur, linetype = 2) +
  facet_wrap( ~ meetnet, ncol = 3) + 
  labs(x = "Datum bezoek", y = "Aantal bezoeken", fill = "Bezoek status")  + 
  theme( axis.text.x = element_text(angle = 90, hjust = 1),
         legend.position = "bottom",
         legend.direction = "vertical")
```

Onderstaande tabel geeft een overzicht van de tellingen buiten de telperiode. De kolom 'verschil_dagen' geeft het verschil in dagen t.o.v. de telperiode volgens het veldprotocol.

```{r}

bezoeken_buiten_telperiode %>%
  filter(soortgroep %in% soortgroep_sel) %>%
  select(-soortgroep, -protocol, -visit_id) %>%
  datatable(rownames = FALSE,
            filter = 'top',
            extensions = c('Buttons', 'Scroller'),
            escape = FALSE,
            options = list(
              dom = 'Bfrtip',
              buttons = c('copy', 'excel'),
              language = list(url = '//cdn.datatables.net/plug-ins/1.10.11/i18n/Dutch.json'),
              autoWidth = TRUE,
              columnDefs = list(list(width = '8%', targets = c(4, 5)))
              )
            )


```

### Afwijkingen van het protocol

```{r}
bezoeken_afwijkingen <- bezoeken %>% 
  filter(soortgroep %in% soortgroep_sel) %>% 
  filter(jaar == year_evaluation) %>% 
  filter(bezoek_status_detail != "Conform protocol") %>% 
  select(link, meetnet, datum, locatie, "bezoek status" = bezoek_status_detail, opmerkingen = notes) %>%
  mutate(opmerkingen = gsub("\n", ". ", opmerkingen))
```

`r if (nrow(bezoeken_afwijkingen) > 0) {"De volgende tabel geeft een overzicht van de afwijkingen van het protocol"} else {"Er zijn geen bezoeken met afwijkingen van het protocol."}`

```{r}

if (nrow(bezoeken_afwijkingen) > 0) {
  
  bezoeken_afwijkingen %>%
    datatable(
            rownames = FALSE,
            filter = 'top',
            extensions = c('Buttons', 'Scroller'),
            escape = FALSE,
            options = list(
              dom = 'Bfrtip',
              buttons = c('copy', 'excel'),
              language = list(url = '//cdn.datatables.net/plug-ins/1.10.11/i18n/Dutch.json'),
              deferRender = TRUE,
              autoWidth = TRUE,
              columnDefs = list(list(width = '40%', targets = c(5)))
              )
            )
  
}
  
```

### Mogelijke dubbele invoer

```{r}
bezoeken_dubbels_soortgroep <- bezoeken_dubbels %>%
  filter(soortgroep %in% soortgroep_sel) %>%
  select(meetnet, protocol, locatie, datum, bezoeken = n_bezoeken_datum, "zelfde begintijdstip" = start_time_identiek, taak1, taak2) %>% 
  arrange(meetnet, protocol)
```

`r if (nrow(bezoeken_dubbels_soortgroep) > 0) {"Onderstaande tabel geeft mogelijks dubbel ingevoerde bezoeken weer (bezoeken = aantal bezoeken voor ingevoerd voor eenzelfde dag en eenzelfde locatie; zelfde begintijdstip = is het begintijdstip van de bezoeken identiek?)"} else {"Geen bezoeken die dubbel ingevoerd werden"}`


```{r}
bezoeken_dubbels_soortgroep %>%
  datatable(
        rownames = FALSE,
        filter = 'top',
        extensions = c('Buttons', 'Scroller'),
        options = list(
          dom = 'Bfrtip',
          buttons = c('copy', 'excel'),
          language = list(url = '//cdn.datatables.net/plug-ins/1.10.11/i18n/Dutch.json'),
          deferRender = TRUE,
          autoWidth = TRUE,
          columnDefs = list(list(width = '15%', targets = c(1)))
          )
  )
  
```

## Controle meetnetlocaties

### Opmerkingen meetnetlocaties

Onderstaande tabel geeft een overzicht van de opmerkingen bij actieve locaties.

```{r}

locaties_opm %>%
  filter(soortgroep %in% soortgroep_sel,
         is_active) %>%
  arrange(meetnet) %>%
  select(-soortgroep, -id, -is_active) %>%
  datatable(
        rownames = FALSE,
        filter = 'top',
        extensions = c('Buttons', 'Scroller'),
        options = list(
          dom = 'Bfrtip',
          buttons = c('copy', 'excel'),
          language = list(url = '//cdn.datatables.net/plug-ins/1.10.11/i18n/Dutch.json'),
          deferRender = TRUE,
          autoWidth = TRUE,
          columnDefs = list(list(width = '40%', targets = c(4)))
          )
        )
```
### Locaties waar doelsoort nog niet werd waargenomen via meetnetten.be

```{r}
counts_locations_controle %>%
  filter(soortgroep %in% soortgroep_sel) %>%
  filter(aantal_totaal == 0) %>%
  arrange(desc(bezoeken_totaal)) %>%
  select(meetnet,  locatie, "totaal aantal bezoeken" = bezoeken_totaal,  "jaar (aantal individuen/ aantal bezoeken)" = jaren_aantal) %>%
  datatable(
        rownames = FALSE,
        filter = 'top',
        extensions = c('Buttons', 'Scroller'),
        options = list(
          dom = 'Bfrtip',
          buttons = c('copy', 'excel'),
          language = list(url = '//cdn.datatables.net/plug-ins/1.10.11/i18n/Dutch.json'),
          deferRender = TRUE,
          autoWidth = TRUE)
        )
```


### Locaties waar doelsoort al werd waargenomen in het verleden, maar waar de soort al minstens een jaar niet meer werd waargenomen

Onderstaande tabel geeft de locaties weer waar de doelsoort mogelijks is verdwenen. 

+ De eerste kolom geeft het aantal jaren (met tellingen) dat de soort niet meer werd gezien sinds de laatste waarneming van de soort.

+ De tweede kolom geeft het aantal bezoeken dat de soort niet meer werd gezien sinds de laatste waarneming van de soort.

De tabel is aflopend gerangschikt volgens het aantal jaren dat de soort niet meer werd gezien.



```{r}
counts_locations_controle_tabel %>%
  filter(soortgroep %in% soortgroep_sel) %>%
  select(-protocol, -soortgroep) %>%
  datatable(
        rownames = FALSE,
        filter = 'top',
        extensions = c('Buttons', 'Scroller'),
        options = list(
          dom = 'Bfrtip',
          buttons = c('copy', 'excel'),
          language = list(url = '//cdn.datatables.net/plug-ins/1.10.11/i18n/Dutch.json'),
          deferRender = TRUE,
          autoWidth = TRUE)
        )
```


## Monitoringsinspanning

Zie [deze website](https://inbo.github.io/soortenmeetnetten-dataexploration/#vlinders).

## Verkenning van de ingevoerde aantallen

Zie [deze website](https://inbo.github.io/soortenmeetnetten-dataexploration/#vlinders).

```{r verkenningAantallenVlinders, message=FALSE, warning= FALSE, eval = FALSE}

## Aantal getelde secties per transect

# Voor de vlinders die via transecten worden opgevolgd verkennen we eerst het aantal 50 meter-secties per transect en het aantal tellingen per sectie. In figuur \@ref(fig:figuurSectiesVlinders) stelt elke rij een transect voor. Elk hok geeft een sectie weer van ongeveer 50 meter. De kleur geeft aan of een sectie al dan niet voldoende werd geteld. De transecten zijn maximaal 1 kilometer lang, maar voor kleine populaties zijn enkel korte transecten haalbaar.

aantallen_vlinders <- aantallen %>%
  filter(soortgroep == "dagvlinders" & meetnet!="" & soort_nl!="" & primaire_soort) %>%
  filter(substr(meetnet, 1, 8) != "Algemene")

aantallen_vlinders$sectie <- as.numeric(substring(aantallen_vlinders$sublocatie,7))

aantallen_vlinders_bezoek <- summarise(group_by(aantallen_vlinders,meetnet,locatie, jaar, sectie),
                                       aantalGemiddeld = mean(aantal, na.rm =TRUE),
                                       aantalTotaal = sum(aantal, na.rm =TRUE),
                                       aantalTellingen = n())

aantallen_vlinders_bezoek$VoldoendeGeteld <- ifelse(aantallen_vlinders_bezoek$meetnet %in%  c("Klaverblauwtje","Argusvlinder", "Bruin dikkopje"), 
                                                    ifelse(aantallen_vlinders_bezoek$aantalTellingen >= 6, "ja","nee"),    
                                                    ifelse(aantallen_vlinders_bezoek$aantalTellingen >=3, "ja","nee"))

vlinders_transecten <- aantallen %>%
  filter(protocol == "Vlinders - Transecten") %>%
  select(meetnet) %>%
  unique()

```

```{r figuurSectiesVlinders, message=FALSE, warning= FALSE, fig.width= 8, fig.height= 14, fig.cap = "Aantal tellingen per sectie en per jaar voor de verschillende vlindertransecten" , eval = FALSE}

aantallen_vlinders_bezoek %>%
  filter(meetnet %in% vlinders_transecten$meetnet)%>%
  #filter(jaar == "2017") %>%
  ggplot(aes(x= sectie, y = factor(locatie), fill = VoldoendeGeteld)) + 
  geom_tile(colour = "black" ) + 
  facet_grid(meetnet ~ jaar , scales = "free_y", space = "free" ) + 
  labs (x = "Sectienummer", y = "Transecten") + 
  theme(strip.text.y = element_text(angle = 0), 
        legend.position = "bottom", 
        strip.text = element_text(size =8), 
        axis.text = element_text(size =8))

```

## Verkenning ingevoerde waarden voor de covariabelen

Hieronder geven we een overzicht van de ingevoerde waarden voor de covariabelen.

```{r verkenningCovariabelenVlinders, fig.width= 7, fig.cap = "Overzicht ingevoerde gegevens temperatuur"}

vlinders <- soortgroepen %>%
  filter(soortgroep %in% soortgroep_sel)

bezoeken_jaar <- bezoeken %>%
  select(visit_id, jaar, bezoek_status_detail, locatie, datum) %>%
  unique()

covariabelen_vlinders <- covariabelen %>%
  filter(meetnet %in% vlinders$meetnet) %>%
  filter(substr(meetnet, 1, 8) != "Algemene")  %>%
  filter(bezoekvariabele != "") %>%
  left_join(bezoeken_jaar, by = "visit_id")
  
covariabelen_vlinders_wide <- covariabelen_vlinders %>%
  select(-eenheid)%>%
  spread(key = bezoekvariabele, value = waarde) %>%
  mutate(bewolking = factor(bewolking, levels = c("heldere hemel (0/8)", "lichtbewolkt (1 tot 2/8)", "halfbewolkt (3 tot 5/8)", "zwaarbewolkt (6 tot 7/8)", "betrokken (8/8)", "onbekend", "unclouded" , "partially clouded", "half clouded", "heavily clouded", "unknown", "" )),
         windkracht = factor(windkracht, levels = c("windstil (0 Bft)", "zeer zwakke wind (1 Bft)", "zwakke wind (2 Bft)", "vrij matige wind (3 Bft)", "matige wind (4 Bft)", "vrij krachtige wind (5 Bft)", "krachtige wind (6 Bft)", "stormachtig (8 Bft)", "onbekend", "unknown", "")),
         temperatuur = as.numeric(temperatuur),
         temperatuur_klasse = ifelse(is.na(temperatuur), "?",
                              ifelse(temperatuur < 17, "<17",
                              ifelse(temperatuur < 20, ">=17 en <20",
                              ifelse(temperatuur < 25, ">=20 en <25", 
                              ifelse(temperatuur < 30, ">=25 en <30",
                                     ">=30"))))),
         temperatuur_klasse = factor(temperatuur_klasse, levels = c("?", "<17", ">=17 en <20", ">=20 en <25", ">=25 en <30", ">=30")))

```

```{r verkenningT, fig.width= 7, fig.height= 8, fig.cap = "Overzicht ingevoerde gegevens temperatuur"}

covariabelen_vlinders_wide %>%
  filter(jaar == year_evaluation) %>%
  ggplot(aes(x= temperatuur_klasse, fill = bezoek_status_detail)) +
  geom_bar(colour = "white") +
  facet_wrap(~ meetnet, scales = "free_x") + 
  coord_flip() +
  labs(y= "Aantal tellingen", x ="Temperatuur") +
  theme(legend.position = "bottom",
        legend.direction = "vertical") 

```



```{r verkenningCovariabelenVlinders2, fig.width= 7, fig.height= 8, fig.cap = "Overzicht ingevoerde gegevens windkracht"}

covariabelen_vlinders_wide %>%
  filter(jaar == year_evaluation) %>%
  ggplot(aes(x= windkracht, fill = bezoek_status_detail)) +
  geom_bar() +
  facet_wrap(~ meetnet, scales = "free_x") +
  labs(y= "Aantal tellingen", x ="Windkracht") +
  coord_flip() +
  theme(legend.position = "bottom",
        legend.direction = "vertical") 

```

Onderstaande figuur geeft de ingevoerde waarden voor bewolking en temperatuur voor de bezoeken waarvoor de teller aangeeft dat ze conform protocol zijn uitgevoerd. 
Het monitoringsprotocol stelt dat de temperatuur minstens 17°C moet zijn bij heldere hemel en minstens 20°C moet zijn bij bewolking. Aan die voorwaarden wordt niet altijd voldaan. 

```{r fig.height= 9,  fig.cap = "Ingevoerde waarden voor windkracht en temperatuur voor bezoeken die aangeduid werden als conform protocol"}
covariabelen_vlinders_wide %>%
  filter(bezoek_status_detail == "Conform protocol") %>%
  filter(jaar == 2019) %>%
  ggplot(aes(x= temperatuur_klasse, y = bewolking)) +
  stat_sum() +
  facet_wrap(~ meetnet, ncol = 3) + 
  theme(legend.position = "bottom",
        axis.text.x = element_text(angle = 90)
        ) 
```



```{r verkenningCovariabelenVlinders3, fig.width= 7, fig.height= 8, fig.cap = "Overzicht ingevoerde gegevens bewolking"}

covariabelen_vlinders_wide %>%
  filter(jaar == year_evaluation) %>%
  ggplot(aes(x= bewolking, fill = bezoek_status_detail)) +
  geom_bar() +
  facet_wrap(~ meetnet, scales = "free_x") +
  labs(y= "Aantal tellingen", x ="Bewolking") +
  coord_flip() +
  theme(legend.position = "bottom",
        legend.direction = "vertical") 

select_anomalie <- covariabelen_vlinders_wide %>%
  filter(is.na(bewolking) | bewolking %in% c("heavily clouded", "partially clouded", "unclouded") | is.na(windkracht) | windkracht == "unknown")



```
