# Zoogdieren

```{r}
soortgroep_sel <- c("zoogdieren", "Zoogdieren", "andere zoogdieren")
```


## Meetnetkarakteristieken

Tabel \@ref(tab:MeetnKaraktzoogdieren1) geeft een overzicht van de karakteristieken van de zoogdierenmeetnetten.

```{r MeetnKaraktzoogdieren1}

bezoeken_soortgroep <- filter(bezoeken, soortgroep %in% soortgroep_sel)
species_list <- unique(bezoeken_soortgroep$meetnet)

tabel_meetnetkarakteristieken %>%
  mutate(telperiode = str_c(start_telperiode, " - ", einde_telperiode)) %>%
  filter(soortgroep %in% soortgroep_sel) %>%
  select(meetnet, protocol, type, opstartjaar, 'duur meetcyclus'= duur_meetcyclus,  'bezoeken (/jaar)' = bezoeken, telperiode) %>%
  unique() %>%
  arrange(meetnet) %>%
  kable(caption = "Overzicht van de karakteristieken van de zoogdierenmeetnetten: veldprotocol, type meetnet (integraal of steekproef), aantal meetnetlocaties en de meetcyclus in jaren",
        align = c("l", "l", "l", "c", "c", "c", "c")) %>%
  kable_styling(bootstrap_options = c("striped", "hover", "condensed", "responsive"),
                font_size = 11) %>%
  column_spec(5, width = "2cm")
  
```


## Overzicht van de uitgevoerde tellingen

### Evaluatie jaardoelen en doelen meetnetcyclus

In bijlage \@ref(h:bijlage) wordt per meetnetloctie een overzicht gegeven van de uitgevoerde tellingen.

In Tabel \@ref(tab:overzichtTellingenzoogdieren1) evalueren we de jaardoelen. In de tabel onderscheiden we: 

* de jaardoelen: het aantal te tellen locaties voor een bepaald jaar; 
* doelbereik jaar: de mate waarin de jaardoelen gehaald werden;
* het aantal tellingen conform protocol;
* het aantal tellingen dat niet kon worden uitgevoerd door overmacht;
* het aantal voldoende getelde meetnetlocaties: dit zijn de locaties waar het aantal tellingen werd gehaald binnen de afgesproken telperiode, conform het protocol. Ook de tellingen die niet konden uitgevoerd worden door overmacht worden hiervoor meegrekend.

```{r overzichtTellingenzoogdieren1}

tabel_rapport %>%
  arrange(meetnet) %>%
   filter(soortgroep %in% soortgroep_sel,
          jaar == year_evaluation | jaar == str_c(year_evaluation - 1, " - ", year_evaluation)) %>%
  filter(type_locatie == "Meetnetlocatie") %>%
  select(meetnet, protocol, "aantal locaties", telseizoen = jaar, jaardoel, "doelbereik jaar (%)", "tellingen conform protocol", "tellingen niet uitvoerbaar",  "locaties voldoende geteld - totaal", "oppervlakte geteld") %>%
  kable(caption = "Evaluatie van de jaardoelen", 
        align = c("l", "l", "l","c","c", "c", "c", "c", "c", "c", "c")) %>%
 kable_styling(bootstrap_options = c("striped", "hover", "condensed", "responsive"),
               font_size = 11) %>%
  collapse_rows(columns = c(1))
  
```

```{r}
n_extra <- tabel_rapport %>%
   filter(soortgroep %in% soortgroep_sel,
          jaar == year_evaluation | jaar == str_c(year_evaluation - 1, " - ", year_evaluation)) %>%
  filter(type_locatie == "Extra locatie") %>%
  nrow()
```


`r if (n_extra > 0) {"Ten slotte geven we een overzicht van de tellingen in 'extra locaties' die niet tot de jaardoelen behoren."}` 

```{r }

if (n_extra > 0) {
  
  tabel_rapport %>%
    arrange(meetnet) %>%
    filter(soortgroep %in% soortgroep_sel,
          jaar == year_evaluation | jaar == str_c(year_evaluation - 1, " - ", year_evaluation)) %>%
    filter(type_locatie == "Extra locatie") %>%
    select(meetnet,  protocol,  "tellingen conform protocol", "tellingen niet uitvoerbaar",  "locaties voldoende geteld - totaal") %>%
    kable(booktabs = TRUE, 
        caption = "Overzicht van tellingen in extra locaties", 
        align = c("l", "l", "l","c","c", "c", "c", "c", "c", "c", "c")) %>%
    kable_styling(bootstrap_options = c("striped", "hover", "condensed", "responsive"),
               font_size = 11) %>%
    collapse_rows(columns = c(1))
  
}

```




### Tijdstippen van de tellingen

Figuur \@ref(fig:figuurBezoekenzoogdieren) geeft een overzicht van de tijdstippen van de bezoeken.  

```{r figuurBezoekenzoogdieren, fig.height= 4, fig.width= 6.5,  fig.cap = str_c("Overzicht tijdstippen waarop tellingen werden uitgevoerd in ", year_evaluation) }

bezoeken_figuur <- bezoeken %>% 
  left_join(telperiode, by = c("meetnet", "protocol")) %>%
  filter(soortgroep %in% soortgroep_sel) %>% 
  filter(meetnet != "Otter") %>%
  filter(jaar == year_evaluation) %>% 
  select(meetnet,locatie, datum,  bezoek_status_detail, start_telperiode, einde_telperiode) %>%
  unique()

ggplot(data = bezoeken_figuur, aes(x = datum, fill = bezoek_status_detail)) + 
  geom_histogram(binwidth = 7, colour = "white") +
  geom_vline(aes(xintercept = start_telperiode), data = bezoeken_figuur, linetype = 2) +
  geom_vline(aes(xintercept = einde_telperiode), data = bezoeken_figuur, linetype = 2) +
  facet_wrap( ~ meetnet, ncol = 3) + 
  labs(x = "Datum bezoek", y = "Aantal bezoeken", fill = "Bezoek status")  + 
  theme( axis.text.x = element_text(angle = 90, hjust = 1),
         legend.position = "bottom",
         legend.direction = "vertical")
```

```{r figuurBezoekenzoogdieren2, fig.height= 4, fig.width= 3,  fig.cap = str_c("Overzicht tijdstippen waarop tellingen werden uitgevoerd voor inhaalsalg Otter in de winter ", year_evaluation -1, "-", year_evaluation) }

bezoeken_figuur <- bezoeken %>% 
  left_join(telperiode, by = c("meetnet", "protocol")) %>%
  filter(soortgroep %in% soortgroep_sel) %>% 
  filter(meetnet == "Otter") %>%
  filter(year(datum + 182) == year_evaluation) %>% 
  select(meetnet,locatie, datum,  bezoek_status_detail, start_telperiode, einde_telperiode) %>%
  unique()

ggplot(data = bezoeken_figuur, aes(x = datum, fill = bezoek_status_detail)) + 
  geom_histogram(binwidth = 7, colour = "white") +
  geom_vline(aes(xintercept = start_telperiode), data = bezoeken_figuur, linetype = 2) +
  geom_vline(aes(xintercept = einde_telperiode), data = bezoeken_figuur, linetype = 2) +
  facet_wrap( ~ meetnet, ncol = 3) + 
  labs(x = "Datum bezoek", y = "Aantal bezoeken", fill = "Bezoek status")  + 
  theme( axis.text.x = element_text(angle = 90, hjust = 1),
         legend.position = "bottom",
         legend.direction = "vertical")
```



### Afwijkingen van het protocol

```{r}
bezoeken_afwijkingen <- bezoeken %>% 
  filter(soortgroep %in% soortgroep_sel) %>% 
  filter(jaar == year_evaluation) %>% 
  filter(bezoek_status_detail != "Conform protocol") %>% 
  select(meetnet, datum, locatie, "bezoek status" = bezoek_status_detail, opmerkingen = notes) %>%
  mutate(opmerkingen = gsub("\n", ". ", opmerkingen))
```


`r if (nrow(bezoeken_afwijkingen) > 0) {"De volgende tabel geeft een overzicht van de afwijkingen van het protocol"} else {"Er zijn geen bezoeken met afwijkingen van het protocol."}`

```{r afwijkingenProtocolzoogdieren}

if (nrow(bezoeken_afwijkingen) > 0) {
  
  bezoeken_afwijkingen %>%
  # kable(booktabs = TRUE, escape = TRUE) %>%
  # kable_styling(latex_options =  c( "hold_position"),
  #               bootstrap_options = c("striped", "hover", "condensed", "responsive")) %>%
  #   column_spec(5, width = "6cm") %>%
  #  column_spec(2, width = "3cm")
    datatable(
            rownames = FALSE,
            filter = 'top',
            extensions = c('Buttons', 'Scroller'),
            options = list(
              dom = 'Bfrtip',
              buttons = c('copy', 'excel'),
              language = list(url = '//cdn.datatables.net/plug-ins/1.10.11/i18n/Dutch.json'),
              deferRender = TRUE,
              autoWidth = TRUE,
              columnDefs = list(list(width = '40%', targets = c(4)))
              )
            )
  
}
  
```



### Inhaalslag Otter


```{r}
locaties_otter <- locaties %>%
  filter(meetnet == "Otter")

zoekgebieden_otter <- locaties_otter %>%
  filter(!is_active) %>%
  select(zoekgebied = locatie)

hoofdlocaties_otter <- locaties_otter %>%
  filter(is_active) %>%
  filter(locatie != "Ijzervallei") %>%
  filter(locatie_type == "locatie") %>%
  st_join(zoekgebieden_otter)

hoofdlocaties_zoekgebied <- hoofdlocaties_otter %>%
  st_drop_geometry() %>%
  select(zoekgebied, locatie)

hoofdlocaties_otter_parent_id <- hoofdlocaties_otter %>%
  st_drop_geometry() %>%
  select(locatie, parent_id = id)

sublocaties_otter <- locaties_otter %>%
  filter(locatie_type == "sublocatie") %>%
  select(parent_id, refpunt = locatie) %>%
  left_join(hoofdlocaties_otter_parent_id, by = "parent_id")


```




```{r}
bezoeken_otter <- bezoeken %>%
  filter(meetnet == "Otter") %>%
  mutate(winter = str_c(year(datum + 182) -1, "-", year(datum + 182))) %>%
  left_join(hoofdlocaties_zoekgebied, by = "locatie") %>%
  mutate(locatie_detail = ifelse(is.na(sublocatie), locatie, str_c(sublocatie, "@", locatie)))

aantallen_otter <- aantallen %>%
  filter(meetnet == "Otter") %>%
  group_by(locatie) %>%
  summarise(n_punten = n_distinct(observation_id),
            aanwezigheid = ifelse(sum(aantal) > 0, "aanwezig", "afwezig")) %>%
  ungroup()

overzicht_otter <- bezoeken_otter %>%
  group_by(winter, zoekgebied) %>%
  summarise(n_bezoeken = n_distinct(visit_id, na.rm = TRUE),
            n_locaties = n_distinct(locatie, na.rm = TRUE),
            n_refpunten = n_distinct(sublocatie, na.rm = TRUE),
            locaties_bezocht = str_c(unique(locatie_detail), collapse = "; ")) %>%
  ungroup()
              
overzicht_otter2 <- bezoeken_otter %>%
  arrange(winter, zoekgebied, locatie) %>%
  group_by(locatie) %>%
  summarise(n_bezoeken = n(),
            veldseizoen = str_c(unique(winter), collapse = "; ")
            ) %>%
  ungroup()

overzicht_otter3 <- hoofdlocaties_zoekgebied %>%
  left_join(overzicht_otter2, by = c("locatie")) %>%
  arrange(zoekgebied) %>%
  mutate(n_bezoeken = ifelse(is.na(n_bezoeken), 0, n_bezoeken)) %>%
  left_join(aantallen_otter) %>%
  mutate(aanwezigheid = ifelse(is.na(aanwezigheid), "afwezig", aanwezigheid))
```
```{r}
aantallen %>%
  filter(meetnet == "Otter") %>%
  filter(aantal > 0) %>%
  select(datum, locatie,aantal, type_aantal) %>%
  kable(caption = "Tellingen waarbij sporen van Otter werden gevonden") %>%
  kable_styling()
```

Onderstaande tabel geeft een overzicht van alle bezoeken voor de inhaalslag Otter.

Het jaardoel van 2023 is om alle locaties in het zoekgebied 'Schelde Dendermonde - Antwerpen te bezoeken' te onderzoeken.


```{r}
overzicht_otter3 %>%
  kable(caption = "Overzicht van alle bezochte locaties voor inhaalslag Otter") %>%
  kable_styling() %>%
  collapse_rows(1)
```

