# Vleermuizen

```{r}
soortgroep_sel <- c("vleermuizen", "Vleermuizen")
```


## Meetnetkarakteristieken

In Tabel \@ref(tab:MeetnKaraktVleermuizen1) geven we een overzicht van de karakteristieken van de vleermuizenmeetnetten (zomertellingen).

```{r MeetnKaraktVleermuizen1}

bezoeken_soortgroep <- filter(bezoeken, soortgroep %in% soortgroep_sel)
species_list <- unique(bezoeken_soortgroep$meetnet)

tabel_meetnetkarakteristieken %>%
  mutate(telperiode = str_c(start_telperiode, " - ", einde_telperiode)) %>%
  filter(soortgroep %in% soortgroep_sel,
         is_sample) %>%
  group_by(meetnet, protocol, is_sample) %>%
  mutate(bezoeken_tot = sum(bezoeken)) %>%
  ungroup() %>%
  select(meetnet, protocol, type, opstartjaar, 'duur meetcyclus'= duur_meetcyclus,  'bezoeken (/jaar)' = bezoeken_tot, telperiode) %>%
  unique() %>%
  arrange(meetnet) %>%
  kable(caption = "Overzicht van de karakteristieken van de vleermuizenmeetnetten: veldprotocol, type meetnet (integraal of steekproef), aantal meetnetlocaties en de meetcyclus in jaren",
        align = c("l", "l", "l", "c", "c", "c", "c")) %>%
  kable_styling(bootstrap_options = c("striped", "hover", "condensed", "responsive"),
                font_size = 11) %>%
  column_spec(5, width = "2cm")
  
```


## Overzicht van de uitgevoerde tellingen

### Evaluatie jaardoelen en doelen meetnetcyclus

In Tabel \@ref(tab:overzichtTellingenVleermuizen1) evalueren we de jaardoelen. In de tabel onderscheiden we: 

* de jaardoelen: het aantal te tellen locaties voor een bepaald jaar; 
* doelbereik jaar: de mate waarin de jaardoelen gehaald werden;
* het aantal tellingen conform protocol;
* het aantal tellingen dat niet kon worden uitgevoerd door overmacht;
* het aantal voldoende getelde meetnetlocaties: dit zijn de locaties waar het aantal tellingen werd gehaald binnen de afgesproken telperiode, conform het protocol. Ook de tellingen die niet konden uitgevoerd worden door overmacht worden hiervoor meegerekend.
 

```{r overzichtTellingenVleermuizen1}

tabel_rapport %>%
  arrange(meetnet) %>%
   filter(soortgroep %in% soortgroep_sel,
          jaar == year_evaluation) %>%
  filter(type_locatie == "Meetnetlocatie") %>%
  select(meetnet,  protocol, "aantal locaties", jaardoel, "doelbereik jaar (%)", "tellingen conform protocol", "tellingen niet uitvoerbaar",  "locaties voldoende geteld - totaal") %>%
  kable(caption = "Evaluatie van de jaardoelen", 
        align = c("l", "l", "l","c","c", "c", "c", "c", "c", "c", "c")) %>%
 kable_styling(bootstrap_options = c("striped", "hover", "condensed", "responsive"),
               font_size = 11) %>%
  collapse_rows(columns = c(1))
  
```


### Tijdstippen van de tellingen

Figuur \@ref(fig:figuurBezoekenVleermuizen) geeft een overzicht van de tijdstippen van de bezoeken.  

```{r figuurBezoekenVleermuizen,fig.cap = str_c("Overzicht tijdstippen waarop tellingen werden uitgevoerd in ", year_evaluation, ". De stippellijnen geven de telperiodes aan volgens het protocol.") }

bezoeken_figuur <- bezoeken %>% 
  left_join(telperiode, by = c("meetnet", "protocol")) %>%
  filter(soortgroep %in% soortgroep_sel) %>% 
  filter(jaar == year_evaluation) %>% 
  select(meetnet,locatie, datum,  bezoek_status_detail, start_telperiode, einde_telperiode) %>%
  unique()

ggplot(data = bezoeken_figuur, aes(x = datum, fill = bezoek_status_detail)) + 
  geom_histogram(binwidth = 7, colour = "white") +
  geom_vline(aes(xintercept = start_telperiode), data = bezoeken_figuur, linetype = 2) +
  geom_vline(aes(xintercept = einde_telperiode), data = bezoeken_figuur, linetype = 2) +
  facet_wrap( ~ meetnet, ncol = 3) + 
  labs(x = "Datum bezoek", y = "Aantal bezoeken", fill = "Bezoek status")  + 
  theme( axis.text.x = element_text(angle = 90, hjust = 1),
         legend.position = "bottom",
         legend.direction = "vertical")
```





### Afwijkingen van het protocol

```{r}
bezoeken_afwijkingen <- bezoeken %>% 
  filter(soortgroep %in% soortgroep_sel) %>% 
  filter(jaar == year_evaluation) %>% 
  filter(bezoek_status_detail != "Conform protocol") %>% 
  select(meetnet, protocol, datum, locatie, "bezoek status" = bezoek_status_detail, opmerkingen = notes) %>%
  mutate(opmerkingen = gsub("\n", ". ", opmerkingen))
```


`r if (nrow(bezoeken_afwijkingen) > 0) {"De volgende tabel geeft een overzicht van de afwijkingen van het protocol"} else {"Er zijn geen bezoeken met afwijkingen van het protocol."}`

```{r afwijkingenProtocolVleermuizen}

if (nrow(bezoeken_afwijkingen) > 0) {
  
  bezoeken_afwijkingen %>%
  # kable(booktabs = TRUE, escape = TRUE) %>%
  # kable_styling(latex_options =  c( "hold_position"),
  #               bootstrap_options = c("striped", "hover", "condensed", "responsive")) %>%
  #   column_spec(5, width = "6cm") %>%
  #  column_spec(2, width = "3cm")
    datatable(
            rownames = FALSE,
            filter = 'top',
            extensions = c('Buttons', 'Scroller'),
            options = list(
              dom = 'Bfrtip',
              buttons = c('copy', 'excel'),
              language = list(url = '//cdn.datatables.net/plug-ins/1.10.11/i18n/Dutch.json'),
              deferRender = TRUE,
              autoWidth = TRUE,
              columnDefs = list(list(width = '40%', targets = c(4)))
              )
            )
  
}
  
```



### Mogelijke dubbele invoer


```{r}
bezoeken_dubbels_soortgroep <- bezoeken_dubbels %>%
  filter(soortgroep %in% soortgroep_sel) %>%
  select(meetnet, protocol, locatie, datum, bezoeken = n_bezoeken_datum, "zelfde begintijdstip" = start_time_identiek, taak1, taak2) %>% 
  arrange(meetnet, protocol)
```

`r if (nrow(bezoeken_dubbels_soortgroep) > 0) {"Onderstaande tabel geeft mogelijks dubbel ingevoerde bezoeken weer (bezoeken = aantal bezoeken voor ingevoerd voor eenzelfde dag en eenzelfde locatie; zelfde begintijdstip = is het begintijdstip van de bezoeken identiek?)"} else {"Geen bezoeken die dubbel ingevoerd werden"}`


```{r}

if (nrow(bezoeken_dubbels_soortgroep) > 0) {
  

bezoeken_dubbels_soortgroep %>%
  datatable(
        rownames = FALSE,
        filter = 'top',
        extensions = c('Buttons', 'Scroller'),
        options = list(
          dom = 'Bfrtip',
          buttons = c('copy', 'excel'),
          language = list(url = '//cdn.datatables.net/plug-ins/1.10.11/i18n/Dutch.json'),
          deferRender = TRUE,
          autoWidth = TRUE,
          columnDefs = list(list(width = '15%', targets = c(1)))
          )
  )
  
}
  
```

## Opmerkingen bij meetnetlocaties

Onderstaande tabel geeft een overzicht van de opmerkingen bij actieve locaties.

```{r}

locaties_opm %>%
  arrange(desc(datum_opmerking)) %>%
  filter(meetnet != "Algemene Vlindermonitoring") %>%
  filter(soortgroep %in% soortgroep_sel,
         is_active) %>%
  arrange(meetnet) %>%
  select(-soortgroep, -id, -is_active) %>%
  datatable(
        rownames = FALSE,
        filter = 'top',
        extensions = c('Buttons', 'Scroller'),
        options = list(
          dom = 'Bfrtip',
          buttons = c('copy', 'excel'),
          language = list(url = '//cdn.datatables.net/plug-ins/1.10.11/i18n/Dutch.json'),
          deferRender = TRUE,
          autoWidth = TRUE,
          columnDefs = list(list(width = '40%', targets = c(4)))
          )
        )
```



## Verkenning van de ingevoerde aantallen


```{r vleermuis, fig.cap= "Getelde aantallen per bezoek (grijze punten) en gemiddelde getelde aantallen per bezoek (rode punten) en het 95%-betrouwbaarheidsinterval"}

aantallen_soort <- aantallen %>%
   filter(soortgroep %in% soortgroep_sel) %>%
   mutate(jaar = as.character(jaar)) %>%
   left_join(select(bezoeken, visit_id, taak), by = "visit_id")

aantallen_soort %>%
  ggplot(aes(x= taak, y = aantal)) +  
  geom_point(alpha = 0.6, colour = inbo_grijs) +
  stat_summary(fun.data = "mean_cl_boot", colour = inbo_rood, size = 1, alpha = 0.8) +
  facet_wrap(~ meetnet, scale = "free") +
  labs(y = "Aantal getelde individuen", x = "Telling") +
  theme(legend.position = "bottom") 

```
```{r, fig.cap= "Getelde aantallen per bezoek waarbij tellingen op een zelfde locatie worden verbonden met een stippellijn"}
max_soort <- max(aantallen_soort$aantal) * 1.2

aantallen_soort %>%
  ggplot(aes(x = datum, 
             y = aantal,
             group= locatie)) + 
  geom_point(alpha = 0.6) +  
 geom_line(linetype = 2,  alpha = 0.6, size = 0.4, colour = inbo_grijsblauw)  + 
  facet_wrap(meetnet ~ jaar, scales = "free_y") +
  labs(x = "Datum bezoek", y = "Aantal getelde individuen") + 
  scale_x_date(date_breaks = "1 month", date_labels = "%b") +
  theme(legend.position = 'none', axis.text.x = element_text(angle = 90)) 

```

