# Vleermuizen

```{r}
soortgroep_sel <- c("vleermuizen", "Vleermuizen")
```


## Meetnetkarakteristieken

In Tabel \@ref(tab:MeetnKaraktVleermuizen1) geven we een overzicht van de karakteristieken van de vleermuizenmeetnetten (zomertellingen).

```{r MeetnKaraktVleermuizen1}

bezoeken_soortgroep <- filter(bezoeken, soortgroep %in% soortgroep_sel)
species_list <- unique(bezoeken_soortgroep$meetnet)

tabel_meetnetkarakteristieken %>%
  mutate(telperiode = str_c(start_telperiode, " - ", einde_telperiode)) %>%
  filter(soortgroep %in% soortgroep_sel,
         is_sample) %>%
  group_by(meetnet, protocol, is_sample) %>%
  mutate(bezoeken_tot = sum(bezoeken)) %>%
  ungroup() %>%
  select(meetnet, protocol, type, opstartjaar, 'duur meetcyclus' = duur_meetcyclus,  'bezoeken (/jaar)' = bezoeken_tot, telperiode) %>%
  unique() %>%
  arrange(meetnet) %>%
  kable(caption = "Overzicht van de karakteristieken van de vleermuizenmeetnetten: veldprotocol, type meetnet (integraal of steekproef), aantal meetnetlocaties en de meetcyclus in jaren",
        align = c("l", "l", "l", "c", "c", "c", "c")) %>%
  kable_styling(bootstrap_options = c("striped", "hover", "condensed", "responsive"),
                font_size = 11) %>%
  column_spec(5, width = "2cm")
  
```


## Overzicht van de uitgevoerde tellingen

### Evaluatie jaardoelen en doelen meetnetcyclus

In Tabel \@ref(tab:overzichtTellingenVleermuizen1) evalueren we de jaardoelen. In de tabel onderscheiden we: 

* de jaardoelen: het aantal te tellen locaties voor een bepaald jaar; 
* doelbereik jaar: de mate waarin de jaardoelen gehaald werden;
* het aantal tellingen conform protocol;
* het aantal tellingen dat niet kon worden uitgevoerd door overmacht;
* het aantal voldoende getelde meetnetlocaties: dit zijn de locaties waar het aantal tellingen werd gehaald binnen de afgesproken telperiode, conform het protocol. Ook de tellingen die niet konden uitgevoerd worden door overmacht worden hiervoor meegerekend.
 

```{r overzichtTellingenVleermuizen1}

tabel_rapport %>%
  arrange(meetnet) %>%
   filter(soortgroep %in% soortgroep_sel,
          jaar == year_evaluation) %>%
  filter(type_locatie == "Meetnetlocatie") %>%
  select(meetnet,  protocol, "aantal locaties", jaardoel, "doelbereik jaar (%)", "tellingen conform protocol", "tellingen niet uitvoerbaar",  "locaties voldoende geteld - totaal") %>%
  kable(caption = "Evaluatie van de jaardoelen", 
        align = c("l", "l", "l","c","c", "c", "c", "c", "c", "c", "c")) %>%
 kable_styling(bootstrap_options = c("striped", "hover", "condensed", "responsive"),
               font_size = 11) %>%
  collapse_rows(columns = c(1))
  
```
```{r}
n_extra <- tabel_rapport %>%
   filter(soortgroep %in% soortgroep_sel,
          jaar == year_evaluation) %>%
  filter(type_locatie == "Extra locatie") %>%
  nrow()
```


`r if (n_extra > 0) {"Ten slotte geven we een overzicht van de tellingen in 'extra locaties' die niet tot de steekproef behoren. Hiervoor worden geen doelen gesteld."}` 

```{r }

if (n_extra > 0) {
  
  tabel_rapport %>%
    arrange(meetnet) %>%
    filter(soortgroep %in% soortgroep_sel,
          jaar == year_evaluation) %>%
    filter(type_locatie == "Extra locatie") %>%
    select(meetnet,  protocol,  "tellingen conform protocol", "tellingen niet uitvoerbaar",  "locaties voldoende geteld - totaal") %>%
    kable(booktabs = TRUE, 
        caption = "Overzicht van tellingen in extra locaties", 
        align = c("l", "l", "l","c","c", "c", "c", "c", "c", "c", "c")) %>%
    kable_styling(bootstrap_options = c("striped", "hover", "condensed", "responsive"),
               font_size = 11) %>%
    collapse_rows(columns = c(1))
  
}

```

### Tijdstippen van de tellingen

Figuur \@ref(fig:figuurBezoekenVleermuizen) geeft een overzicht van de tijdstippen van de bezoeken.
Als een locatie verschillende keren is bezocht, selecteren we enkel het bezoek dat het minst afwijkt van de telperiode. 

```{r figuurBezoekenVleermuizen, fig.height = 7, fig.cap = str_c("Overzicht tijdstippen waarop tellingen werden uitgevoerd in ", year_evaluation, ". De stippellijnen geven de telperiodes aan volgens het protocol.") }

bezoeken_figuur <- bezoeken %>% 
  left_join(telperiode, by = c("meetnet", "protocol")) %>%
  filter(soortgroep %in% soortgroep_sel) %>% 
  filter(meetnet != "Vleermuizen - Wintertellingen") %>%
  filter(jaar == year_evaluation) %>% 
  select(meetnet,locatie, datum,  bezoek_status_detail, start_telperiode, einde_telperiode) %>%
  unique()

ggplot(data = bezoeken_figuur, aes(x = datum, fill = bezoek_status_detail)) + 
  geom_histogram(binwidth = 7, colour = "white") +
  geom_vline(aes(xintercept = start_telperiode), data = bezoeken_figuur, linetype = 2) +
  geom_vline(aes(xintercept = einde_telperiode), data = bezoeken_figuur, linetype = 2) +
  facet_wrap( ~ meetnet, ncol = 2, scales = "free_y") + 
  labs(x = "Datum bezoek", y = "Aantal bezoeken", fill = "Bezoek status")  + 
  theme( axis.text.x = element_text(angle = 90, hjust = 1),
         legend.position = "bottom",
         legend.direction = "vertical")
```


```{r figuurBezoekenVleermuizen2, fig.cap = str_c("Overzicht tijdstippen waarop wintertellingen werden uitgevoerd in ", year_evaluation - 1, "-", year_evaluation ) }

bezoeken_figuur <- bezoeken_telperiode %>%
  filter(meetnet == "Vleermuizen - Wintertellingen") %>%
  filter(year(datum + 182) == year_evaluation) %>% 
  group_by(locatie) %>%
  filter(abs(verschil_dagen) == min(abs(verschil_dagen))) %>%
  ungroup()

ggplot(data = bezoeken_figuur, aes(x = datum, fill = bezoek_status_detail)) + 
  geom_histogram(binwidth = 7, colour = "white") +
  geom_vline(aes(xintercept = start_telperiode), data = bezoeken_figuur, linetype = 2) +
  geom_vline(aes(xintercept = einde_telperiode), data = bezoeken_figuur, linetype = 2) +
  labs(x = "Datum bezoek", y = "Aantal bezoeken", fill = "Bezoek status")  + 
  theme( axis.text.x = element_text(angle = 90, hjust = 1),
         legend.position = "bottom",
         legend.direction = "vertical")
```
Onderstaande tabel geeft een overzicht van de tellingen buiten de telperiode. De kolom 'verschil_dagen' geeft (de absolute waarde van) het verschil in dagen t.o.v. de telperiode volgens het veldprotocol.
Als een locatie verschillende keren is bezocht, selecteren we enkel het bezoek dat het minst afwijkt van de telperiode. 

```{r}

bezoeken_figuur %>%
  filter(verschil_dagen_abs > 0) %>%
  arrange(desc(verschil_dagen_abs)) %>%
  select(meetnet, telperiode, locatie, eurobats = is_sample, datum, visit_id, verschil_dagen) %>%
  datatable(rownames = FALSE,
            filter = 'top',
            extensions = c('Buttons', 'Scroller'),
            options = list(
              dom = 'Bfrtip',
              buttons = c('copy', 'excel'),
              language = list(url = '//cdn.datatables.net/plug-ins/1.10.11/i18n/Dutch.json'),
              autoWidth = TRUE,
              columnDefs = list(list(width = '8%', targets = c(4, 5)))
              )
            )


```

### Afwijkingen van het protocol

```{r}
bezoeken_afwijkingen <- bezoeken %>% 
  filter(soortgroep %in% soortgroep_sel) %>% 
  filter(jaar == year_evaluation) %>% 
  filter(bezoek_status_detail != "Conform protocol") %>% 
  select(meetnet,  datum, locatie, eurobats =  jaardoel, "bezoek status" = bezoek_status_detail, opmerkingen = notes) %>%
  mutate(opmerkingen = gsub("\n", ". ", opmerkingen))
```


`r if (nrow(bezoeken_afwijkingen) > 0) {"De volgende tabel geeft een overzicht van de afwijkingen van het protocol"} else {"Er zijn geen bezoeken met afwijkingen van het protocol."}`

```{r afwijkingenProtocolVleermuizen}

if (nrow(bezoeken_afwijkingen) > 0) {
  
  bezoeken_afwijkingen %>%
  # kable(booktabs = TRUE, escape = TRUE) %>%
  # kable_styling(latex_options =  c( "hold_position"),
  #               bootstrap_options = c("striped", "hover", "condensed", "responsive")) %>%
  #   column_spec(5, width = "6cm") %>%
  #  column_spec(2, width = "3cm")
    datatable(
            rownames = FALSE,
            filter = 'top',
            extensions = c('Buttons', 'Scroller'),
            options = list(
              dom = 'Bfrtip',
              buttons = c('copy', 'excel'),
              language = list(url = '//cdn.datatables.net/plug-ins/1.10.11/i18n/Dutch.json'),
              deferRender = TRUE,
              autoWidth = TRUE,
              columnDefs = list(list(width = '40%', targets = c(5)))
              )
            )
  
}
  
```



### Mogelijke dubbele invoer


```{r}
bezoeken_dubbels_soortgroep <- bezoeken_dubbels %>%
  filter(soortgroep %in% soortgroep_sel) %>%
  select(meetnet, protocol, locatie, datum, bezoeken = n_bezoeken_datum, "zelfde begintijdstip" = start_time_identiek, taak1, taak2) %>% 
  arrange(meetnet, protocol)
```

`r if (nrow(bezoeken_dubbels_soortgroep) > 0) {"Onderstaande tabel geeft mogelijks dubbel ingevoerde bezoeken weer (bezoeken = aantal bezoeken voor ingevoerd voor eenzelfde dag en eenzelfde locatie; zelfde begintijdstip = is het begintijdstip van de bezoeken identiek?)"} else {"Geen bezoeken die dubbel ingevoerd werden"}`


```{r}

if (nrow(bezoeken_dubbels_soortgroep) > 0) {
  

bezoeken_dubbels_soortgroep %>%
  datatable(
        rownames = FALSE,
        filter = 'top',
        extensions = c('Buttons', 'Scroller'),
        options = list(
          dom = 'Bfrtip',
          buttons = c('copy', 'excel'),
          language = list(url = '//cdn.datatables.net/plug-ins/1.10.11/i18n/Dutch.json'),
          deferRender = TRUE,
          autoWidth = TRUE,
          columnDefs = list(list(width = '15%', targets = c(1)))
          )
  )
  
}
  
```

## Opmerkingen bij meetnetlocaties

Onderstaande tabel geeft een overzicht van de opmerkingen bij actieve locaties.

```{r}

locaties_opm %>%
  arrange(desc(datum_opmerking)) %>%
  filter(meetnet != "Algemene Vlindermonitoring") %>%
  filter(soortgroep %in% soortgroep_sel,
         is_active) %>%
  arrange(meetnet) %>%
  select(-soortgroep, -id, -is_active, -sublocatie) %>%
  rename(eurobats = is_sample) %>%
  datatable(
        rownames = FALSE,
        filter = 'top',
        extensions = c('Buttons', 'Scroller'),
        options = list(
          dom = 'Bfrtip',
          buttons = c('copy', 'excel'),
          language = list(url = '//cdn.datatables.net/plug-ins/1.10.11/i18n/Dutch.json'),
          deferRender = TRUE,
          autoWidth = TRUE,
          columnDefs = list(list(width = '40%', targets = c(4)))
          )
        )
```



## Verkenning van de ingevoerde aantallen


```{r vleermuis, fig.cap= "Getelde aantallen per bezoek (grijze punten) en gemiddelde getelde aantallen per bezoek (rode punten) en het 95%-betrouwbaarheidsinterval"}

aantallen_soort <- aantallen %>%
   filter(soortgroep %in% soortgroep_sel) %>%
   mutate(jaar = as.character(jaar)) %>%
   left_join(select(bezoeken, visit_id, taak), by = "visit_id")

aantallen_soort %>%
  filter(meetnet != "Vleermuizen - Wintertellingen") %>%
  mutate(taak = str_to_lower(taak)) %>%
  filter(taak != "extra telling") %>%
  ggplot(aes(x= taak, y = aantal)) +  
  geom_point(alpha = 0.6, colour = inbo_grijs) +
  stat_summary(fun.data = "mean_cl_boot", colour = inbo_rood, size = 1, alpha = 0.8) +
  facet_wrap(~ meetnet, scale = "free") +
  labs(y = "Aantal getelde individuen", x = "Telling") +
  theme(legend.position = "bottom") 

```


