# Vaatplanten


```{r}
soortgroep_sel <- c("planten", "Planten", "vaatplanten")
```


## Meetnetkarakteristieken

Tabel \@ref(tab:MeetnKaraktplanten1) geeft een overzicht van de karakteristieken van de plantenmeetnetten.

```{r MeetnKaraktplanten1}

bezoeken_soortgroep <- filter(bezoeken, soortgroep %in% soortgroep_sel)
species_list <- unique(bezoeken_soortgroep$meetnet)

tabel_meetnetkarakteristieken %>%
  mutate(telperiode = str_c(start_telperiode, " - ", einde_telperiode)) %>%
  filter(soortgroep %in% soortgroep_sel,
         is_sample) %>%
  group_by(meetnet, protocol, is_sample) %>%
  mutate(bezoeken_tot = sum(bezoeken)) %>%
  ungroup() %>%
  select(meetnet, protocol, type, opstartjaar, 'duur meetcyclus'= duur_meetcyclus,  'bezoeken (/jaar)' = bezoeken_tot, telperiode) %>%
  unique() %>%
  arrange(meetnet) %>%
  kable(caption = "Overzicht van de karakteristieken van de plantenmeetnetten: veldprotocol, type meetnet (integraal of steekproef), aantal meetnetlocaties en de meetcyclus in jaren",
        align = c("l", "l", "l", "c", "c", "c", "c")) %>%
  kable_styling(bootstrap_options = c("striped", "hover", "condensed", "responsive"),
                font_size = 11) %>%
  column_spec(5, width = "2cm")
  
```

## Overzicht van de uitgevoerde tellingen

### Evaluatie per meetnet voor het jaar `r year_evaluation`

In Tabel \@ref(tab:tabplant1) geven we een overzicht van de tellingen van `r year_evaluation` per meetnet.

```{r tabplant1}

overzicht_meetnetten_planten %>%
  filter(jaar == year_evaluation) %>%
  select(meetnet, 
         "aantal meetnetlocaties" = n_locaties,
         meetnetten = n_bezoeken_meetnetten, 
         waarnemingen = n_bezoeken_waarnemingen,
         totaal = voldoende_geteld_totaal,
         "nieuw in meetcyclus" = voldoende_geteld_totaal_nieuw,
         "met track" = voldoende_geteld_track) %>%
  kable(align = c("l", "c", "c", "c", "c", "c", "c"),
        caption = str_c("Tellingen plantenmeetnetten in ", year_evaluation)) %>%
  kable_styling() %>%
  add_header_above(c(" " = 2, "aantal tellingen" = 2, "aantal getelde locaties" = 3))
  
```

### Evaluatie per meetnet voor de meetcyclus

In Tabel \@ref(tab:tabplanten2) geven we een stand van zaken voor de meetcyclus.

```{r tabplanten2}
overzicht_meetnetten_planten %>%
  filter(jaar >= 2022) %>% 
  group_by(meetnet, n_locaties) %>%
  summarise(voldoende_geteld_totaal_cyclus = max(voldoende_geteld_totaal_cyclus),
            voldoende_geteld_track_cyclus = max(voldoende_geteld_track_cyclus)) %>%
  ungroup() %>%
  select(meetnet, 
         "aantal meetnetlocaties" = n_locaties,
         "totaal in meetcyclus" = voldoende_geteld_totaal_cyclus,
         "totaal in meetcyclus met track" = voldoende_geteld_track_cyclus) %>%
  kable(align = c("l", "c", "c", "c"),
        caption = "Tellingen plantenmeetnetten voor de meetcyclus") %>%
  kable_styling() %>%
  add_header_above(c(" " = 2, "aantal getelde locaties" = 2))
```


### Evaluatie voor alle plantenmeetnetten samen

In Tabel \@ref(tab:plant3) geven we een overzicht van het totaal aantal tellingen voor de plantenmeetnetten in de tweede meetcyclus.

```{r plant3}

locaties_planten <- locaties %>%
  filter(soortgroep == "planten") %>%
  filter(is_active)

n_locaties_planten <- nrow(locaties_planten)

overzicht_planten %>%
  filter(is_sample_history) %>%
  filter(jaar >= 2022) %>%
  mutate(meetnet = "alle plantenmeetnetten",
         n_locaties = n_locaties_planten) %>%
  select(jaar, meetnet,
         "aantal meetnetlocaties" = n_locaties,
         meetnetten = n_bezoeken_meetnetten, 
         waarnemingen = n_bezoeken_waarnemingen,
         totaal = voldoende_geteld_totaal,
         "nieuw in meetcyclus" = voldoende_geteld_totaal_nieuw,
         "met track" = voldoende_geteld_track) %>%
  kable(align = "c",
        caption = "Tellingen voor alle plantenmeetnetten samen in 2019 en 2020") %>%
   kable_styling() %>%
  add_header_above(c(" " = 3, "aantal tellingen" = 2, "aantal getelde locaties" = 3))

```

### Evaluatie voor alle plantenmeetnetten samen voor de meetcyclus

```{r}
overzicht_planten %>%
  filter(jaar == year_evaluation) %>%
  mutate(meetnet = "alle plantenmeetnetten",
         n_locaties = n_locaties_planten) %>%
  select(meetnet, 
         "aantal meetnetlocaties" = n_locaties,
         "totaal in meetcyclus" = voldoende_geteld_totaal_cyclus,
         "totaal in meetcyclus met track" = voldoende_geteld_track_cyclus) %>%
  kable(align = "c",
        caption = "Tellingen voor alle plantenmeetnetten voor de volledige meetcyclus") %>%
  kable_styling() %>%
  add_header_above(c(" " = 2, "aantal getelde locaties" = 2))
```

```{r, eval = FALSE}
extra_tellingen <-  read_csv2(file.path(path, "plantenmeetnetten_extra_2021.csv")) %>%
  filter(locatie != "" & !is.na(locatie)) %>%
  group_by(meetnet) %>%
  summarise(locaties_geteld = n_distinct(locatie)) %>%
  ungroup() 
```


### Tijdstippen van de tellingen

Figuur \@ref(fig:figplant) geeft een overzicht van de tijdstippen van de bezoeken.  

```{r figplant, fig.height= 9, fig.width= 6.5,  fig.cap = str_c("Overzicht tijdstippen waarop tellingen werden uitgevoerd in", year_evaluation) }

bezoeken_figuur <- bezoeken %>% 
  left_join(telperiode, by = c("meetnet", "protocol")) %>%
  filter(soortgroep %in% soortgroep_sel) %>% 
  filter(jaar == year_evaluation) %>% 
  select(meetnet,locatie, datum,  bezoek_status_detail, start_telperiode, einde_telperiode) %>%
  unique()

ggplot(data = bezoeken_figuur, aes(x = datum, fill = bezoek_status_detail)) + 
  geom_histogram(binwidth = 7, colour = "white") +
  geom_vline(aes(xintercept = start_telperiode), data = bezoeken_figuur, linetype = 2) +
  geom_vline(aes(xintercept = einde_telperiode), data = bezoeken_figuur, linetype = 2) +
  facet_wrap( ~ meetnet, ncol = 3) + 
  labs(x = "Datum bezoek", y = "Aantal bezoeken", fill = "Bezoek status")  + 
  theme( axis.text.x = element_text(angle = 90, hjust = 1),
         legend.position = "bottom",
         legend.direction = "vertical")
```

Onderstaande tabel geeft een overzicht van de tellingen buiten de telperiode. De kolom 'verschil_dagen' geeft (de absolute waarde van) het verschil in dagen t.o.v. de telperiode volgens het veldprotocol.

```{r}

bezoeken_buiten_telperiode %>%
  filter(soortgroep %in% soortgroep_sel) %>%
  select(-soortgroep, -protocol) %>%
 #  kable(booktabs = TRUE,
 #        caption = "Bezoeken buiten telperiode",
 #        align = c("l", "l", "c","c","c", "c", "c", "c", "c", "c", "c")) %>%
 # kable_styling(bootstrap_options = c("striped", "hover", "condensed", "responsive"),
 #               font_size = 11) %>%
 #  collapse_rows(columns = 1 )
  datatable(rownames = FALSE,
            filter = 'top',
            extensions = c('Buttons', 'Scroller'),
            options = list(
              dom = 'Bfrtip',
              buttons = c('copy', 'excel'),
              language = list(url = '//cdn.datatables.net/plug-ins/1.10.11/i18n/Dutch.json'),
              autoWidth = TRUE,
              columnDefs = list(list(width = '8%', targets = c(4, 5)))
              )
            )


```



### Afwijkingen van het protocol

```{r}
bezoeken_afwijkingen <- bezoeken %>% 
  filter(soortgroep %in% soortgroep_sel) %>% 
  filter(jaar == year_evaluation) %>% 
  filter(bezoek_status_detail != "Conform protocol") %>% 
  select(meetnet, protocol, datum, locatie, "bezoek status" = bezoek_status_detail, opmerkingen = notes) %>%
  mutate(opmerkingen = gsub("\n", ". ", opmerkingen))
```


`r if (nrow(bezoeken_afwijkingen) > 0) {"De volgende tabel geeft een overzicht van de afwijkingen van het protocol"} else {"Er zijn geen bezoeken met afwijkingen van het protocol."}`

```{r afwijkingenProtocolplanten}

if (nrow(bezoeken_afwijkingen) > 0) {
  
  bezoeken_afwijkingen %>%
  # kable(booktabs = TRUE, escape = TRUE) %>%
  # kable_styling(latex_options =  c( "hold_position"),
  #               bootstrap_options = c("striped", "hover", "condensed", "responsive")) %>%
  #   column_spec(5, width = "6cm") %>%
  #  column_spec(2, width = "3cm")
    datatable(
            rownames = FALSE,
            filter = 'top',
            extensions = c('Buttons', 'Scroller'),
            options = list(
              dom = 'Bfrtip',
              buttons = c('copy', 'excel'),
              language = list(url = '//cdn.datatables.net/plug-ins/1.10.11/i18n/Dutch.json'),
              deferRender = TRUE,
              autoWidth = TRUE,
              columnDefs = list(list(width = '40%', targets = c(4)))
              )
            )
  
}
  
```


### Opmerkingen bij bezoeken

```{r}
bezoeken_opmerkingen <- bezoeken %>% 
  filter(jaar == 2020) %>%
  filter(soortgroep %in% soortgroep_sel) %>% 
  filter(jaar == year_evaluation) %>% 
  filter(bezoek_status_detail == "Conform protocol") %>%
  filter(!is.na(notes)) %>%
  filter(notes != "") %>%
  select(meetnet, protocol, datum, locatie, "bezoek status" = bezoek_status_detail, opmerkingen = notes) %>%
  mutate(opmerkingen = gsub("\n", ". ", opmerkingen))
```

```{r}
bezoeken_opmerkingen %>%
    datatable(
            rownames = FALSE,
            filter = 'top',
            extensions = c('Buttons', 'Scroller'),
            options = list(
              dom = 'Bfrtip',
              buttons = c('copy', 'excel'),
              language = list(url = '//cdn.datatables.net/plug-ins/1.10.11/i18n/Dutch.json'),
              deferRender = TRUE,
              autoWidth = TRUE,
              columnDefs = list(list(width = '40%', targets = c(2, 5)))
              )
            )
```


### Mogelijke dubbele invoer


```{r}
bezoeken_dubbels_soortgroep <- bezoeken_dubbels %>%
  filter(soortgroep %in% soortgroep_sel) %>%
  select(meetnet, protocol, locatie, datum, bezoeken = n_bezoeken_datum, "zelfde begintijdstip" = start_time_identiek, taak1, taak2) %>% 
  arrange(meetnet, protocol)
```

`r if (nrow(bezoeken_dubbels_soortgroep) > 0) {"Onderstaande tabel geeft mogelijks dubbel ingevoerde bezoeken weer (bezoeken = aantal bezoeken voor ingevoerd voor eenzelfde dag en eenzelfde locatie; zelfde begintijdstip = is het begintijdstip van de bezoeken identiek?)"} else {"Geen bezoeken die dubbel ingevoerd werden"}`


```{r, eval = nrow(bezoeken_dubbels_soortgroep) > 0}
bezoeken_dubbels_soortgroep %>%
  datatable(
        rownames = FALSE,
        filter = 'top',
        extensions = c('Buttons', 'Scroller'),
        options = list(
          dom = 'Bfrtip',
          buttons = c('copy', 'excel'),
          language = list(url = '//cdn.datatables.net/plug-ins/1.10.11/i18n/Dutch.json'),
          deferRender = TRUE,
          autoWidth = TRUE,
          columnDefs = list(list(width = '15%', targets = c(1)))
          )
  )
  
```




### Verschillende tellers/jaar/locatie

```{r}
# aantallen_planten <- st_read(dsn = file.path(fileman_up("soortenmeetnetten-data"), "raw/planten_puntlocaties.gpkg"), crs = 4326)
# 
# aantallen_planten <- aantallen_planten %>%
#   mutate(jaar = year(datum)) %>%
#   group_by(meetnet, jaar, locatie) %>%
#   mutate(n_tellers_jaar = n_distinct(waarnemer)) %>%
#   ungroup()
# 
# aantallen_planten_check <- aantallen_planten %>%
#   filter(n_tellers_jaar > 1) %>%
#   filter(jaar == year_evaluation)
# 
# bezoeken_herhaling <-  bezoeken   %>%
#   filter(soortgroep == "planten") %>%
#   filter(jaar == year_evaluation) %>%
#   group_by(meetnet, locatie, jaar) %>%
#   summarise(n_bezoeken_jaar = n_distinct(datum),
#             n_waarnemers_jaar = n_distinct(hoofdteller),
#             waarnemers = str_c(unique(hoofdteller), collapse = "; ")) %>%
#   ungroup() %>%
#   filter(n_bezoeken_jaar > 1)


bezoeken_herhaling2 <- aantallen_planten_bezoek %>%
    mutate(jaar = year(datum)) %>%
   filter(jaar == year_evaluation) %>%
  group_by(meetnet, locatie, jaar) %>%
  mutate(n_bezoeken_jaar = n_distinct(datum),
          n_waarnemers_jaar = n_distinct(hoofdteller)) %>%
  ungroup() %>%
  filter(n_bezoeken_jaar > 1, n_waarnemers_jaar > 1)

write_csv2(bezoeken_herhaling2, "../output/locaties_verschillende_waarnemers.csv")

# aantallen_planten_mn_check_herhaling <- get_counts_smp(species_group = "planten") %>%
#   filter(puntlocatie == 1) %>%
#   filter(validatie != -1) %>%
#   mutate(hoofdteller = str_c(first_name, " ", last_name)) %>%
#   mutate(bron = "meetnetten.be") %>%
#   semi_join(bezoeken_herhaling2, by = "visit_id")
# 
# 
# aantallen_planten_check_herhaling <- read_vc(file = "data_waarnemingen_migratie2021", root = path) %>%
#   semi_join(bezoeken_herhaling2, by = "visit_id") %>%
#   st_as_sf(coords = c("x_coord", "y_coord"), crs = 31370) %>%
#   st_transform(crs = 4326)


aantallen_planten_check_herhaling <- read_csv2("C:/Users/toon_westra/Rprojecten/soortenmeetnetten-data/processed/data_planten_2021.csv") %>%
  semi_join(bezoeken_herhaling2, by = "visit_id") %>%
  arrange(meetnet, locatie, hoofdteller, datum) %>%
  st_as_sf(coords = c("x", "y"), crs = 31370)

st_write(aantallen_planten_check_herhaling, "../output/check_planten.gpkg", "planten_meerdere_waarnemers", delete_layer = TRUE)
```

```{r}

bezoeken_herhaling2 %>%
  select(meetnet, locatie, datum, visit_id, hoofdteller, n_waarnemers_jaar, floroncode = code_all) %>%
  arrange(meetnet, locatie, datum) %>%
  filter(n_waarnemers_jaar > 1) %>%
  datatable(
        rownames = FALSE,
        filter = 'top',
        extensions = c('Buttons', 'Scroller'),
        options = list(
          dom = 'Bfrtip',
          buttons = c('copy', 'excel'),
          language = list(url = '//cdn.datatables.net/plug-ins/1.10.11/i18n/Dutch.json'),
          deferRender = TRUE,
          autoWidth = TRUE,
          columnDefs = list(list(width = '15%', targets = c(1)))
          )
  )
  
```



