# Overige soorten

```{r}
soortgroep_sel <- c("overige", "kevers", "spinnen", "mollusken")
```


## Meetnetkarakteristieken

Tabel \@ref(tab:MeetnKaraktoverige1) geeft een overzicht van de karakteristieken van de meetnetten voor spinnen, kevers en sprinkhanen.

```{r MeetnKaraktoverige1}

bezoeken_soortgroep <- filter(bezoeken, soortgroep %in% soortgroep_sel)
species_list <- unique(bezoeken_soortgroep$meetnet)

tabel_meetnetkarakteristieken %>%
  mutate(telperiode = str_c(start_telperiode, " - ", einde_telperiode),
         protocol = ifelse(meetnet == "Nauwe korfslak", protocol_naam, protocol)) %>%
  filter(soortgroep %in% soortgroep_sel,
         is_sample) %>%
  arrange(soortgroep, meetnet) %>%
  select(meetnet, protocol, type, opstartjaar, 'duur meetcyclus'= duur_meetcyclus,  'bezoeken (/jaar)' = bezoeken, telperiode) %>%
  unique() %>%
  kable(caption = "Overzicht van de karakteristieken van de overigemeetnetten: veldprotocol, type meetnet (integraal of steekproef), aantal meetnetlocaties en de meetcyclus in jaren",
        align = c("l", "l", "l", "c", "c", "c", "c")) %>%
  kable_styling(bootstrap_options = c("striped", "hover", "condensed", "responsive"),
                font_size = 11) %>%
  column_spec(5, width = "2cm")
  
```


## Overzicht van de uitgevoerde tellingen

### Evaluatie jaardoelen en doelen meetnetcyclus

In bijlage \@ref(h:bijlage) wordt per meetnetloctie een overzicht gegeven van de uitgevoerde tellingen.

In Tabel \@ref(tab:overzichtTellingenoverige1) evalueren we de jaardoelen. In de tabel onderscheiden we: 

* de jaardoelen: het aantal te tellen locaties voor een bepaald jaar; 
* doelbereik jaar: de mate waarin de jaardoelen gehaald werden;
* het aantal tellingen conform protocol;
* het aantal tellingen dat niet kon worden uitgevoerd door overmacht;
* het aantal voldoende getelde meetnetlocaties: dit zijn de locaties waar het aantal tellingen werd gehaald binnen de afgesproken telperiode, conform het protocol. Ook de tellingen die niet konden uitgevoerd worden door overmacht worden hiervoor meegrekend.
* het aantal nieuw getelde meetnetlocaties binnen een meetcyclus: dit zijn het aantal voldoende getelde locaties die voor de eerste maal geteld werden in de meetcyclus.  

```{r overzichtTellingenoverige1}

tabel_rapport %>%
  arrange(soortgroep, meetnet) %>%
   filter(soortgroep %in% soortgroep_sel,
          jaar == year_evaluation) %>%
  filter(type_locatie == "Meetnetlocatie") %>%
  select(meetnet,  protocol, "aantal locaties", jaardoel, "doelbereik jaar (%)", "tellingen conform protocol", "tellingen niet uitvoerbaar",  "locaties geteld",  "locaties voldoende geteld - totaal", "locaties voldoende geteld - nieuw") %>%
  kable(caption = "Evaluatie van de jaardoelen", 
        align = c("l", "l", "l","c","c", "c", "c", "c", "c", "c", "c")) %>%
 kable_styling(bootstrap_options = c("striped", "hover", "condensed", "responsive"),
               font_size = 11) %>%
  collapse_rows(columns = c(1))
  
```



```{r}
n_extra <- tabel_rapport %>%
   filter(soortgroep %in% soortgroep_sel,
          jaar == year_evaluation) %>%
  filter(type_locatie == "Extra locatie") %>%
  nrow()
```


`r if (n_extra > 0) {"Ten slotte geven we een overzicht van de tellingen in 'extra locaties' die niet tot de steekproef behoren. Hiervoor worden geen doelen gesteld."}` 

```{r overzichtTellingenoverige2}

if (n_extra > 0) {
  
  tabel_rapport %>%
    filter(soortgroep %in% soortgroep_sel,
          jaar == year_evaluation) %>%
    filter(type_locatie == "Extra locatie") %>%
    select(meetnet,  protocol,  "tellingen conform protocol",  "locaties voldoende geteld - totaal") %>%
    kable(booktabs = TRUE, 
        caption = "Overzicht van tellingen in extra locaties", 
        align = c("l", "l", "l","c","c", "c", "c", "c", "c", "c", "c")) %>%
    kable_styling(bootstrap_options = c("striped", "hover", "condensed", "responsive"),
               font_size = 11) %>%
    collapse_rows(columns = c(1))
  
}

```

### Tijdstippen van de tellingen

Figuur \@ref(fig:figuurBezoekenoverige) geeft een overzicht van de tijdstippen van de bezoeken.  

```{r figuurBezoekenoverige, fig.height= 6, fig.width= 6.5,  fig.cap = "Overzicht tijdstippen waarop tellingen werden uitgevoerd" }

bezoeken_figuur <- bezoeken %>% 
  left_join(telperiode, by = c("meetnet", "protocol")) %>%
  filter(soortgroep %in% soortgroep_sel) %>% 
  filter(jaar == year_evaluation) %>% 
  select(meetnet,locatie, datum,  bezoek_status_detail, start_telperiode, einde_telperiode) %>%
  unique()

ggplot(data = bezoeken_figuur, aes(x = datum, fill = bezoek_status_detail)) + 
  geom_histogram(binwidth = 7, colour = "white") +
  geom_vline(aes(xintercept = start_telperiode), data = bezoeken_figuur, linetype = 2) +
  geom_vline(aes(xintercept = einde_telperiode), data = bezoeken_figuur, linetype = 2) +
  facet_wrap( ~ meetnet, ncol = 3) + 
  labs(x = "Datum bezoek", y = "Aantal bezoeken", fill = "Bezoek status")  + 
  theme( axis.text.x = element_text(angle = 90, hjust = 1),
         legend.position = "bottom",
         legend.direction = "vertical")
```

Onderstaande tabel geeft een overzicht van de tellingen buiten de telperiode. De kolom 'verschil_dagen' geeft (de absolute waarde van) het verschil in dagen t.o.v. de telperiode volgens het veldprotocol.

```{r}

bezoeken_buiten_telperiode %>%
  filter(soortgroep %in% soortgroep_sel) %>%
  select(-soortgroep, -protocol) %>%
  datatable(rownames = FALSE,
            filter = 'top',
            extensions = c('Buttons', 'Scroller'),
            escape = FALSE,
            options = list(
              dom = 'Bfrtip',
              buttons = c('copy', 'excel'),
              language = list(url = '//cdn.datatables.net/plug-ins/1.10.11/i18n/Dutch.json'),
              autoWidth = TRUE,
              columnDefs = list(list(width = '8%', targets = c(4, 5)))
              )
            )

```



### Afwijkingen van het protocol

```{r}
bezoeken_afwijkingen <- bezoeken %>% 
  filter(soortgroep %in% soortgroep_sel) %>% 
  filter(jaar == year_evaluation) %>% 
  filter(bezoek_status_detail != "Conform protocol") %>% 
  select(link, meetnet, datum, locatie, "bezoek status" = bezoek_status_detail, opmerkingen = notes) %>%
  mutate(opmerkingen = gsub("\n", ". ", opmerkingen))
```


`r if (nrow(bezoeken_afwijkingen) > 0) {"De volgende tabel geeft een overzicht van de afwijkingen van het protocol"} else {"Er zijn geen bezoeken met afwijkingen van het protocol."}`

```{r afwijkingenProtocoloverige}

if (nrow(bezoeken_afwijkingen) > 0) {
  
  bezoeken_afwijkingen %>%
    datatable(
            rownames = FALSE,
            filter = 'top',
            escape = FALSE,
            extensions = c('Buttons', 'Scroller'),
            options = list(
              dom = 'Bfrtip',
              buttons = c('copy', 'excel'),
              language = list(url = '//cdn.datatables.net/plug-ins/1.10.11/i18n/Dutch.json'),
              deferRender = TRUE,
              autoWidth = TRUE,
              columnDefs = list(list(width = '40%', targets = c(4)))
              )
            )
  
}
  
```



### Mogelijke dubbele invoer

```{r}
bezoeken_dubbels_soortgroep <- bezoeken_dubbels %>%
  filter(soortgroep %in% soortgroep_sel) %>%
  select(meetnet, protocol, locatie, datum, bezoeken = n_bezoeken_datum, "zelfde begintijdstip" = start_time_identiek, taak1, taak2) %>% 
  arrange(meetnet, protocol)
```

`r if (nrow(bezoeken_dubbels_soortgroep) > 0) {"Onderstaande tabel geeft mogelijks dubbel ingevoerde bezoeken weer (bezoeken = aantal bezoeken voor ingevoerd voor eenzelfde dag en eenzelfde locatie; zelfde begintijdstip = is het begintijdstip van de bezoeken identiek?)"} else {"Geen bezoeken die dubbel ingevoerd werden"}`


```{r}
bezoeken_dubbels_soortgroep %>%
  datatable(
        rownames = FALSE,
        filter = 'top',
        extensions = c('Buttons', 'Scroller'),
        options = list(
          dom = 'Bfrtip',
          buttons = c('copy', 'excel'),
          language = list(url = '//cdn.datatables.net/plug-ins/1.10.11/i18n/Dutch.json'),
          deferRender = TRUE,
          autoWidth = TRUE,
          columnDefs = list(list(width = '15%', targets = c(1)))
          )
  )
  
```

## Opmerkingen bij meetnetlocaties

Onderstaande tabel geeft een overzicht van de opmerkingen bij actieve locaties.

```{r}

locaties_opm %>%
  filter(soortgroep %in% soortgroep_sel,
         is_active) %>%
  arrange(meetnet) %>%
  select(-soortgroep, -id, -is_active) %>%
  datatable(
        rownames = FALSE,
        filter = 'top',
        extensions = c('Buttons', 'Scroller'),
        options = list(
          dom = 'Bfrtip',
          buttons = c('copy', 'excel'),
          language = list(url = '//cdn.datatables.net/plug-ins/1.10.11/i18n/Dutch.json'),
          deferRender = TRUE,
          autoWidth = TRUE,
          columnDefs = list(list(width = '40%', targets = c(4)))
          )
        )
```


## Monitoringsinspanning

Zie [deze website](https://inbo.github.io/soortenmeetnetten-dataexploration/#overige).

## Verkenning van de ingevoerde aantallen

Zie [deze website](https://inbo.github.io/soortenmeetnetten-dataexploration/#overige).


## Inhaalslag zeggekorfslag

```{r}

locaties_prioritair <- read_vc(root = path, "raw/werkpakketten_locaties") %>%
  filter(meetnet == "Zeggekorfslak") %>%
  filter( str_detect(werkpakket,"prioritair")) %>%
  distinct(meetnet, locatie)

locaties_herbezoek <- read_vc(root = path, "raw/werkpakketten_locaties") %>%
  filter(meetnet == "Zeggekorfslak") %>%
  filter( str_detect(werkpakket,"herbezoek")) %>%
  distinct(meetnet, locatie)

bezoeken_zegge <- bezoeken %>%
  filter(meetnet == "Zeggekorfslak") %>%
  group_by(locatie, bezoek_status_detail) %>%
  summarise(n_bezoeken = n(),
            jaren = str_c(unique(jaar), collapse = "; ")) %>%
  ungroup()

aantallen_zegge <- aantallen %>%
  filter(meetnet == "Zeggekorfslak") %>%
  group_by(locatie) %>%
  summarise(n_punten = n_distinct(sample_id),
            aantal = sum(aantal)) %>%
  ungroup()
  

overzicht_prioritair <- locaties_prioritair %>%
  left_join(bezoeken_zegge, by = "locatie") %>%
  left_join(aantallen_zegge, by = "locatie")

overzicht_herbezoek <- locaties_herbezoek %>%
  left_join(bezoeken_zegge, by = "locatie") %>%
  left_join(aantallen_zegge, by = "locatie")
```

```{r}
overzicht_prioritair %>%
  kable(caption = "Overzicht prioritair te bezoeken locaties (waarvoor aanwezigheid nog niet met zekerheid werd vastgesteld)") %>%
  kable_styling()
```

```{r}
overzicht_herbezoek %>%
  kable(caption = "Overzicht te herbezoeken locaties (waarvoor de laatste aanwezigheid meer dan 12 jaar geleden werd vastgesteld)") %>%
  kable_styling()
```

## Inhaalslag gerande oeverspin

```{r}

locaties_prioritair <- read_vc(root = path, "raw/werkpakketten_locaties") %>%
  filter(meetnet == "Gerande oeverspin") %>%
  filter( werkpakket %in% c("veldwerk 2020", "veldwerk 2021")) %>%
  distinct(meetnet, locatie)

locaties_overige <- read_vc(root = path, "raw/werkpakketten_locaties") %>%
  filter(meetnet == "Gerande oeverspin") %>%
  anti_join(locaties_prioritair, by = "locatie") %>%
  distinct(meetnet, locatie)

bezoeken_oeverspin <- bezoeken %>%
  filter(meetnet == "Gerande oeverspin") %>%
  group_by(locatie, bezoek_status_detail) %>%
  summarise(n_bezoeken = n(),
            jaren = str_c(unique(jaar), collapse = "; ")) %>%
  ungroup()

aantallen_oeverspin <- aantallen %>%
  filter(meetnet == "Gerande oeverspin") %>%
  group_by(locatie) %>%
  summarise(n_punten = n_distinct(sample_id),
            aantal = sum(aantal)) %>%
  ungroup()
  

overzicht_prioritair <- locaties_prioritair %>%
  left_join(bezoeken_oeverspin, by = "locatie") %>%
  left_join(aantallen_oeverspin, by = "locatie")

overzicht_overige <- locaties_overige %>%
  inner_join(bezoeken_oeverspin, by = "locatie") %>%
  left_join(aantallen_oeverspin, by = "locatie")
```

```{r}
overzicht_prioritair %>%
  kable(caption = "Overzicht prioritair te bezoeken locaties (waarvoor aanwezigheid nog niet met zekerheid werd vastgesteld)") %>%
  kable_styling()
```


