# Planning 2023

```{r}

evaluatie_locaties_cyclus2 <- evaluatie_locaties %>%
  group_by(meetnet, meetcyclus) %>%
  mutate(meetcyclus_periode = str_c(min(jaar), " - ", min(jaar) + duur_meetcyclus - 1)) %>%
  ungroup() %>%
  group_by(meetnet, locatie, protocol, meetcyclus, duur_meetcyclus, meetcyclus_periode) %>%
  summarise(voldoende_geteld_cyclus = sum(voldoende_geteld) > 0,
         voldoende_data_cyclus = sum(voldoende_data) > 0) %>%
  ungroup() %>%
  filter(duur_meetcyclus == 3)

eval_voldoende_geteld <- evaluatie_locaties %>%
  group_by(meetnet, locatie, protocol, meetcyclus) %>%
  filter(voldoende_geteld == 1) %>%
  summarise(voldoende_geteld_jaren = str_c(jaar, collapse = ";")) %>%
  ungroup()

eval_voldoende_data <- evaluatie_locaties %>%
  group_by(meetnet, locatie, protocol, meetcyclus) %>%
  filter(voldoende_data == 1) %>%
  summarise(voldoende_data_jaren = str_c(jaar, collapse = ";")) %>%
  ungroup()


protocollen <- evaluatie_locaties_cyclus2 %>%
  distinct(meetnet, protocol)

locaties_status <- locaties_metadata %>%
  filter(is_sample_history) %>%
  left_join(protocollen, by = "meetnet") %>% 
  left_join(evaluatie_locaties_cyclus2, by = c("meetnet", "locatie", "protocol")) %>%
 # filter(is_sample | !is.na(voldoende_data_cyclus)) %>%
  left_join(eval_voldoende_geteld, by = c("meetnet","locatie", "protocol", "meetcyclus")) %>%
  left_join(eval_voldoende_data, by = c("meetnet","locatie", "protocol", "meetcyclus"))

evaluatie_locaties_cyclus1 <- evaluatie_locaties %>%
  group_by(meetnet, locatie, protocol, meetcyclus) %>%
  mutate(voldoende_geteld_cyclus = sum(voldoende_geteld) > 0,
         voldoende_data_cyclus = sum(voldoende_data) > 0) %>%
  ungroup() %>%
  filter(meetcyclus == 1) %>%
  select(meetnet, locatie, protocol, meetcyclus, jaar, voldoende_data, voldoende_data_cyclus, voldoende_geteld_cyclus) %>%
  spread(key = jaar, value = voldoende_data, fill = 0) 
```

## Heikikker

```{r}

locaties_status_heikikker <- locaties_status %>%
  filter(meetnet == "Heikikker") %>%
  mutate(status = ifelse(!is_active, "locatie ongeschikt",
                         ifelse(is.na(voldoende_geteld_cyclus), "te bezoeken",
                                ifelse(voldoende_geteld_cyclus, "voldoende geteld", "bezocht, maar onvoldoende geteld")))) %>%
  select(meetnet, locatie, is_active, status, jaar = voldoende_geteld_jaren)

write_csv2(locaties_status_heikikker, "../output/voortgang_heikikker.csv", na = "")

overzicht_heikikker <- locaties_status_heikikker %>%
  group_by(meetnet, status) %>%
  summarise(n_locaties = n_distinct(locatie)) %>%
  ungroup()
  


```

















## Amfibieën

### Boomkikker

```{r}
protocollen <- data.frame(meetnet = "Boomkikker",
                    protocol = c("Padden en kikkers - Roepkoren",
                                 "Amfibieën - Larven en metamorfen"))

locaties_status_boomkikker <- locaties_metadata %>%
  filter(meetnet == "Boomkikker") %>%
  filter(is_sample_history) %>%
  left_join(protocollen, by = "meetnet") %>% 
  left_join(evaluatie_locaties_cyclus2, by = c("meetnet", "locatie", "protocol")) %>%
  filter(is_sample | !is.na(voldoende_data_cyclus)) %>%
  mutate(protocol = ifelse(protocol == "Padden en kikkers - Roepkoren", "roepkoren", "larven")) %>%
  select(-voldoende_geteld_cyclus) %>%
  spread(key = protocol, value = voldoende_data_cyclus) %>%
  mutate(roepkoren = ifelse(is.na(roepkoren), FALSE, roepkoren),
         larven = ifelse(is.na(larven), FALSE, larven),
         afgewerkt = roepkoren & larven,
         status = ifelse(!larven & !roepkoren, "larven & roepkoren",
                        ifelse(!larven, "enkel larven",
                               ifelse(!roepkoren, "enkel roepkoren", "afgewerkt"))))

write.csv2(locaties_status_boomkikker, "../output/status_boomkikker_2021.csv")
```

### Rugstreeppad

```{r}
locaties_status_rugstreeppad <- locaties_metadata %>%
  filter(meetnet == "Rugstreeppad") %>%
  mutate(protocol = "Rugstreeppad - Transect") %>%
  filter(is_sample) %>%
  left_join(evaluatie_locaties_cyclus1, by = c("meetnet", "locatie", "protocol")) %>%
  mutate(afgewerkt = ifelse(is.na(voldoende_geteld_cyclus), FALSE, voldoende_geteld_cyclus)) %>%
  select(-voldoende_data_cyclus, -voldoende_geteld_cyclus)
  

```

### Kamsalamander

```{r}
evaluatie_locaties_kamsalamander_geteld <- evaluatie_locaties %>%
  filter(meetnet == "Kamsalamander") %>%
  filter(is_sample) %>%
  #mutate(meetcyclus = ifelse(jaar < 2020, 1, 2)) %>%
  filter(voldoende_geteld == 1) %>%
  mutate(protocol = ifelse(protocol == "Amfibieën - Fuiken", "fuiken",
                           ifelse(protocol == "Amfibieën - Larven en metamorfen", "larventelling", NA))) %>%
  group_by(meetnet, locatie, protocol, meetcyclus) %>%
  summarise(jaar_voldoende_geteld = str_c(jaar, collapse = "; ")) %>%
  ungroup() %>%
  spread(key = protocol, value =  jaar_voldoende_geteld)

locaties_kamsalamander_niet_geteld <- locaties_metadata %>%
  filter(is_sample) %>%
  filter(meetnet == "Kamsalamander") %>%
  anti_join(evaluatie_locaties_kamsalamander_geteld, by = "locatie")


```



## Vlinders

### Soorten cyclus 2019 - 2021

```{r}
locaties_cyclus <- read_vc(root = fileman_up("soortenmeetnetten-data"),
                               file =  "raw/werkpakketten_locaties") %>%
  filter(meetnet %in% c("Argusvlinder", "Heivlinder"),
         werkpakket %in% c("veldwerk 2020", "veldwerk 2021", "veldwerk 2019")) %>%
  mutate(jaar = as.numeric(str_sub(werkpakket, start = 10))) %>%
  left_join(locaties_metadata, by = c("meetnet", "locatie"))

todo <- locaties_cyclus %>%
  left_join(evaluatie_locaties_cyclus2, by = c("meetnet", "locatie")) %>%
  mutate(voldoende_data_cyclus = ifelse(is.na(voldoende_data_cyclus), FALSE, voldoende_data_cyclus),
         voldoende_geteld_cyclus = ifelse(is.na(voldoende_geteld_cyclus), FALSE, voldoende_geteld_cyclus)) %>%
  filter(is_active, is_sample) %>%
  mutate(actie = ifelse(werkpakket != "veldwerk 2021" & !voldoende_data_cyclus, "toevoegen aan wp 2021",
                        ifelse(werkpakket == "veldwerk 2021" & voldoende_data_cyclus, "verwijderen uit wp 2021", NA))) 
           
acties_2019_2021 <- todo %>%
  filter(!is.na(actie)) %>%
  select(meetnet, locatie, werkpakket, voldoende_data_cyclus, voldoende_geteld_cyclus, actie)
```


## Soorten cyclus 2020 - 2022


```{r}
locaties_cyclus <- read_vc(root = fileman_up("soortenmeetnetten-data"),
                               file =  "raw/werkpakketten_locaties") %>%
  filter(meetnet %in% c("Variabele waterjuffer", "Vroege glazenmaker", "Oranje zandoogje"),
         werkpakket %in% c("veldwerk 2020", "veldwerk 2021", "veldwerk 2022")) %>%
  mutate(jaar = as.numeric(str_sub(werkpakket, start = 10))) %>%
  left_join(locaties_metadata, by = c("meetnet", "locatie"))

todo <- locaties_cyclus %>%
  left_join(evaluatie_locaties_cyclus2, by = c("meetnet", "locatie")) %>%
  mutate(voldoende_data_cyclus = ifelse(is.na(voldoende_data_cyclus), FALSE, voldoende_data_cyclus),
         voldoende_geteld_cyclus = ifelse(is.na(voldoende_geteld_cyclus), FALSE, voldoende_geteld_cyclus)) %>%
  filter(is_active, is_sample) %>%
  mutate(actie = ifelse(werkpakket == "veldwerk 2020" & !voldoende_data_cyclus, "toevoegen aan wp 2021",
                        ifelse(werkpakket == "veldwerk 2021" & voldoende_data_cyclus, "verwijderen uit wp 2021", NA))) 

acties_2020_2022 <- todo %>%
  filter(!is.na(actie)) %>%
  select(meetnet, locatie, werkpakket, voldoende_data_cyclus, voldoende_geteld_cyclus, actie)
           
  
```



## Bosbeekjuffer

```{r}
overzicht_bosbeekjuffer <- locaties_metadata %>% 
  filter(meetnet == "Bosbeekjuffer") %>%
  left_join(evaluatie_locaties_cyclus1, by = c("meetnet", "locatie")) %>%
  mutate(voldoende_data_cyclus = ifelse(is.na(voldoende_data_cyclus), FALSE, voldoende_data_cyclus),
         voldoende_geteld_cyclus = ifelse(is.na(voldoende_geteld_cyclus), FALSE, voldoende_geteld_cyclus)) %>%
  filter(is_active, is_sample)
```


























```{r}

locaties_cyclus <- read_vc(root = fileman_up("soortenmeetnetten-data"),
                               file =  "raw/werkpakketten_locaties") %>%
  filter(meetnet %in% c("Argusvlinder", "Oranje zandoogje", "Heivlinder"),
         werkpakket %in% c("veldwerk 2019", "veldwerk 2020", "veldwerk 2021", "veldwerk 2022")) %>%
  mutate(jaar = as.numeric(str_sub(werkpakket, start = 10))) %>%
  left_join(locaties_metadata, by = c("meetnet", "locatie"))

locaties_heivlinder <- locaties_cyclus %>%
  filter(meetnet == "Heivlinder") %>%
  group_by(meetnet, locatie, is_active, is_sample) %>%
  summarise(werkpakketten = str_c(werkpakket, collapse = ";")) %>%
  ungroup()

locaties_oz <- locaties_cyclus %>%
  filter(meetnet == "Oranje zandoogje",
         werkpakket %in% c("veldwerk 2020", "veldwerk 2021", "veldwerk 2022"))  %>%
  group_by(meetnet, locatie, is_active, is_sample) %>%
  summarise(werkpakketten = str_c(werkpakket, collapse = ";")) %>%
  ungroup()

locaties_oz_geen_sample <- locaties_metadata %>%
  filter(meetnet == "Oranje zandoogje") %>%
  anti_join(locaties_oz, by = c("meetnet", "locatie")) %>%
  filter(is_sample) %>%
  select(meetnet, locatie)

write.csv2(locaties_oz_geen_sample, "../output/oranje_zandoogje_geen_steekproeflocatie.csv", row.names = FALSE)

vlinders_niet_afgewerkt <- locaties_cyclus %>%
  filter(meetnet %in% c("Heivlinder", "Argusvlinder"))  %>%
  left_join(evaluatie_locaties_2020, by = c("meetnet", "locatie")) %>%
  filter()
  
write.csv2(heivlinder_argus_wp_2019_niet_afgewerkt, "../../output/heivlinder_argus_wp_2019_niet_afgewerkt.csv", row.names = FALSE)
```

## Libellen

### Bosbeekjuffer

```{r}
soort <- "Bosbeekjuffer"

locaties_soort <- locaties %>%
  st_drop_geometry() %>%
  filter(meetnet %in% soort) %>%
  select(meetnet, locatie, is_active, is_sample)

evaluatie_locaties_soort <- evaluatie_locaties %>%
  filter(meetnet %in% soort) %>%
  filter(voldoende_data == 1) %>%
  group_by(locatie, protocol) %>%
  summarise(voldoende_data_jaar = str_c(jaar, collapse = "; ")) %>%
  ungroup() %>%


kamsalamander_aanwezig <- aantallen %>%
  filter(meetnet == "Kamsalamander") %>%
  filter(primaire_soort) %>%
  group_by(locatie, levensstadium) %>%
  summarise(totaal = sum(aantal, na.rm = TRUE)) %>%
  ungroup() %>%
  filter(!is.na(levensstadium)) %>%
  spread(key = "levensstadium", value = "totaal")
```




## Amfibieën

### Kamsalamander

```{r}
steekproefkader_kamsalamander <- st_read("../../data/steekproefkader", "Kamsalamander_steekproefkader_WGS84_versie2019-03-07")

steekproefkader_details <- steekproefkader_kamsalamander %>%
  st_drop_geometry() %>%
  select(naam = Naam, gebied = GebiedCode, stratum = Stratum, steekproef = Steekproef, vlg_geb = Vlg_geb, vlg_punt = Vlg_punt, nStkpr_geb) %>%
  mutate(naam = str_to_lower(naam)) %>%
  group_by(gebied) %>%
  mutate(gebied_in_steekproef = sum(steekproef) > 0) %>%
  ungroup() %>%
  mutate(naam = ifelse(naam == "de brand - poel n31" & steekproef == 0, "de brand - poel n31bis", naam),
         naam = ifelse(naam == "antitankgracht haacht - poel 16c" & steekproef == 0, "antitankgracht haacht - poel 16cbis", naam))
  

steekproef_kamsalamander <- steekproefkader_kamsalamander %>%
  filter(Steekproef >= 1)
```


```{r}

locaties_kamsalamander <- locaties %>%
  filter(meetnet == "Kamsalamander") %>%
  filter(is_active) %>%
  select(meetnet, locatie, is_sample) %>%
  st_drop_geometry()

# jaren <- data.frame(meetnet = "Kamsalamander",
#                     jaar = c(2017, 2018, 2019))

protocollen <- data.frame(meetnet = "Kamsalamander",
                    protocol = c("Amfibieën - Fuiken",
                                 "Amfibieën - Larven en metamorfen"))

overzicht_meetcyclus <- locaties_kamsalamander %>%
  # left_join(jaren, by = "meetnet") %>%
  left_join(protocollen, by = "meetnet")

```

#### To do cyclus 2017-2019

```{r}

evaluatie_kamsalamander <-  evaluatie_locaties %>%
  filter(is_active == 1) %>%
  filter(meetnet == "Kamsalamander") %>%
  group_by(meetnet, protocol, is_sample, locatie) %>%
  summarise(voldoende_data_cyclus= sum(voldoende_data) > 0,
            voldoende_geteld_cyclus = sum(voldoende_geteld) > 0 ) %>%
  ungroup()

overzicht_uitvoer <- overzicht_meetcyclus %>%
  left_join(evaluatie_kamsalamander, by = c("meetnet","locatie", "protocol", "is_sample")) %>%
  mutate(voldoende_data_cyclus = ifelse(is.na(voldoende_data_cyclus), 0, voldoende_data_cyclus),
         voldoende_geteld_cyclus = ifelse(is.na(voldoende_geteld_cyclus), 0, voldoende_geteld_cyclus)
         ) %>%
  arrange(desc(is_sample), locatie, protocol) 
  
overzicht_uitvoer_wide <- overzicht_uitvoer %>%
  select(-voldoende_geteld_cyclus) %>%
  mutate(protocol = ifelse(protocol == "Amfibieën - Fuiken", "fuiken",
                           ifelse(protocol == "Amfibieën - Larven en metamorfen", "larventelling", NA))) %>%
  spread(key = "protocol", value = "voldoende_data_cyclus") %>%
  filter(!(is_sample == 0 & fuiken == 0 & larventelling == 0)) %>%
  arrange(is_sample, locatie) 

overzicht_uitvoer_wide2 <- overzicht_uitvoer %>%
  select(-voldoende_data_cyclus) %>%
  mutate(protocol = ifelse(protocol == "Amfibieën - Fuiken", "fuiken_vg",
                           ifelse(protocol == "Amfibieën - Larven en metamorfen", "larventelling_vg", NA))) %>%
  spread(key = "protocol", value = "voldoende_geteld_cyclus") %>%
  filter(!(is_sample == 0 & fuiken_vg == 0 & larventelling_vg == 0)) %>%
  arrange(is_sample, locatie) %>%
  select(-fuiken_vg)

overzicht_uitvoer_wide3 <- overzicht_uitvoer_wide %>%
  left_join(overzicht_uitvoer_wide2, by = c("is_sample","meetnet", "locatie")) %>%
  mutate(larventelling_gvm = ifelse(larventelling == 0 & larventelling_vg == 1, 1, 0)) %>%
  select(-larventelling_vg)
  
```


```{r}
check_extra <- overzicht_uitvoer_wide3 %>%
  mutate(locatie = str_replace(locatie, "poel", "Poel"),
         temp = str_detect(locatie, "Poel"),
         temp2 = str_sub(locatie, -1, -1) %in% as.character(c(0:50)),
         naam = ifelse(temp, locatie, 
                       ifelse(temp2, str_c(str_sub(locatie, 1, -2), "- Poel ", str_sub(locatie, -1, -1)),
                              str_c(locatie, " - Poel 1"))),
         naam = str_to_lower(naam),
         afgewerkt = (fuiken == 1) & (larventelling == 1)) %>%
  select(-temp, -temp2) %>%
  left_join(steekproefkader_details, by = "naam") %>%
  filter(!is.na(gebied)) %>%
  group_by(gebied) %>%
  mutate(n_geteld_gebied_sample = sum(afgewerkt & (is_sample == 1)),
         n_geteld_gebied_extra = sum(afgewerkt & (is_sample == 0))) %>%
  ungroup() %>%
  mutate(n_tekort_gebied =nStkpr_geb * gebied_in_steekproef - n_geteld_gebied_sample) %>%
  filter(gebied_in_steekproef == 1) %>%
  mutate(extra_locatie_pot = afgewerkt & (is_sample == 0) & (n_tekort_gebied > 0))
    
    
vervangpunten <- check_extra %>%
  filter(extra_locatie_pot) %>%
  group_by(gebied) %>%
  mutate(volgorde_vervanging = rank(vlg_punt)) %>%
  ungroup() %>%
  mutate(vervangpunt = volgorde_vervanging <= n_tekort_gebied) %>%
  filter(vervangpunt)

te_vervangen_binnen_gebied <- check_extra %>%
  filter(gebied %in% vervangpunten$gebied) %>%
  filter(is_sample == 1) %>%
  filter(!afgewerkt) %>%
  group_by(gebied) %>%
  mutate(volgorde_vervanging = rank(desc(vlg_punt))) %>%
  ungroup()

te_vervangen_gebied_klein <- check_extra %>%
  filter(is_sample == 1) %>%
  filter(!afgewerkt) %>%
  filter(stratum == "Klein") %>%
  arrange(desc(vlg_geb), desc(vlg_punt))

```


```{r}
to_do <- overzicht_uitvoer_wide3 %>%
  filter(is_sample == 1) %>%
  filter(fuiken == 0 | larventelling == 0) %>%
  filter(!locatie %in% c("Antitankgracht Haacht - Poel 16",
                      "De Brand - Poel n31",
                      "Kleine Struisbeekvallei - Poel 1",
                      "Lo-Relinge - Poel 3")) %>%
  mutate(todo = ifelse(fuiken == 0 & larventelling == 0, "fuiken + larventelling",
                       ifelse(fuiken == 0, "enkel fuiken",
                              "enkel larventelling"))) 

sum(to_do$fuiken == 0)
sum(to_do$larventelling == 0)
sum(to_do$larventelling_gvm == 1)

write.csv2(to_do, "../../output/todo_kamsalamander.csv")


to_do_corr <- to_do %>%
  filter(!(fuiken == 1 & larventelling_gvm == 1))
```

#### Cyclus 2020-2024

```{r}

overzicht_cyclus1 <- evaluatie_locaties %>%
  filter(meetnet == "Kamsalamander") %>%
  filter(voldoende_data == 1 | (protocol == "Amfibieën - Larven en metamorfen" & voldoende_geteld == 1)) %>%
  filter(is_sample == 1 | locatie %in% c("Antitankgracht Haacht - Poel 15", "De Brand - Poel 6", "Kleine Struisbeekvallei - poel 2", "Vallei van de Mark - Poel 1")) %>%
  select(meetnet, protocol, locatie, jaar, voldoende_geteld, voldoende_data) %>%
  group_by(locatie) %>%
  mutate(afgewerkt = n_distinct(protocol) == 2) %>%
  ungroup() %>%
  filter(afgewerkt)

overzicht_cyclus1_wide <- overzicht_cyclus1 %>%
  select(meetnet, protocol, locatie, jaar, afgewerkt) %>%
  group_by(meetnet, protocol, locatie, afgewerkt) %>%
  summarise(jaar = str_c(jaar, collapse = " + ")) %>%
  ungroup() %>%
  spread(key = "protocol", value = "jaar") %>%
  arrange(`Amfibieën - Fuiken`)

write.csv2(overzicht_cyclus1_wide, "../../output/kamsalamander_2017_2019.csv", row.names = FALSE)

```

### Rugstreeppad

```{r}
overzicht_cyclus1_rugstreeppad <- evaluatie_locaties %>%
  filter(meetnet == "Rugstreeppad") %>%
  filter(jaar >= 2019) %>%
  group_by(meetnet, is_sample, protocol, locatie) %>%
  summarise(jaar = str_c(jaar, collapse = " + "),
            voldoende_data = sum(voldoende_data) >= 1,
            voldoende_geteld = sum(voldoende_geteld) >= 1) %>%
  ungroup() %>%
  group_by(meetnet) %>%
  mutate(n = n_distinct(locatie)) %>%
  ungroup() %>%
  arrange(meetnet, jaar, locatie)
```

### Boomkikker

```{r}

boomkikker_wp_2019_niet_afgewerkt <-taken %>%
  filter(meetnet == "Boomkikker",
         jaar >= 2019) %>%
  distinct(meetnet, protocol, werkpakket, jaar,  locatie) %>%
  left_join( select( evaluatie_locaties, meetnet, protocol, jaar, locatie, voldoende_geteld), by = c("meetnet", "protocol", "jaar", "locatie")) %>%
  mutate(voldoende_geteld = ifelse(is.na(voldoende_geteld), 0, voldoende_geteld),
         protocol = ifelse(protocol == "Padden en kikkers - Roepkoren", "roepkoren", "larven")) %>%
  spread(key = "protocol", value = "voldoende_geteld") %>%
  filter(roepkoren == 0 | larven == 0) %>%
  rename(roepkoren_vold_geteld = roepkoren, larven_vold_geteld = larven)
  
write.csv2(boomkikker_wp_2019_niet_afgewerkt, "../../output/boomkikker_wp_2019_niet_afgewerkt.csv", row.names = FALSE)

```



## Libellen

```{r}
overzicht_cyclus1_libellen <- evaluatie_locaties %>%
  filter(protocol == "Libellen - Transecten") %>%
  group_by(meetnet, is_sample, protocol, locatie) %>%
  summarise(jaar = str_c(jaar, collapse = " + "),
            voldoende_data = sum(voldoende_data) >= 1) %>%
  ungroup() %>%
  group_by(meetnet) %>%
  mutate(n = n_distinct(locatie)) %>%
  ungroup() %>%
  arrange(meetnet, jaar, locatie)
```

### Te vervangen locaties

#### Variabele waterjuffer

In het meetnet Variabele waterjuffer moeten de locaties 'Oude Scheldearm Coupure' en 'Waterschei Stiemerbeekvallei' vervangen worden. Het leefgebied in de locatie 'Oude Scheldearm Coupure' is niet geschikt en wordt vervangen door 'Coupure Avelgem' (Z0004). Voor de vervanging van de andere locatie baseren we ons op GRTS-ranking. De eerstvolgende gebieden op basis van de ranking zijn deelgebiedjes van grotere gebieden die al in de steekproef zitten (Z0076, Z0083, Z0064) en selecteren we daarom niet. Het eerstvolgende gebied dat een afzonderlijke populatie bevat, is 'Oudbroekpolder' (Z0038).   

```{r}

steekproef_vw <- locaties %>%
  filter(meetnet == "Variabele waterjuffer")

steekproef_vw_orig <- read_sf("../../data/steekproefkader/steekproefvariabelewaterjuffer/variabele_selectie._dissolve.shp") %>%
   st_drop_geometry()

steekproefkader_vw_orig <- read_sf("../../data/steekproefkader/steekproefvariabelewaterjuffer/variabele_steekproefkader_dissolve.shp", crs = 31370) 
  
steekproefkader_vw <- steekproefkader_vw_orig %>%
  st_transform(crs = 4326) %>%
  left_join(steekproef_vw_orig, by =c("GRTS", "Zoekzone")) %>%
  mutate(Steekproef = ifelse(is.na(Steekproef), 0, Steekproef),
         toponiem = ifelse(is.na(toponiem), "", toponiem))

steekproefkader_vw_update <- steekproefkader_vw %>%
  mutate(Steekproef = ifelse(toponiem %in% c("Oude Scheldearm Coupure", "Waterschei Stiemerbeekvallei"), 0, Steekproef),
         Steekproef = ifelse(Zoekzone %in% c("Z0004", "Z0021"), 1, Steekproef),
         toponiem = ifelse(Zoekzone == "Z0004", "Coupure Avelgem", toponiem),
         toponiem = ifelse(Zoekzone == "Z0021", "Tenhaagdoornheide", toponiem),
         toponiem = ifelse(toponiem == "Doode Bemde", "Oud-Heverlee vijvers", toponiem)) %>%
  select(zoekzone = Zoekzone, grts = GRTS, naam = toponiem, steekproef = Steekproef, geometry)

nieuwe_locaties <- steekproefkader_vw_update %>%
  filter(naam %in% c("Coupure Avelgem", "Tenhaagdoornheide"))  %>%
  st_transform(31370) %>%
  st_buffer(dist = 10) %>%
  st_buffer(dist = -10) %>%
  st_transform(4326)

st_write(steekproefkader_vw_update, dsn =  "../../data/steekproefkader", layer =  "variabele-waterjuffer_steekproefkader_versie2020-04-07", driver = "ESRI Shapefile", update = TRUE)

st_write(nieuwe_locaties, "../../output/update_meetnetten", "wariabele-waterjuffer_addLocations_2020-04-07", driver = "ESRI Shapefile", update = TRUE)
```

#### Vroege glazenmaker

In het meetnet Vroege glazenmaker vervangen we de locatie 'Grootbroek' door de locatie 'Doode Bemde' die al deel uitmaakt van het meetnet Variabele waterjuffer. In het meetnet Vroege glazenmaker is dit gebied opgesplitst in twee meetnetlocaties. Om de synergie tussen beide meetnetten te verhogen, vervangen we deze twee meetnetlocatie door de meetnetlocatie zoals afgelijnd in het meetnet Variabele waterjuffer.

```{r}

steekproef_vg_orig <- read_sf("../../data/steekproefkader/steekproefvroegeglazenmaker/VroegeGlazenmaker_SteekproefGebieden.shp") %>%
   st_drop_geometry() %>%
  rename(GRTS = GRTS_gbd) %>%
  mutate(Steekproef = 1)

steekproefkader_vg_orig <- read_sf("../../data/steekproefkader/steekproefvroegeglazenmaker/vroege_steekproefkader_dissolve.shp", crs = 31370) 
  
steekproefkader_vg <- steekproefkader_vg_orig %>%
  st_transform(crs = 4326) %>%
  left_join(steekproef_vg_orig, by =c("GRTS", "Zoekzone")) %>%
  mutate(Steekproef = ifelse(is.na(Steekproef), 0, Steekproef),
         toponiem = ifelse(is.na(Toponiem), "", Toponiem))

vijvers_vw <- steekproefkader_vw_update %>%
  filter(naam == "Oud-Heverlee vijvers")

steekproefkader_vg_update <- steekproefkader_vg %>%
  mutate(Steekproef = ifelse(toponiem %in% c("Grootbroek"), 0, Steekproef)) %>%
  select(zoekzone = Zoekzone, grts = GRTS, naam = toponiem, steekproef = Steekproef, geometry) %>%
  filter(!zoekzone %in% c("Z0007", "Z0095")) %>%
  rbind(vijvers_vw) %>%
  mutate(steekproef = ifelse(naam %in% c("Oud-Heverlee vijvers"), 1, steekproef)) 
  
nieuwe_locaties <- steekproefkader_vg_update %>%
  filter(naam %in% c("Oud-Heverlee vijvers")) %>%
  st_transform(31370) %>%
  st_buffer(dist = 10) %>%
  st_buffer(dist = -10) %>%
  st_transform(4326)

st_write(steekproefkader_vg_update, "../../data/steekproefkader", "vroege-glazenmaker_steekproefkader_versie2020-03-10_2", driver = "ESRI Shapefile", update = TRUE)

st_write(nieuwe_locaties, "../../output/update_meetnetten", "vroege-glazenmaker_addLocations_2020-03-10_3", driver = "ESRI Shapefile", update = TRUE)
```

### Hoogveenglanslibel

```{r}
hoogveenglanslibel_niet_afgewerkt <- taken %>%
  filter(meetnet == "Hoogveenglanslibel",
         jaar >= 2018) %>%
  distinct(meetnet, protocol, werkpakket, jaar,  locatie) %>%
  left_join( select( evaluatie_locaties, meetnet, protocol, jaar, locatie, voldoende_geteld, voldoende_data), by = c("meetnet", "protocol", "jaar", "locatie")) %>%
  mutate(voldoende_geteld = ifelse(is.na(voldoende_geteld), 0, voldoende_geteld),
         voldoende_data = ifelse(is.na(voldoende_data), 0, voldoende_data)) 

write.csv2(hoogveenglanslibel_niet_afgewerkt, "../output/hoogveenglanslibel_vw2019.csv", row.names = FALSE)
```

## Vlinders

### Oranje zandoogje

```{r}
overzicht_cyclus1_oz <- evaluatie_locaties %>%
  filter(meetnet == "Oranje zandoogje") %>%
  group_by(meetnet, is_sample, protocol, locatie) %>%
  summarise(jaar = str_c(jaar, collapse = " + "),
            voldoende_data = sum(voldoende_data) >= 1,
            voldoende_geteld = sum(voldoende_geteld) >= 1) %>%
  ungroup() %>%
  group_by(meetnet) %>%
  mutate(n = n_distinct(locatie)) %>%
  ungroup() %>%
  arrange(meetnet, jaar, locatie)
```




## Roestbruine kniptor


```{r}
overzicht_geteld_kniptor <- evaluatie_locaties %>%
  filter(meetnet == "Roestbruine kniptor") %>%
  filter(voldoende_geteld == 1) %>%
  distinct( meetnet, locatie, voldoende_geteld)

locaties_niet_geteld <- locaties %>%
  filter(meetnet == "Roestbruine kniptor") %>%
  filter(is_active) %>%
  anti_join(overzicht_geteld_kniptor, by = c("locatie")) %>%
  select(meetnet, locatie) %>%
  st_drop_geometry()

write.csv2(locaties_niet_geteld, "../../output/roestbruine_kniptor_niet_geteld.csv", row.names = FALSE)
```

