---
title: "Update watervlakkenlaag"
author:
  name: "Toon Westra"
  email: "Toon.Westra@inbo.be"
format: 
  html:
    embed-resources: true
date: "2026-03-11"
editor: source
lang: nl
toc: true
number-sections: true
execute:
  cache: false
  echo: false
  warning: false
---

# Inleiding

Team Zoetwaterhabitat plant een update van de Watervlakkenlaag en verzamelt informatie over nieuwe of verdwenen watervlakken.


```{r}
#| label: setup  
#| output: false
#| cache: false

library(knitr)
options(knitr.kable.NA = '')

library(tidyverse)
library(INBOtheme)
library(INBOmd)
library(inbodb)
library(sf)
library(kableExtra)
library(units)
library(git2rdata)
library(n2khab)
library(DT)
library(leaflet)

conflicted::conflicts_prefer(dplyr::filter)

```


```{r}
#| label: load-functions

path_functions <- fileman_up("soortenmeetnetten-analysis")

source(file.path(path_functions, "source/functions_smp.R"))

```

```{r}
watervlakken <- read_watersurfaces()
```


# Soortenmeetnetten: potentieel verdwenen poelen

In de [meetnetten](www.meetnetten.be) voor amfibieën worden sommige locaties op inactief gezet omdat ze verland zijn.
Dit wordt gedocumenteerd via een opmerkingenveld voor de locatie.

```{r}
#| label: meetnetten

data_path <- fileman_up("soortenmeetnetten-queries")

locaties_opm <- get_locations_notes_smp() 

locaties_opm_amfibieën <- locaties_opm %>%
  filter(soortgroep == "amfibieën") %>%
  filter(str_detect(opmerking_locatie, "verdwenen|verland|droog|verbost"))

locaties <- get_locations_smp(species_group = "amfibieën", only_active = FALSE)

locaties_verdwenen <- locaties %>%
  st_transform(crs = 31370) %>%
  select(meetnet, locatie) %>%
  inner_join(locaties_opm_amfibieën, 
             by = c("meetnet", "locatie")) %>%
  st_join(watervlakken %>%
            select(polygon_id)) %>%
  select(meetnet, locatie, datum_opmerking, opmerking_locatie, polygon_id) %>%
  filter(!is.na(polygon_id))

```

@tbl-meetnetten en @fig-meetnetten tonen een selectie van potentieel verdwenen poelen en de bijhorende code van de watervlakkenlaag (polygon_id).

```{r}
#| label: tbl-meetnetten
#| tbl-cap: "Potentieel verdwenen watervlakken op basis van de soortenmeetnetten data"

locaties_verdwenen %>%
  filter(!is.na(polygon_id)) %>%
  st_drop_geometry() %>%
  datatable(rownames = FALSE)
```

```{r}
#| label: fig-meetnetten
#| fig-cap: "Kaart met potentieel verdwenen watervlakken op basis van de soortenmeetnetten data"


watervlakken_check <- watervlakken %>%
  filter(polygon_id %in% locaties_verdwenen$polygon_id) %>%
  st_transform(crs = 4326)

locaties_verdwenen %>%
  filter(!is.na(polygon_id)) %>%
  st_transform(crs = 4326) %>%
  leaflet() %>%
    addTiles(group = "OSM") %>%
    addProviderTiles(providers$Esri.WorldImagery, group = "World Imagery (satellite)") %>%
    addPolygons(data = watervlakken_check, label = ~polygon_id, group = "Watervlakken") %>%
    addCircleMarkers(label = ~locatie, color = "yellow", group = "Locaties meetnetten") %>%
    addLayersControl(
    baseGroups = c(
      "osm",
      "World Imagery (satellite)"
    ),
    overlayGroups = c("Watervlakken", "Locaties meetnetten"),
    options = layersControlOptions(collapsed = FALSE)
  )
    
```

# Polygonen Habitatkaart 2025 met habitattype 31xx die niet overlappen met de watervlakkenlaag

Polygonen uit de Habitatkaart die aquatische habitattypen bevatten van stilstaande wateren (habitatcode begint met 31) en niet overlappen met watervlakken uit de Watervlakkenlaag, zijn potentieel nieuwe of ontbrekende watervlakken.

We selecteren polygonen uit Habitatkaart versie 2025:

+ met minstens 50% van een 31xx habitattype
+ die aangepast zijn in de nieuwe versie van de Habitatkaart (polygoon id bevat 'v2025'; oudere polygonen werden normaal gezien al nagekeken)

```{r}
habmap <- read_habitatmap_stdized()

habmap_polygons <- habmap$habitatmap_polygons
habmap_types <- habmap$habitatmap_types

hab_ws <- habmap_types %>%
  filter(str_detect(type, "3110|3120|3130|3140|3150|3160")) %>%
  filter(phab >= 50) %>%
  filter(str_detect(polygon_id, "v2025"))

hab31xx_polygons_check <- habmap_polygons %>%
  filter(polygon_id %in% hab_ws$polygon_id) %>%
  st_join(watervlakken %>%
            select(ws_polygon_id = polygon_id)) %>%
  filter(is.na(ws_polygon_id)) %>%
  select(-ws_polygon_id)

hab31xx_polygons_check_buffer <- hab31xx_polygons_check %>%
  st_buffer(dist = 150)

watervlakken_buffer_select <- hab31xx_polygons_check_buffer %>%
  st_join(watervlakken %>%
            select(ws_polygon_id = polygon_id)) %>%
  filter(!is.na(ws_polygon_id)) %>%
  st_drop_geometry()

watervlakken_buffer <- watervlakken %>%
  filter(polygon_id %in% watervlakken_buffer_select$ws_polygon_id) %>%
  st_transform(crs = 4326)
```

@tbl-habkaart geeft een overzicht van de geselecteerde polygonen.

```{r}
#| label: tbl-habkaart
#| tbl-cap: "Potentieel nieuwe of ontbrekende watervlakken op basis van de Habitatkaart"

hab31xx_polygons_check %>%
  st_drop_geometry() %>%
  select(id_habitatkaart = polygon_id, beschrijving_habitat = description_orig) %>%
  datatable(rownames = FALSE,
            filter = "top")
```

De kaart in @fig-habkaart toon de geselecteerde polygonen van de Habitatkaart (blauw polygonen) en de bestaande watervlakken die in een buffer van 150 m rond de geselecteerde Habitatkaart polygonen (groene polygonen).

```{r}
#| label: fig-habkaart
#| fig-cap: "Kaart met potentieel nieuwe watervlakken op basis van de Habitatkaart versie 2025"

hab31xx_polygons_check %>%
  mutate(show_label = str_c(polygon_id, ": ", description_orig)) %>%
  st_transform(crs = 4326) %>%
  leaflet() %>%
    addTiles(group = "OSM") %>%
    addProviderTiles(providers$Esri.WorldImagery, group = "World Imagery (satellite)") %>%
    addPolygons(label = ~show_label, group = "Habitatmap polygonen met 31xx") %>%
    addPolygons(data = watervlakken_buffer, label = ~polygon_id, color = "green", group = "Watervlakken binnen buffer 150m") %>%
    addLayersControl(
    baseGroups = c(
      "osm",
      "World Imagery (satellite)"
    ),
    overlayGroups = c("Habitatmap polygonen met 31xx", "Watervlakken binnen buffer 150m"),
    options = layersControlOptions(collapsed = FALSE)
  )

```

# Wegschrijven van resultaten

We schreven de resultaten weg in de geopackage 'update_watervlakken.gpkg' met volgende layers

+ watervlakken_verdwenen_soortenmeetnetten
+ watervlakken_nieuw_habitatkaart

```{r}
#| label: write
#| eval: FALSE

locaties_verdwenen %>%
  st_transform(crs = 31370) %>%
  st_write(dsn = "../output/update_watervlakken.gpkg",
           layer = "watervlakken_verdwenen_soortenmeetnetten")

hab31xx_polygons_check %>%
  st_write(dsn = "../output/update_watervlakken.gpkg",
           layer = "watervlakken_nieuw_habitatkaart")
```

